---
title: "지도의 종류"
author: Sang-Il Lee
date-modified: last-modified
number-sections: true
format: 
  html: 
    toc: true
code-link: true
code-copy: true
execute: 
  warning: false
  error: false
  freeze: auto
editor: visual
editor_options: 
  chunk_output_type: console
---

## 심상지도와 물리적 지도

## 일반도와 주제도

### 일반도

**일반도**는 지형, 하천, 도로, 취락, 행정구역 등 다양한 지리적 요소를 **종합적으로 표현한 지도**를 의미한다. 다시 말해 일반도는 여러 종류의 **공간적 객체**를 함께 표현하여 공간의 기본적인 구조와 위치 관계를 보여주는 것을 목적으로 한다. 따라서 특정한 하나의 주제를 강조하기보다는 다양한 지리적 요소의 **종합적 배열**을 나타내는 것이 특징이다.

일반도의 대표적인 예로는 \*\*지형도(topographic maps)\*\*가 있다. 이 밖에도 지도첩(atlas), 지세도, 지역 개관도와 같은 지도들이 일반도에 해당한다. 최근에는 웹 기반 지도 서비스도 일반도의 성격을 가지는 경우가 많다. 예를 들어 **네이버 지도나 Google Maps와 같은 웹 지도**는 다양한 공간 객체를 종합적으로 보여주는 **디지털 일반도**라고 볼 수 있다.

### 주제도

**주제도**는 특정한 지리적 현상이나 주제를 강조하여 표현한 지도이다. 일반도와 달리 하나 또는 소수의 특정한 정보를 중심으로 공간적 분포나 패턴을 나타내는 것이 목적이다. 이러한 의미에서 주제도는 전형적인 일반도가 아닌 **특정한 ‘테마’가 있는 지도**라고 할 수 있다.

그러나 여기서 말하는 \*\*‘테마’\*\*는 두 가지 방식으로 해석될 수 있다.

첫째는 \*\*특정한 사물(특히 객체)\*\*을 표현하는 경우이다. 이 경우 지도는 특정한 객체 유형을 강조하여 보여준다. 예를 들어 행정구역도, 교통망도, 관광지도와 같은 지도는 특정한 공간 객체를 중심으로 표현된 지도라고 볼 수 있다.

둘째는 **특정한 현상**을 표현하는 경우이다. 이 경우 지도는 어떤 속성의 공간적 분포를 나타낸다. 예를 들어 인구 분포도, 강수량도, 기온도, 토지 이용도와 같은 지도는 특정한 현상의 공간적 패턴을 보여주는 주제도에 해당한다.

이처럼 ‘주제’라는 개념은 **객체 중심의 표현과 현상 중심의 표현**이라는 두 가지 관점을 포함할 수 있기 때문에, 일반도와 주제도의 경계는 항상 명확하게 구분되지는 않는다.

#### 전형적인 주제도

-   필수적인 패키지 불러오기

```{r}
library(tidyverse) 
library(readxl) 
library(sf) 
library(tmap) 
library(scales)
library(tmaptools)
library(pals) 
library(cartogramR)
library(rmapshaper)
```

-   지리공간데이터 불러오기

```{r}
seoul_EMD <- read_sf(
  "D:/My R/Korean Administrative Areas/행정구역 셰이프 파일/2 Original Cleaning/2021_4Q/SEOUL_EMD_2021_4Q.shp", options = "ENCODING=CP949"
  ) 
seoul_EMD_2020 <- read_sf(
  "D:/My R/Korean Administrative Areas/행정구역 셰이프 파일/2 Original Cleaning/2020_2Q/SEOUL_EMD_2020_2Q.shp", options = "ENCODING=CP949"
  ) 
seoul_gu <- read_sf(
  "D:/My R/Korean Administrative Areas/행정구역 셰이프 파일/2 Original Cleaning/2021_4Q/SEOUL_GU_2021_4Q.shp", options = "ENCODING=CP949"
  ) 
seoul_sido <- read_sf(
  "D:/My R/Korean Administrative Areas/행정구역 셰이프 파일/2 Original Cleaning/2021_4Q/SEOUL_SIDO_2021_4Q.shp", options = "ENCODING=CP949"
  )
```

-   지도 확인

```{r}
qtm(seoul_EMD_2020)
```

-   1인가구 속성 데이터 불러오기

```{r}
house_SDGGEMD_2020 <- read_excel(
  "D:/My R/Population Geography/3 Population Structure/Housing_Size_2020_Adj.xlsx", sheet = 1
  )
```

-   결합하기

```{r}
seoul_EMD_2020 <- seoul_EMD_2020 |> 
  mutate(
    EMD_ID = as.numeric(EMD_ID)
  )
my_df <-seoul_EMD_2020 |> 
  left_join(
    house_SDGGEMD_2020, join_by(EMD_ID == Code)
  )
```

-   전형적인 주제도 제작

```{r}
#| fig-height: 12.914
#| fig-width: 16.3304
#| fig-dpi: 600

min_max <- my_df |> 
  st_drop_geometry() |> 
  summarize(
    min_value = min(House1_p, na.rm = TRUE), 
    max_value = max(House1_p, na.rm = TRUE)
  ) |> 
  mutate(across(everything(), label_number(accuracy = 0.1)))

min.val <- min_max[[1]]
max.val <- min_max[[2]]

my_map <- tm_shape(my_df) +
  tm_polygons(
    fill = "House1_p", lwd = 0.75, 
    fill.scale = tm_scale_intervals(
      breaks = c(-Inf, 15, 25, 35, 45, 55, 65, Inf),
      labels = c(paste0("< 15", " (Min: ", min.val, ")"),
               "15 ~ 25", "25 ~ 35", "35 ~ 45", "45 ~ 55",
               "55 ~ 65", paste0(">= 65", " (Max: ", max.val, ")")),
      values = "brewer.bu_pu"
    ),
    fill.legend = tm_legend(
      title = "One Person", frame = FALSE, position = c(0.86, 0.22), 
      title.size = 1.2, text.size = 1, item.space = 0
    )
  ) +
  tm_shape(seoul_gu) + tm_borders(col = "gray20", lwd = 1.75) +
  tm_title(
    text = "One-Person Households in Seoul, 2020", size = 2, 
    position = c("center", "top")
  ) +
  tm_layout(inner.margins = c(0.05, 0.05, 0.08, 0.12)) + 
  tm_scalebar(color.dark = "gray60", position = c(0.025, 0.025), 
              breaks = seq(0, 20, 5), allow_clipping = TRUE
  ) + 
  tm_credits("SANG-IL LEE, Geography Education at SNU", 
             size = 0.7, position = c(0.82, 0.025)
  )
my_map
```

-   저장

```{r}
#| echo: false

my.ratio <- get_asp_ratio(my_map)

my.title <- "3-1 전형적인 주제도"
my.path.name <- "D:/My Cartography/지도제작/"
my.file.name <- paste0(my.path.name, my.title, ".png")
tmap_save(my_map, filename = my.file.name, height = 11.74*1.1, width = my.ratio*11.74*1.1, dpi = 600)
```

### 일반도-주제도 연속체

이러한 이유로 일반도와 주제도는 서로 완전히 분리된 두 범주라기보다는 **연속적인 스펙트럼을 이루는 개념**으로 이해할 수 있다. 이를 \*\*일반도–주제도 연속체(general–thematic map continuum)\*\*라고 한다.

이 연속체에서 지도는 표현되는 대상과 정보의 성격에 따라 일반도에서 주제도 방향으로 점진적으로 이동한다.

연속체의 **왼쪽 부분**에는 **객체가 표현된 지도**가 위치한다. 가장 왼쪽에는 지형도와 같은 전형적인 일반도가 있으며, 다양한 지리적 객체가 종합적으로 표현된다. 이후 지도에서 표현되는 객체의 종류가 줄어들고 특정한 객체가 강조될수록 지도는 연속체의 오른쪽 방향으로 이동하지만, 여전히 객체 중심 표현이라는 점에서 일반도 영역에 가까운 위치에 머문다.

연속체의 **중앙 부근**에는 **사건이 표현된 지도**가 위치한다. 예를 들어 지진 발생 지도나 사고 발생 지도와 같이 특정한 사건의 위치를 나타낸 지도는 객체 중심 지도와 현상 중심 지도 사이의 중간적 성격을 가진다.

연속체의 **오른쪽 부분**에는 **현상이 표현된 지도**가 위치한다. 이러한 지도는 특정한 속성의 공간적 분포를 나타내는 전형적인 주제도이다. 특히 정성적 속성을 나타내는 지도보다 **정량적 속성을 표현하는 지도**가 더 주제도적인 성격을 가진다. 또한 현상의 유형 가운데에서도 **사물 속성이나 관계 속성보다 공간 일반 속성을 표현하는 지도**가 보다 주제도적인 위치에 놓인다. 기온, 강수량, 고도와 같은 공간 일반 속성의 분포를 나타내는 지도는 이러한 유형의 대표적인 사례이다.

이와 같이 일반도와 주제도는 단순히 이분법적으로 구분되는 것이 아니라, 지도에서 표현되는 대상과 정보의 성격에 따라 **객체 중심의 종합적 표현에서 현상 중심의 정량적 표현으로 이어지는 연속적인 스펙트럼**을 이룬다. 이러한 관점은 다양한 유형의 지도를 보다 유연하게 이해하는 데 중요한 개념적 틀을 제공한다.

#### 피처맵: 소방서

-   데이터 불러오기

```{r}
sobang_seoul <- read_sf("D:/My R/Vector Data Manipulation Korea/Seoul_Data_Plaza/sobang_station_seoul.shp", options = "ENCODING=CP949")
```

-   지도 제작

```{r}
#| fig-height: 12.914
#| fig-width: 15.7721
#| fig-dpi: 600
my_map <- tm_shape(seoul_sido) + tm_borders(col = "gray20", lwd = 1) +
  tm_shape(sobang_seoul) + tm_dots(size = 0.75) +
  tm_layout(inner.margins = c(0.05, 0.05, 0.05, 0.05))
my_map
```

-   저장

```{r}
#| echo: false

my.ratio <- get_asp_ratio(my_map)

my.title <- "3-2 피처맵 소방서"
my.path.name <- "D:/My Cartography/지도제작/"
my.file.name <- paste0(my.path.name, my.title, ".png")
tmap_save(my_map, filename = my.file.name, height = 11.74*1.1, width = my.ratio*11.74*1.1, dpi = 600)
```

#### 피처맵: 동 행정구역도

-   지도 제작

```{r}
#| fig-height: 12.914
#| fig-width: 15.7721
#| fig-dpi: 600

my_map <- my_df |> 
  tm_shape() + tm_borders(col = "gray20", lwd = 0.75) +
  tm_layout(inner.margins = c(0.05, 0.05, 0.05, 0.05))
my_map
```

-   저장

```{r}
#| echo: false
#| eval: false

my.ratio <- get_asp_ratio(my_map)

my.title <- "3-2 피처맵"
my.path.name <- "D:/My Cartography/지도제작/"
my.file.name <- paste0(my.path.name, my.title, ".png")
tmap_save(my_map, filename = my.file.name, height = 11.74*1.1, width = my.ratio*11.74*1.1, dpi = 600)
```

#### 사건 분포도

-   사망 교통사고 데이터 불러오기

```{r}
accident <- st_read("D:/My R/Vector Data Manipulation Korea/Public_Data_Portal/accident_seoul_2022.shp")
```

-   지도 제작

```{r}
#| fig-height: 12.914
#| fig-width: 15.7721
#| fig-dpi: 600
my_map <- tm_shape(seoul_sido) + tm_borders(col = "gray20", lwd = 1) +
  tm_shape(accident) + tm_dots(size = 0.75) +
  tm_layout(inner.margins = c(0.05, 0.05, 0.05, 0.05))
my_map
```

-   저장

```{r}
#| echo: false
#| eval: false

my.ratio <- get_asp_ratio(my_map)

my.title <- "3-3 사건분포도"
my.path.name <- "D:/My Cartography/지도제작/"
my.file.name <- paste0(my.path.name, my.title, ".png")
tmap_save(my_map, filename = my.file.name, height = 11.74*1.1, width = my.ratio*11.74*1.1, dpi = 600)
```

#### 정성적 주제도

-   지도 제작

```{r}
#| fig-height: 12.914
#| fig-width: 15.7721
#| fig-dpi: 600
my_map <- my_df |> 
  tm_shape() + 
  tm_polygons(
    fill = "SGG1_NM", col = "gray20", lwd = 0.75, 
    fill.scale = tm_scale_categorical(
      # values = palette.colors(24, "Polychrome 36")
      values = "poly.wright25"
    ),
    fill.legend = tm_legend_hide()
  ) + 
  tm_layout(inner.margins = c(0.05, 0.05, 0.05, 0.05))

my_map
```

-   저장

```{r}
#| echo: false
#| eval: false

my.ratio <- get_asp_ratio(my_map)

my.title <- "3-4 정성적 주제도"
my.path.name <- "D:/My Cartography/지도제작/"
my.file.name <- paste0(my.path.name, my.title, ".png")
tmap_save(my_map, filename = my.file.name, height = 11.74*1.1, width = my.ratio*11.74*1.1, dpi = 600)
```

#### 정량적 주제도

-   지도 제작

```{r}
#| fig-height: 12.914
#| fig-width: 15.7721
#| fig-dpi: 600
my_map <- my_df |> 
  tm_shape() + 
  tm_polygons(
    fill = "House1_p", col = "gray20", lwd = 0.75, 
    fill.scale = tm_scale_intervals(
      breaks = c(-Inf, 15, 25, 35, 45, 55, 65, Inf),
      values = "brewer.oranges"
    ), 
    fill.legend = tm_legend_hide()
  ) +
  tm_layout(inner.margins = c(0.05, 0.05, 0.05, 0.05))

my_map
```

-   저장

```{r}
#| echo: false
#| eval: false

my.ratio <- get_asp_ratio(my_map)

my.title <- "3-5 정량적 주제도"
my.path.name <- "D:/My Cartography/지도제작/"
my.file.name <- paste0(my.path.name, my.title, ".png")
tmap_save(my_map, filename = my.file.name, height = 11.74*1.1, width = my.ratio*11.74*1.1, dpi = 600)
```

## 정성적 주제도와 정량적 주제도

주제도는 먼저 표현되는 속성의 성격에 따라 \*\*정성적 주제도(qualitative thematic maps)\*\*와 \*\*정량적 주제도(quantitative thematic maps)\*\*로 구분할 수 있다.

### 정성적 주제도

정성적 주제도는 **질적 속성**의 공간적 분포를 표현한 지도이다. 여기서 질적 속성이란 명목형 또는 범주형 속성과 같이 **종류의 차이**를 나타내는 속성을 의미한다. 이러한 지도는 값의 크기나 정도를 비교하기보다는 서로 다른 범주가 공간적으로 어떻게 분포하는지를 보여주는 데 목적이 있다.

정성적 주제도는 크게 두 유형으로 나눌 수 있다. 첫째는 \*\*분류도(classification map)\*\*로, 사물에 부여된 범주적 속성을 공간적으로 표현한 지도이다. 예를 들어 토지 이용 지도, 식생 지도, 지질도 등은 특정한 객체가 어떤 범주에 속하는지를 나타내는 분류도에 해당한다. 이러한 지도는 주로 사물 속성이나 관계 속성과 같은 현상을 표현한다.

둘째는 \*\*지역구분도(regionalization map)\*\*로, 특정 속성을 기준으로 연구 대상 지역을 범주적으로 구분한 지도이다. 예를 들어 기후 지역 구분도나 농업 지역 구분도는 공간을 일정한 기준에 따라 서로 다른 유형의 지역으로 나눈 결과를 보여준다. 이러한 지도는 공간 일반 속성을 바탕으로 공간을 구분하는 경우가 많다.

### 정량적 주제도

정량적 주제도는 **양적 속성**의 공간적 분포를 표현한 지도이다. 양적 속성은 값의 크기나 정도의 차이를 나타낼 수 있는 속성으로, 서열척도, 등간척도, 비율척도 등의 측정 수준을 가진다. 인구, 소득, 강수량, 기온과 같은 수치적 값이 이에 해당한다.

정량적 주제도의 대부분은 통계 자료를 기반으로 제작되기 때문에 흔히 \*\*통계지도(statistical maps)\*\*라고도 불린다. 통계지도는 통계 자료에 포함된 수치를 지도 위에 시각적으로 표현함으로써 값의 공간적 분포와 패턴을 이해할 수 있도록 한다.

정량적 주제도의 대표적인 표현 방법으로는 **도형표현도**, **점밀도도**, **단계구분도**, **등치선도** 등이 있다. 도형표현도는 값의 크기를 도형의 크기로 나타내며, 점밀도도는 일정한 값을 의미하는 점의 개수를 통해 분포를 표현한다. 단계구분도는 값을 여러 등급으로 구분하여 명도나 색상으로 나타내고, 등치선도는 동일한 값을 가지는 지점을 선으로 연결하여 연속적인 분포를 표현한다.

#### 서울의 인구분포 사례

-   인구수 속성 데이터 불러오기

```{r}
pop_SDGGEMD_2020 <- read_excel(
  "D:/My R/Korea Census Data Manipulation/1 Population Basic/DM_ADJ_Census_2020.xlsx", sheet = 1
  )
```

-   결합하기: 위와 구분하기 위해 `my_df_2`라고 지정

```{r}
my_df_2 <-seoul_EMD_2020 |> 
  left_join(
    pop_SDGGEMD_2020, join_by(EMD_ID == Code)
  )
```

-   인구밀도 계산

```{r}
#| output: false
my_df_2$area <- st_area(my_df_2) / 1000000
my_df_2 <- my_df_2 |> 
  mutate(
    pop_den_t = pop_t / area
  )
```

#### 도형표현도

-   지도 제작

```{r}
#| fig-height: 12.914
#| fig-width: 15.7721
#| fig-dpi: 600
my_map <- tm_shape(my_df_2) + tm_borders(col = "gray10", lwd = 0.75) +
  tm_shape(seoul_gu) + tm_borders(col = "gray10", lwd = 1.75) +
  tm_shape(my_df_2) + 
  tm_symbols(
    size = "pop_t", fill_alpha = 0.75, fill = "#a63603", lwd = 0, 
    size.scale = tm_scale_continuous(values.scale = 3), 
    size.legend = tm_legend_hide(),
  ) +
  tm_layout(inner.margins = c(0.05, 0.05, 0.05, 0.05)) +
  tm_scalebar(color.dark = "gray60", position = c(0.025, 0.025), 
              breaks = seq(0, 20, 5), allow_clipping = TRUE
  ) + 
  tm_credits("SANG-IL LEE, Geography Education at SNU", 
             size = 0.7, position = c(0.82, 0.025)
  )
my_map
```

-   저장

```{r}
#| echo: false
#| eval: false

my.ratio <- get_asp_ratio(my_map)

my.title <- "3-6 도형표현도"
my.path.name <- "D:/My Cartography/지도제작/"
my.file.name <- paste0(my.path.name, my.title, ".png")
tmap_save(my_map, filename = my.file.name, height = 11.74*1.1, width = my.ratio*11.74*1.1, dpi = 600)
```

#### 점밀도도

-   포인트 생성: 시간이 조금 걸리므로 따로 실행해서 저장

```{r}
#| eval: false
my_seoul_point <- my_df_2 |> 
  st_sample(size = round(my_df_2$pop_t/500), type = "random", exact = TRUE) |> st_sf()
write_sf(my_seoul_point, "my_seoul_point.shp")
```

```{r}
#| echo: false
my_seoul_point <- read_sf("my_seoul_point.shp")
```

-   지도 제작

```{r}
#| fig-height: 12.914
#| fig-width: 15.7721
#| fig-dpi: 600
my_map <- tm_shape(my_df_2) + tm_borders(col = "gray10", lwd = 0.75) +
  tm_shape(my_seoul_point) + tm_dots(size = 0.15, fill_alpha = 0.75, fill = "#a63603") +
  tm_shape(seoul_gu) + tm_borders(col = "gray10", lwd = 1.75) +
  tm_layout(inner.margins = c(0.05, 0.05, 0.05, 0.05)) +
  tm_scalebar(color.dark = "gray60", position = c(0.025, 0.025), 
              breaks = seq(0, 20, 5), allow_clipping = TRUE
  ) + 
  tm_layout(inner.margins = c(0.05, 0.05, 0.05, 0.05)) +
  tm_credits("SANG-IL LEE, Geography Education at SNU", 
             size = 0.7, position = c(0.82, 0.025)
  )
my_map
```

-   저장

```{r}
#| echo: false
#| eval: false

my.ratio <- get_asp_ratio(my_map)

my.title <- "3-7 점밀도도"
my.path.name <- "D:/My Cartography/지도제작/"
my.file.name <- paste0(my.path.name, my.title, ".png")
tmap_save(my_map, filename = my.file.name, height = 11.74*1.1, width = my.ratio*11.74*1.1, dpi = 600)
```

#### 단계구분도

-   지도 제작

```{r}
#| fig-height: 12.914
#| fig-width: 15.7721
#| fig-dpi: 600
my_map <- tm_shape(my_df_2) +
  tm_polygons(
    fill = "pop_den_t", fill_alpha = 1, col = "gray40", lwd = 0.75,  
    fill.scale = tm_scale_intervals(
      breaks = c(-Inf, 10000, 15000, 20000, 25000, 30000, 40000, Inf), 
      values = "brewer.oranges"
    ),
    fill.legend = tm_legend_hide()
  ) +
  tm_layout(inner.margins = c(0.05, 0.05, 0.05, 0.05)) +
  tm_shape(seoul_gu) + tm_borders(col = "gray20", lwd = 1.75) +
  tm_scalebar(color.dark = "gray60", position = c(0.025, 0.025), 
              breaks = seq(0, 20, 5), allow_clipping = TRUE
  ) + 
  tm_credits("SANG-IL LEE, Geography Education at SNU", 
             size = 0.7, position = c(0.82, 0.025)
  )
my_map 
```

-   저장

```{r}
#| echo: false
#| eval: false

my.ratio <- get_asp_ratio(my_map)

my.title <- "3-8 단계구분도"
my.path.name <- "D:/My Cartography/지도제작/"
my.file.name <- paste0(my.path.name, my.title, ".png")
tmap_save(my_map, filename = my.file.name, height = 11.74*1.1, width = my.ratio*11.74*1.1, dpi = 600)
```

#### 등치선도

-   준비 과정

```{r}
#| eval: false
# sp로 만들기
library(sp)
my_centroid <- st_centroid(my_df_2)
my_centroid_sp <- as(my_centroid, "Spatial")
my_df_2_sp <- as(my_df_2, "Spatial")
my_seoul <- st_union(seoul_gu)
my_seoul_sp <- as(my_seoul, "Spatial")

# 인터폴레이션을 위한 바탕 래스터 만들고 정의하기 
library(terra)
grd <- as.data.frame(spsample(my_seoul_sp, "regular", n = 100000))
names(grd) <- c("X", "Y")
coordinates(grd) <- c("X", "Y")
gridded(grd) <- TRUE
fullgrid(grd) <- TRUE
crs(grd) <- crs(my_centroid_sp)

# TPS (thin plate spline) 방식의 인터폴레이션 실행 및 등치선 생성
library(fields)
library(raster)
m <- Tps(coordinates(my_centroid_sp), my_centroid_sp$pop_den_t)
tps <- interpolate(raster(grd), m)
tps <- mask(tps, my_seoul_sp)
crs(tps) <- CRS('+init=EPSG:5179') # 힘들었음. st_crs()는 먹지 않음.
cont.tps <- rasterToContour(tps) |> st_as_sf() # tmap4에서는 필수, 반드시 sf 객체로

# 저장해 두기
writeRaster(tps, "tps.grd")
st_write(cont.tps, "cont_tps.shp")
```

```{r}
#| echo: false
library(raster)
tps <- raster("tps.grd")
cont.tps <- read_sf("cont_tps.shp")
```

-   지도 제작

```{r}
#| fig-height: 12.914
#| fig-width: 15.7721
#| fig-dpi: 600
my_map <- tm_shape(seoul_gu) + tm_borders(lwd = 0.75) + 
  tm_shape(tps) + 
  tm_raster(
    col.scale = tm_scale_intervals(
      breaks = c(-Inf, 10000, 15000, 20000, 25000, 30000, 40000, Inf),     
      values = "brewer.oranges",
    ),
    col.legend = tm_legend_hide()
  ) +
  tm_shape(cont.tps |> filter(level %in% c(10000, 15000, 20000, 25000, 30000, 40000))) +  
  tm_iso(text = "level", color = "black", lwd = 0.5, size = 0.75, alpha = 0.7) + 
  tm_shape(seoul_gu) + tm_borders(col = "gray20", lwd = 1.75) +
  tm_layout(inner.margins = c(0.05, 0.05, 0.05, 0.05)) +
  tm_scalebar(color.dark = "gray60", position = c(0.025, 0.025), 
              breaks = seq(0, 20, 5), allow_clipping = TRUE
  ) + 
  tm_credits("SANG-IL LEE, Geography Education at SNU", size = 0.7, position = c(0.82, 0.025))
my_map   
```

-   저장

```{r}
#| echo: false
#| eval: false

my.ratio <- get_asp_ratio(my_map)

my.title <- "3-9 등치선도"
my.path.name <- "D:/My Cartography/지도제작/"
my.file.name <- paste0(my.path.name, my.title, ".png")
tmap_save(my_map, filename = my.file.name, height = 11.74*1.1, width = my.ratio*11.74*1.1, dpi = 600)
```

#### 카토그램

-   카토그램 제작

```{r}
#| eval: false
library(cartogramR)
library(rmapshaper)
carto.shp <- cartogramR(my_df_2, count = "pop_t") |> as.sf() |> st_make_valid()
agg.carto.shp <- carto.shp |> 
  summarize(
    geometry = st_union(geometry),
    .by = SGG1_CD
  )
agg.carto.polyline.shp <- agg.carto.shp |> ms_innerlines()
st_write(carto.shp, "carto.shp")
st_write(agg.carto.shp, "agg_carto.shp")
st_write(agg.carto.polyline.shp, "agg_carto_polyline.shp")
```

```{r}
#| echo: true
carto.shp <- read_sf("carto.shp")
agg.carto.shp <- read_sf("agg_carto.shp")
agg.carto.polyline.shp <- read_sf("agg_carto_polyline.shp")
```

-   지도 제작

```{r}
#| fig-height: 12.914
#| fig-width: 15.7721
#| fig-dpi: 600
my_map <- tm_shape(carto.shp) + tm_borders(col = "gray10", lwd = 0.75) +
  tm_shape(agg.carto.shp) + tm_borders(col = "gray20", lwd = 1.75) +
  tm_layout(inner.margins = c(0.05, 0.05, 0.05, 0.05)) +
  tm_scalebar(color.dark = "gray60", position = c(0.025, 0.025), 
              breaks = seq(0, 20, 5), allow_clipping = TRUE
  ) + 
  tm_credits("SANG-IL LEE, Geography Education at SNU", size = 0.7, position = c(0.82, 0.025))
my_map
```

-   저장

```{r}
#| echo: false
#| eval: false

my.ratio <- get_asp_ratio(my_map)

my.title <- "3-10 카토그램"
my.path.name <- "D:/My Cartography/지도제작/"
my.file.name <- paste0(my.path.name, my.title, ".png")
tmap_save(my_map, filename = my.file.name, height = 11.74*1.1, width = my.ratio*11.74*1.1, dpi = 600)
```

## 단변량 주제도와 다변량 주제도

주제도는 표현되는 **주제 또는 변수의 수**에 따라서도 구분할 수 있다. 이 기준에 따르면 주제도는 \*\*단변량 주제도(univariate thematic maps)\*\*와 \*\*다변량 주제도(multivariate thematic maps)\*\*로 나뉜다.

### 단변량 주제도

단변량 주제도는 **하나의 속성 또는 하나의 변수**의 공간적 분포를 표현한 지도이다. 즉 하나의 주제를 중심으로 공간적 패턴을 나타내는 가장 기본적인 형태의 주제도이다. 예를 들어 인구밀도 지도, 강수량 지도, 기온 지도 등은 하나의 변수만을 표현하는 단변량 주제도에 해당한다.

### 다변량 주제도

다변량 주제도는 **두 개 이상의 속성 또는 변수**를 동시에 표현하는 지도이다. 이러한 지도는 여러 변수 사이의 공간적 관계나 상호작용을 이해하는 데 유용하다.

다변량 주제도는 심볼 체계에 따라 두 가지 방식으로 나타날 수 있다. 하나는 **단일 심볼 체계**로, 하나의 심볼이 둘 이상의 속성을 동시에 표현하는 경우이다. 이러한 지도는 하나의 시각적 기호 안에 여러 변수의 정보를 통합하여 표현한다는 점에서 \*\*진정한 다변량 지도(true multivariate map)\*\*라고 할 수 있다.

다른 하나는 **다중 심볼 체계**로, 서로 다른 심볼을 사용하여 각각의 변수를 표현하는 방식이다. 이 경우 지도는 사실상 여러 개의 주제도를 하나의 지도 위에 결합한 형태가 되며, 이러한 지도는 \*\*복합 지도(composite map)\*\*라고 부르기도 한다.

-   지도 제작

```{r}
#| fig-height: 12.914
#| fig-width: 15.7721
#| fig-dpi: 600
my_map <- tm_shape(my_df_2) +
  tm_polygons(
    fill = tm_vars(c("pop_den_t", "pop_t"), multivariate = TRUE),
    fill.scale = tm_scale_bivariate(values = "pinkblue"),
    fill.legend = tm_legend_bivariate(
      xlab = "Population", ylab = "Pop Density", position = c(0.03, 0.95), 
      text.size = 1, xlab.size = 1.2, ylab.size = 1.2
    ), lwd = 0.75
  ) +
  tm_shape(seoul_gu) + tm_borders(col = "gray20", lwd = 1.75) +
  tm_layout(inner.margins = c(0.05, 0.05, 0.05, 0.05), legend.item.r = 0) + 
  tm_scalebar(color.dark = "gray60", position = c(0.025, 0.025), 
              breaks = seq(0, 20, 5), allow_clipping = TRUE
  ) + 
  tm_credits("SANG-IL LEE, Geography Education at SNU", 
             size = 0.7, position = c(0.82, 0.025)
  )
my_map
```

-   저장

```{r}
#| echo: false
#| eval: false

my.ratio <- get_asp_ratio(my_map)

my.title <- "3-11 이변량 주제도"
my.path.name <- "D:/My Cartography/지도제작/"
my.file.name <- paste0(my.path.name, my.title, ".png")
tmap_save(my_map, filename = my.file.name, height = 11.74*1.1, width = my.ratio*11.74*1.1, dpi = 600)
```

## 대축척 주제도와 소축척 주제도

주제도는 **지도 축척**에 따라서도 구분할 수 있다. 축척은 지리공간적 사상을 실제 크기에 비해 얼마나 축소하여 표현했는지를 나타내는 비율이다.

### 대축척 주제도

**대축척 주제도**는 지리공간적 사상을 상대적으로 덜 축소하여 표현한 지도이다. 이러한 지도에서는 동일한 사상이 더 크게 표현되며, 동일한 지도 영역에 지표면의 더 좁은 지역이 포함된다. 따라서 대축척 지도는 일반적으로 더 많은 세부 정보를 포함하고 일반화 수준이 낮다. 도시 지도나 상세한 지역 분석 지도 등이 이에 해당한다.

### 소축척 주제도

**소축척 주제도**는 지리공간적 사상을 더 크게 축소하여 표현한 지도이다. 이러한 지도에서는 동일한 사상이 더 작게 표현되며, 동일한 지도 영역에 더 넓은 지역이 포함된다. 그 결과 세부 정보는 줄어들고 일반화 수준은 높아진다. 국가나 세계 규모의 주제도가 이에 해당한다.

그러나 대축척과 소축척의 구분은 절대적인 기준에 의해 나뉘는 것은 아니다. 지도 축척은 **대축척–소축척 연속체(large–small scale continuum)** 위에 위치하는 상대적 개념이기 때문이다. 예를 들어 1:25,000 지도는 1:5,000 지도와 비교하면 소축척이지만, 1:100,000 지도와 비교하면 대축척에 해당한다. 따라서 축척의 크기는 비교 대상에 따라 상대적으로 이해하는 것이 적절하다.
