---
title: "지도의 종류"
author: Sang-Il Lee
date-modified: last-modified
number-sections: true
format: 
  html: 
    toc: true
code-link: true
code-copy: true
execute: 
  warning: false
  error: false
  freeze: auto
editor: visual
editor_options: 
  chunk_output_type: console
---

## 심상지도와 물리적 지도

## 일반도와 주제도

### 일반도

### 주제도

#### 전형적인 주제도

-   필수적인 패키지 불러오기

```{r}
library(tidyverse) 
library(readxl) 
library(sf) 
library(tmap) 
library(scales)
library(tmaptools)
library(pals) 
library(cartogramR)
library(rmapshaper)
```

-   지리공간데이터 불러오기

```{r}
seoul_EMD <- read_sf(
  "D:/My R/Korean Administrative Areas/행정구역 셰이프 파일/2 Original Cleaning/2021_4Q/SEOUL_EMD_2021_4Q.shp", options = "ENCODING=CP949"
  ) 
seoul_EMD_2020 <- read_sf(
  "D:/My R/Korean Administrative Areas/행정구역 셰이프 파일/2 Original Cleaning/2020_2Q/SEOUL_EMD_2020_2Q.shp", options = "ENCODING=CP949"
  ) 
seoul_gu <- read_sf(
  "D:/My R/Korean Administrative Areas/행정구역 셰이프 파일/2 Original Cleaning/2021_4Q/SEOUL_GU_2021_4Q.shp", options = "ENCODING=CP949"
  ) 
seoul_sido <- read_sf(
  "D:/My R/Korean Administrative Areas/행정구역 셰이프 파일/2 Original Cleaning/2021_4Q/SEOUL_SIDO_2021_4Q.shp", options = "ENCODING=CP949"
  )
```

-   지도 확인

```{r}
qtm(seoul_EMD_2020)
```

-   1인가구 속성 데이터 불러오기

```{r}
house_SDGGEMD_2020 <- read_excel(
  "D:/My R/Population Geography/3 Population Structure/Housing_Size_2020_Adj.xlsx", sheet = 1
  )
```

-   결합하기

```{r}
seoul_EMD_2020 <- seoul_EMD_2020 |> 
  mutate(
    EMD_ID = as.numeric(EMD_ID)
  )
my_df <-seoul_EMD_2020 |> 
  left_join(
    house_SDGGEMD_2020, join_by(EMD_ID == Code)
  )
```

-   전형적인 주제도 제작

```{r}
#| fig-height: 12.914
#| fig-width: 16.3304
#| fig-dpi: 600

min_max <- my_df |> 
  st_drop_geometry() |> 
  summarize(
    min_value = min(House1_p, na.rm = TRUE), 
    max_value = max(House1_p, na.rm = TRUE)
  ) |> 
  mutate(across(everything(), label_number(accuracy = 0.1)))

min.val <- min_max[[1]]
max.val <- min_max[[2]]

my_map <- tm_shape(my_df) +
  tm_polygons(
    fill = "House1_p", lwd = 0.75, 
    fill.scale = tm_scale_intervals(
      breaks = c(-Inf, 15, 25, 35, 45, 55, 65, Inf),
      labels = c(paste0("< 15", " (Min: ", min.val, ")"),
               "15 ~ 25", "25 ~ 35", "35 ~ 45", "45 ~ 55",
               "55 ~ 65", paste0(">= 65", " (Max: ", max.val, ")")),
      values = "brewer.bu_pu"
    ),
    fill.legend = tm_legend(
      title = "One Person", frame = FALSE, position = c(0.86, 0.22), 
      title.size = 1.2, text.size = 1, item.space = 0
    )
  ) +
  tm_shape(seoul_gu) + tm_borders(col = "gray20", lwd = 1.75) +
  tm_title(
    text = "One-Person Households in Seoul, 2020", size = 2, 
    position = c("center", "top")
  ) +
  tm_layout(inner.margins = c(0.05, 0.05, 0.08, 0.12)) + 
  tm_scalebar(color.dark = "gray60", position = c(0.025, 0.025), 
              breaks = seq(0, 20, 5), allow_clipping = TRUE
  ) + 
  tm_credits("SANG-IL LEE, Geography Education at SNU", 
             size = 0.7, position = c(0.82, 0.025)
  )
my_map
```

-   저장

```{r}
#| echo: false

my.ratio <- get_asp_ratio(my_map)

my.title <- "3-1 전형적인 주제도"
my.path.name <- "D:/My Cartography/지도제작/"
my.file.name <- paste0(my.path.name, my.title, ".png")
tmap_save(my_map, filename = my.file.name, height = 11.74*1.1, width = my.ratio*11.74*1.1, dpi = 600)
```

### 일반도-주제도 연속체

#### 피처맵

-   지도 제작

```{r}
#| fig-height: 12.914
#| fig-width: 15.7721
#| fig-dpi: 600

my_map <- my_df |> 
  tm_shape() + tm_borders(col = "gray20", lwd = 0.75) +
  tm_layout(inner.margins = c(0.05, 0.05, 0.05, 0.05))
my_map
```

-   저장

```{r}
#| echo: false

my.ratio <- get_asp_ratio(my_map)

my.title <- "3-2 피처맵"
my.path.name <- "D:/My Cartography/지도제작/"
my.file.name <- paste0(my.path.name, my.title, ".png")
tmap_save(my_map, filename = my.file.name, height = 11.74*1.1, width = my.ratio*11.74*1.1, dpi = 600)
```

#### 사건 분포도

-   사망 교통사고 데이터 불러오기

```{r}
accident <- st_read("D:/My R/Vector Data Manipulation Korea/Public_Data_Portal/accident_seoul_2022.shp")
```

-   지도 제작

```{r}
#| fig-height: 12.914
#| fig-width: 15.7721
#| fig-dpi: 600
my_map <- my_df |> 
  tm_shape() + tm_borders(col = "gray20", lwd = 0.75) +
  tm_shape(accident) + tm_dots(size = 0.75) +
  tm_layout(inner.margins = c(0.05, 0.05, 0.05, 0.05))
my_map
```

-   저장

```{r}
#| echo: false

my.ratio <- get_asp_ratio(my_map)

my.title <- "3-3 사건분포도"
my.path.name <- "D:/My Cartography/지도제작/"
my.file.name <- paste0(my.path.name, my.title, ".png")
tmap_save(my_map, filename = my.file.name, height = 11.74*1.1, width = my.ratio*11.74*1.1, dpi = 600)
```

#### 정성적 주제도

-   지도 제작

```{r}
#| fig-height: 12.914
#| fig-width: 15.7721
#| fig-dpi: 600
my_map <- my_df |> 
  tm_shape() + 
  tm_polygons(
    fill = "SGG1_NM", col = "gray20", lwd = 0.75, 
    fill.scale = tm_scale_categorical(
      # values = palette.colors(24, "Polychrome 36")
      values = "poly.wright25"
    ),
    fill.legend = tm_legend_hide()
  ) + 
  tm_layout(inner.margins = c(0.05, 0.05, 0.05, 0.05))

my_map
```

-   저장

```{r}
#| echo: false

my.ratio <- get_asp_ratio(my_map)

my.title <- "3-4 정성적 주제도"
my.path.name <- "D:/My Cartography/지도제작/"
my.file.name <- paste0(my.path.name, my.title, ".png")
tmap_save(my_map, filename = my.file.name, height = 11.74*1.1, width = my.ratio*11.74*1.1, dpi = 600)
```

#### 정량적 주제도

-   지도 제작

```{r}
#| fig-height: 12.914
#| fig-width: 15.7721
#| fig-dpi: 600
my_map <- my_df |> 
  tm_shape() + 
  tm_polygons(
    fill = "House1_p", col = "gray20", lwd = 0.75, 
    fill.scale = tm_scale_intervals(
      breaks = c(-Inf, 15, 25, 35, 45, 55, 65, Inf),
      values = "brewer.oranges"
    ), 
    fill.legend = tm_legend_hide()
  ) +
  tm_layout(inner.margins = c(0.05, 0.05, 0.05, 0.05))

my_map
```

-   저장

```{r}
#| echo: false

my.ratio <- get_asp_ratio(my_map)

my.title <- "3-5 정량적 주제도"
my.path.name <- "D:/My Cartography/지도제작/"
my.file.name <- paste0(my.path.name, my.title, ".png")
tmap_save(my_map, filename = my.file.name, height = 11.74*1.1, width = my.ratio*11.74*1.1, dpi = 600)
```

## 정성적 주제도와 정량적 주제도

### 정량적 주제도

#### 서울의 인구분포 사례

-   인구수 속성 데이터 불러오기

```{r}
pop_SDGGEMD_2020 <- read_excel(
  "D:/My R/Korea Census Data Manipulation/1 Population Basic/DM_ADJ_Census_2020.xlsx", sheet = 1
  )
```

-   결합하기: 위와 구분하기 위해 `my_df_2`라고 지정

```{r}
my_df_2 <-seoul_EMD_2020 |> 
  left_join(
    pop_SDGGEMD_2020, join_by(EMD_ID == Code)
  )
```

-   인구밀도 계산

```{r}
#| output: false
my_df_2$area <- st_area(my_df_2) / 1000000
my_df_2 <- my_df_2 |> 
  mutate(
    pop_den_t = pop_t / area
  )
```

#### 도형표현도

-   지도 제작

```{r}
#| fig-height: 12.914
#| fig-width: 15.7721
#| fig-dpi: 600
my_map <- tm_shape(my_df_2) + tm_borders(col = "gray10", lwd = 0.75) +
  tm_shape(seoul_gu) + tm_borders(col = "gray10", lwd = 1.75) +
  tm_shape(my_df_2) + 
  tm_symbols(
    size = "pop_t", fill_alpha = 0.75, fill = "#a63603", lwd = 0, 
    size.scale = tm_scale_continuous(values.scale = 3), 
    size.legend = tm_legend_hide(),
  ) +
  tm_layout(inner.margins = c(0.05, 0.05, 0.05, 0.05)) +
  tm_scalebar(color.dark = "gray60", position = c(0.025, 0.025), 
              breaks = seq(0, 20, 5), allow_clipping = TRUE
  ) + 
  tm_credits("SANG-IL LEE, Geography Education at SNU", 
             size = 0.7, position = c(0.82, 0.025)
  )
my_map
```

-   저장

```{r}
#| echo: false

my.ratio <- get_asp_ratio(my_map)

my.title <- "3-6 도형표현도"
my.path.name <- "D:/My Cartography/지도제작/"
my.file.name <- paste0(my.path.name, my.title, ".png")
tmap_save(my_map, filename = my.file.name, height = 11.74*1.1, width = my.ratio*11.74*1.1, dpi = 600)
```

#### 점밀도도

-   포인트 생성: 시간이 조금 걸리므로 따로 실행해서 저장

```{r}
#| eval: false
my_seoul_point <- my_df_2 |> 
  st_sample(size = round(my_df_2$pop_t/500), type = "random", exact = TRUE) |> st_sf()
write_sf(my_seoul_point, "my_seoul_point.shp")
```

```{r}
#| echo: false
my_seoul_point <- read_sf("my_seoul_point.shp")
```

-   지도 제작

```{r}
#| fig-height: 12.914
#| fig-width: 15.7721
#| fig-dpi: 600
my_map <- tm_shape(my_df_2) + tm_borders(col = "gray10", lwd = 0.75) +
  tm_shape(my_seoul_point) + tm_dots(size = 0.15, fill_alpha = 0.75, fill = "#a63603") +
  tm_shape(seoul_gu) + tm_borders(col = "gray10", lwd = 1.75) +
  tm_layout(inner.margins = c(0.05, 0.05, 0.05, 0.05)) +
  tm_scalebar(color.dark = "gray60", position = c(0.025, 0.025), 
              breaks = seq(0, 20, 5), allow_clipping = TRUE
  ) + 
  tm_layout(inner.margins = c(0.05, 0.05, 0.05, 0.05)) +
  tm_credits("SANG-IL LEE, Geography Education at SNU", 
             size = 0.7, position = c(0.82, 0.025)
  )
my_map
```

-   저장

```{r}
#| echo: false

my.ratio <- get_asp_ratio(my_map)

my.title <- "3-7 점밀도도"
my.path.name <- "D:/My Cartography/지도제작/"
my.file.name <- paste0(my.path.name, my.title, ".png")
tmap_save(my_map, filename = my.file.name, height = 11.74*1.1, width = my.ratio*11.74*1.1, dpi = 600)
```

#### 단계구분도

-   지도 제작

```{r}
#| fig-height: 12.914
#| fig-width: 15.7721
#| fig-dpi: 600
my_map <- tm_shape(my_df_2) +
  tm_polygons(
    fill = "pop_den_t", fill_alpha = 1, col = "gray40", lwd = 0.75,  
    fill.scale = tm_scale_intervals(
      breaks = c(-Inf, 10000, 15000, 20000, 25000, 30000, 40000, Inf), 
      values = "brewer.oranges"
    ),
    fill.legend = tm_legend_hide()
  ) +
  tm_layout(inner.margins = c(0.05, 0.05, 0.05, 0.05)) +
  tm_shape(seoul_gu) + tm_borders(col = "gray20", lwd = 1.75) +
  tm_scalebar(color.dark = "gray60", position = c(0.025, 0.025), 
              breaks = seq(0, 20, 5), allow_clipping = TRUE
  ) + 
  tm_credits("SANG-IL LEE, Geography Education at SNU", 
             size = 0.7, position = c(0.82, 0.025)
  )
my_map 
```

-   저장

```{r}
#| echo: false

my.ratio <- get_asp_ratio(my_map)

my.title <- "3-8 단계구분도"
my.path.name <- "D:/My Cartography/지도제작/"
my.file.name <- paste0(my.path.name, my.title, ".png")
tmap_save(my_map, filename = my.file.name, height = 11.74*1.1, width = my.ratio*11.74*1.1, dpi = 600)
```

#### 등치선도

-   준비 과정

```{r}
#| eval: false
# sp로 만들기
library(sp)
my_centroid <- st_centroid(my_df_2)
my_centroid_sp <- as(my_centroid, "Spatial")
my_df_2_sp <- as(my_df_2, "Spatial")
my_seoul <- st_union(seoul_gu)
my_seoul_sp <- as(my_seoul, "Spatial")

# 인터폴레이션을 위한 바탕 래스터 만들고 정의하기 
library(terra)
grd <- as.data.frame(spsample(my_seoul_sp, "regular", n = 100000))
names(grd) <- c("X", "Y")
coordinates(grd) <- c("X", "Y")
gridded(grd) <- TRUE
fullgrid(grd) <- TRUE
crs(grd) <- crs(my_centroid_sp)

# TPS (thin plate spline) 방식의 인터폴레이션 실행 및 등치선 생성
library(fields)
library(raster)
m <- Tps(coordinates(my_centroid_sp), my_centroid_sp$pop_den_t)
tps <- interpolate(raster(grd), m)
tps <- mask(tps, my_seoul_sp)
crs(tps) <- CRS('+init=EPSG:5179') # 힘들었음. st_crs()는 먹지 않음.
cont.tps <- rasterToContour(tps) |> st_as_sf() # tmap4에서는 필수, 반드시 sf 객체로

# 저장해 두기
writeRaster(tps, "tps.grd")
st_write(cont.tps, "cont_tps.shp")
```

```{r}
#| echo: false
library(raster)
tps <- raster("tps.grd")
cont.tps <- read_sf("cont_tps.shp")
```

-   지도 제작

```{r}
#| fig-height: 12.914
#| fig-width: 15.7721
#| fig-dpi: 600
my_map <- tm_shape(seoul_gu) + tm_borders(lwd = 0.75) + 
  tm_shape(tps) + 
  tm_raster(
    col.scale = tm_scale_intervals(
      breaks = c(-Inf, 10000, 15000, 20000, 25000, 30000, 40000, Inf),     
      values = "brewer.oranges",
    ),
    col.legend = tm_legend_hide()
  ) +
  tm_shape(cont.tps |> filter(level %in% c(10000, 15000, 20000, 25000, 30000, 40000))) +  
  tm_iso(text = "level", color = "black", lwd = 0.5, size = 0.75, alpha = 0.7) + 
  tm_shape(seoul_gu) + tm_borders(col = "gray20", lwd = 1.75) +
  tm_layout(inner.margins = c(0.05, 0.05, 0.05, 0.05)) +
  tm_scalebar(color.dark = "gray60", position = c(0.025, 0.025), 
              breaks = seq(0, 20, 5), allow_clipping = TRUE
  ) + 
  tm_credits("SANG-IL LEE, Geography Education at SNU", size = 0.7, position = c(0.82, 0.025))
my_map   
```

-   저장

```{r}
#| echo: false

my.ratio <- get_asp_ratio(my_map)

my.title <- "3-9 등치선도"
my.path.name <- "D:/My Cartography/지도제작/"
my.file.name <- paste0(my.path.name, my.title, ".png")
tmap_save(my_map, filename = my.file.name, height = 11.74*1.1, width = my.ratio*11.74*1.1, dpi = 600)
```

#### 카토그램

-   카토그램 제작

```{r}
#| eval: false
library(cartogramR)
library(rmapshaper)
carto.shp <- cartogramR(my_df_2, count = "pop_t") |> as.sf() |> st_make_valid()
agg.carto.shp <- carto.shp |> 
  summarize(
    geometry = st_union(geometry),
    .by = SGG1_CD
  )
agg.carto.polyline.shp <- agg.carto.shp |> ms_innerlines()
st_write(carto.shp, "carto.shp")
st_write(agg.carto.shp, "agg_carto.shp")
st_write(agg.carto.polyline.shp, "agg_carto_polyline.shp")
```

```{r}
#| echo: true
carto.shp <- read_sf("carto.shp")
agg.carto.shp <- read_sf("agg_carto.shp")
agg.carto.polyline.shp <- read_sf("agg_carto_polyline.shp")
```

-   지도 제작

```{r}
#| fig-height: 12.914
#| fig-width: 15.7721
#| fig-dpi: 600
my_map <- tm_shape(carto.shp) + tm_borders(col = "gray10", lwd = 0.75) +
  tm_shape(agg.carto.shp) + tm_borders(col = "gray20", lwd = 1.75) +
  tm_layout(inner.margins = c(0.05, 0.05, 0.05, 0.05)) +
  tm_scalebar(color.dark = "gray60", position = c(0.025, 0.025), 
              breaks = seq(0, 20, 5), allow_clipping = TRUE
  ) + 
  tm_credits("SANG-IL LEE, Geography Education at SNU", size = 0.7, position = c(0.82, 0.025))
my_map
```

-   저장

```{r}
#| echo: false

my.ratio <- get_asp_ratio(my_map)

my.title <- "3-8 카토그램"
my.path.name <- "D:/My Cartography/지도제작/"
my.file.name <- paste0(my.path.name, my.title, ".png")
tmap_save(my_map, filename = my.file.name, height = 11.74*1.1, width = my.ratio*11.74*1.1, dpi = 600)
```

## 단변량 주제도와 다변량 주제도

## 대축척 주제도와 소축척 주제도
