---
title: "원통 도법"
author: Sang-Il Lee
date-modified: last-modified
number-sections: true
format: 
  html: 
    toc: true
code-link: true
code-copy: true
execute: 
  warning: false
  error: false
  freeze: auto
editor: visual
editor_options: 
  chunk_output_type: console
---

## 준비

```{r}
library(tidyverse)
library(sf)
library(tmap)
library(tmaptools)
library(spData)
library(geosphere)
library(tissot)
source("https://raw.githubusercontent.com/mgimond/tissot/master/Tissot_functions.r")

world <- spData::world
world_whole <- world |> st_union() |> st_as_sf() # 어떤 경우에 잘 안 먹음.
world_no_antarctica <- world |> filter(iso_a2 != "AQ")

# 함수
indicatrix_list_to_sf <- function(
    ii,
    crs_out,
    scale = 6e5,
    n = 120
) {
  
  ti_ellipse_fun <- get("ti_ellipse", envir = asNamespace("tissot"))
  indicatrix_to_sf_polygon <- function(z) {
    mat <- ti_ellipse_fun(z, scale = scale, n = n)
    mat <- as.matrix(mat)
    mat <- mat[complete.cases(mat), , drop = FALSE]
    if (nrow(mat) < 4) {
      return(st_polygon())
    }
    if (!all(mat[1, ] == mat[nrow(mat), ])) {
      mat <- rbind(mat, mat[1, ])
    }
    st_polygon(list(mat))
  }
  get_num <- function(z, name) {
    x <- z[[name]]
    if (is.null(x) || length(x) == 0) return(NA_real_)
    as.numeric(x[1])
  }
  st_sf(
    lon = map_dbl(ii, \(z) get_num(z, "lon")),
    lat = map_dbl(ii, \(z) get_num(z, "lat")),
    scale_h = map_dbl(ii, \(z) get_num(z, "scale_h")),
    scale_k = map_dbl(ii, \(z) get_num(z, "scale_k")),
    scale_a = map_dbl(ii, \(z) get_num(z, "scale_a")),
    scale_b = map_dbl(ii, \(z) get_num(z, "scale_b")),
    scale_area = map_dbl(ii, \(z) get_num(z, "scale_area")),
    angle_deformation = map_dbl(ii, \(z) get_num(z, "angle_deformation")),
    convergence = map_dbl(ii, \(z) get_num(z, "convergence")),
    geometry = st_sfc(
      map(ii, indicatrix_to_sf_polygon),
      crs = crs_out
    )
  )
}
```

## 플라트 카레 도법 1: 0

### 표준 지도

- 지도 제작

```{r}
#| fig-height: 12
#| fig-width: 24
#| fig-dpi: 600

crs_eqc_0   <- "+proj=eqc +lat_ts=0 +lat_0=0 +lon_0=0 +x_0=0 +y_0=0 +datum=WGS84 +units=m +no_defs"

origin_lines <- st_sfc(
  st_linestring(matrix(c(-180, 0, 180, 0), ncol = 2, byrow = TRUE)), 
  st_linestring(matrix(c(0, -90, 0, 90), ncol = 2, byrow = TRUE)),   
  crs = 4326
)

grat <- st_graticule(
  lon = seq(-180, 180, 15),
  lat = seq(-90, 90, 15)
) 

my_map <- tm_shape(world_whole, bbox = c(-180, -90, 180, 90)) + tm_fill() +
  tm_shape(grat) + tm_lines(col = "black", lwd = 0.5) +
  tm_shape(origin_lines) + tm_lines(col = "black", lwd = 1.5) +
  tm_crs(crs_eqc_0) +
  tm_layout(inner.margins = c(0, 0, 0, 0)) +
  tm_credits("SANG-IL LEE, Geography Education at SNU", 
             size = 0.7, position = c(0.89, -0.005))
my_map
```

- 저장

```{r}
#| echo: false
#| eval: false
my.ratio <- get_asp_ratio(my_map)

my.title <- "8-1-1-1-1 플라트 카레"
my.file.name <- paste0("D:/My Cartography/지도제작/", my.title, ".png")
tmap_save(my_map, filename = my.file.name, height = 12, 
          width = my.ratio*12, dpi = 600)
```

### 지시타원

- 인디카트릭스 생성

```{r}
lat <- seq(-80,80, by=20L)
lon <- seq(-160,160, by=20L)
coord <- as.matrix(expand.grid(lon,lat))

# ts.lst <- coord |> as_tibble() |> 
#   pmap(\(...) ti(coord = c(...), proj.out = crs_eqc_0))
# tsf <- tissot_sf(ts.lst, proj.out = crs_eqc_0)

a_scale <- 5e5
res_list <- tissot::tissot(coord, crs_eqc_0) |> tissot::indicatrix(scale = a_scale)
tissot_sf <- indicatrix_list_to_sf(
  res_list, crs_out = crs_eqc_0, scale = a_scale, n = 120)
```

- 지도 제작

```{r}
#| fig-height: 12
#| fig-width: 24
#| fig-dpi: 600

world_eqc <- st_transform(world_whole, crs_eqc_0)

grat <- st_graticule(
  lon = seq(-180, 180, 10),
  lat = seq(-90, 90, 10)
) 

my_map <- tm_shape(world_eqc, bbox = c(-180, -90, 180, 90)) + 
  tm_fill(fill = "#fffff0") +
  tm_shape(grat) + tm_lines(col = "black", lwd = 0.5) +
  tm_shape(origin_lines) + tm_lines(col = "black", lwd = 1.5) +
  tm_shape(tissot_sf) + tm_fill(fill = "#e65100", fill_alpha = 0.50) +
  tm_crs(crs_eqc_0) +
  tm_layout(inner.margins = c(0, 0, 0, 0), bg.color = "#d1ecf9") +
  tm_credits("SANG-IL LEE, Geography Education at SNU", 
             size = 0.7, position = c(0.89, -0.005))
my_map
```

- 저장

```{r}
#| echo: false
#| eval: false
my.ratio <- get_asp_ratio(my_map)

my.title <- "8-1-1-1-2 플라트 카레 티소"
my.file.name <- paste0("D:/My Cartography/지도제작/", my.title, ".png")
tmap_save(my_map, filename = my.file.name, height = 12, 
          width = my.ratio*12, dpi = 600)
```

## 플라트 카레 도법 1: 150

### 표준 지도

- 지도 제작

```{r}
#| fig-height: 12
#| fig-width: 23.77709
#| fig-dpi: 600

crs_eqc_150e   <- "+proj=eqc +lat_ts=0 +lat_0=0 +lon_0=150 +x_0=0 +y_0=0 +datum=WGS84 +units=m +no_defs"

prime_meridian_line <- st_sfc(
  st_linestring(cbind(rep(150, 181), seq(-90, 90, by = 1))),
  crs = 4326
) |> st_set_precision(1e6) |> 
  st_break_antimeridian(lon_0 = 150) |> 
  st_transform(crs_eqc_150e) 

equator_line <- st_sfc(
  st_linestring(cbind(seq(-180, 180, by = 1), rep(0, 361))),
  crs = 4326
) |> st_set_precision(1e6) |> 
  st_break_antimeridian(lon_0 = 150) |> 
  st_transform(crs_eqc_150e)

grat <- st_graticule(
  lon = seq(-180, 180, 15),
  lat = seq(-90, 90, 15)
) |> st_set_precision(1e6) |> 
  st_break_antimeridian(lon_0 = 150) |> 
  st_transform(crs_eqc_150e)

world_whole_proj <- world_whole |>  
  st_set_precision(1e6) |> 
  st_break_antimeridian(lon_0 = 150) |> 
  st_transform(crs_eqc_150e)

my_map <- tm_shape(world_whole_proj, bbox = c(-180, -90, 180, 90)) + tm_fill() +
  tm_shape(grat) + tm_lines(col = "black", lwd = 0.5) +
  tm_shape(equator_line) + tm_lines(col = "black", lwd = 1.5) +
  tm_shape(prime_meridian_line) + tm_lines(col = "black", lwd = 1.5) +
  tm_crs(crs_eqc_150e) +
  tm_layout(inner.margins = c(0, 0, 0, 0)) +
  tm_credits("SANG-IL LEE, Geography Education at SNU", 
             size = 0.7, position = c(0.89, -0.005))
my_map
```

- 저장

```{r}
#| echo: false
#| eval: false
my.ratio <- get_asp_ratio(my_map)

my.title <- "8-1-1-2-1 플라트 카레 150e"
my.file.name <- paste0("D:/My Cartography/지도제작/", my.title, ".png")
tmap_save(my_map, filename = my.file.name, height = 12, 
          width = my.ratio*12, dpi = 600)
```

### 지시타원

- 지시타원 생성

```{r}
lat <- seq(-80,80, by=20L)
lon <- seq(-160,160, by=20L)
coord <- as.matrix(expand.grid(lon,lat))

a_scale <- 5e5
res_list <- tissot::tissot(coord, crs_eqc_0) |> tissot::indicatrix(scale = a_scale)
tissot_sf <- indicatrix_list_to_sf(
  res_list, crs_out = crs_eqc_150e, scale = a_scale, n = 120)
```

- 지도 제작

```{r}
#| fig-height: 12
#| fig-width: 23.77709
#| fig-dpi: 600

grat <- st_graticule(
  lon = seq(-180, 180, 10),
  lat = seq(-90, 90, 10)
) |> st_set_precision(1e6) |> 
  st_break_antimeridian(lon_0 = 150) |> 
  st_transform(crs_eqc_150e)

my_map <- tm_shape(world_whole_proj, bbox = c(-180, -90, 180, 90)) + tm_fill(fill = "#fffff0") +
  tm_shape(grat) + tm_lines(col = "black", lwd = 0.5) +
  tm_shape(equator_line) + tm_lines(col = "black", lwd = 1.5) +
  tm_shape(prime_meridian_line) + tm_lines(col = "black", lwd = 1.5) +
  tm_shape(tissot_sf) + tm_fill(fill = "#e65100", fill_alpha = 0.50) +
  tm_crs(crs_eqc_150e) +
  tm_layout(inner.margins = c(0, 0, 0, 0), , bg.color = "#d1ecf9") +
  tm_credits("SANG-IL LEE, Geography Education at SNU", 
             size = 0.7, position = c(0.89, -0.005))
my_map
```

- 저장

```{r}
#| echo: false
#| eval: false
my.ratio <- get_asp_ratio(my_map)

my.title <- "8-1-1-2-2 플라트 카레 150e 티소"
my.file.name <- paste0("D:/My Cartography/지도제작/", my.title, ".png")
tmap_save(my_map, filename = my.file.name, height = 12, 
          width = my.ratio*12, dpi = 600)
```

## 메르카토르 도법 1: 0

### 표준 지도

- 지도 제작

```{r}
#| fig-height: 12
#| fig-width: 12.06519
#| fig-dpi: 600

crs_merc_0   <- "+proj=merc +lon_0=0 +datum=WGS84 +units=m +no_defs"

origin_lines <- st_sfc(
  st_linestring(matrix(c(-180, 0, 180, 0), ncol = 2, byrow = TRUE)), 
  st_linestring(matrix(c(0, -85, 0, 85), ncol = 2, byrow = TRUE)),   
  crs = 4326
)

grat <- st_graticule(
  lon = seq(-180, 180, 15),
  lat = c(-85, seq(-75, 75, 15), 85)
) 

my_map <- tm_shape(world_whole, bbox = c(-180, -85, 180, 85)) + tm_fill() +
  tm_shape(grat) + tm_lines(col = "black", lwd = 0.5) +
  tm_shape(origin_lines) + tm_lines(col = "black", lwd = 1.5) +
  tm_crs(crs_merc_0) +
  tm_layout(inner.margins = c(0, 0, 0, 0)) +
  tm_credits("SANG-IL LEE, Geography Education at SNU", 
             size = 0.7, position = c(0.80, -0.005))
my_map
```

- 저장

```{r}
#| echo: false
#| eval: false
my.ratio <- get_asp_ratio(my_map)

my.title <- "8-1-2-1-1 메르카토르"
my.file.name <- paste0("D:/My Cartography/지도제작/", my.title, ".png")
tmap_save(my_map, filename = my.file.name, height = 12, 
          width = my.ratio*12, dpi = 600)
```

### 지시타원

- 인디카트릭스 생성

```{r}
lat <- seq(-80,80, by=20L)
lon <- seq(-160,160, by=20L)
coord <- as.matrix(expand.grid(lon,lat))

a_scale <- 5e5
res_list <- tissot::tissot(coord, crs_merc_0) |> tissot::indicatrix(scale = a_scale)
tissot_sf <- indicatrix_list_to_sf(
  res_list, crs_out = crs_merc_0, scale = a_scale, n = 120)
```

- 지도 제작

```{r}
#| fig-height: 12
#| fig-width: 12.06519
#| fig-dpi: 600

world_merc <- st_transform(world_whole, crs_merc_0)

grat <- st_graticule(
  lon = seq(-180, 180, 10),
  lat = c(-85, seq(-80, 80, 10), 85)
) 

my_map <- tm_shape(world_merc, bbox = c(-180, -85, 180, 85)) + # world_whole을 하면 이상해짐
  tm_fill(fill = "#fffff0") +
  tm_shape(grat) + tm_lines(col = "black", lwd = 0.5) +
  tm_shape(origin_lines) + tm_lines(col = "black", lwd = 1.5) +
  tm_shape(tissot_sf) + tm_fill(fill = "#e65100", fill_alpha = 0.50) +
  tm_crs(crs_merc_0) +
  tm_layout(inner.margins = c(0, 0, 0, 0), bg.color = "#d1ecf9") +
  tm_credits("SANG-IL LEE, Geography Education at SNU", 
             size = 0.7, position = c(0.80, -0.005))
my_map  
```

- 저장

```{r}
#| echo: false
#| eval: false
my.ratio <- get_asp_ratio(my_map)

my.title <- "8-1-2-1-2 메르카토르 티소"
my.file.name <- paste0("D:/My Cartography/지도제작/", my.title, ".png")
tmap_save(my_map, filename = my.file.name, height = 12, 
          width = my.ratio*12, dpi = 600)
```

## 메르카토르 도법 1: 150

### 표준 지도

- 지도 제작

```{r}
#| fig-height: 12
#| fig-width: 11.95313
#| fig-dpi: 600

crs_merc_150e   <- "+proj=merc +lon_0=150 +datum=WGS84 +units=m +no_defs"

prime_meridian_line <- st_sfc(
  st_linestring(cbind(rep(150, 181), seq(-90, 90, by = 1))),
  crs = 4326
) |> st_set_precision(1e6) |> 
  st_break_antimeridian(lon_0 = 150) |> 
  st_transform(crs_merc_150e) 

equator_line <- st_sfc(
  st_linestring(cbind(seq(-180, 180, by = 1), rep(0, 361))),
  crs = 4326
) |> st_set_precision(1e6) |> 
  st_break_antimeridian(lon_0 = 150) |> 
  st_transform(crs_merc_150e)

grat <- st_graticule(
  lon = seq(-180, 180, 15),
  lat = c(-85, seq(-75, 75, 15), 85)
) |> st_set_precision(1e6) |> 
  st_break_antimeridian(lon_0 = 150) |> 
  st_transform(crs_merc_150e)

world_whole_proj <- world_whole |>  
  st_set_precision(1e6) |> 
  st_break_antimeridian(lon_0 = 150) |> 
  st_transform(crs_merc_150e)

my_map <- tm_shape(world_whole_proj, bbox = c(-180, -85, 180, 85)) + tm_fill() +
  tm_shape(grat) + tm_lines(col = "black", lwd = 0.5) +
  tm_shape(equator_line) + tm_lines(col = "black", lwd = 1.5) +
  tm_shape(prime_meridian_line) + tm_lines(col = "black", lwd = 1.5) +
  tm_crs(crs_merc_150e) +
  tm_layout(inner.margins = c(0, 0, 0, 0)) +
  tm_credits("SANG-IL LEE, Geography Education at SNU", 
             size = 0.7, position = c(0.89, -0.005))
my_map
```

- 저장

```{r}
#| echo: false
#| eval: false
my.ratio <- get_asp_ratio(my_map)

my.title <- "8-1-2-2-1 메르카토르 150e"
my.file.name <- paste0("D:/My Cartography/지도제작/", my.title, ".png")
tmap_save(my_map, filename = my.file.name, height = 12, 
          width = my.ratio*12, dpi = 600)
```

### 지사타원

- 지시타원 생성

```{r}
lat <- seq(-80,80, by=20L)
lon <- seq(-160,160, by=20L)
coord <- as.matrix(expand.grid(lon,lat))

a_scale <- 5e5
res_list <- tissot::tissot(coord, crs_merc_0) |> tissot::indicatrix(scale = a_scale)
tissot_sf <- indicatrix_list_to_sf(
  res_list, crs_out = crs_merc_150e, scale = a_scale, n = 120)
```

- 지도 제작

```{r}
#| fig-height: 12
#| fig-width: 11.95313
#| fig-dpi: 600

world_merc_150e <- st_transform(world_whole, crs_merc_150e)

grat <- st_graticule(
  lon = seq(-180, 180, 10),
  lat = c(-85, seq(-80, 80, 10), 85)
) 

my_map <- tm_shape(world_merc_150e, bbox = c(-180, -85, 180, 85)) + # world whole하면 이상해짐
  tm_fill(fill = "#fffff0") +
  tm_shape(grat) + tm_lines(col = "black", lwd = 0.5) +
  tm_shape(origin_lines) + tm_lines(col = "black", lwd = 1.5) +
  tm_shape(tissot_sf) + tm_fill(fill = "#e65100", fill_alpha = 0.50) +
  tm_crs(crs_merc_150e) +
  tm_layout(inner.margins = c(0, 0, 0, 0), bg.color = "#d1ecf9") +
  tm_credits("SANG-IL LEE, Geography Education at SNU", 
             size = 0.7, position = c(0.80, -0.005))
my_map  
```

- 저장

```{r}
#| echo: false
#| eval: false
my.ratio <- get_asp_ratio(my_map)

my.title <- "8-1-2-2-2 메르카토르 150e 티소"
my.file.name <- paste0("D:/My Cartography/지도제작/", my.title, ".png")
tmap_save(my_map, filename = my.file.name, height = 12, 
          width = my.ratio*12, dpi = 600)
```

## 람베르트 정적원통 도법 1: 0

### 표준 지도

- 지도 제작

```{r}
#| fig-height: 8
#| fig-width: 25.18903
#| fig-dpi: 600

crs_cea_0 <- "+proj=cea +lat_ts=0 +lon_0=0 +x_0=0 +y_0=0 +ellps=WGS84 +units=m +no_defs"

origin_lines <- st_sfc(
  st_linestring(matrix(c(-180, 0, 180, 0), ncol = 2, byrow = TRUE)), 
  st_linestring(matrix(c(0, -90, 0, 90), ncol = 2, byrow = TRUE)),   
  crs = 4326
)

grat <- st_graticule(
  lon = seq(-180, 180, 15),
  lat = seq(-90, 90, 15)
)

my_map <- tm_shape(world_whole, bbox = c(-180, -90, 180, 90)) + tm_fill() +
  tm_shape(grat) + tm_lines(col = "black", lwd = 0.5) +
  tm_shape(origin_lines) + tm_lines(col = "black", lwd = 1.5) +
  tm_crs(crs_cea_0) +
  tm_layout(inner.margins = c(0, 0, 0, 0)) +
  tm_credits("SANG-IL LEE, Geography Education at SNU", 
             size = 0.7, position = c(0.89, -0.005))
my_map
```

- 저장

```{r}
#| echo: false
#| eval: false
my.ratio <- get_asp_ratio(my_map)

my.title <- "8-1-3-1-1 람베르트 정적원통 도법"
my.file.name <- paste0("D:/My Cartography/지도제작/", my.title, ".png")
tmap_save(my_map, filename = my.file.name, height = 8, 
          width = my.ratio*8, dpi = 600)
```

### 지시타원

- 인디카트릭스 생성

```{r}
lat <- seq(-80,80, by=20L)
lon <- seq(-160,160, by=20L)
coord <- as.matrix(expand.grid(lon,lat))

a_scale <- 5e5
res_list <- tissot::tissot(coord, crs_cea_0) |> tissot::indicatrix(scale = a_scale)
tissot_sf <- indicatrix_list_to_sf(
  res_list, crs_out = crs_cea_0, scale = a_scale, n = 120)
```

- 지도 제작

```{r}
#| fig-height: 8
#| fig-width: 25.18903
#| fig-dpi: 600

world_cea <- st_transform(world_whole, crs_cea_0)

grat <- st_graticule(
  lon = seq(-180, 180, 10),
  lat = seq(-90, 90, 10)
)

my_map <- tm_shape(world_cea, bbox = c(-180, -90, 180, 90)) + 
  tm_fill(fill = "#fffff0") +
  tm_shape(grat) + tm_lines(col = "black", lwd = 0.5) +
  tm_shape(origin_lines) + tm_lines(col = "black", lwd = 1.5) +
  tm_shape(tissot_sf) + tm_fill(fill = "#e65100", fill_alpha = 0.50) +
  tm_crs(crs_cea_0) +
  tm_layout(inner.margins = c(0, 0, 0, 0), bg.color = "#d1ecf9") +
  tm_credits("SANG-IL LEE, Geography Education at SNU", 
             size = 0.7, position = c(0.80, -0.005))
my_map
```

- 저장

```{r}
#| echo: false
#| eval: false
my.ratio <- get_asp_ratio(my_map)

my.title <- "8-1-3-1-2 람베르트 정적원통 도법 티소"
my.file.name <- paste0("D:/My Cartography/지도제작/", my.title, ".png")
tmap_save(my_map, filename = my.file.name, height = 7, 
          width = my.ratio*7, dpi = 600)
```

## 람베르트 정적원통 도법 2: 150

### 표준 지도

- 지도 제작

```{r}
#| fig-height: 8
#| fig-width: 24.95507
#| fig-dpi: 600

crs_cea_150e <- "+proj=cea +lat_ts=0 +lon_0=150 +x_0=0 +y_0=0 +ellps=WGS84 +units=m +no_defs"

prime_meridian_line <- st_sfc(
  st_linestring(cbind(rep(150, 181), seq(-90, 90, by = 1))),
  crs = 4326
) |> st_set_precision(1e6) |> 
  st_break_antimeridian(lon_0 = 150) |> 
  st_transform(crs_cea_150e) 

equator_line <- st_sfc(
  st_linestring(cbind(seq(-180, 180, by = 1), rep(0, 361))),
  crs = 4326
) |> st_set_precision(1e6) |> 
  st_break_antimeridian(lon_0 = 150) |> 
  st_transform(crs_cea_150e)

grat <- st_graticule(
  lon = seq(-180, 180, 15),
  lat = seq(-90, 90, 15)
) |> st_set_precision(1e6) |> 
  st_break_antimeridian(lon_0 = 150) |> 
  st_transform(crs_cea_150e)

world_whole_proj <- world_whole |>  
  st_set_precision(1e6) |> 
  st_break_antimeridian(lon_0 = 150) |> 
  st_transform(crs_cea_150e)

my_map <- tm_shape(world_whole_proj, bbox = c(-180, -90, 180, 90)) + tm_fill() +
  tm_shape(grat) + tm_lines(col = "black", lwd = 0.5) +
  tm_shape(equator_line) + tm_lines(col = "black", lwd = 1.5) +
  tm_shape(prime_meridian_line) + tm_lines(col = "black", lwd = 1.5) +
  tm_crs(crs_cea_150e) +
  tm_layout(inner.margins = c(0, 0, 0, 0)) +
  tm_credits("SANG-IL LEE, Geography Education at SNU", 
             size = 0.7, position = c(0.89, -0.005))
my_map
```

- 저장

```{r}
#| echo: false
#| eval: false
my.ratio <- get_asp_ratio(my_map)

my.title <- "8-1-3-2-1 람베르트 정적원통 도법 150e"
my.file.name <- paste0("D:/My Cartography/지도제작/", my.title, ".png")
tmap_save(my_map, filename = my.file.name, height = 8, 
          width = my.ratio*8, dpi = 600)
```

### 지시타원

- 지시타원 생성

```{r}
lat <- seq(-80,80, by=20L)
lon <- seq(-160,160, by=20L)
coord <- as.matrix(expand.grid(lon,lat))

a_scale <- 5e5
res_list <- tissot::tissot(coord, crs_cea_0) |> tissot::indicatrix(scale = a_scale)
tissot_sf <- indicatrix_list_to_sf(
  res_list, crs_out = crs_cea_150e, scale = a_scale, n = 120)
```

- 지도 제작

```{r}
#| fig-height: 8
#| fig-width: 24.95507
#| fig-dpi: 600

world_cea_150e <- st_transform(world_whole, crs_cea_150e)

grat <- st_graticule(
  lon = seq(-180, 180, 10),
  lat = seq(-90, 90, 10)
)

my_map <- tm_shape(world_cea, bbox = c(-180, -90, 180, 90)) + 
  tm_fill(fill = "#fffff0") +
  tm_shape(grat) + tm_lines(col = "black", lwd = 0.5) +
  tm_shape(equator_line) + tm_lines(col = "black", lwd = 1.5) +
  tm_shape(prime_meridian_line) + tm_lines(col = "black", lwd = 1.5) +
  tm_shape(tissot_sf) + tm_fill(fill = "#e65100", fill_alpha = 0.50) +
  tm_crs(crs_cea_150e) +
  tm_layout(inner.margins = c(0, 0, 0, 0), bg.color = "#d1ecf9") +
  tm_credits("SANG-IL LEE, Geography Education at SNU", 
             size = 0.7, position = c(0.80, -0.005))
my_map
```

- 저장

```{r}
#| echo: false
#| eval: false
my.ratio <- get_asp_ratio(my_map)

my.title <- "8-1-3-2-2 람베르트 정적원통 도법 150e 티소"
my.file.name <- paste0("D:/My Cartography/지도제작/", my.title, ".png")
tmap_save(my_map, filename = my.file.name, height = 8, 
          width = my.ratio*8, dpi = 600)
```

## 골-페터스 도법 1: 0

### 표준 지도

- 지도 제작

```{r}
#| fig-height: 12
#| fig-width: 18.95522
#| fig-dpi: 600

crs_peters_0 <- "+proj=cea +lat_ts=45 +lon_0=0 +x_0=0 +y_0=0 +ellps=WGS84 +units=m +no_defs"

grat <- st_graticule(
  lon = seq(-180, 180, 15),
  lat = seq(-90, 90, 15)
)

origin_lines <- st_sfc(
  st_linestring(matrix(c(-180, 0, 180, 0), ncol = 2, byrow = TRUE)), 
  st_linestring(matrix(c(0, -90, 0, 90), ncol = 2, byrow = TRUE)),   
  crs = 4326
)

standard_parallels <- st_sfc(
  st_linestring(matrix(c(-180, 45, 180, 45), ncol = 2, byrow = TRUE)), 
  st_linestring(matrix(c(-180, -45, 180, -45), ncol = 2, byrow = TRUE)), 
  crs = 4326
)

my_map <- tm_shape(world_whole, bbox = c(-180, -90, 180, 90)) + tm_fill() +
  tm_shape(grat) + tm_lines(col = "black", lwd = 0.5) +
  tm_shape(origin_lines) + tm_lines(col = "black", lwd = 1.5) +
  tm_shape(standard_parallels) + tm_lines(col = "#e41a1c", lwd = 1.5) +
  tm_crs(crs_peters_0) +
  tm_layout(inner.margins = c(0, 0, 0, 0)) +
  tm_credits("SANG-IL LEE, Geography Education at SNU", 
             size = 0.7, position = c(0.87, -0.005))
my_map
```

- 저장

```{r}
#| echo: false
#| eval: false
my.ratio <- get_asp_ratio(my_map)

my.title <- "8-1-4-1-1 골-페터스 도법"
my.file.name <- paste0("D:/My Cartography/지도제작/", my.title, ".png")
tmap_save(my_map, filename = my.file.name, height = 12, 
          width = my.ratio*12, dpi = 600)
```

### 지시타원

- 인디카트릭스 생성

```{r}
lat <- seq(-80,80, by=20L)
lon <- seq(-160,160, by=20L)
coord <- as.matrix(expand.grid(lon,lat))

a_scale <- 5e5
res_list <- tissot::tissot(coord, crs_peters_0) |> tissot::indicatrix(scale = a_scale)
tissot_sf <- indicatrix_list_to_sf(
  res_list, crs_out = crs_peters_0, scale = a_scale, n = 120)
```

- 지도 제작

```{r}
#| fig-height: 12
#| fig-width: 18.95522
#| fig-dpi: 600

world_peters <- st_transform(world_whole, crs_peters_0)

grat <- st_graticule(
  lon = seq(-180, 180, 10),
  lat = seq(-90, 90, 10)
)

my_map <- tm_shape(world_peters, bbox = c(-180, -90, 180, 90)) + 
  tm_fill(fill = "#fffff0") +
  tm_shape(grat) + tm_lines(col = "black", lwd = 0.5) +
  tm_shape(origin_lines) + tm_lines(col = "black", lwd = 1.5) +
  tm_shape(standard_parallels) + tm_lines(col = "#e41a1c", lwd = 1.5) +
  tm_shape(tissot_sf) + tm_fill(fill = "#e65100", fill_alpha = 0.5) +
  tm_crs(crs_peters_0) +
  tm_layout(inner.margins = c(0, 0, 0, 0), bg.color = "#d1ecf9") +
  tm_credits("SANG-IL LEE, Geography Education at SNU", 
             size = 0.7, position = c(0.87, -0.005))
my_map
```

- 저장

```{r}
#| echo: false
#| eval: false
my.ratio <- get_asp_ratio(my_map)

my.title <- "8-1-4-1-2 골-페터스 도법 티소"
my.file.name <- paste0("D:/My Cartography/지도제작/", my.title, ".png")
tmap_save(my_map, filename = my.file.name, height = 12, 
          width = my.ratio*12, dpi = 600)
```

## 골-페터스 도법 1: 150

### 표준 지도

- 지도 제작

```{r}
#| fig-height: 12
#| fig-width: 18.77916
#| fig-dpi: 600

crs_peters_150e <- "+proj=cea +lat_ts=45 +lon_0=150 +x_0=0 +y_0=0 +ellps=WGS84 +units=m +no_defs"

prime_meridian_line <- st_sfc(
  st_linestring(cbind(rep(150, 181), seq(-90, 90, by = 1))),
  crs = 4326
) |> st_set_precision(1e6) |> 
  st_break_antimeridian(lon_0 = 150) |> 
  st_transform(crs_peters_150e) 

standard_parallels <- st_sfc(
  st_linestring(matrix(c(-180, 45, 180, 45), ncol = 2, byrow = TRUE)), 
  st_linestring(matrix(c(-180, -45, 180, -45), ncol = 2, byrow = TRUE)), 
  crs = 4326
) |> st_set_precision(1e6) |> 
  st_break_antimeridian(lon_0 = 150) |> 
  st_transform(crs_peters_150e)

equator_line <- st_sfc(
  st_linestring(cbind(seq(-180, 180, by = 1), rep(0, 361))),
  crs = 4326
) |> st_set_precision(1e6) |> 
  st_break_antimeridian(lon_0 = 150) |> 
  st_transform(crs_peters_150e)

grat <- st_graticule(
  lon = seq(-180, 180, 15),
  lat = seq(-90, 90, 15)
) |> st_set_precision(1e6) |> 
  st_break_antimeridian(lon_0 = 150) |> 
  st_transform(crs_peters_150e)

world_whole_proj <- world_whole |>  
  st_set_precision(1e6) |> 
  st_break_antimeridian(lon_0 = 150) |> 
  st_transform(crs_peters_150e)

my_map <- tm_shape(world_whole_proj, bbox = c(-180, -90, 180, 90)) + tm_fill() +
  tm_shape(grat) + tm_lines(col = "black", lwd = 0.5) +
  tm_shape(equator_line) + tm_lines(col = "black", lwd = 1.5) +
  tm_shape(prime_meridian_line) + tm_lines(col = "black", lwd = 1.5) +
  tm_shape(standard_parallels) + tm_lines(col = "#e41a1c", lwd = 1.5) +
  tm_crs(crs_peters_150e) +
  tm_layout(inner.margins = c(0, 0, 0, 0)) +
  tm_credits("SANG-IL LEE, Geography Education at SNU", 
             size = 0.7, position = c(0.89, -0.005))
my_map
```

- 저장

```{r}
#| echo: false
#| eval: false
my.ratio <- get_asp_ratio(my_map)

my.title <- "8-1-4-2-1 골-페터스 도법 150e"
my.file.name <- paste0("D:/My Cartography/지도제작/", my.title, ".png")
tmap_save(my_map, filename = my.file.name, height = 12, 
          width = my.ratio*12, dpi = 600)
```

### 지시타원

- 지시타원 생성

```{r}
lat <- seq(-80,80, by=20L)
lon <- seq(-160,160, by=20L)
coord <- as.matrix(expand.grid(lon,lat))

a_scale <- 5e5
res_list <- tissot::tissot(coord, crs_peters_0) |> tissot::indicatrix(scale = a_scale)
tissot_sf <- indicatrix_list_to_sf(
  res_list, crs_out = crs_peters_150e, scale = a_scale, n = 120)
```

- 지도 제작

```{r}
#| fig-height: 12
#| fig-width: 18.77916
#| fig-dpi: 600

world_peters_150e <- st_transform(world_whole, crs_peters_150e)

grat <- st_graticule(
  lon = seq(-180, 180, 10),
  lat = seq(-90, 90, 10)
)

my_map <- tm_shape(world_whole_proj, bbox = c(-180, -90, 180, 90)) + 
  tm_fill("#fffff0") +
  tm_shape(grat) + tm_lines(col = "black", lwd = 0.5) +
  tm_shape(equator_line) + tm_lines(col = "black", lwd = 1.5) +
  tm_shape(prime_meridian_line) + tm_lines(col = "black", lwd = 1.5) +
  tm_shape(standard_parallels) + tm_lines(col = "#e41a1c", lwd = 1.5) +
  tm_shape(tissot_sf) + tm_fill(fill = "#e65100", fill_alpha = 0.50) +
  tm_crs(crs_peters_150e) +
  tm_layout(inner.margins = c(0, 0, 0, 0), bg.color = "#d1ecf9") +
  tm_credits("SANG-IL LEE, Geography Education at SNU", 
             size = 0.7, position = c(0.89, -0.005))
my_map
```

- 저장

```{r}
#| echo: false
#| eval: false
my.ratio <- get_asp_ratio(my_map)

my.title <- "8-1-4-2-2 골-페터스 도법 150e 티소"
my.file.name <- paste0("D:/My Cartography/지도제작/", my.title, ".png")
tmap_save(my_map, filename = my.file.name, height = 12, 
          width = my.ratio*12, dpi = 600)
```

## 호보-다이어 도법 1: 0

### 표준 지도

- 지도 제작

```{r}
#| fig-height: 12
#| fig-width: 23.84046
#| fig-dpi: 600

crs_hobo_0 <- "+proj=cea +lat_ts=37.5 +lon_0=0 +x_0=0 +y_0=0 +ellps=WGS84 +units=m +no_defs"

grat <- st_graticule(
  lon = seq(-180, 180, 15),
  lat = seq(-90, 90, 15)
)

origin_lines <- st_sfc(
  st_linestring(matrix(c(-180, 0, 180, 0), ncol = 2, byrow = TRUE)), 
  st_linestring(matrix(c(0, -90, 0, 90), ncol = 2, byrow = TRUE)),   
  crs = 4326
)

standard_parallels <- st_sfc(
  st_linestring(matrix(c(-180, 37.5, 180, 37.5), ncol = 2, byrow = TRUE)), 
  st_linestring(matrix(c(-180, -37.5, 180, -37.5), ncol = 2, byrow = TRUE)), 
  crs = 4326
)

my_map <- tm_shape(world_whole, bbox = c(-180, -90, 180, 90)) + tm_fill() +
  tm_shape(grat) + tm_lines(col = "black", lwd = 0.5) +
  tm_shape(origin_lines) + tm_lines(col = "black", lwd = 1.5) +
  tm_shape(standard_parallels) + tm_lines(col = "#e41a1c", lwd = 1.5) +
  tm_crs(crs_hobo_0) +
  tm_layout(inner.margins = c(0, 0, 0, 0)) +
  tm_credits("SANG-IL LEE, Geography Education at SNU", 
             size = 0.7, position = c(0.89, -0.005))
my_map
```

- 저장

```{r}
#| echo: false
#| eval: false
my.ratio <- get_asp_ratio(my_map)

my.title <- "8-1-5-1-1 호보-다이어 도법"
my.file.name <- paste0("D:/My Cartography/지도제작/", my.title, ".png")
tmap_save(my_map, filename = my.file.name, height = 12, 
          width = my.ratio*12, dpi = 600)
```

### 지시타원

- 인디카트릭스 생성

```{r}
lat <- seq(-80,80, by=20L)
lon <- seq(-160,160, by=20L)
coord <- as.matrix(expand.grid(lon,lat))

a_scale <- 5e5
res_list <- tissot::tissot(coord, crs_hobo_0) |> tissot::indicatrix(scale = a_scale)
tissot_sf <- indicatrix_list_to_sf(
  res_list, crs_out = crs_hobo_0, scale = a_scale, n = 120)
```

- 지도 제작

```{r}
#| fig-height: 12
#| fig-width: 23.84046
#| fig-dpi: 600

world_hobo <- st_transform(world_whole, crs_hobo_0)

grat <- st_graticule(
  lon = seq(-180, 180, 10),
  lat = seq(-90, 90, 10)
)

my_map <- tm_shape(world_hobo, bbox = c(-180, -90, 180, 90)) + 
  tm_fill(fill = "#fffff0") +
  tm_shape(grat) + tm_lines(col = "black", lwd = 0.5) +
  tm_shape(origin_lines) + tm_lines(col = "black", lwd = 1.5) +
  tm_shape(standard_parallels) + tm_lines(col = "#e41a1c", lwd = 1.5) +
  tm_shape(tissot_sf) + tm_fill(fill = "#e65100", fill_alpha = 0.5) +
  tm_crs(crs_hobo_0) +
  tm_layout(inner.margins = c(0, 0, 0, 0), bg.color = "#d1ecf9") +
  tm_credits("SANG-IL LEE, Geography Education at SNU", 
             size = 0.7, position = c(0.89, -0.005))
my_map
```

- 저장

```{r}
#| echo: false
#| eval: false
my.ratio <- get_asp_ratio(my_map)

my.title <- "8-1-5-1-2 호보-다이어 도법 티소"
my.file.name <- paste0("D:/My Cartography/지도제작/", my.title, ".png")
tmap_save(my_map, filename = my.file.name, height = 12, 
          width = my.ratio*12, dpi = 600)
```

## 호보-다이어 도법 2: 150

### 표준 지도

- 지도 제작

```{r}
#| fig-height: 12
#| fig-width: 23.61904
#| fig-dpi: 600

crs_hobo_150e <- "+proj=cea +lat_ts=37.5 +lon_0=150 +x_0=0 +y_0=0 +ellps=WGS84 +units=m +no_defs"

prime_meridian_line <- st_sfc(
  st_linestring(cbind(rep(150, 181), seq(-90, 90, by = 1))),
  crs = 4326
) |> st_set_precision(1e6) |> 
  st_break_antimeridian(lon_0 = 150) |> 
  st_transform(crs_hobo_150e) 

standard_parallels <- st_sfc(
  st_linestring(matrix(c(-180, 37.5, 180, 37.5), ncol = 2, byrow = TRUE)), 
  st_linestring(matrix(c(-180, -37.5, 180, -37.5), ncol = 2, byrow = TRUE)), 
  crs = 4326
) |> st_set_precision(1e6) |> 
  st_break_antimeridian(lon_0 = 150) |> 
  st_transform(crs_hobo_150e)

equator_line <- st_sfc(
  st_linestring(cbind(seq(-180, 180, by = 1), rep(0, 361))),
  crs = 4326
) |> st_set_precision(1e6) |> 
  st_break_antimeridian(lon_0 = 150) |> 
  st_transform(crs_hobo_150e)

grat <- st_graticule(
  lon = seq(-180, 180, 15),
  lat = seq(-90, 90, 15)
) |> st_set_precision(1e6) |> 
  st_break_antimeridian(lon_0 = 150) |> 
  st_transform(crs_hobo_150e)

world_whole_proj <- world_whole |>  
  st_set_precision(1e6) |> 
  st_break_antimeridian(lon_0 = 150) |> 
  st_transform(crs_hobo_150e)

my_map <- tm_shape(world_whole_proj, bbox = c(-180, -90, 180, 90)) + tm_fill() +
  tm_shape(grat) + tm_lines(col = "black", lwd = 0.5) +
  tm_shape(equator_line) + tm_lines(col = "black", lwd = 1.5) +
  tm_shape(prime_meridian_line) + tm_lines(col = "black", lwd = 1.5) +
  tm_shape(standard_parallels) + tm_lines(col = "#e41a1c", lwd = 1.5) +
  tm_crs(crs_hobo_150e) +
  tm_layout(inner.margins = c(0, 0, 0, 0)) +
  tm_credits("SANG-IL LEE, Geography Education at SNU", 
             size = 0.7, position = c(0.89, -0.005))
my_map
```

- 저장

```{r}
#| echo: false
#| eval: false
my.ratio <- get_asp_ratio(my_map)

my.title <- "8-1-5-2-1 호보-다이어 도법 150e"
my.file.name <- paste0("D:/My Cartography/지도제작/", my.title, ".png")
tmap_save(my_map, filename = my.file.name, height = 12, 
          width = my.ratio*12, dpi = 600)
```

### 지시타원

- 지시타원 생성

```{r}
lat <- seq(-80,80, by=20L)
lon <- seq(-160,160, by=20L)
coord <- as.matrix(expand.grid(lon,lat))

a_scale <- 5e5
res_list <- tissot::tissot(coord, crs_hobo_0) |> tissot::indicatrix(scale = a_scale)
tissot_sf <- indicatrix_list_to_sf(
  res_list, crs_out = crs_hobo_150e, scale = a_scale, n = 120)
```

- 지도 제작

```{r}
#| fig-height: 12
#| fig-width: 23.61904
#| fig-dpi: 600

world_hobo_150e <- st_transform(world_whole, crs_hobo_150e)

grat <- st_graticule(
  lon = seq(-180, 180, 10),
  lat = seq(-90, 90, 10)
)

my_map <- tm_shape(world_hobo_150e, bbox = c(-180, -90, 180, 90)) + 
  tm_fill(fill = "#fffff0") +
  tm_shape(grat) + tm_lines(col = "black", lwd = 0.5) +
  tm_shape(equator_line) + tm_lines(col = "black", lwd = 1.5) +
  tm_shape(prime_meridian_line) + tm_lines(col = "black", lwd = 1.5) +
  tm_shape(standard_parallels) + tm_lines(col = "#e41a1c", lwd = 1.5) +
  tm_shape(tissot_sf) + tm_fill(fill = "#e65100", fill_alpha = 0.5) +
  tm_crs(crs_hobo_150e) +
  tm_layout(inner.margins = c(0, 0, 0, 0), bg.color = "#d1ecf9") +
  tm_credits("SANG-IL LEE, Geography Education at SNU", 
             size = 0.7, position = c(0.89, -0.005))
my_map
```

- 저장

```{r}
#| echo: false
#| eval: false
my.ratio <- get_asp_ratio(my_map)

my.title <- "8-1-5-2-2 호보-다이어 도법 150e 티소"
my.file.name <- paste0("D:/My Cartography/지도제작/", my.title, ".png")
tmap_save(my_map, filename = my.file.name, height = 12, 
          width = my.ratio*12, dpi = 600)
```

## 밀러 도법 1: 0

### 표준 지도

- 지도 제작

```{r}
#| fig-height: 12
#| fig-width: 18.41295
#| fig-dpi: 600

crs_mill_0 <- "+proj=mill +lat_0=0 +lon_0=0 +x_0=0 +y_0=0 +R=6371000 +units=m +no_defs"

grat <- st_graticule(
  lon = seq(-180, 180, 15),
  lat = seq(-90, 90, 15)
)

origin_lines <- st_sfc(
  st_linestring(matrix(c(-180, 0, 180, 0), ncol = 2, byrow = TRUE)), 
  st_linestring(matrix(c(0, -90, 0, 90), ncol = 2, byrow = TRUE)),   
  crs = 4326
)

my_map <- tm_shape(world_whole, bbox = c(-180, -85, 180, 85)) + tm_fill() +
  tm_shape(grat) + tm_lines(col = "black", lwd = 0.5) +
  tm_shape(origin_lines) + tm_lines(col = "black", lwd = 1.5) +
  tm_crs(crs_mill_0) +
  tm_layout(inner.margins = c(0, 0, 0, 0)) +
  tm_credits("SANG-IL LEE, Geography Education at SNU", 
             size = 0.7, position = c(0.86, -0.005))
my_map
```

- 저장

```{r}
#| echo: false
#| eval: false
my.ratio <- get_asp_ratio(my_map)

my.title <- "8-1-6-1-1 밀러 도법"
my.file.name <- paste0("D:/My Cartography/지도제작/", my.title, ".png")
tmap_save(my_map, filename = my.file.name, height = 12, 
          width = my.ratio*12, dpi = 600)
```

### 지시타원

- 인디카트릭스 생성

```{r}
lat <- seq(-80,80, by=20L)
lon <- seq(-160,160, by=20L)
coord <- as.matrix(expand.grid(lon,lat))

a_scale <- 5e5
res_list <- tissot::tissot(coord, crs_mill_0) |> tissot::indicatrix(scale = a_scale)
tissot_sf <- indicatrix_list_to_sf(
  res_list, crs_out = crs_mill_0, scale = a_scale, n = 120)
```

- 지도 제작

```{r}
#| fig-height: 12
#| fig-width: 18.41295
#| fig-dpi: 600

world_mill <- st_transform(world_whole, crs_mill_0)

grat <- st_graticule(
  lon = seq(-180, 180, 10),
  lat = seq(-90, 90, 10)
)

my_map <- tm_shape(world_mill, bbox = c(-180, -85, 180, 85)) + 
  tm_fill(fill = "#fffff0") +
  tm_shape(grat) + tm_lines(col = "black", lwd = 0.5) +
  tm_shape(origin_lines) + tm_lines(col = "black", lwd = 1.5) +
  tm_shape(tissot_sf) + tm_fill(fill = "#e65100", fill_alpha = 0.5) +
  tm_crs(crs_mill_0) +
  tm_layout(inner.margins = c(0, 0, 0, 0), bg.color = "#d1ecf9") +
  tm_credits("SANG-IL LEE, Geography Education at SNU", 
             size = 0.7, position = c(0.86, -0.005))
my_map
```

- 저장

```{r}
#| echo: false
#| eval: false
my.ratio <- get_asp_ratio(my_map)

my.title <- "8-1-6-1-2 밀러 도법 티소"
my.file.name <- paste0("D:/My Cartography/지도제작/", my.title, ".png")
tmap_save(my_map, filename = my.file.name, height = 12, 
          width = my.ratio*12, dpi = 600)
```

## 밀러 도법 2: 150

### 표준 지도

- 지도 제작

```{r}
#| fig-height: 12
#| fig-width: 18.24194
#| fig-dpi: 600

crs_mill_150e <- "+proj=mill +lat_0=0 +lon_0=150 +x_0=0 +y_0=0 +R=6371000 +units=m +no_defs"

prime_meridian_line <- st_sfc(
  st_linestring(cbind(rep(150, 181), seq(-90, 90, by = 1))),
  crs = 4326
) |> st_set_precision(1e6) |> 
  st_break_antimeridian(lon_0 = 150) |> 
  st_transform(crs_mill_150e) 

equator_line <- st_sfc(
  st_linestring(cbind(seq(-180, 180, by = 1), rep(0, 361))),
  crs = 4326
) |> st_set_precision(1e6) |> 
  st_break_antimeridian(lon_0 = 150) |> 
  st_transform(crs_mill_150e)

grat <- st_graticule(
  lon = seq(-180, 180, 15),
  lat = seq(-90, 90, 15)
) |> st_set_precision(1e6) |> 
  st_break_antimeridian(lon_0 = 150) |> 
  st_transform(crs_mill_150e)

world_whole_proj <- world_whole |>  
  st_set_precision(1e6) |> 
  st_break_antimeridian(lon_0 = 150) |> 
  st_transform(crs_mill_150e)

my_map <- tm_shape(world_whole_proj, bbox = c(-180, -85, 180, 85)) + tm_fill() +
  tm_shape(grat) + tm_lines(col = "black", lwd = 0.5) +
  tm_shape(equator_line) + tm_lines(col = "black", lwd = 1.5) +
  tm_shape(prime_meridian_line) + tm_lines(col = "black", lwd = 1.5) +
  tm_crs(crs_mill_150e) +
  tm_layout(inner.margins = c(0, 0, 0, 0)) +
  tm_credits("SANG-IL LEE, Geography Education at SNU", 
             size = 0.7, position = c(0.89, -0.005))
my_map
```

- 저장

```{r}
#| echo: false
#| eval: false
my.ratio <- get_asp_ratio(my_map)

my.title <- "8-1-6-2-1 밀러 도법 150e"
my.file.name <- paste0("D:/My Cartography/지도제작/", my.title, ".png")
tmap_save(my_map, filename = my.file.name, height = 12, 
          width = my.ratio*12, dpi = 600)
```

### 지시타원

- 지시타원 생성

```{r}
lat <- seq(-80,80, by=20L)
lon <- seq(-160,160, by=20L)
coord <- as.matrix(expand.grid(lon,lat))

a_scale <- 5e5
res_list <- tissot::tissot(coord, crs_mill_0) |> tissot::indicatrix(scale = a_scale)
tissot_sf <- indicatrix_list_to_sf(
  res_list, crs_out = crs_mill_150e, scale = a_scale, n = 120)
```

- 지도 제작

```{r}
#| fig-height: 12
#| fig-width: 18.24194
#| fig-dpi: 600

world_mill_150e <- st_transform(world_whole, crs_mill_150e)

grat <- st_graticule(
  lon = seq(-180, 180, 10),
  lat = seq(-90, 90, 10)
)

my_map <- tm_shape(world_mill_150e, bbox = c(-180, -85, 180, 85)) + 
  tm_fill(fill = "#fffff0") +
  tm_shape(grat) + tm_lines(col = "black", lwd = 0.5) +
  tm_shape(origin_lines) + tm_lines(col = "black", lwd = 1.5) +
  tm_shape(tissot_sf) + tm_fill(fill = "#e65100", fill_alpha = 0.5) +
  tm_crs(crs_mill_150e) +
  tm_layout(inner.margins = c(0, 0, 0, 0), bg.color = "#d1ecf9") +
  tm_credits("SANG-IL LEE, Geography Education at SNU", 
             size = 0.7, position = c(0.86, -0.005))
my_map
```

- 저장

```{r}
#| echo: false
#| eval: false
my.ratio <- get_asp_ratio(my_map)

my.title <- "8-1-6-2-2 밀러 도법 150e 티소"
my.file.name <- paste0("D:/My Cartography/지도제작/", my.title, ".png")
tmap_save(my_map, filename = my.file.name, height = 12, 
          width = my.ratio*12, dpi = 600)
```
