---
title: "평면(방위) 도법"
author: Sang-Il Lee
date-modified: last-modified
number-sections: true
format: 
  html: 
    toc: true
code-link: true
code-copy: true
execute: 
  warning: false
  error: false
  freeze: auto
editor: visual
editor_options: 
  chunk_output_type: console
---

## 준비

```{r}
library(tidyverse)
library(sf)
library(tmap)
library(tmaptools)
library(spData)
library(geosphere)
library(tissot)
library(rnaturalearth)
source("https://raw.githubusercontent.com/mgimond/tissot/master/Tissot_functions.r")

world <- spData::world

world_whole <- world |> st_union() |> st_as_sf() # 어떤 경우에 잘 안 먹음.
world_land <- ne_download(scale = 110, type = "land", category = "physical", returnclass = "sf")
world_no_antarctica <- world |> filter(iso_a2 != "AQ")

# 함수
indicatrix_list_to_sf <- function(
    ii,
    crs_out,
    scale = 6e5,
    n = 120
) {
  
  ti_ellipse_fun <- get("ti_ellipse", envir = asNamespace("tissot"))
  indicatrix_to_sf_polygon <- function(z) {
    mat <- ti_ellipse_fun(z, scale = scale, n = n)
    mat <- as.matrix(mat)
    mat <- mat[complete.cases(mat), , drop = FALSE]
    if (nrow(mat) < 4) {
      return(st_polygon())
    }
    if (!all(mat[1, ] == mat[nrow(mat), ])) {
      mat <- rbind(mat, mat[1, ])
    }
    st_polygon(list(mat))
  }
  get_num <- function(z, name) {
    x <- z[[name]]
    if (is.null(x) || length(x) == 0) return(NA_real_)
    as.numeric(x[1])
  }
  st_sf(
    lon = map_dbl(ii, \(z) get_num(z, "lon")),
    lat = map_dbl(ii, \(z) get_num(z, "lat")),
    scale_h = map_dbl(ii, \(z) get_num(z, "scale_h")),
    scale_k = map_dbl(ii, \(z) get_num(z, "scale_k")),
    scale_a = map_dbl(ii, \(z) get_num(z, "scale_a")),
    scale_b = map_dbl(ii, \(z) get_num(z, "scale_b")),
    scale_area = map_dbl(ii, \(z) get_num(z, "scale_area")),
    angle_deformation = map_dbl(ii, \(z) get_num(z, "angle_deformation")),
    convergence = map_dbl(ii, \(z) get_num(z, "convergence")),
    geometry = st_sfc(
      map(ii, indicatrix_to_sf_polygon),
      crs = crs_out
    )
  )
}
```

## 정사 도법 1: 0-90

### 표준 지도

- 지도 제작

```{r}
#| fig-height: 12
#| fig-width: 11.99835
#| fig-dpi: 600

crs_ortho_0_90 <- "+proj=ortho +lat_0=90 +lon_0=0 +datum=WGS84 +units=m +no_defs"

origin_lines <- st_sfc(
  st_linestring(matrix(c(-180, 0, 180, 0), ncol = 2, byrow = TRUE)), 
  st_linestring(matrix(c(0, -90, 0, 90), ncol = 2, byrow = TRUE)),   
  crs = 4326
)

grat <- st_graticule(
  lon = seq(-180, 180, 20),
  lat = seq(-90, 90, 15)
) 

my_map <- tm_shape(world_whole, bbox = c(-180, -85, 180, 85)) + tm_fill() +
  tm_shape(grat) + tm_lines(col = "black", lwd = 0.5) +
  tm_shape(origin_lines) + tm_lines(col = "black", lwd = 1.5) +
  tm_crs(crs_ortho_0_90, bbox = "FULL") + 
  tm_layout(inner.margins = c(0, 0.001, 0, 0.001), earth_boundary = TRUE, frame = FALSE) + # earth_boundary 반드시
  tm_credits("SANG-IL LEE, Geography Education at SNU", 
             size = 0.7, position = c(0.80, -0.005))
my_map
```

- 저장

```{r}
#| echo: false
#| eval: false
my.ratio <- get_asp_ratio(my_map)

my.title <- "8-3-1-1-1 정사 도법 0-90"
my.file.name <- paste0("D:/My Cartography/지도제작/", my.title, ".png")
tmap_save(my_map, filename = my.file.name, height = 12, 
          width = my.ratio*12, dpi = 600)
```

### 지시타원

- 지시타원 생성

```{r}
lat <- seq(10, 90, by=20L) # 0보다 큰 값
lon <- seq(-160, 180, by=20L) # -180을 하면 -180과 180에 각각 생겨 두 개가 중첩됨
coord <- as.matrix(expand.grid(lon,lat))

a_scale <- 6e5
res_list <- tissot::tissot(coord, crs_ortho_0_90) |> tissot::indicatrix(scale = a_scale)
tissot_sf <- indicatrix_list_to_sf(
  res_list, crs_out = crs_ortho_0_90, scale = a_scale, n = 120)
```

- 지도 제작

```{r}
#| fig-height: 12
#| fig-width: 11.99792
#| fig-dpi: 600

world_ortho_0_90 <- st_transform(world, crs_ortho_0_90) # world_whole은 안 먹음. 희안함.

grat <- st_graticule(
  lon = seq(-180, 180, 10),
  lat = seq(-90, 90, 10)
) 

my_map <- tm_shape(world_ortho_0_90) + tm_fill(fill = "#fffff0") +
  tm_shape(grat) + tm_lines(lwd = 0.5, col = "black") +
  tm_shape(origin_lines) + tm_lines(col = "black", lwd = 1.5) +
  tm_shape(tissot_sf) + tm_fill(fill = "#e65100", fill_alpha = 0.5) +
  tm_crs(crs_ortho_0_90, bbox = "FULL") +
  tm_layout(inner.margins = c(0, 0.001, 0, 0.001), earth_boundary = TRUE, bg.color = "#d1ecf9", frame = FALSE) +
  tm_credits("SANG-IL LEE, Geography Education at SNU", 
             size = 0.7, position = c(0.80, -0.005))
my_map
```

- 저장

```{r}
#| echo: false
#| eval: false
my.ratio <- get_asp_ratio(my_map)

my.title <- "8-3-1-1-2 정사 도법 0-90 티소"
my.file.name <- paste0("D:/My Cartography/지도제작/", my.title, ".png")
tmap_save(my_map, filename = my.file.name, height = 12, 
          width = my.ratio*12, dpi = 600)
```

## 정사 도법 2: 150-0

### 표준 지도

- 지도 제작

```{r}
#| fig-height: 12
#| fig-width: 12.03955
#| fig-dpi: 600

crs_ortho_150_0 <- "+proj=ortho +lat_0=0 +lon_0=150 +datum=WGS84 +units=m +no_defs"

origin_lines <- st_sfc(
  st_linestring(matrix(c(-180, 0, 180, 0), ncol = 2, byrow = TRUE)), 
  st_linestring(matrix(c(0, -90, 0, 90), ncol = 2, byrow = TRUE)),   
  crs = 4326
)

# clip_bbox <- st_bbox(
#   c(xmin = 60, xmax = 240, ymin = -90, ymax = 90)) |> 
#   st_as_sfc(4326) |> st_segmentize(dfMaxLength = 1) |> 
#   st_set_crs(4326) 

grat <- st_graticule(
  lon = seq(-180, 180, 20),
  lat = seq(-90, 90, 15)
) 

prime_meridian_line <- st_sfc(
  st_linestring(cbind(rep(150, 181), seq(-90, 90, by = 1))),
  crs = 4326
)

equator_line <- st_sfc(
  st_linestring(cbind(seq(-180, 180, by = 1), rep(0, 361))),
  crs = 4326
)

my_map <- tm_shape(world_whole, bbox = c(-180, -85, 180, 85)) + tm_fill() +
  tm_shape(grat) + tm_lines(lwd = 0.5, col = "black") +
  tm_shape(equator_line) + tm_lines(col = "black", lwd = 1.5) +
  tm_shape(prime_meridian_line) + tm_lines(col = "black", lwd = 1.5) +
  tm_crs(crs_ortho_150_0, bbox = "FULL") +
  tm_layout(inner.margins = c(0, 0, 0, 0), earth_boundary = TRUE, frame = FALSE) +
  tm_credits("SANG-IL LEE, Geography Education at SNU", 
             size = 0.7, position = c(0.80, -0.005))
my_map
```

- 저장

```{r}
#| echo: false
#| eval: false
my.ratio <- get_asp_ratio(my_map)

my.title <- "8-3-1-2-1 정사 도법 150 0"
my.file.name <- paste0("D:/My Cartography/지도제작/", my.title, ".png")
tmap_save(my_map, filename = my.file.name, height = 12, 
          width = my.ratio*12, dpi = 600)
```

### 지시타원

- 지시타원 생성

```{r}
lat <- seq(-70, 70, by=20L) 
lon <- seq(70, 230, by=20L) 
coord <- as.matrix(expand.grid(lon,lat))

a_scale <- 6e5
res_list <- tissot::tissot(coord, crs_ortho_150_0) |> tissot::indicatrix(scale = a_scale)
tissot_sf <- indicatrix_list_to_sf(
  res_list, crs_out = crs_ortho_150_0, scale = a_scale, n = 120)
```

- 지도 제작

```{r}
#| fig-height: 12
#| fig-width: 12.032
#| fig-dpi: 600

world_ortho_150_0 <- st_transform(world, crs_ortho_150_0)

grat <- st_graticule(
  lon = seq(-180, 180, 10),
  lat = seq(-90, 90, 10)
) 

my_map <- tm_shape(world_ortho_150_0) + tm_fill(fill = "#fffff0") +
  tm_shape(grat) + tm_lines(lwd = 0.5, col = "black") +
  tm_shape(origin_lines) + tm_lines(col = "black", lwd = 1.5) +
  tm_shape(tissot_sf) + tm_fill(fill = "#e65100", fill_alpha = 0.5) +
  tm_crs(crs_ortho_150_0, bbox = "FULL") +
  tm_layout(inner.margins = c(0, 0, 0, 0), earth_boundary = TRUE, bg.color = "#d1ecf9", frame = FALSE) +
  tm_credits("SANG-IL LEE, Geography Education at SNU", 
             size = 0.7, position = c(0.80, -0.005))
my_map
```

- 저장

```{r}
#| echo: false
#| eval: false
my.ratio <- get_asp_ratio(my_map)

my.title <- "8-3-1-2-2 정사 도법 티소"
my.file.name <- paste0("D:/My Cartography/지도제작/", my.title, ".png")
tmap_save(my_map, filename = my.file.name, height = 12, 
          width = my.ratio*12, dpi = 600)
```

## 정사 도법 3: 127-37.5

### 표준지도

- 지도 제작

```{r}
#| fig-height: 12
#| fig-width: 12.02871
#| fig-dpi: 600

crs_ortho_127_37.5 <- "+proj=ortho +lat_0=37.5 +lon_0=127 +datum=WGS84 +units=m +no_defs"

grat <- st_graticule(
  lon = seq(-180, 180, 20),
  lat = seq(-90, 90, 15)
) 

prime_meridian_line <- st_sfc(
  st_linestring(cbind(rep(127, 181), seq(-90, 90, by = 1))),
  crs = 4326
)

standard_parallel_line <- st_sfc(
  st_linestring(cbind(seq(-180, 180, by = 1), rep(37.5, 361))),
  crs = 4326
)

equator_line <- st_sfc(
  st_linestring(cbind(seq(-180, 180, by = 1), rep(0, 361))),
  crs = 4326
)

# ortho_boundary <- st_sfc(st_point(c(0, 0)), crs = crs_ortho_127_37.5) |>
#   st_buffer(dist = 6371000, nQuadSegs = 720) |> # 왜 6371km지? 잘 안됨.
#   st_boundary()

ortho_bbox <- st_sfc(st_point(c(0, 0)), crs = crs_ortho_127_37.5) |> # 왜 6371km지? 잘 안됨.
  st_buffer(dist = 6371000, nQuadSegs = 720) 

my_map <- tm_shape(world_whole) + tm_fill() + 
  tm_shape(grat) + tm_lines(lwd = 0.5, col = "black") +
  tm_shape(equator_line) + tm_lines(col = "black", lwd = 1.5) +
  # tm_shape(ortho_bbox) + tm_lines(col = "black", lwd = 5) +
  tm_crs(crs_ortho_127_37.5, bbox = "FULL") +
  tm_layout(inner.margins = c(0.001, 0.001, 0.001, 0.001), earth_boundary = TRUE, frame = FALSE) +
  tm_credits("SANG-IL LEE, Geography Education at SNU", 
             size = 0.7, position = c(0.80, -0.005))
my_map
```

- 저장

```{r}
#| echo: false
#| eval: false
my.ratio <- get_asp_ratio(my_map)

my.title <- "8-3-1-3-1 정사 도법 127 37.5"
my.file.name <- paste0("D:/My Cartography/지도제작/", my.title, ".png")
tmap_save(my_map, filename = my.file.name, height = 12, 
          width = my.ratio*12, dpi = 600)
```

### 지시타원

- 지시타원 생성

```{r}
lat <- seq(-90, 90, by=20L) 
lon <- seq(-160, 180, by=20L) 
coord <- as.matrix(expand.grid(lon,lat))

a_scale <- 6e5
res_list <- tissot::tissot(coord, crs_ortho_127_37.5) |> tissot::indicatrix(scale = a_scale)
tissot_sf <- indicatrix_list_to_sf(
  res_list, crs_out = crs_ortho_127_37.5, scale = a_scale, n = 120)
```

- 지도 제작

```{r}
#| fig-height: 12
#| fig-width: 12.03031
#| fig-dpi: 600

world_ortho_127_37.5 <- st_transform(spData::world, crs_ortho_127_37.5)

grat <- st_graticule(
  lon = seq(-180, 180, 10),
  lat = seq(-90, 90, 10)
) 

equator_line <- st_sfc(
  st_linestring(cbind(seq(-180, 180, by = 1), rep(0, 361))),
  crs = 4326
)

my_map <- tm_shape(world_ortho_127_37.5) + tm_fill(fill = "#fffff0") +
  tm_shape(grat) + tm_lines(lwd = 0.5, col = "black") +
  tm_shape(equator_line) + tm_lines(col = "black", lwd = 1.5) +
  tm_shape(tissot_sf) + tm_fill(fill = "#e65100", fill_alpha = 0.5) +
  tm_crs(crs_ortho_127_37.5, bbox = "FULL") +
  tm_layout(inner.margins = c(0, 0, 0, 0), earth_boundary = TRUE, bg.color = "#d1ecf9", frame = FALSE) +
  tm_credits("SANG-IL LEE, Geography Education at SNU", 
             size = 0.7, position = c(0.80, -0.005))
my_map
```

- 저장

```{r}
#| echo: false
#| eval: false
my.ratio <- get_asp_ratio(my_map)

my.title <- "8-3-1-3-2 정사 도법 127 37.5 티소"
my.file.name <- paste0("D:/My Cartography/지도제작/", my.title, ".png")
tmap_save(my_map, filename = my.file.name, height = 12, 
          width = my.ratio*12, dpi = 600)
```

## 평사 도법 1: 0-90

### 표준 지도

- 지도 제작

```{r}
#| fig-height: 12
#| fig-width: 11.98919
#| fig-dpi: 600

# 완전히 다른 접근을 해야 함.

crs_stere_0_90 <- "+proj=stere +lat_0=90 +lon_0=0 +datum=WGS84 +units=m +no_defs"

clip_bbox <- st_bbox(
  c(xmin = -180, xmax = 180, ymin = -45, ymax = 90)) |> 
  st_as_sfc(4326) |> st_segmentize(dfMaxLength = 1) |> 
  st_set_crs(4326) 

sf_use_s2(FALSE)

world_clip <- world_no_antarctica |>
  st_make_valid() |>
  st_intersection(clip_bbox)

grat_clip <- st_graticule(
  lon = seq(-180, 180, 20),
  lat = seq(-90, 90, 15)
) |>  st_intersection(clip_bbox)

sf_use_s2(TRUE)

prime_meridian_line <- st_sfc(
  st_linestring(cbind(rep(0, 181), seq(-90, 90, by = 1))),
  crs = 4326
)

my_map <- tm_shape(world_clip, bbox = c(-180, -45.1, 180, 90)) + tm_fill() +
  tm_shape(grat_clip) + tm_lines(lwd = 0.5, col = "black") +
  tm_shape(prime_meridian_line) + tm_lines(lwd = 1.5, col = "black") +
  tm_crs(crs_stere_0_90) + # bbox = "FULL" 안됨
  tm_layout(inner.margins = c(0, 0, 0, 0), earth_boundary = FALSE, frame = FALSE) + # 
  tm_credits("SANG-IL LEE, Geography Education at SNU", 
             size = 0.7, position = c(0.80, -0.005))
my_map
```

- 저장

```{r}
#| echo: false
#| eval: false
my.ratio <- get_asp_ratio(my_map)

my.title <- "8-3-2-1-1 평사 도법 0 90"
my.file.name <- paste0("D:/My Cartography/지도제작/", my.title, ".png")
tmap_save(my_map, filename = my.file.name, height = 12, 
          width = my.ratio*12, dpi = 600)
```

### 지시타원

- 지시타원 생성

```{r}
lat <- seq(-40, 80, by=20L) # 0보다 큰 값
lon <- seq(-160, 180, by=20L) # -180을 하면 -180과 180에 각각 생겨 두 개가 중첩됨
coord <- as.matrix(expand.grid(lon,lat))

a_scale <- 6e5
res_list <- tissot::tissot(coord, crs_stere_0_90) |> tissot::indicatrix(scale = a_scale)
tissot_sf <- indicatrix_list_to_sf(
  res_list, crs_out = crs_stere_0_90, scale = a_scale, n = 120)
```

- 지도 제작

```{r}
#| fig-height: 12
#| fig-width: 12
#| fig-dpi: 600

world_stere_0_90 <- st_transform(world, crs_stere_0_90) # world_whole은 안 먹음. 희안함.

clip_bbox <- st_bbox(
  c(xmin = -180, xmax = 180, ymin = -45, ymax = 90)) |> 
  st_as_sfc(4326) |> st_segmentize(dfMaxLength = 1) |> 
  st_set_crs(4326) 

sf_use_s2(FALSE)
grat_clip <- st_graticule(
  lon = seq(-180, 180, 10),
  lat = seq(-90, 90, 10)
) |>  st_intersection(clip_bbox)
sf_use_s2(TRUE)

my_map <- tm_shape(clip_bbox) + tm_fill(fill = "#d1ecf9") +
  tm_shape(world_clip, bbox = c(-180, -50.1, 180, 90)) + tm_fill(fill = "#fffff0") +
  tm_shape(grat_clip) + tm_lines(lwd = 0.5, col = "black") +
  tm_shape(prime_meridian_line) + tm_lines(lwd = 1.5, col = "black") +
  tm_shape(tissot_sf) + tm_fill(fill = "#e65100", fill_alpha = 0.5) +
  tm_shape(clip_bbox) + tm_borders(lwd = 1.5, col = "black") + 
  tm_crs(crs_stere_0_90) + 
  tm_layout(inner.margins = c(0.001, 0.001, 0.001, 0.001), earth_boundary = FALSE, frame = FALSE) + # 
  tm_credits("SANG-IL LEE, Geography Education at SNU", 
             size = 0.7, position = c(0.80, -0.005))
my_map
```

- 저장

```{r}
#| echo: false
#| eval: false
my.ratio <- get_asp_ratio(my_map)

my.title <- "8-3-2-1-2 평사 도법 0 90 티소"
my.file.name <- paste0("D:/My Cartography/지도제작/", my.title, ".png")
tmap_save(my_map, filename = my.file.name, height = 12, 
          width = my.ratio*12, dpi = 600)
```

## 평사 도법 2: 150-0

### 표준 지도

- 지도 제작

```{r}
#| fig-height: 12
#| fig-width: 12.16813
#| fig-dpi: 600

crs_stere_150_0 <- "+proj=stere +lat_0=0 +lon_0=150 +datum=WGS84 +units=m +no_defs"

stere_bbox <- st_sfc(st_point(c(0, 0)), crs = crs_stere_150_0) |> 
  st_buffer(dist = 31855000, nQuadSegs = 720) 
  
sf_use_s2(FALSE)

world_clip <- world |> # world_whole안 안됨.
  st_make_valid() |> st_transform(crs = crs_stere_150_0) |> 
  st_intersection(stere_bbox)

grat_clip <- st_graticule(
  lon = seq(-180, 180, 20),
  lat = seq(-90, 90, 15)
) |> st_transform(crs = crs_stere_150_0) |> st_intersection(stere_bbox)

sf_use_s2(TRUE)

prime_meridian_line <- st_sfc(
  st_linestring(cbind(rep(150, 181), seq(-90, 90, by = 1))),
  crs = 4326
) |> st_set_precision(1e6) |> st_break_antimeridian(lon_0 = 150) |> 
  st_transform(crs_stere_150_0) |>  st_intersection(stere_bbox)

equator_line <- st_sfc(
  st_linestring(cbind(seq(-180, 180, by = 1), rep(0, 361))),
  crs = 4326
) |> st_set_precision(1e6) |> st_break_antimeridian(lon_0 = 150) |> 
  st_transform(crs_stere_150_0) |>  st_intersection(stere_bbox)

my_map <- tm_shape(world_clip) + tm_fill() +
  tm_shape(grat_clip) + tm_lines(lwd = 0.5, col = "black") +
  tm_shape(prime_meridian_line) + tm_lines(lwd = 1.5, col = "black") +
  tm_shape(equator_line) + tm_lines(lwd = 1.5, col = "black") +
  tm_shape(stere_bbox) + tm_lines(lwd = 1.5, col = "black") +
  tm_crs(crs_stere_150_0) + 
  tm_layout(inner.margins = c(0.09, 0.01, 0.05, 0.01), earth_boundary = FALSE, frame = FALSE) +  
  tm_credits("SANG-IL LEE, Geography Education at SNU", 
             size = 0.7, position = c(0.80, -0.005))
my_map
```

- 저장

```{r}
#| echo: false
#| eval: false
my.ratio <- get_asp_ratio(my_map)

my.title <- "8-3-2-2-1 평사 도법 150 0"
my.file.name <- paste0("D:/My Cartography/지도제작/", my.title, ".png")
tmap_save(my_map, filename = my.file.name, height = 12, 
          width = my.ratio*12, dpi = 600)
```

### 지시타원

- 지시타원 생성

```{r}
lat <- seq(-80, 80, by=20L) # 0보다 큰 값
lon <- seq(-160, 180, by=20L) # -180을 하면 -180과 180에 각각 생겨 두 개가 중첩됨
coord <- as.matrix(expand.grid(lon,lat))

a_scale <- 6e5
res_list <- tissot::tissot(coord, crs_stere_150_0) |> tissot::indicatrix(scale = a_scale)
tissot_sf <- indicatrix_list_to_sf(
  res_list, crs_out = crs_stere_150_0, scale = a_scale, n = 120)
```

- 지도 제작

```{r}
#| fig-height: 12
#| fig-width: 12
#| fig-dpi: 600

world_stere_0_90 <- st_transform(world, crs_stere_0_90) # world_whole은 안 먹음. 희안함.

sf_use_s2(FALSE)

grat_clip <- st_graticule(
  lon = seq(-180, 180, 10),
  lat = seq(-90, 90, 10)
) |> st_transform(crs = crs_stere_150_0) |> st_intersection(stere_bbox)

tissot_sf_clip <- tissot_sf |> st_intersection(stere_bbox)

sf_use_s2(TRUE)

my_map <- tm_shape(stere_bbox) + tm_fill(fill = "#d1ecf9") +
  tm_shape(world_clip) + tm_fill(fill = "#fffff0") +
  tm_shape(grat_clip) + tm_lines(lwd = 0.5, col = "black") +
  tm_shape(prime_meridian_line) + tm_lines(lwd = 1.5, col = "black") +
  tm_shape(equator_line) + tm_lines(lwd = 1.5, col = "black") +
  tm_shape(tissot_sf_clip) + tm_fill(fill = "#e65100", fill_alpha = 0.5) +
  tm_shape(stere_bbox) + tm_borders(lwd = 1.5, col = "black") +
  tm_crs(crs_stere_150_0) + 
  tm_layout(inner.margins = c(0, 0, 0, 0), earth_boundary = FALSE, frame = FALSE) +  
  tm_credits("SANG-IL LEE, Geography Education at SNU", 
             size = 0.7, position = c(0.80, -0.005))
my_map
```

- 저장

```{r}
#| echo: false
#| eval: false
my.ratio <- get_asp_ratio(my_map)

my.title <- "8-3-2-2-2 평사 도법 150 0 티소"
my.file.name <- paste0("D:/My Cartography/지도제작/", my.title, ".png")
tmap_save(my_map, filename = my.file.name, height = 12, 
          width = my.ratio*12, dpi = 600)
```

## 평사 도법 3: 127-37.5

### 표준 지도

- 지도 제작

```{r}
#| fig-height: 12
#| fig-width: 12.02801
#| fig-dpi: 600

crs_stere_127_37.5 <- "+proj=stere +lat_0=37.5 +lon_0=127 +datum=WGS84 +units=m +no_defs"

stere_bbox <- st_sfc(st_point(c(0, 0)), crs = crs_stere_127_37.5) |> 
  st_buffer(dist = 31855000, nQuadSegs = 720) 
  
sf_use_s2(FALSE)

world_clip <- world |>
  st_make_valid() |> st_transform(crs = crs_stere_127_37.5) |> 
  st_intersection(stere_bbox)

grat_clip <- st_graticule(
  lon = seq(-180, 180, 20),
  lat = seq(-90, 90, 15)
) |> st_set_precision(1e6) |> st_break_antimeridian(lon_0 = 127) |>
  st_transform(crs = crs_stere_127_37.5) |> 
  st_intersection(stere_bbox)

prime_meridian_line <- st_sfc(
  st_linestring(cbind(rep(127, 181), seq(-90, 90, by = 1))),
  crs = 4326
) |> st_set_precision(1e6) |> st_break_antimeridian(lon_0 = 150) |> 
  st_transform(crs_stere_127_37.5) |>  st_intersection(stere_bbox)

equator_line <- st_sfc(
  st_linestring(cbind(seq(-180, 180, by = 1), rep(0, 361))),
  crs = 4326
) |> st_set_precision(1e6) |> 
  st_transform(crs_stere_127_37.5) |>  st_intersection(stere_bbox)

sf_use_s2(TRUE)

my_map <- tm_shape(world_clip) + tm_fill() +
  tm_shape(grat_clip, is.main = TRUE) + tm_lines(lwd = 0.5, col = "black") +
  # tm_shape(prime_meridian_line) + tm_lines(lwd = 1.5, col = "black") +
  tm_shape(equator_line) + tm_lines(lwd = 1.5, col = "black") +
  tm_shape(stere_bbox) + tm_lines(lwd = 1.5, col = "black") +
  tm_crs(crs_stere_127_37.5) + 
  tm_layout(inner.margins = c(0.01, 0.01, 0.01, 0.01), earth_boundary = FALSE, frame = FALSE) +  
  tm_credits("SANG-IL LEE, Geography Education at SNU", 
             size = 0.7, position = c(0.80, -0.005))
my_map
```

- 저장

```{r}
#| echo: false
#| eval: false
my.ratio <- get_asp_ratio(my_map)

my.title <- "8-3-2-3-1 평사 도법 127 37.5"
my.file.name <- paste0("D:/My Cartography/지도제작/", my.title, ".png")
tmap_save(my_map, filename = my.file.name, height = 12, 
          width = my.ratio*12, dpi = 600)
```

### 지시타원

- 지시타원 생성

```{r}
lat <- seq(-80, 80, by=20L) # 0보다 큰 값
lon <- seq(-160, 180, by=20L) # -180을 하면 -180과 180에 각각 생겨 두 개가 중첩됨
coord <- as.matrix(expand.grid(lon,lat))

a_scale <- 6e5
res_list <- tissot::tissot(coord, crs_stere_127_37.5) |> tissot::indicatrix(scale = a_scale)
tissot_sf <- indicatrix_list_to_sf(
  res_list, crs_out = crs_stere_127_37.5, scale = a_scale, n = 120)
```

- 지도 제작

```{r}
#| fig-height: 12
#| fig-width: 12.02801
#| fig-dpi: 600

world_stere_127_37.5 <- st_transform(world, crs_stere_127_37.5) # world_whole은 안 먹음. 희안함.

tissot_sf <- tissot_sf |> 
  filter(scale_k < 10) # 굉장히 큰 것 제거

sf_use_s2(FALSE)

grat_clip <- st_graticule(
  lon = seq(-180, 180, 10),
  lat = seq(-90, 90, 10)
) |> st_transform(crs = crs_stere_127_37.5) |> st_intersection(stere_bbox)

tissot_sf_clip <- tissot_sf |> st_intersection(stere_bbox)

sf_use_s2(TRUE)

my_map <- tm_shape(stere_bbox) + tm_fill(fill = "#d1ecf9") +
  tm_shape(world_clip) + tm_fill(fill = "#fffff0") +
  tm_shape(grat_clip) + tm_lines(lwd = 0.5, col = "black") +
  # tm_shape(prime_meridian_line) + tm_lines(lwd = 1.5, col = "black") +
  tm_shape(equator_line) + tm_lines(lwd = 1.5, col = "black") +
  tm_shape(tissot_sf_clip) + tm_fill(fill = "#e65100", fill_alpha = 0.5) +
  tm_shape(stere_bbox) + tm_borders(lwd = 1.5, col = "black") +
  tm_crs(crs_stere_127_37.5) + 
  tm_layout(inner.margins = c(0.01, 0.01, 0.01, 0.01), earth_boundary = FALSE, frame = FALSE) +  
  tm_credits("SANG-IL LEE, Geography Education at SNU", 
             size = 0.7, position = c(0.80, -0.005))
my_map
```

- 저장

```{r}
#| echo: false
#| eval: false
my.ratio <- get_asp_ratio(my_map)

my.title <- "8-3-2-3-2 평사 도법 127 37.5 티소"
my.file.name <- paste0("D:/My Cartography/지도제작/", my.title, ".png")
tmap_save(my_map, filename = my.file.name, height = 12, 
          width = my.ratio*12, dpi = 600)

```

## 심사 도법 1: 0-90

### 표준 지도

- 지도 제작

```{r}
#| fig-height: 12
#| fig-width: 11.98919
#| fig-dpi: 600

crs_gnom_0_90 <- "+proj=gnom +lat_0=90 +lon_0=0 +datum=WGS84 +units=m +no_defs"

clip_bbox <- st_bbox(
  c(xmin = -180, xmax = 180, ymin = 15, ymax = 90)) |> 
  st_as_sfc(4326) |> st_segmentize(dfMaxLength = 1) |> 
  st_set_crs(4326) 

sf_use_s2(FALSE)

world_clip <- world_no_antarctica |>
  st_make_valid() |>
  st_intersection(clip_bbox)

grat_clip <- st_graticule(
  lon = seq(-180, 180, 20),
  lat = seq(-90, 90, 15)
) |>  st_intersection(clip_bbox)

sf_use_s2(FALSE)

prime_meridian_line <- st_sfc(
  st_linestring(cbind(rep(0, 181), seq(-90, 90, by = 1))),
  crs = 4326
)

my_map <- tm_shape(world_clip, bbox = c(-180, 14.95, 180, 90)) + 
  tm_fill() +
#  tm_shape(clip_bbox) + tm_lines(lwd = 0.5, col = "black") +
  tm_shape(grat_clip) + tm_lines(lwd = 0.5, col = "black") +
  tm_shape(prime_meridian_line) + tm_lines(lwd = 1.5, col = "black") +
  tm_crs(crs_gnom_0_90) +
  tm_layout(inner.margins = c(0, 0, 0, 0), frame = FALSE) +
  tm_credits("SANG-IL LEE, Geography Education at SNU", 
             size = 0.7, position = c(0.80, -0.005))
my_map
```

- 저장

```{r}
#| echo: false
#| eval: false
my.ratio <- get_asp_ratio(my_map)

my.title <- "8-3-3-1-1 심사 도법 0 90"
my.file.name <- paste0("D:/My Cartography/지도제작/", my.title, ".png")
tmap_save(my_map, filename = my.file.name, height = 12, 
          width = my.ratio*12, dpi = 600)
```

### 지시타원

- 지시타원 생성

```{r}
lat <- seq(20, 80, by=20L) # 0보다 큰 값
lon <- seq(-160, 180, by=20L) # -180을 하면 -180과 180에 각각 생겨 두 개가 중첩됨
coord <- as.matrix(expand.grid(lon,lat))

a_scale <- 6e5
res_list <- tissot::tissot(coord, crs_gnom_0_90) |> tissot::indicatrix(scale = a_scale)
tissot_sf <- indicatrix_list_to_sf(
  res_list, crs_out = crs_gnom_0_90, scale = a_scale, n = 120)
```

- 지도 제작

```{r}
#| fig-height: 12
#| fig-width: 12
#| fig-dpi: 600

world_gnom_0_90 <- st_transform(world, crs_gnom_0_90) # world_whole은 안 먹음. 희안함.

# clip_bbox <- st_bbox(
#   c(xmin = -180, xmax = 180, ymin = 20, ymax = 90)) |> 
#   st_as_sfc(4326) |> st_segmentize(dfMaxLength = 1) |> 
#   st_set_crs(4326) 

sf_use_s2(FALSE)

grat_clip <- st_graticule(
  lon = seq(-180, 180, 10),
  lat = seq(-90, 90, 10)
) |>  st_intersection(clip_bbox)

tissot_sf_clip <- tissot_sf |> st_intersection(clip_bbox |> st_transform(crs_gnom_0_90))

sf_use_s2(TRUE)

my_map <- tm_shape(clip_bbox) + tm_fill(fill = "#d1ecf9") +
  tm_shape(world_clip, bbox = c(-180, 14.95, 180, 90)) + tm_fill(fill = "#fffff0") +
  tm_shape(grat_clip) + tm_lines(lwd = 0.5, col = "black") +
  tm_shape(prime_meridian_line) + tm_lines(lwd = 1.5, col = "black") +
  tm_shape(tissot_sf_clip) + tm_fill(fill = "#e65100", fill_alpha = 0.5) +
  tm_shape(clip_bbox) + tm_borders(lwd = 1.5, col = "black") + 
  tm_crs(crs_gnom_0_90) + 
  tm_layout(inner.margins = c(0.001, 0.001, 0.001, 0.001), earth_boundary = FALSE, frame = FALSE) + # 
  tm_credits("SANG-IL LEE, Geography Education at SNU", 
             size = 0.7, position = c(0.80, -0.005))
my_map
```

- 저장

```{r}
#| echo: false
#| eval: false
my.ratio <- get_asp_ratio(my_map)

my.title <- "8-3-3-1-2 심사 도법 0 90 티소"
my.file.name <- paste0("D:/My Cartography/지도제작/", my.title, ".png")
tmap_save(my_map, filename = my.file.name, height = 12, 
          width = my.ratio*12, dpi = 600)
```

## 심사 도법 2: 150-0 (고생함)

### 표준 지도

- 지도 제작

```{r}
#| fig-height: 12
#| fig-width: 12.16813
#| fig-dpi: 600

# 문제의 본질: 사축 심사도법처럼 아래와 같은 버퍼원을 해당 투영법으로 만들어 진행하면 world를 잘랐을 때 캄차카 반도 등의 특정 영역이 사라짐. 이 횡축 심사 도법에서만 나타나는 이상한 현상. 

# gnom_bbox <- st_sfc(st_point(c(0, 0)), crs = crs_gnom_150_0) |> 
#   st_buffer(dist = 22000000, nQuadSegs = 720) 

crs_gnom_150_0 <- "+proj=gnom +lat_0=0 +lon_0=150 +datum=WGS84 +units=m +no_defs"

# 우선 4326 상태에서 작게 자름. 그것 가지고 world를 잘라냄(이 과정에서 뭔가 좋은 일?).
# 심사 도법은 아주 작은 영역만 표현할 수 있으므로 먼저 그렇게 하고, 투영 이후에는 아주 작은 거리도 매우 큰 값을 가질 수 있음. 그래서 뒤 22000km로 자르는 것이 가능.(이것이 핵심!!! 투영 이후에는 거리가 맞지 않으므로 지구 상의 거리보다 훨씬 더 큰 값이 가능함)

sf_use_s2(TRUE)
visible_disk <- st_sfc(st_point(c(150, 0)), crs = 4326) |> 
  st_buffer(dist = 6371000 * (89 * pi / 180)) |> # 10,000km가 되지 않게 작게 설정하는 것이 핵심. 크게 설정하면 캄차카 날라감. 
  st_make_valid()

world_clip <- spData::world |> 
  st_make_valid() |> 
  st_intersection(visible_disk) |> 
  st_make_valid() |> 
  st_transform(crs_gnom_150_0) |> 
  st_collection_extract("POLYGON") |> 
  st_make_valid() # qtm(world_clip) 정말 이상한 모습임

# 그리고 나서 보통의 방식으로 클립함

gnom_bbox <- st_sfc(st_point(c(0, 0)), crs = crs_gnom_150_0) |> 
  st_buffer(dist = 22000000, nQuadSegs = 720) 

world_final <- st_intersection(world_clip, gnom_bbox) |> 
  st_make_valid()

grat_clip <- st_graticule(
  lon = seq(-180, 180, 20),
  lat = seq(-90, 90, 15)
) |> st_set_precision(1e6) |> st_break_antimeridian(lon_0 = 150) |> 
  st_transform(crs = crs_gnom_150_0) |> st_intersection(gnom_bbox)

equator_line <- st_sfc(
  st_linestring(cbind(seq(-180, 180, by = 1), rep(0, 361))),
  crs = 4326
) |> st_set_precision(1e6) |> 
  st_transform(crs_gnom_150_0) |>  st_intersection(gnom_bbox) # 여긴 st_break_antimeridian 사용 안함

prime_meridian_line <- st_sfc(
  st_linestring(cbind(rep(150, 181), seq(-90, 90, by = 1))),
  crs = 4326
) |> st_set_precision(1e6) |> st_break_antimeridian(lon_0 = 150) |> 
  st_transform(crs_gnom_150_0) |>  st_intersection(gnom_bbox)

sf_use_s2(TRUE)

my_map <- tm_shape(world_final) + tm_fill() +
  tm_shape(grat_clip, is.main = TRUE) + tm_lines(lwd = 0.5, col = "black") +
  tm_shape(prime_meridian_line) + tm_lines(lwd = 1.5, col = "black") +
  tm_shape(equator_line) + tm_lines(lwd = 1.5, col = "black") +
  tm_shape(gnom_bbox) + tm_lines(lwd = 1.5, col = "black") +
  tm_crs(crs_gnom_150_0) + 
  tm_layout(inner.margins = c(0.01, 0.01, 0.01, 0.01), earth_boundary = FALSE, frame = FALSE) +  
  tm_credits("SANG-IL LEE, Geography Education at SNU", 
             size = 0.7, position = c(0.80, -0.005))
my_map
```

- 저장

```{r}
#| echo: false
#| eval: false
my.ratio <- get_asp_ratio(my_map)

my.title <- "8-3-3-2-1 심사 도법 150 0"
my.file.name <- paste0("D:/My Cartography/지도제작/", my.title, ".png")
tmap_save(my_map, filename = my.file.name, height = 12, 
          width = my.ratio*12, dpi = 600)
```

### 지시타원

- 지시타원 생성

```{r}
lat <- seq(-80, 80, by=20L) # 0보다 큰 값
lon <- seq(-160, 180, by=20L) # -180을 하면 -180과 180에 각각 생겨 두 개가 중첩됨
coord <- as.matrix(expand.grid(lon,lat))

a_scale <- 6e5
res_list <- tissot::tissot(coord, crs_gnom_150_0) |> tissot::indicatrix(scale = a_scale)
tissot_sf <- indicatrix_list_to_sf(
  res_list, crs_out = crs_gnom_150_0, scale = a_scale, n = 120)
```

- 지도 제작

```{r}
#| fig-height: 12
#| fig-width: 12.16813
#| fig-dpi: 600

world_geom_150_0 <- st_transform(world, crs_gnom_150_0) # world_whole은 안 먹음. 희안함.

tissot_sf <- tissot_sf |> filter(scale_k < 50)

sf_use_s2(FALSE)

grat_clip <- st_graticule(
  lon = seq(-180, 180, 10),
  lat = seq(-90, 90, 10)
) |> st_set_precision(1e6) |> st_break_antimeridian(lon_0 = 150) |> 
  st_transform(crs = crs_gnom_150_0) |> st_intersection(gnom_bbox)

tissot_sf_clip <- tissot_sf |> st_intersection(gnom_bbox)

sf_use_s2(TRUE)

my_map <- tm_shape(gnom_bbox) + tm_fill(fill = "#d1ecf9") +
  tm_shape(world_clip) + tm_fill(fill = "#fffff0") +
  tm_shape(grat_clip) + tm_lines(lwd = 0.5, col = "black") +
  tm_shape(prime_meridian_line) + tm_lines(lwd = 1.5, col = "black") +
  tm_shape(equator_line) + tm_lines(lwd = 1.5, col = "black") +
  tm_shape(tissot_sf_clip) + tm_fill(fill = "#e65100", fill_alpha = 0.5) +
  tm_shape(gnom_bbox) + tm_borders(lwd = 1.5, col = "black") +
  tm_crs(crs_gnom_150_0) + 
  tm_layout(inner.margins = c(0, 0, 0, 0), earth_boundary = FALSE, frame = FALSE) +  
  tm_credits("SANG-IL LEE, Geography Education at SNU", 
             size = 0.7, position = c(0.80, -0.005))
my_map
```

- 저장

```{r}
#| echo: false
#| eval: false
my.ratio <- get_asp_ratio(my_map)

my.title <- "8-3-3-2-2 심사 도법 150 0 티소"
my.file.name <- paste0("D:/My Cartography/지도제작/", my.title, ".png")
tmap_save(my_map, filename = my.file.name, height = 12, 
          width = my.ratio*12, dpi = 600)
```

## 심사 도법 3: 127-37.5

### 표준 지도

- 지도 제작

```{r}
#| fig-height: 12
#| fig-width: 12.16813
#| fig-dpi: 600

crs_gnom_127_37.5 <- "+proj=gnom +lat_0=37.5 +lon_0=127 +datum=WGS84 +units=m +no_defs"

gnom_bbox <- st_sfc(st_point(c(0, 0)), crs = crs_gnom_127_37.5) |> 
  st_buffer(dist = 20000000, nQuadSegs = 720) 

sf_use_s2(FALSE)

world_clip <- world_land |>
  st_make_valid() |> st_break_antimeridian(lon_0 = 127) |> 
  st_transform(crs_gnom_127_37.5) |>  st_intersection(gnom_bbox)

grat_clip <- st_graticule(
  lon = seq(-180, 180, 20),
  lat = seq(-90, 90, 15)
) |> st_set_precision(1e6) |> st_break_antimeridian(lon_0 = 127) |> # 여긴 st_break_antimeridian 사용 안함
  st_transform(crs_gnom_127_37.5) |> st_intersection(gnom_bbox)

equator_line <- st_sfc(
  st_linestring(cbind(seq(-180, 180, by = 1), rep(0, 361))),
  crs = 4326
) |> st_set_precision(1e6) |>  
  st_transform(crs_gnom_127_37.5) |>  st_intersection(gnom_bbox) # 여긴 st_break_antimeridian 사용 안함

prime_meridian_line <- st_sfc(
  st_linestring(cbind(rep(127, 181), seq(-90, 90, by = 1))),
  crs = 4326
) |> st_set_precision(1e6) |> 
  st_transform(crs_gnom_127_37.5) |>  st_intersection(gnom_bbox)

sf_use_s2(TRUE)

my_map <- tm_shape(world_clip) + tm_fill() +
  tm_shape(grat_clip, is.main = TRUE) + tm_lines(lwd = 0.5, col = "black") +
  # tm_shape(prime_meridian_line) + tm_lines(lwd = 1.5, col = "black") + 
  # tm_shape(equator_line) + tm_lines(lwd = 1.5, col = "black") + # 두 줄이 생김
  tm_shape(gnom_bbox) + tm_lines(lwd = 1.5, col = "black") +
  tm_crs(crs_gnom_127_37.5) + 
  tm_layout(inner.margins = c(0.01, 0.01, 0.01, 0.01), earth_boundary = FALSE, frame = FALSE) +  
  tm_credits("SANG-IL LEE, Geography Education at SNU", 
             size = 0.7, position = c(0.80, -0.005))
my_map
```

- 저장

```{r}
#| echo: false
#| eval: false
my.ratio <- get_asp_ratio(my_map)

my.title <- "8-3-3-3-1 심사 도법 127 37.5"
my.file.name <- paste0("D:/My Cartography/지도제작/", my.title, ".png")
tmap_save(my_map, filename = my.file.name, height = 12, 
          width = my.ratio*12, dpi = 600)
```

### 지시타원

- 지시타원 생성

```{r}
lat <- seq(-80, 80, by=20L) # 0보다 큰 값
lon <- seq(-160, 180, by=20L) # -180을 하면 -180과 180에 각각 생겨 두 개가 중첩됨
coord <- as.matrix(expand.grid(lon,lat))

a_scale <- 6e5
res_list <- tissot::tissot(coord, crs_gnom_127_37.5) |> tissot::indicatrix(scale = a_scale)
tissot_sf <- indicatrix_list_to_sf(
  res_list, crs_out = crs_gnom_127_37.5, scale = a_scale, n = 120)
```

- 지도 제작

```{r}
#| fig-height: 12
#| fig-width: 12.16813
#| fig-dpi: 600

world_geom_127_37.5 <- st_transform(world, crs_gnom_127_37.5) # world_whole은 안 먹음. 희안함.

# tissot_sf <- tissot_sf |> filter(scale_k < 100)

sf_use_s2(FALSE)

grat_clip <- st_graticule(
  lon = seq(-180, 180, 10),
  lat = seq(-90, 90, 10)
) |> st_set_precision(1e6) |> st_break_antimeridian(lon_0 = 127) |> 
  st_transform(crs = crs_gnom_127_37.5) |> st_intersection(gnom_bbox)

tissot_sf_clip <- tissot_sf |> st_intersection(gnom_bbox)

sf_use_s2(TRUE)

my_map <- tm_shape(gnom_bbox) + tm_fill(fill = "#d1ecf9") +
  tm_shape(world_clip) + tm_fill(fill = "#fffff0") +
  tm_shape(grat_clip) + tm_lines(lwd = 0.5, col = "black") +
  # tm_shape(prime_meridian_line) + tm_lines(lwd = 1.5, col = "black") +
  # tm_shape(equator_line) + tm_lines(lwd = 1.5, col = "black") +
  tm_shape(tissot_sf_clip) + tm_fill(fill = "#e65100", fill_alpha = 0.5) +
  tm_shape(gnom_bbox) + tm_borders(lwd = 1.5, col = "black") +
  tm_crs(crs_gnom_127_37.5) + 
  tm_layout(inner.margins = c(0, 0, 0, 0), earth_boundary = FALSE, frame = FALSE) +  
  tm_credits("SANG-IL LEE, Geography Education at SNU", 
             size = 0.7, position = c(0.80, -0.005))
my_map
```

- 저장

```{r}
#| echo: false
#| eval: false
my.ratio <- get_asp_ratio(my_map)

my.title <- "8-3-3-3-2 심사 도법 127 37.5 티소"
my.file.name <- paste0("D:/My Cartography/지도제작/", my.title, ".png")
tmap_save(my_map, filename = my.file.name, height = 12, 
          width = my.ratio*12, dpi = 600)
```

## 정거방위 도법 1: 0-90

### 표준지도

- 지도 제작

```{r}
#| fig-height: 12
#| fig-width: 11.99835
#| fig-dpi: 600

crs_aeqd_0_90 <- "+proj=aeqd +lat_0=90 +lon_0=0 +datum=WGS84 +units=m +no_defs"

origin_lines <- st_sfc(
  st_linestring(matrix(c(-180, 0, 180, 0), ncol = 2, byrow = TRUE)), 
  st_linestring(matrix(c(0, -90, 0, 90), ncol = 2, byrow = TRUE)),   
  crs = 4326
)

grat <- st_graticule(
  lon = seq(-180, 180, 20),
  lat = seq(-90, 90, 15)
) 

aeqd_bbox <- st_sfc(st_point(c(0, 0)), crs = crs_aeqd_0_90) |> 
  st_buffer(dist = 20000000, nQuadSegs = 720) # 20000000 이게 핵심!!!

sf_use_s2(FALSE)

world_clip <- world_land |>
  st_make_valid() |> st_transform(crs_aeqd_0_90) |>  st_intersection(aeqd_bbox)

grat_clip <- st_graticule(
  lon = seq(-180, 180, 20),
  lat = seq(-90, 90, 15)
) |> st_transform(crs_aeqd_0_90) |> st_intersection(aeqd_bbox)

equator_line <- st_sfc(
  st_linestring(cbind(seq(-180, 180, by = 1), rep(0, 361))),
  crs = 4326
) |> st_transform(crs_aeqd_0_90) |>  st_intersection(aeqd_bbox) 

prime_meridian_line <- st_sfc(
  st_linestring(cbind(rep(0, 181), seq(-90, 90, by = 1))),
  crs = 4326
) |> st_transform(crs_aeqd_0_90) |>  st_intersection(aeqd_bbox)

sf_use_s2(TRUE)

my_map <- tm_shape(aeqd_bbox) + tm_borders(lwd = 1.5) +
  tm_shape(world_clip) + tm_fill() + 
  tm_shape(grat_clip) + tm_lines(lwd = 0.5, col = "black") +
  tm_shape(equator_line) + tm_lines(lwd = 1.5, col = "black") +
  tm_shape(prime_meridian_line) + tm_lines(lwd = 1.5, col = "black") +
  tm_crs(crs_aeqd_0_90) +
  tm_layout(inner.margins = c(0, 0, 0, 0), earth_boundary = TRUE, frame = FALSE) +
  tm_credits("SANG-IL LEE, Geography Education at SNU", 
             size = 0.7, position = c(0.80, -0.005))
my_map
```

- 저장

```{r}
#| echo: false
#| eval: false
my.ratio <- get_asp_ratio(my_map)

my.title <- "8-3-4-1-1 정거방위 도법 0 90"
my.file.name <- paste0("D:/My Cartography/지도제작/", my.title, ".png")
tmap_save(my_map, filename = my.file.name, height = 12, 
          width = my.ratio*12, dpi = 600)
```

### 지시타원

- 지시타원 생성

```{r}
lat <- seq(-80, 80, by=20L) # 0보다 큰 값
lon <- seq(-160, 180, by=20L) # -180을 하면 -180과 180에 각각 생겨 두 개가 중첩됨
coord <- as.matrix(expand.grid(lon,lat))

a_scale <- 6e5
res_list <- tissot::tissot(coord, crs_aeqd_0_90) |> tissot::indicatrix(scale = a_scale)
tissot_sf <- indicatrix_list_to_sf(
  res_list, crs_out = crs_aeqd_0_90, scale = a_scale, n = 120)
```

- 지도 제작

```{r}
#| fig-height: 12
#| fig-width: 11.99835
#| fig-dpi: 600

world_crs_aeqd_0_90 <- st_transform(world, crs_aeqd_0_90) # world_whole은 안 먹음. 희안함.

tissot_sf <- tissot_sf |> filter(scale_k < 50)

sf_use_s2(FALSE)

grat_clip <- st_graticule(
  lon = seq(-180, 180, 10),
  lat = seq(-90, 90, 10)
) |> st_transform(crs_aeqd_0_90) |> st_intersection(aeqd_bbox)

tissot_sf_clip <- tissot_sf |> st_intersection(aeqd_bbox)

sf_use_s2(TRUE)

my_map <- tm_shape(aeqd_bbox) + tm_fill(fill = "#d1ecf9") +
  tm_shape(world_clip) + tm_fill(fill = "#fffff0") +
  tm_shape(grat_clip) + tm_lines(lwd = 0.5, col = "black") +
  # tm_shape(prime_meridian_line) + tm_lines(lwd = 1.5, col = "black") +
  # tm_shape(equator_line) + tm_lines(lwd = 1.5, col = "black") +
  tm_shape(tissot_sf_clip) + tm_fill(fill = "#e65100", fill_alpha = 0.5) +
  tm_shape(aeqd_bbox) + tm_borders(lwd = 1.5, col = "black") +
  tm_crs(crs_aeqd_0_90) + 
  tm_layout(inner.margins = c(0, 0, 0, 0), earth_boundary = FALSE, frame = FALSE) +  
  tm_credits("SANG-IL LEE, Geography Education at SNU", 
             size = 0.7, position = c(0.80, -0.005))
my_map
```

- 저장

```{r}
#| echo: false
#| eval: false
my.ratio <- get_asp_ratio(my_map)

my.title <- "8-3-4-1-2 정거방위 도법 0 90 티소"
my.file.name <- paste0("D:/My Cartography/지도제작/", my.title, ".png")
tmap_save(my_map, filename = my.file.name, height = 12, 
          width = my.ratio*12, dpi = 600)
```

## 정거방위 도법 2: 150-0

### 표준지도

- 지도 제작

```{r}
#| fig-height: 12
#| fig-width: 11.99835
#| fig-dpi: 600

crs_aeqd_150_0 <- "+proj=aeqd +lat_0=0 +lon_0=150 +datum=WGS84 +units=m +no_defs"

grat <- st_graticule(
  lon = seq(-180, 180, 20),
  lat = seq(-90, 90, 15)
) 

equator_line <- st_sfc(
  st_linestring(cbind(seq(-180, 180, by = 1), rep(0, 361))),
  crs = 4326
) 

aeqd_bbox <- st_sfc(st_point(c(0, 0)), crs = crs_aeqd_150_0) |> 
  st_buffer(dist = 20000000, nQuadSegs = 720) 

my_map <- tm_shape(aeqd_bbox) + tm_borders(lwd = 1.5) +
  tm_shape(world) + tm_fill() + 
  tm_shape(grat) + tm_lines(lwd = 0.5, col = "black") +
  # tm_shape(equator_line) + tm_lines(lwd = 1.5, col = "black") + # 이상함
  tm_crs(crs_aeqd_150_0) +
  tm_layout(inner.margins = c(0.001, 0.001, 0.001, 0.001), frame = FALSE) +
  tm_credits("SANG-IL LEE, Geography Education at SNU", 
             size = 0.7, position = c(0.80, -0.005))
my_map
```

- 저장

```{r}
#| echo: false
#| eval: false
my.ratio <- get_asp_ratio(my_map)

my.title <- "8-3-4-2-1 정거방위 도법 150 0"
my.file.name <- paste0("D:/My Cartography/지도제작/", my.title, ".png")
tmap_save(my_map, filename = my.file.name, height = 12, 
          width = my.ratio*12, dpi = 600)
```

### 지시타원

- 지시타원 생성

```{r}
lat <- seq(-80, 80, by=20L) # 0보다 큰 값
lon <- seq(-160, 180, by=20L) # -180을 하면 -180과 180에 각각 생겨 두 개가 중첩됨
coord <- as.matrix(expand.grid(lon,lat))

a_scale <- 6e5
res_list <- tissot::tissot(coord, crs_aeqd_150_0) |> tissot::indicatrix(scale = a_scale)
tissot_sf <- indicatrix_list_to_sf(
  res_list, crs_out = crs_aeqd_150_0, scale = a_scale, n = 120)
```

- 지도 제작

```{r}
world_aeqd_150_0 <- st_transform(world, crs_aeqd_150_0) # world_whole은 안 먹음. 희안함.

tissot_sf <- tissot_sf |> filter(scale_k < 50)

sf_use_s2(FALSE)

grat_clip <- st_graticule(
  lon = seq(-180, 180, 10),
  lat = seq(-90, 90, 10)
) |> st_set_precision(1e6) |> st_break_antimeridian(lon_0 = 127) |> 
  st_transform(crs = crs_aeqd_150_0) |> st_intersection(aeqd_bbox)

tissot_sf_clip <- tissot_sf |> st_intersection(aeqd_bbox)

sf_use_s2(TRUE)

my_map <- tm_shape(aeqd_bbox) + tm_fill(fill = "#d1ecf9") +
  tm_shape(world) + tm_fill(fill = "#fffff0") +
  tm_shape(grat_clip) + tm_lines(lwd = 0.5, col = "black") +
  # tm_shape(prime_meridian_line) + tm_lines(lwd = 1.5, col = "black") +
  # tm_shape(equator_line) + tm_lines(lwd = 1.5, col = "black") +
  tm_shape(tissot_sf_clip) + tm_fill(fill = "#e65100", fill_alpha = 0.5) +
  tm_shape(aeqd_bbox) + tm_borders(lwd = 1.5, col = "black") +
  tm_crs(crs_aeqd_150_0) + 
  tm_layout(inner.margins = c(0.001, 0.001, 0.001, 0.001), earth_boundary = FALSE, frame = FALSE) +  
  tm_credits("SANG-IL LEE, Geography Education at SNU", 
             size = 0.7, position = c(0.80, -0.005))
my_map
```

- 저장

```{r}
#| echo: false
#| eval: false
my.ratio <- get_asp_ratio(my_map)

my.title <- "8-3-4-2-2 정거방위 도법 150 0 티소"
my.file.name <- paste0("D:/My Cartography/지도제작/", my.title, ".png")
tmap_save(my_map, filename = my.file.name, height = 12, 
          width = my.ratio*12, dpi = 600)
```

## 정거방위 도법 3: 127-37.5

### 표준지도

- 지도 제작

```{r}
#| fig-height: 12
#| fig-width: 12
#| fig-dpi: 600

crs_aeqd_127_37.5 <- "+proj=aeqd +lat_0=37.5 +lon_0=127 +datum=WGS84 +units=m +no_defs"

grat <- st_graticule(
  lon = seq(-180, 180, 20),
  lat = seq(-90, 90, 15)
) 

aeqd_bbox <- st_sfc(st_point(c(0, 0)), crs = crs_aeqd_127_37.5) |> 
  st_buffer(dist = pi * 6371000, nQuadSegs = 720) 

my_map <- tm_shape(aeqd_bbox) + tm_borders(lwd = 1.5) +
  tm_shape(world) + tm_fill() + 
  tm_shape(grat) + tm_lines(lwd = 0.5, col = "black") +
  tm_crs(crs_aeqd_127_37.5) +
  tm_layout(inner.margins = c(0.001, 0.001, 0.001, 0.001), frame = FALSE) +
  tm_credits("SANG-IL LEE, Geography Education at SNU", 
             size = 0.7, position = c(0.80, -0.005))
my_map
```

- 저장

```{r}
#| echo: false
#| eval: false
my.ratio <- get_asp_ratio(my_map)

my.title <- "8-3-4-3-1 정거방위 도법 127 37.5"
my.file.name <- paste0("D:/My Cartography/지도제작/", my.title, ".png")
tmap_save(my_map, filename = my.file.name, height = 12, 
          width = my.ratio*12, dpi = 600)
```

### 지시타원

- 지시타원 생성

```{r}
lat <- seq(-80, 80, by=20L) # 0보다 큰 값
lon <- seq(-160, 180, by=20L) # -180을 하면 -180과 180에 각각 생겨 두 개가 중첩됨
coord <- as.matrix(expand.grid(lon,lat))

a_scale <- 6e5
res_list <- tissot::tissot(coord, crs_aeqd_127_37.5) |> tissot::indicatrix(scale = a_scale)
tissot_sf <- indicatrix_list_to_sf(
  res_list, crs_out = crs_aeqd_127_37.5, scale = a_scale, n = 120)
```

- 지도 제작

```{r}
#| fig-height: 12
#| fig-width: 12
#| fig-dpi: 600

world_aeqd_127_37.5 <- st_transform(world, crs_aeqd_127_37.5) # world_whole은 안 먹음. 희안함.

tissot_sf <- tissot_sf |> filter(scale_k < 50)

sf_use_s2(FALSE)

grat_clip <- st_graticule(
  lon = seq(-180, 180, 10),
  lat = seq(-90, 90, 10)
) |> st_set_precision(1e6) |> st_break_antimeridian(lon_0 = 127) |> 
  st_transform(crs = crs_aeqd_127_37.5) |> st_intersection(aeqd_bbox)

tissot_sf_clip <- tissot_sf |> st_intersection(aeqd_bbox)

sf_use_s2(TRUE)

my_map <- tm_shape(aeqd_bbox) + tm_fill(fill = "#d1ecf9") +
  tm_shape(world) + tm_fill(fill = "#fffff0") +
  tm_shape(grat_clip) + tm_lines(lwd = 0.5, col = "black") +
  # tm_shape(prime_meridian_line) + tm_lines(lwd = 1.5, col = "black") +
  # tm_shape(equator_line) + tm_lines(lwd = 1.5, col = "black") +
  tm_shape(tissot_sf_clip) + tm_fill(fill = "#e65100", fill_alpha = 0.5) +
  tm_shape(aeqd_bbox) + tm_borders(lwd = 1.5, col = "black") +
  # tm_crs(world_aeqd_127_37.5) + # 에러가 남
  tm_layout(inner.margins = c(0, 0, 0, 0), earth_boundary = FALSE, frame = FALSE) +  
  tm_credits("SANG-IL LEE, Geography Education at SNU", 
             size = 0.7, position = c(0.80, -0.005))
my_map
```

- 저장

```{r}
#| echo: false
#| eval: false
my.ratio <- get_asp_ratio(my_map)

my.title <- "8-3-4-3-2 정거방위 도법 127 37.5 티소"
my.file.name <- paste0("D:/My Cartography/지도제작/", my.title, ".png")
tmap_save(my_map, filename = my.file.name, height = 12, 
          width = my.ratio*12, dpi = 600)
```

### 동심원 지도

- 지도 제작

```{r}
world_aeqd_127_37.5 <- st_transform(world, crs_aeqd_127_37.5) 

grat_clip <- st_graticule(
  lon = seq(-180, 180, 20),
  lat = seq(-90, 90, 15)
) |> st_set_precision(1e6) |> st_break_antimeridian(lon_0 = 127) |> 
  st_transform(crs = crs_aeqd_127_37.5) |> st_intersection(aeqd_bbox)

center <- st_sfc(
  st_point(c(0, 0)),
  crs = crs_aeqd_127_37.5
)
radii <- c(2500000, 5000000, 7500000, 10000000)
circles <- st_sfc(
  lapply(
    radii,
    \(d) st_buffer(center, dist = d, nQuadSegs = 720)[[1]]
  ),
  crs = crs_aeqd_127_37.5
)
circles <- st_sf(
  radius_km = radii / 1000,
  geometry = circles
)

qtm(circles)

my_map <- tm_shape(aeqd_bbox) + tm_fill(fill = "#d1ecf9") +
  tm_shape(world) + tm_fill(fill = "#fffff0") +
  tm_shape(grat_clip) + tm_lines(lwd = 0.5, col = "gray30") +
  tm_shape(aeqd_bbox) + tm_borders(lwd = 1.5, col = "black") +
  tm_shape(circles) + tm_borders(lwd = 3, col = "black") +
  tm_layout(inner.margins = c(0, 0, 0, 0), earth_boundary = FALSE, frame = FALSE) +  
  tm_credits("SANG-IL LEE, Geography Education at SNU", 
             size = 0.7, position = c(0.80, -0.005))
my_map
```

- 저장

```{r}
#| echo: false
#| eval: false
my.ratio <- get_asp_ratio(my_map)

my.title <- "8-3-4-3-3 정거방위 도법 127 37.5 동심원"
my.file.name <- paste0("D:/My Cartography/지도제작/", my.title, ".png")
tmap_save(my_map, filename = my.file.name, height = 12, 
          width = my.ratio*12, dpi = 600)
```


## 람베르트 정적방위 도법 1: 0-90

### 표준지도

- 지도 제작

```{r}
#| fig-height: 12
#| fig-width: 11.99835
#| fig-dpi: 600

crs_laea_0_90 <- "+proj=laea +lat_0=90 +lon_0=0 +datum=WGS84 +units=m +no_defs"

origin_lines <- st_sfc(
  st_linestring(matrix(c(-180, 0, 180, 0), ncol = 2, byrow = TRUE)), 
  st_linestring(matrix(c(0, -90, 0, 90), ncol = 2, byrow = TRUE)),   
  crs = 4326
)

grat <- st_graticule(
  lon = seq(-180, 180, 20),
  lat = seq(-90, 90, 15)
) 

laea_bbox <- st_sfc(st_point(c(0, 0)), crs = crs_laea_0_90) |> 
  st_buffer(dist = 2 * 6371000 - 1000, nQuadSegs = 720) 

sf_use_s2(FALSE)

world_clip <- world_no_antarctica |>
  st_make_valid() |> st_transform(crs_laea_0_90) |> st_intersection(laea_bbox)

qtm(world_clip)

grat_clip <- st_graticule(
  lon = seq(-180, 180, 20),
  lat = seq(-90, 90, 15)
) |> st_transform(crs_laea_0_90) |> st_intersection(laea_bbox)

equator_line <- st_sfc(
  st_linestring(cbind(seq(-180, 180, by = 1), rep(0, 361))),
  crs = 4326
) |> st_transform(crs_laea_0_90) |>  st_intersection(laea_bbox) 

prime_meridian_line <- st_sfc(
  st_linestring(cbind(rep(0, 181), seq(-90, 90, by = 1))),
  crs = 4326
) |> st_transform(crs_laea_0_90) |>  st_intersection(laea_bbox)

sf_use_s2(TRUE)

my_map <- tm_shape(laea_bbox) + tm_borders(lwd = 1.5) +
  tm_shape(world_clip) + tm_fill() + 
  tm_shape(grat_clip) + tm_lines(lwd = 0.5, col = "black") +
  tm_shape(equator_line) + tm_lines(lwd = 1.5, col = "black") +
  tm_shape(prime_meridian_line) + tm_lines(lwd = 1.5, col = "black") +
  tm_crs(crs_laea_0_90) +
  tm_layout(inner.margins = c(0.001, 0.001, 0.001, 0.001), earth_boundary = TRUE, frame = FALSE) +
  tm_credits("SANG-IL LEE, Geography Education at SNU", 
             size = 0.7, position = c(0.80, -0.005))
my_map
```

- 저장

```{r}
#| echo: false
#| eval: false
my.ratio <- get_asp_ratio(my_map)

my.title <- "8-3-5-1-1 람베르트 정적방위 도법 0 90"
my.file.name <- paste0("D:/My Cartography/지도제작/", my.title, ".png")
tmap_save(my_map, filename = my.file.name, height = 12, 
          width = my.ratio*12, dpi = 600)
```

### 지시타원

- 지시타원 생성

```{r}
lat <- seq(-80, 80, by=20L) # 0보다 큰 값
lon <- seq(-160, 180, by=20L) # -180을 하면 -180과 180에 각각 생겨 두 개가 중첩됨
coord <- as.matrix(expand.grid(lon,lat))

a_scale <- 6e5
res_list <- tissot::tissot(coord, crs_laea_0_90) |> tissot::indicatrix(scale = a_scale)
tissot_sf <- indicatrix_list_to_sf(
  res_list, crs_out = crs_laea_0_90, scale = a_scale, n = 120)
```

- 지도 제작

```{r}
world_crs_laes_0_90 <- st_transform(world, crs_laea_0_90) # world_whole은 안 먹음. 희안함.

tissot_sf <- tissot_sf |> filter(scale_k < 50)

sf_use_s2(FALSE)

grat_clip <- st_graticule(
  lon = seq(-180, 180, 10),
  lat = seq(-90, 90, 10)
) |> st_transform(crs_laea_0_90) |> st_intersection(laea_bbox)

tissot_sf_clip <- tissot_sf |> st_intersection(laea_bbox)

sf_use_s2(TRUE)

my_map <- tm_shape(laea_bbox) + tm_fill(fill = "#d1ecf9") +
  tm_shape(world_clip) + tm_fill(fill = "#fffff0") +
  tm_shape(grat_clip) + tm_lines(lwd = 0.5, col = "black") +
  # tm_shape(prime_meridian_line) + tm_lines(lwd = 1.5, col = "black") +
  # tm_shape(equator_line) + tm_lines(lwd = 1.5, col = "black") +
  tm_shape(tissot_sf_clip) + tm_fill(fill = "#e65100", fill_alpha = 0.5) +
  tm_shape(laea_bbox) + tm_borders(lwd = 1.5, col = "black") +
  tm_crs(crs_laea_0_90) + 
  tm_layout(inner.margins = c(0.001, 0.001, 0.001, 0.001), earth_boundary = FALSE, frame = FALSE) +  
  tm_credits("SANG-IL LEE, Geography Education at SNU", 
             size = 0.7, position = c(0.80, -0.005))
my_map
```

- 저장

```{r}
#| echo: false
#| eval: false
my.ratio <- get_asp_ratio(my_map)

my.title <- "8-3-5-1-2 람베르트 정적방위 도법 0 90 티소"
my.file.name <- paste0("D:/My Cartography/지도제작/", my.title, ".png")
tmap_save(my_map, filename = my.file.name, height = 12, 
          width = my.ratio*12, dpi = 600)
```

## 람베르트 정적방위 도법 3: 150-0

### 표준지도

- 지도 제작

```{r}
#| fig-height: 12
#| fig-width: 12
#| fig-dpi: 600

crs_laea_150_0 <- "+proj=laea +lat_0=0 +lon_0=150 +datum=WGS84 +units=m +no_defs"

grat <- st_graticule(
  lon = seq(-180, 180, 20),
  lat = seq(-90, 90, 15)
) 

equator_line <- st_sfc(
  st_linestring(cbind(seq(-180, 180, by = 1), rep(0, 361))),
  crs = 4326
) 

laea_bbox <- st_sfc(st_point(c(0, 0)), crs = crs_laea_150_0) |> 
  st_buffer(dist = 2 * 6371000 - 1000, nQuadSegs = 720) 

my_map <- tm_shape(laea_bbox) + tm_borders(lwd = 1.5) +
  tm_shape(world) + tm_fill() + 
  tm_shape(grat) + tm_lines(lwd = 0.5, col = "black") +
  tm_shape(equator_line) + tm_lines(lwd = 1.5, col = "black") + 
  tm_crs(crs_laea_150_0) +
  tm_layout(inner.margins = c(0.001, 0.001, 0.001, 0.001), frame = FALSE) +
  tm_credits("SANG-IL LEE, Geography Education at SNU", 
             size = 0.7, position = c(0.80, -0.005))
my_map
```

- 저장

```{r}
#| echo: false
#| eval: false
my.ratio <- get_asp_ratio(my_map)

my.title <- "8-3-5-2-1 람베르트 정적방위 도법 150 0"
my.file.name <- paste0("D:/My Cartography/지도제작/", my.title, ".png")
tmap_save(my_map, filename = my.file.name, height = 12, 
          width = my.ratio*12, dpi = 600)
```

### 지시타원

- 지시타원 생성

```{r}
lat <- seq(-80, 80, by=20L) # 0보다 큰 값
lon <- seq(-160, 180, by=20L) # -180을 하면 -180과 180에 각각 생겨 두 개가 중첩됨
coord <- as.matrix(expand.grid(lon,lat))

a_scale <- 6e5
res_list <- tissot::tissot(coord, crs_laea_150_0) |> tissot::indicatrix(scale = a_scale)
tissot_sf <- indicatrix_list_to_sf(
  res_list, crs_out = crs_laea_150_0, scale = a_scale, n = 120)
```

- 지도 제작

```{r}
#| fig-height: 12
#| fig-width: 12
#| fig-dpi: 600

world_laea_150_0 <- st_transform(world, crs_laea_150_0) # world_whole은 안 먹음. 희안함.

tissot_sf <- tissot_sf |> filter(scale_k < 50)

sf_use_s2(FALSE)

grat_clip <- st_graticule(
  lon = seq(-180, 180, 10),
  lat = seq(-90, 90, 10)
) |> st_set_precision(1e6) |> st_break_antimeridian(lon_0 = 127) |> 
  st_transform(crs = crs_laea_150_0) |> st_intersection(laea_bbox)

tissot_sf_clip <- tissot_sf |> st_intersection(laea_bbox)

sf_use_s2(TRUE)

my_map <- tm_shape(laea_bbox) + tm_fill(fill = "#d1ecf9") +
  tm_shape(world) + tm_fill(fill = "#fffff0") +
  tm_shape(grat_clip) + tm_lines(lwd = 0.5, col = "black") +
  # tm_shape(prime_meridian_line) + tm_lines(lwd = 1.5, col = "black") +
  # tm_shape(equator_line) + tm_lines(lwd = 1.5, col = "black") +
  tm_shape(tissot_sf_clip) + tm_fill(fill = "#e65100", fill_alpha = 0.5) +
  tm_shape(laea_bbox) + tm_borders(lwd = 1.5, col = "black") +
  tm_crs(crs_laea_150_0) + # 에러가 남
  tm_layout(inner.margins = c(0, 0, 0, 0), earth_boundary = FALSE, frame = FALSE) +  
  tm_credits("SANG-IL LEE, Geography Education at SNU", 
             size = 0.7, position = c(0.80, -0.005))
my_map
```

- 저장

```{r}
#| echo: false
#| eval: false
my.ratio <- get_asp_ratio(my_map)

my.title <- "8-3-5-2-2 람베르트 정적방위 도법 150 0 티소"
my.file.name <- paste0("D:/My Cartography/지도제작/", my.title, ".png")
tmap_save(my_map, filename = my.file.name, height = 12, 
          width = my.ratio*12, dpi = 600)
```

## 람베르트 정적방위 도법 3: 127-37.5

- 지도 제작

```{r}
#| fig-height: 12
#| fig-width: 12
#| fig-dpi: 600

crs_laea_127_37.5 <- "+proj=laea +lat_0=37.5 +lon_0=127 +datum=WGS84 +units=m +no_defs"

grat <- st_graticule(
  lon = seq(-180, 180, 20),
  lat = seq(-90, 90, 15)
) 

laea_bbox <- st_sfc(st_point(c(0, 0)), crs = crs_laea_127_37.5) |> 
  st_buffer(dist = 6371000 * 2, nQuadSegs = 720)

my_map <- tm_shape(laea_bbox) + tm_borders(lwd = 1.5) +
  tm_shape(world_whole) + tm_fill() + 
  tm_shape(grat) + tm_lines(lwd = 0.5, col = "black") +
  tm_crs(crs_laea_127_37.5) +
  tm_layout(inner.margins = c(0.001, 0.001, 0.001, 0.001), frame = FALSE) +
  tm_credits("SANG-IL LEE, Geography Education at SNU", 
             size = 0.7, position = c(0.80, -0.005))
my_map
```

- 저장

```{r}
#| echo: false
#| eval: false
my.ratio <- get_asp_ratio(my_map)

my.title <- "8-3-5-3-1 람베르트 정적방위 도법 127 37.5"
my.file.name <- paste0("D:/My Cartography/지도제작/", my.title, ".png")
tmap_save(my_map, filename = my.file.name, height = 12, 
          width = my.ratio*12, dpi = 600)
```

### 지시타원

- 지시타원 생성

```{r}
lat <- seq(-80, 80, by=20L) # 0보다 큰 값
lon <- seq(-160, 180, by=20L) # -180을 하면 -180과 180에 각각 생겨 두 개가 중첩됨
coord <- as.matrix(expand.grid(lon,lat))

a_scale <- 6e5
res_list <- tissot::tissot(coord, crs_laea_127_37.5) |> tissot::indicatrix(scale = a_scale)
tissot_sf <- indicatrix_list_to_sf(
  res_list, crs_out = crs_laea_127_37.5, scale = a_scale, n = 120)
```

- 지도 제작

```{r}
#| fig-height: 12
#| fig-width: 12
#| fig-dpi: 600

world_laea_127_37.5 <- st_transform(world, crs_laea_127_37.5) # world_whole은 안 먹음. 희안함.

tissot_sf <- tissot_sf |> filter(scale_k < 50)

sf_use_s2(FALSE)

grat_clip <- st_graticule(
  lon = seq(-180, 180, 10),
  lat = seq(-90, 90, 10)
) |> st_set_precision(1e6) |> st_break_antimeridian(lon_0 = 127) |> 
  st_transform(crs = crs_laea_127_37.5) |> st_intersection(laea_bbox)

tissot_sf_clip <- tissot_sf |> st_intersection(laea_bbox)

sf_use_s2(TRUE)

my_map <- tm_shape(laea_bbox) + tm_fill(fill = "#d1ecf9") +
  tm_shape(world) + tm_fill(fill = "#fffff0") +
  tm_shape(grat_clip) + tm_lines(lwd = 0.5, col = "black") +
  # tm_shape(prime_meridian_line) + tm_lines(lwd = 1.5, col = "black") +
  # tm_shape(equator_line) + tm_lines(lwd = 1.5, col = "black") +
  tm_shape(tissot_sf_clip) + tm_fill(fill = "#e65100", fill_alpha = 0.5) +
  tm_shape(laea_bbox) + tm_borders(lwd = 1.5, col = "black") +
  # tm_crs(crs_laea_127_37.5) + # 에러가 남
  tm_layout(inner.margins = c(0, 0, 0, 0), earth_boundary = FALSE, frame = FALSE) +  
  tm_credits("SANG-IL LEE, Geography Education at SNU", 
             size = 0.7, position = c(0.80, -0.005))
my_map
```

- 저장

```{r}
#| echo: false
#| eval: false
my.ratio <- get_asp_ratio(my_map)

my.title <- "8-3-5-3-2 람베르트 정적방위 도법 127 37.5 티소"
my.file.name <- paste0("D:/My Cartography/지도제작/", my.title, ".png")
tmap_save(my_map, filename = my.file.name, height = 12, 
          width = my.ratio*12, dpi = 600)
```
