---
title: "원통 도법"
author: Sang-Il Lee
date-modified: last-modified
number-sections: true
format: 
  html: 
    toc: true
code-link: true
code-copy: true
execute: 
  warning: false
  error: false
  freeze: auto
editor: visual
editor_options: 
  chunk_output_type: console
---

## 준비

```{r}
library(tidyverse)
library(sf)
library(tmap)
library(tmaptools)
library(spData)
library(geosphere)
library(tissot)
source("https://raw.githubusercontent.com/mgimond/tissot/master/Tissot_functions.r")

world <- spData::world
world_whole <- world |> st_union() |> st_as_sf() # 어떤 경우에 잘 안 먹음.
world_no_antarctica <- world |> filter(iso_a2 != "AQ")

# 함수
indicatrix_list_to_sf <- function(
    ii,
    crs_out,
    scale = 6e5,
    n = 120
) {
  
  ti_ellipse_fun <- get("ti_ellipse", envir = asNamespace("tissot"))
  indicatrix_to_sf_polygon <- function(z) {
    mat <- ti_ellipse_fun(z, scale = scale, n = n)
    mat <- as.matrix(mat)
    mat <- mat[complete.cases(mat), , drop = FALSE]
    if (nrow(mat) < 4) {
      return(st_polygon())
    }
    if (!all(mat[1, ] == mat[nrow(mat), ])) {
      mat <- rbind(mat, mat[1, ])
    }
    st_polygon(list(mat))
  }
  get_num <- function(z, name) {
    x <- z[[name]]
    if (is.null(x) || length(x) == 0) return(NA_real_)
    as.numeric(x[1])
  }
  st_sf(
    lon = map_dbl(ii, \(z) get_num(z, "lon")),
    lat = map_dbl(ii, \(z) get_num(z, "lat")),
    scale_h = map_dbl(ii, \(z) get_num(z, "scale_h")),
    scale_k = map_dbl(ii, \(z) get_num(z, "scale_k")),
    scale_a = map_dbl(ii, \(z) get_num(z, "scale_a")),
    scale_b = map_dbl(ii, \(z) get_num(z, "scale_b")),
    scale_area = map_dbl(ii, \(z) get_num(z, "scale_area")),
    angle_deformation = map_dbl(ii, \(z) get_num(z, "angle_deformation")),
    convergence = map_dbl(ii, \(z) get_num(z, "convergence")),
    geometry = st_sfc(
      map(ii, indicatrix_to_sf_polygon),
      crs = crs_out
    )
  )
}
```

## 구드 호몰로사인 도법(비단열형) 1: 0

### 표준 지도

- 지도 제작

```{r}
#| fig-height: 12
#| fig-width: 27.88002
#| fig-dpi: 600

crs_goode_0  <- "+proj=goode +lon_0=0 +x_0=0 +y_0=0 +ellps=WGS84 +units=m +no_defs"

origin_lines <- st_sfc(
  st_linestring(matrix(c(-180, 0, 180, 0), ncol = 2, byrow = TRUE)), 
  st_linestring(matrix(c(0, -90, 0, 90), ncol = 2, byrow = TRUE)),   
  crs = 4326
)

grat <- st_graticule(
  lon = seq(-180, 180, 20),
  lat = seq(-90, 90, 15)
) 

lon_0 <- 0
eps <- 0.00001
world_bbox_0 <- st_bbox(
  c(xmin = lon_0 - 180 + eps, xmax = lon_0 + 180 - eps, ymin = -90 + eps, ymax = 90 - eps)) |> 
  st_as_sfc(crs = 4326) |> st_segmentize(dfMaxLength = 1) |> st_set_crs(4326) |> st_transform(crs_goode_0)

my_map <- tm_shape(world_whole, bbox = c(-180, -90, 180, 90)) + tm_fill() +
  tm_shape(grat) + tm_lines(lwd = 0.5, col = "black") +
  tm_shape(world_bbox_0) + tm_lines(col = "black", lwd = 1.5) +
  tm_shape(origin_lines) + tm_lines(col = "black", lwd = 1.5) +
  tm_crs(crs_goode_0, bbox = "FULL") +
  tm_layout(inner.margins = c(0, 0, 0, 0), frame = FALSE) +
  tm_credits("SANG-IL LEE, Geography Education at SNU", 
             size = 0.7, position = c(0.89, -0.005))
my_map
```

- 저장

```{r}
#| echo: false
#| eval: false
my.ratio <- get_asp_ratio(my_map)

my.title <- "8-4-1-1-1 구드 호몰로사인 도법(비단열형) 0"
my.file.name <- paste0("D:/My Cartography/지도제작/", my.title, ".png")
tmap_save(my_map, filename = my.file.name, height = 12, 
          width = my.ratio*12, dpi = 600)
```

### 지시타원

- 지시타원 생성

```{r}
lat <- seq(-80,80, by=20L)
lon <- seq(-160,160, by=20L)
coord <- as.matrix(expand.grid(lon,lat))

a_scale <- 6e5
res_list <- tissot::tissot(coord, crs_goode_0) |> tissot::indicatrix(scale = a_scale)
tissot_sf <- indicatrix_list_to_sf(
  res_list, crs_out = crs_goode_0, scale = a_scale, n = 120)
```

- 지도 제작

```{r}
#| fig-height: 12
#| fig-width: 27.74654
#| fig-dpi: 600

world_goode <- st_transform(world_whole, crs_goode_0)

grat <- st_graticule(
  lon = seq(-180, 180, 10),
  lat = seq(-90, 90, 10)
) 

my_map <- tm_shape(world_goode, bbox = c(-180, -90, 180, 90)) + 
  tm_fill(fill = "#fffff0") +
  tm_shape(grat) + tm_lines(lwd = 0.5, col = "black") +
  tm_shape(origin_lines) + tm_lines(col = "black", lwd = 1.5) +
  tm_shape(world_bbox_0) + tm_lines(col = "black", lwd = 1.5) +
  tm_shape(tissot_sf) + tm_fill(fill = "#e65100", fill_alpha = 0.50) +
  tm_crs(crs_goode_0, bbox = "FULL") +
  tm_layout(inner.margins = c(0, 0.001, 0, 0.001), earth_boundary = TRUE, bg.color = "#d1ecf9", frame = FALSE) +
  tm_credits("SANG-IL LEE, Geography Education at SNU", 
             size = 0.7, position = c(0.89, -0.005))
my_map
```

- 저장

```{r}
#| echo: false
#| eval: false
my.ratio <- get_asp_ratio(my_map)

my.title <- "8-4-1-1-2 구드 호몰로사인 도법(비단열형) 0 티소"
my.file.name <- paste0("D:/My Cartography/지도제작/", my.title, ".png")
tmap_save(my_map, filename = my.file.name, height = 12, 
          width = my.ratio*12, dpi = 600)
```

## 구드 호몰로사인 도법(비단열형) 2: 150

### 표준 지도

- 지도 제작

```{r}
#| fig-height: 12
#| fig-width: 27.88002
#| fig-dpi: 600

crs_goode_150e  <- "+proj=goode +lon_0=150 +x_0=0 +y_0=0 +ellps=WGS84 +units=m +no_defs"

origin_lines <- st_sfc(
  st_linestring(matrix(c(-180, 0, 180, 0), ncol = 2, byrow = TRUE)), 
  st_linestring(matrix(c(0, -90, 0, 90), ncol = 2, byrow = TRUE)),   
  crs = 4326
) |> st_set_precision(1e6) |> 
  st_break_antimeridian(lon_0 = 150) |> 
  st_transform(crs_goode_150e)

grat <- st_graticule(
  lon = seq(-180, 180, 20),
  lat = seq(-90, 90, 15)
) |> st_set_precision(1e6) |> 
  st_break_antimeridian(lon_0 = 150) |> 
  st_transform(crs_goode_150e)

world_whole_goode <- world_whole |>  
  st_set_precision(1e6) |> 
  st_break_antimeridian(lon_0 = 150) |> 
  st_transform(crs_goode_150e)

lon_0 <- 150
eps <- 0.00001
world_bbox_150e <- st_bbox(
  c(xmin = lon_0 - 180 + eps, xmax = lon_0 + 180 - eps, ymin = -90 + eps, ymax = 90 - eps)) |> 
  st_as_sfc(crs = 4326) |> st_segmentize(dfMaxLength = 1) |> st_set_crs(4326) |> st_transform(crs_goode_150e)

my_map <- tm_shape(world_whole_goode, bbox = c(-180, -90, 180, 90)) + tm_fill() +
  tm_shape(grat) + tm_lines(lwd = 0.5, col = "black") +
  tm_shape(world_bbox_150e) + tm_lines(col = "black", lwd = 1.5) +
  tm_crs(crs_goode_150e, bbox = "FULL") +
  tm_shape(origin_lines) + tm_lines(col = "black", lwd = 1.5) +
  tm_layout(inner.margins = c(0, 0.007, 0, 0.007), frame = FALSE) +
  tm_credits("SANG-IL LEE, Geography Education at SNU", 
             size = 0.7, position = c(0.89, -0.005))
my_map
```

- 저장

```{r}
#| echo: false
#| eval: false
my.ratio <- get_asp_ratio(my_map)

my.title <- "8-4-1-2-1 구드 호몰로사인 도법(비단열형) 150e"
my.file.name <- paste0("D:/My Cartography/지도제작/", my.title, ".png")
tmap_save(my_map, filename = my.file.name, height = 12, 
          width = my.ratio*12, dpi = 600)
```

### 지시타원

- 지시타원 생성

```{r}
lat <- seq(-80,80, by=20L)
lon <- seq(-160,160, by=20L)
coord <- as.matrix(expand.grid(lon,lat))

a_scale <- 6e5
res_list <- tissot::tissot(coord, crs_goode_0) |> tissot::indicatrix(scale = a_scale) # 여기는 0
tissot_sf <- indicatrix_list_to_sf(
  res_list, crs_out = crs_goode_150e, scale = a_scale, n = 120) # 여기는 150
```

- 지도 제작

```{r}
#| fig-height: 12
#| fig-width: 27.88017
#| fig-dpi: 600

prime_meridian_line <- st_sfc(
  st_linestring(cbind(rep(150, 181), seq(-90, 90, by = 1))),
  crs = 4326
) |> st_set_precision(1e6) |> 
  st_break_antimeridian(lon_0 = 150) |> 
  st_transform(crs_goode_150e) 

equator_line <- st_sfc(
  st_linestring(cbind(seq(-180, 180, by = 1), rep(0, 361))),
  crs = 4326
) |> st_set_precision(1e6) |> 
  st_break_antimeridian(lon_0 = 150) |> 
  st_transform(crs_goode_150e)

grat <- st_graticule(
  lon = seq(-180, 180, 10),
  lat = seq(-90, 90, 10)
) |> st_set_precision(1e6) |> 
  st_break_antimeridian(lon_0 = 150) |> 
  st_transform(crs_goode_150e)

world_whole_robin <- world_whole |>  
  st_set_precision(1e6) |> 
  st_break_antimeridian(lon_0 = 150) |> 
  st_transform(crs_goode_150e)

lon_0 <- 150
eps <- 0.00001
world_bbox_150e <- st_bbox(
  c(xmin = lon_0 - 180 + eps, xmax = lon_0 + 180 - eps, ymin = -90 + eps, ymax = 90 - eps)) |> 
  st_as_sfc(crs = 4326) |> st_segmentize(dfMaxLength = 1) |> st_set_crs(4326) |> st_transform(crs_goode_150e)

my_map <- tm_shape(world_bbox_150e) + tm_polygons(fill = "#d1ecf9", col = "black", lwd = 1.5) +
  tm_shape(world_whole_goode, bbox = c(-180, -90, 180, 90)) + tm_fill(fill = "#fffff0") +
  tm_shape(tissot_sf) + tm_fill(fill = "#e65100", fill_alpha = 0.50) +
  tm_shape(grat) + tm_lines(lwd = 0.5, col = "black") +
  tm_shape(prime_meridian_line) + tm_lines(lwd = 1.5, col = "black") +
  tm_shape(equator_line) + tm_lines(lwd = 1.5, col = "black") +
  tm_crs(crs_goode_150e, bbox = "FULL") +
  tm_layout(inner.margins = c(0, 0.007, 0, 0.007), earth_boundary = TRUE, frame = FALSE) +
  tm_credits("SANG-IL LEE, Geography Education at SNU", 
             size = 0.7, position = c(0.89, -0.005))
my_map
```

- 저장

```{r}
#| echo: false
#| eval: false
my.ratio <- get_asp_ratio(my_map)

my.title <- "8-4-1-2-2 구드 호몰로사인 도법(비단열형) 150e 티소"
my.file.name <- paste0("D:/My Cartography/지도제작/", my.title, ".png")
tmap_save(my_map, filename = my.file.name, height = 12, 
          width = my.ratio*12, dpi = 600)
```

## 구드 호몰로사인 도법(단열형) 1: 육지형

### 표준 지도

- 지도 제작

```{r}
#| fig-height: 12
#| fig-width: 27.88002
#| fig-dpi: 600

crs_igh  <- "+proj=igh +lat_0=0 +lon_0=0 +x_0=0 +y_0=0 +datum=WGS84 +units=m +no_defs"

grat <- st_graticule(
  lon = seq(-180, 180, 20),
  lat = seq(-90, 90, 15)
) |> st_transform(crs_igh)

world_whole_igh <- world_whole |> st_transform(crs_igh)

my_map <- tm_shape(world_whole_igh, bbox = c(-180, -90, 180, 90)) + tm_fill() +
  tm_shape(grat) + tm_lines(lwd = 0.5, col = "black") +
  tm_crs(crs_igh) +
  tm_layout(inner.margins = c(0, 0, 0, 0), frame = FALSE) +
  # tm_layout(inner.margins = c(0, 0, 0, 0), frame = FALSE, earth_boundary = TRUE, bg.color = "lightblue") +
  tm_credits("SANG-IL LEE, Geography Education at SNU", 
             size = 0.7, position = c(0.89, -0.005))
my_map
```

- 저장

```{r}
#| echo: false
#| eval: false
my.ratio <- get_asp_ratio(my_map)

my.title <- "8-4-2-1-1 구드 호몰로사인 도법(비단열형) 0"
my.file.name <- paste0("D:/My Cartography/지도제작/", my.title, ".png")
tmap_save(my_map, filename = my.file.name, height = 12, 
          width = my.ratio*12, dpi = 600)
```

## 시뉴소이드 도법 1: 0

### 표준 지도

- 지도 제작

```{r}
#| fig-height: 12
#| fig-width: 24.04028
#| fig-dpi: 600

crs_sinu_0  <- "+proj=sinu +lon_0=0 +datum=WGS84 +units=m +no_defs"

origin_lines <- st_sfc(
  st_linestring(matrix(c(-180, 0, 180, 0), ncol = 2, byrow = TRUE)), 
  st_linestring(matrix(c(0, -90, 0, 90), ncol = 2, byrow = TRUE)),   
  crs = 4326
)

grat <- st_graticule(
  lon = seq(-180, 180, 20),
  lat = seq(-90, 90, 15)
) 

lon_0 <- 0
eps <- 0.00001
world_bbox_0 <- st_bbox(
  c(xmin = lon_0 - 180 + eps, xmax = lon_0 + 180 - eps, ymin = -90 + eps, ymax = 90 - eps)) |> 
  st_as_sfc(crs = 4326) |> st_segmentize(dfMaxLength = 1) |> st_set_crs(4326) |> st_transform(crs_sinu_0)

my_map <- tm_shape(world_whole, bbox = c(-180, -90, 180, 90)) + tm_fill() +
  tm_shape(grat) + tm_lines(lwd = 0.5, col = "black") +
  tm_shape(world_bbox_0) + tm_lines(col = "black", lwd = 1.5) +
  tm_shape(origin_lines) + tm_lines(col = "black", lwd = 1.5) +
  tm_crs(crs_sinu_0, bbox = "FULL") +
  tm_layout(inner.margins = c(0, 0.001, 0, 0.001), frame = FALSE) +
  tm_credits("SANG-IL LEE, Geography Education at SNU", 
             size = 0.7, position = c(0.89, -0.005))
my_map
```

- 저장

```{r}
#| echo: false
#| eval: false
my.ratio <- get_asp_ratio(my_map)

my.title <- "8-4-3-1-1 시뉴소이드 도법 0도"
my.file.name <- paste0("D:/My Cartography/지도제작/", my.title, ".png")
tmap_save(my_map, filename = my.file.name, height = 12, 
          width = my.ratio*12, dpi = 600)
```

### 지시타원

- 인디카트릭스 생성

```{r}
lat <- seq(-80,80, by=20L)
lon <- seq(-160,160, by=20L)
coord <- as.matrix(expand.grid(lon,lat))

a_scale <- 6e5
res_list <- tissot::tissot(coord, crs_sinu_0) |> tissot::indicatrix(scale = a_scale)
tissot_sf <- indicatrix_list_to_sf(
  res_list, crs_out = crs_sinu_0, scale = a_scale, n = 120)
```

- 지도 제작

```{r}
#| fig-height: 12
#| fig-width: 24.048
#| fig-dpi: 600

world_sinu <- st_transform(world_whole, crs_sinu_0)

grat <- st_graticule(
  lon = seq(-180, 180, 10),
  lat = seq(-90, 90, 10)
) 

my_map <- tm_shape(world_sinu, bbox = c(-180, -90, 180, 90)) + 
  tm_fill(fill = "#fffff0") +
  tm_shape(grat) + tm_lines(lwd = 0.5, col = "black") +
  tm_shape(origin_lines) + tm_lines(col = "black", lwd = 1.5) +
  tm_shape(world_bbox_0) + tm_lines(col = "black", lwd = 1.5) +
  tm_shape(tissot_sf) + tm_fill(fill = "#e65100", fill_alpha = 0.50) +
  tm_crs(crs_sinu_0, bbox = "FULL") +
  tm_layout(inner.margins = c(0, 0.001, 0, 0.001), earth_boundary = TRUE, bg.color = "#d1ecf9", frame = FALSE) +
  tm_credits("SANG-IL LEE, Geography Education at SNU", 
             size = 0.7, position = c(0.89, -0.005))
my_map
```

- 저장

```{r}
#| echo: false
#| eval: false
my.ratio <- get_asp_ratio(my_map)

my.title <- "8-4-3-1-2 시뉴소이드 도법 0도 티소"
my.file.name <- paste0("D:/My Cartography/지도제작/", my.title, ".png")
tmap_save(my_map, filename = my.file.name, height = 12, 
          width = my.ratio*12, dpi = 600)
```

## 시뉴소이드 도법 2: 150

### 표준 지도

- 지도 제작

```{r}
#| fig-height: 12
#| fig-width: 23.86862
#| fig-dpi: 600

crs_sinu_150e  <- "+proj=sinu +lon_0=150 +datum=WGS84 +units=m +no_defs"

origin_lines <- st_sfc(
  st_linestring(matrix(c(-180, 0, 180, 0), ncol = 2, byrow = TRUE)), 
  st_linestring(matrix(c(0, -90, 0, 90), ncol = 2, byrow = TRUE)),   
  crs = 4326
) |> st_set_precision(1e6) |> 
  st_break_antimeridian(lon_0 = 150) |> 
  st_transform(crs_sinu_150e)

grat <- st_graticule(
  lon = seq(-180, 180, 20),
  lat = seq(-90, 90, 15)
) |> st_set_precision(1e6) |> 
  st_break_antimeridian(lon_0 = 150) |> 
  st_transform(crs_sinu_150e)

world_whole_sinu <- world_whole |>  
  st_set_precision(1e6) |> 
  st_break_antimeridian(lon_0 = 150) |> 
  st_transform(crs_sinu_150e)

lon_0 <- 150
eps <- 0.00001
world_bbox_150e <- st_bbox(
  c(xmin = lon_0 - 180 + eps, xmax = lon_0 + 180 - eps, ymin = -90 + eps, ymax = 90 - eps)) |> 
  st_as_sfc(crs = 4326) |> st_segmentize(dfMaxLength = 1) |> st_set_crs(4326) |> st_transform(crs_sinu_150e)

my_map <- tm_shape(world_whole_sinu, bbox = c(-180, -90, 180, 90)) + tm_fill() +
  tm_shape(grat) + tm_lines(lwd = 0.5, col = "black") +
  tm_shape(world_bbox_150e) + tm_lines(col = "black", lwd = 1.5) +
  tm_crs(crs_sinu_150e, bbox = "FULL") +
  tm_shape(origin_lines) + tm_lines(col = "black", lwd = 1.5) +
  tm_layout(inner.margins = c(0, 0.007, 0, 0.007), frame = FALSE) +
  tm_credits("SANG-IL LEE, Geography Education at SNU", 
             size = 0.7, position = c(0.89, -0.005))
my_map
```

- 저장

```{r}
#| echo: false
#| eval: false
my.ratio <- get_asp_ratio(my_map)

my.title <- "8-4-3-2-1 시뉴소이드 도법 150e"
my.file.name <- paste0("D:/My Cartography/지도제작/", my.title, ".png")
tmap_save(my_map, filename = my.file.name, height = 12, 
          width = my.ratio*12, dpi = 600)
```

### 지시타원

- 지시타원 생성

```{r}
lat <- seq(-80,80, by=20L)
lon <- seq(-160,160, by=20L)
coord <- as.matrix(expand.grid(lon,lat))

a_scale <- 6e5
res_list <- tissot::tissot(coord, crs_sinu_0) |> tissot::indicatrix(scale = a_scale) # 여기는 0
tissot_sf <- indicatrix_list_to_sf(
  res_list, crs_out = crs_sinu_150e, scale = a_scale, n = 120) # 여기는 150
```

- 지도 제작

```{r}
#| fig-height: 12
#| fig-width: 24.20447
#| fig-dpi: 600

prime_meridian_line <- st_sfc(
  st_linestring(cbind(rep(150, 181), seq(-90, 90, by = 1))),
  crs = 4326
) |> st_set_precision(1e6) |> 
  st_break_antimeridian(lon_0 = 150) |> 
  st_transform(crs_sinu_150e) 

equator_line <- st_sfc(
  st_linestring(cbind(seq(-180, 180, by = 1), rep(0, 361))),
  crs = 4326
) |> st_set_precision(1e6) |> 
  st_break_antimeridian(lon_0 = 150) |> 
  st_transform(crs_sinu_150e)

grat <- st_graticule(
  lon = seq(-180, 180, 10),
  lat = seq(-90, 90, 10)
) |> st_set_precision(1e6) |> 
  st_break_antimeridian(lon_0 = 150) |> 
  st_transform(crs_sinu_150e)

world_whole_robin <- world_whole |>  
  st_set_precision(1e6) |> 
  st_break_antimeridian(lon_0 = 150) |> 
  st_transform(crs_sinu_150e)

lon_0 <- 150
eps <- 0.00001
world_bbox_150e <- st_bbox(
  c(xmin = lon_0 - 180 + eps, xmax = lon_0 + 180 - eps, ymin = -90 + eps, ymax = 90 - eps)) |> 
  st_as_sfc(crs = 4326) |> st_segmentize(dfMaxLength = 1) |> st_set_crs(4326) |> st_transform(crs_sinu_150e)

my_map <- tm_shape(world_bbox_150e) + tm_polygons(fill = "#d1ecf9", col = "black", lwd = 1.5) +
  tm_shape(world_whole_sinu, bbox = c(-180, -90, 180, 90)) + tm_fill(fill = "#fffff0") +
  tm_shape(tissot_sf) + tm_fill(fill = "#e65100", fill_alpha = 0.50) +
  tm_shape(grat) + tm_lines(lwd = 0.5, col = "black") +
  tm_shape(prime_meridian_line) + tm_lines(lwd = 1.5, col = "black") +
  tm_shape(equator_line) + tm_lines(lwd = 1.5, col = "black") +
  tm_crs(crs_sinu_150e, bbox = "FULL") +
  tm_layout(inner.margins = c(0, 0.007, 0, 0.007), earth_boundary = TRUE, frame = FALSE) +
  tm_credits("SANG-IL LEE, Geography Education at SNU", 
             size = 0.7, position = c(0.89, -0.005))
my_map
```

- 저장

```{r}
#| echo: false
#| eval: false
my.ratio <- get_asp_ratio(my_map)

my.title <- "8-4-3-2-2 시뉴소이드 도법 150e 티소"
my.file.name <- paste0("D:/My Cartography/지도제작/", my.title, ".png")
tmap_save(my_map, filename = my.file.name, height = 12, 
          width = my.ratio*12, dpi = 600)
```

## 몰바이데 도법 1: 0

### 표준 지도

- 지도 제작

```{r}
#| fig-height: 12
#| fig-width: 24
#| fig-dpi: 600

crs_moll_0  <- "+proj=moll +lon_0=0 +datum=WGS84 +units=m +no_defs"

origin_lines <- st_sfc(
  st_linestring(matrix(c(-180, 0, 180, 0), ncol = 2, byrow = TRUE)), 
  st_linestring(matrix(c(0, -90, 0, 90), ncol = 2, byrow = TRUE)),   
  crs = 4326
) 

grat <- st_graticule(
  lon = seq(-180, 180, 20),
  lat = seq(-90, 90, 15)
) 

lon_0 <- 0
eps <- 0.00001
world_bbox_0 <- st_bbox(
  c(xmin = lon_0 - 180 + eps, xmax = lon_0 + 180 - eps, ymin = -90 + eps, ymax = 90 - eps)) |> 
  st_as_sfc(crs = 4326) |> st_segmentize(dfMaxLength = 1) |> st_set_crs(4326) |> st_transform(crs_moll_0)

my_map <- tm_shape(world_whole, bbox = c(-180, -90, 180, 90)) + tm_fill() +
  tm_shape(grat) + tm_lines(lwd = 0.5, col = "black") +
  tm_shape(world_bbox_0) + tm_lines(col = "black", lwd = 1.5) +
  tm_shape(origin_lines) + tm_lines(col = "black", lwd = 1.5) +
  tm_crs(crs_moll_0, bbox = "FULL") +
  tm_layout(inner.margins = c(0, 0.001, 0, 0.001), frame = FALSE) +
  tm_credits("SANG-IL LEE, Geography Education at SNU", 
             size = 0.7, position = c(0.89, -0.005))
my_map
```

- 저장

```{r}
#| echo: false
#| eval: false
my.ratio <- get_asp_ratio(my_map)

my.title <- "8-4-4-1-1 몰바디에 도법 0"
my.file.name <- paste0("D:/My Cartography/지도제작/", my.title, ".png")
tmap_save(my_map, filename = my.file.name, height = 12, 
          width = my.ratio*12, dpi = 600)
```

### 지시타원

- 지시타원 생성

```{r}
lat <- seq(-80,80, by=20L)
lon <- seq(-160,160, by=20L)
coord <- as.matrix(expand.grid(lon,lat))

a_scale <- 6e5
res_list <- tissot::tissot(coord, crs_moll_0) |> tissot::indicatrix(scale = a_scale)
tissot_sf <- indicatrix_list_to_sf(
  res_list, crs_out = crs_moll_0, scale = a_scale, n = 120)
```

- 지도 제작

```{r}
#| fig-height: 12
#| fig-width: 24.048
#| fig-dpi: 600

world_moll <- st_transform(world_whole, crs_moll_0)

grat <- st_graticule(
  lon = seq(-180, 180, 10),
  lat = seq(-90, 90, 10)
) 

my_map <- tm_shape(world_moll, bbox = c(-180, -90, 180, 90)) + 
  tm_fill(fill = "#fffff0") +
  tm_shape(grat) + tm_lines(lwd = 0.5, col = "black") +
  tm_shape(origin_lines) + tm_lines(col = "black", lwd = 1.5) +
  tm_shape(world_bbox_0) + tm_lines(col = "black", lwd = 1.5) +
  tm_shape(tissot_sf) + tm_fill(fill = "#e65100", fill_alpha = 0.50) +
  tm_crs(crs_moll_0, bbox = "FULL") +
  tm_layout(inner.margins = c(0, 0.001, 0, 0.001), earth_boundary = TRUE, bg.color = "#d1ecf9", frame = FALSE) +
  tm_credits("SANG-IL LEE, Geography Education at SNU", 
             size = 0.7, position = c(0.89, -0.005))
my_map
```

- 저장

```{r}
#| echo: false
#| eval: false
my.ratio <- get_asp_ratio(my_map)

my.title <- "8-4-4-1-2 몰바디에 도법 티소"
my.file.name <- paste0("D:/My Cartography/지도제작/", my.title, ".png")
tmap_save(my_map, filename = my.file.name, height = 12, 
          width = my.ratio*12, dpi = 600)
```

## 몰바이데 도법 2: 150

### 표준 지도

- 지도 제작

```{r}
#| fig-height: 12
#| fig-width: 24.048
#| fig-dpi: 600

crs_moll_150e  <- "+proj=moll +lon_0=150 +datum=WGS84 +units=m +no_defs"

prime_meridian_line <- st_sfc(
  st_linestring(cbind(rep(150, 181), seq(-90, 90, by = 1))),
  crs = 4326
) |> st_set_precision(1e6) |> 
  st_break_antimeridian(lon_0 = 150) |> 
  st_transform(crs_moll_150e)

equator_line <- st_sfc(
  st_linestring(cbind(seq(-180, 180, by = 1), rep(0, 361))),
  crs = 4326
) |> st_set_precision(1e6) |> 
  st_break_antimeridian(lon_0 = 150) |> 
  st_transform(crs_moll_150e)


grat <- st_graticule(
  lon = seq(-180, 180, 20),
  lat = seq(-90, 90, 15)
) |> st_set_precision(1e6) |> 
  st_break_antimeridian(lon_0 = 150) |> 
  st_transform(crs_moll_150e)

world_whole_moll <- world_whole |>  
  st_set_precision(1e6) |> 
  st_break_antimeridian(lon_0 = 150) |> 
  st_transform(crs_moll_150e)

lon_0 <- 150
eps <- 0.00001
world_bbox_150e <- st_bbox(
  c(xmin = lon_0 - 180 + eps, xmax = lon_0 + 180 - eps, ymin = -90 + eps, ymax = 90 - eps)) |> 
  st_as_sfc(crs = 4326) |> st_segmentize(dfMaxLength = 1) |> st_set_crs(4326) |> st_transform(crs_moll_150e)

my_map <- tm_shape(world_whole_moll, bbox = c(-180, -90, 180, 90)) + tm_fill() +
  tm_shape(grat) + tm_lines(lwd = 0.5, col = "black") +
  tm_shape(prime_meridian_line) + tm_lines(lwd = 1.5, col = "black") +
  tm_shape(equator_line) + tm_lines(lwd = 1.5, col = "black") +
  tm_shape(world_bbox_150e) + tm_lines(col = "black", lwd = 1.5) +
  tm_crs(crs_moll_150e, bbox = "FULL") +
  tm_layout(inner.margins = c(0, 0.007, 0, 0.007), frame = FALSE) +
  tm_credits("SANG-IL LEE, Geography Education at SNU", 
             size = 0.7, position = c(0.89, -0.005))
my_map
```

- 저장

```{r}
#| echo: false
#| eval: false
my.ratio <- get_asp_ratio(my_map)

my.title <- "8-4-4-2-1 몰바디에 도법 150"
my.file.name <- paste0("D:/My Cartography/지도제작/", my.title, ".png")
tmap_save(my_map, filename = my.file.name, height = 12, 
          width = my.ratio*12, dpi = 600)
```

### 지시타원

- 지시타원 생성

```{r}
lat <- seq(-80,80, by=20L)
lon <- seq(-160,160, by=20L)
coord <- as.matrix(expand.grid(lon,lat))

a_scale <- 6e5
res_list <- tissot::tissot(coord, crs_moll_0) |> tissot::indicatrix(scale = a_scale) # 여기는 0
tissot_sf <- indicatrix_list_to_sf(
  res_list, crs_out = crs_moll_150e, scale = a_scale, n = 120) # 여기는 150
```

- 지도 제작

```{r}
#| fig-height: 12
#| fig-width: 23.82141
#| fig-dpi: 600

prime_meridian_line <- st_sfc(
  st_linestring(cbind(rep(150, 181), seq(-90, 90, by = 1))),
  crs = 4326
) |> st_set_precision(1e6) |> 
  st_break_antimeridian(lon_0 = 150) |> 
  st_transform(crs_moll_150e) 

equator_line <- st_sfc(
  st_linestring(cbind(seq(-180, 180, by = 1), rep(0, 361))),
  crs = 4326
) |> st_set_precision(1e6) |> 
  st_break_antimeridian(lon_0 = 150) |> 
  st_transform(crs_moll_150e)

grat <- st_graticule(
  lon = seq(-180, 180, 10),
  lat = seq(-90, 90, 10)
) |> st_set_precision(1e6) |> 
  st_break_antimeridian(lon_0 = 150) |> 
  st_transform(crs_moll_150e)

world_whole_robin <- world_whole |>  
  st_set_precision(1e6) |> 
  st_break_antimeridian(lon_0 = 150) |> 
  st_transform(crs_moll_150e)

lon_0 <- 150
eps <- 0.00001
world_bbox_150e <- st_bbox(
  c(xmin = lon_0 - 180 + eps, xmax = lon_0 + 180 - eps, ymin = -90 + eps, ymax = 90 - eps)) |> 
  st_as_sfc(crs = 4326) |> st_segmentize(dfMaxLength = 1) |> st_set_crs(4326) |> st_transform(crs_moll_150e)

my_map <- tm_shape(world_bbox_150e) + tm_polygons(fill = "#d1ecf9", col = "black", lwd = 1.5) +
  tm_shape(world_whole_moll, bbox = c(-180, -90, 180, 90)) + tm_fill(fill = "#fffff0") +
  tm_shape(tissot_sf) + tm_fill(fill = "#e65100", fill_alpha = 0.50) +
  tm_shape(grat) + tm_lines(lwd = 0.5, col = "black") +
  tm_shape(prime_meridian_line) + tm_lines(lwd = 1.5, col = "black") +
  tm_shape(equator_line) + tm_lines(lwd = 1.5, col = "black") +
  tm_crs(crs_moll_150e, bbox = "FULL") +
  tm_layout(inner.margins = c(0, 0.007, 0, 0.007), earth_boundary = TRUE, frame = FALSE) +
  tm_credits("SANG-IL LEE, Geography Education at SNU", 
             size = 0.7, position = c(0.89, -0.005))
my_map
```

- 저장

```{r}
#| echo: false
#| eval: false
my.ratio <- get_asp_ratio(my_map)

my.title <- "8-4-4-2-2 몰바디에 도법 150 티소"
my.file.name <- paste0("D:/My Cartography/지도제작/", my.title, ".png")
tmap_save(my_map, filename = my.file.name, height = 12, 
          width = my.ratio*12, dpi = 600)
```

## 에케르트 IV 도법 1: 0

### 표준 지도

- 지도 제작

```{r}
#| fig-height: 12
#| fig-width: 24.048
#| fig-dpi: 600

crs_eck4_0  <- "+proj=eck4 +lon_0=0 +datum=WGS84 +units=m +no_defs"

origin_lines <- st_sfc(
  st_linestring(matrix(c(-180, 0, 180, 0), ncol = 2, byrow = TRUE)), 
  st_linestring(matrix(c(0, -90, 0, 90), ncol = 2, byrow = TRUE)),   
  crs = 4326
) |> st_transform(crs_eck4_0)

grat <- st_graticule(
  lon = seq(-180, 180, 20),
  lat = seq(-90, 90, 15)
) 

lon_0 <- 0
eps <- 0.00001
world_bbox_0 <- st_bbox(
  c(xmin = lon_0 - 180 + eps, xmax = lon_0 + 180 - eps, ymin = -90 + eps, ymax = 90 - eps)) |> 
  st_as_sfc(crs = 4326) |> st_segmentize(dfMaxLength = 1) |> st_set_crs(4326) |> st_transform(crs_eck4_0)

my_map <- tm_shape(world_whole, bbox = c(-180, -90, 180, 90)) + tm_fill() +
  tm_shape(grat) + tm_lines(lwd = 0.5, col = "black") +
  tm_shape(world_bbox_0) + tm_lines(col = "black", lwd = 1.5) +
  tm_shape(origin_lines) + tm_lines(col = "black", lwd = 1.5) +
  tm_crs(crs_eck4_0, bbox = "FULL") +
  tm_layout(inner.margins = c(0, 0.001, 0, 0.001), frame = FALSE, earth_boundary = TRUE) +
  tm_credits("SANG-IL LEE, Geography Education at SNU", 
             size = 0.7, position = c(0.89, -0.005))
my_map
```

- 저장

```{r}
#| echo: false
#| eval: false
my.ratio <- get_asp_ratio(my_map)

my.title <- "8-4-5-1-1 에케르트 IV 도법 0"
my.file.name <- paste0("D:/My Cartography/지도제작/", my.title, ".png")
tmap_save(my_map, filename = my.file.name, height = 12, 
          width = my.ratio*12, dpi = 600)
```

### 지시타원

- 지시타원 생성

```{r}
lat <- seq(-80,80, by=20L)
lon <- seq(-160,160, by=20L)
coord <- as.matrix(expand.grid(lon,lat))

a_scale <- 6e5
res_list <- tissot::tissot(coord, crs_eck4_0) |> tissot::indicatrix(scale = a_scale)
tissot_sf <- indicatrix_list_to_sf(
  res_list, crs_out = crs_eck4_0, scale = a_scale, n = 120)
```

- 지도 제작

```{r}
#| fig-height: 12
#| fig-width: 24.048
#| fig-dpi: 600

world_eck4 <- st_transform(world_whole, crs_eck4_0)

grat <- st_graticule(
  lon = seq(-180, 180, 10),
  lat = seq(-90, 90, 10)
) 

my_map <- tm_shape(world_eck4, bbox = c(-180, -90, 180, 90)) + 
  tm_fill(fill = "#fffff0") +
  tm_shape(grat) + tm_lines(lwd = 0.5, col = "black") +
  tm_shape(origin_lines) + tm_lines(col = "black", lwd = 1.5) +
  tm_shape(world_bbox_0) + tm_lines(col = "black", lwd = 1.5) +
  tm_shape(tissot_sf) + tm_fill(fill = "#e65100", fill_alpha = 0.50) +
  tm_crs(crs_eck4_0, bbox = "FULL") +
  tm_layout(inner.margins = c(0, 0.001, 0, 0.001), earth_boundary = TRUE, bg.color = "#d1ecf9", frame = FALSE) +
  tm_credits("SANG-IL LEE, Geography Education at SNU", 
             size = 0.7, position = c(0.89, -0.005))
my_map
```

- 저장

```{r}
#| echo: false
#| eval: false
my.ratio <- get_asp_ratio(my_map)

my.title <- "8-4-5-1-2 에케르트 IV 도법 0 티소"
my.file.name <- paste0("D:/My Cartography/지도제작/", my.title, ".png")
tmap_save(my_map, filename = my.file.name, height = 12, 
          width = my.ratio*12, dpi = 600)
```

## 에케르트 IV 도법 2: 150

### 표준 지도

- 지도 제작

```{r}
#| fig-height: 12
#| fig-width: 24.11551
#| fig-dpi: 600

crs_eck4_150e  <- "+proj=eck4 +lon_0=150 +datum=WGS84 +units=m +no_defs"

prime_meridian_line <- st_sfc(
  st_linestring(cbind(rep(150, 181), seq(-90, 90, by = 1))),
  crs = 4326
) |> st_set_precision(1e6) |> 
  st_break_antimeridian(lon_0 = 150) |> 
  st_transform(crs_eck4_150e)

equator_line <- st_sfc(
  st_linestring(cbind(seq(-180, 180, by = 1), rep(0, 361))),
  crs = 4326
) |> st_set_precision(1e6) |> 
  st_break_antimeridian(lon_0 = 150) |> 
  st_transform(crs_eck4_150e)

grat <- st_graticule(
  lon = seq(-180, 180, 20),
  lat = seq(-90, 90, 15)
) |> st_set_precision(1e6) |> 
  st_break_antimeridian(lon_0 = 150) |> 
  st_transform(crs_eck4_150e)

world_whole_eck4 <- world_whole |>  
  st_set_precision(1e6) |> 
  st_break_antimeridian(lon_0 = 150) |> 
  st_transform(crs_eck4_150e)

lon_0 <- 150
eps <- 0.00001
world_bbox_150e <- st_bbox(
  c(xmin = lon_0 - 180 + eps, xmax = lon_0 + 180 - eps, ymin = -90 + eps, ymax = 90 - eps)) |> 
  st_as_sfc(crs = 4326) |> st_segmentize(dfMaxLength = 1) |> st_set_crs(4326) |> st_transform(crs_eck4_150e)

my_map <- tm_shape(world_whole_eck4, bbox = c(-180, -90, 180, 90)) + tm_fill() +
  tm_shape(grat) + tm_lines(lwd = 0.5, col = "black") +
  tm_shape(prime_meridian_line) + tm_lines(lwd = 1.5, col = "black") +
  tm_shape(equator_line) + tm_lines(lwd = 1.5, col = "black") +
  tm_shape(world_bbox_150e) + tm_lines(col = "black", lwd = 1.5) +
  tm_crs(crs_eck4_150e, bbox = "FULL") +
  tm_layout(inner.margins = c(0, 0.007, 0, 0.007), frame = FALSE) +
  tm_credits("SANG-IL LEE, Geography Education at SNU", 
             size = 0.7, position = c(0.89, -0.005))
my_map
```

- 저장

```{r}
#| echo: false
#| eval: false
my.ratio <- get_asp_ratio(my_map)

my.title <- "8-4-5-2-1 에케르트 IV 도법 150"
my.file.name <- paste0("D:/My Cartography/지도제작/", my.title, ".png")
tmap_save(my_map, filename = my.file.name, height = 12, 
          width = my.ratio*12, dpi = 600)
```

### 지시타원

- 지시타원 생성

```{r}
lat <- seq(-80,80, by=20L)
lon <- seq(-160,160, by=20L)
coord <- as.matrix(expand.grid(lon,lat))

a_scale <- 6e5
res_list <- tissot::tissot(coord, crs_eck4_0) |> tissot::indicatrix(scale = a_scale) # 여기는 0
tissot_sf <- indicatrix_list_to_sf(
  res_list, crs_out = crs_eck4_150e, scale = a_scale, n = 120) # 여기는 150
```

- 지도 제작

```{r}
#| fig-height: 12
#| fig-width: 23.82141
#| fig-dpi: 600

prime_meridian_line <- st_sfc(
  st_linestring(cbind(rep(150, 181), seq(-90, 90, by = 1))),
  crs = 4326
) |> st_set_precision(1e6) |> 
  st_break_antimeridian(lon_0 = 150) |> 
  st_transform(crs_eck4_150e) 

equator_line <- st_sfc(
  st_linestring(cbind(seq(-180, 180, by = 1), rep(0, 361))),
  crs = 4326
) |> st_set_precision(1e6) |> 
  st_break_antimeridian(lon_0 = 150) |> 
  st_transform(crs_eck4_150e)

grat <- st_graticule(
  lon = seq(-180, 180, 10),
  lat = seq(-90, 90, 10)
) |> st_set_precision(1e6) |> 
  st_break_antimeridian(lon_0 = 150) |> 
  st_transform(crs_eck4_150e)

world_whole_robin <- world_whole |>  
  st_set_precision(1e6) |> 
  st_break_antimeridian(lon_0 = 150) |> 
  st_transform(crs_eck4_150e)

lon_0 <- 150
eps <- 0.00001
world_bbox_150e <- st_bbox(
  c(xmin = lon_0 - 180 + eps, xmax = lon_0 + 180 - eps, ymin = -90 + eps, ymax = 90 - eps)) |> 
  st_as_sfc(crs = 4326) |> st_segmentize(dfMaxLength = 1) |> st_set_crs(4326) |> st_transform(crs_eck4_150e)

my_map <- tm_shape(world_bbox_150e) + tm_polygons(fill = "#d1ecf9", col = "black", lwd = 1.5) +
  tm_shape(world_whole_eck4, bbox = c(-180, -90, 180, 90)) + tm_fill(fill = "#fffff0") +
  tm_shape(tissot_sf) + tm_fill(fill = "#e65100", fill_alpha = 0.50) +
  tm_shape(grat) + tm_lines(lwd = 0.5, col = "black") +
  tm_shape(prime_meridian_line) + tm_lines(lwd = 1.5, col = "black") +
  tm_shape(equator_line) + tm_lines(lwd = 1.5, col = "black") +
  tm_crs(crs_eck4_150e, bbox = "FULL") +
  tm_layout(inner.margins = c(0, 0.007, 0, 0.007), earth_boundary = TRUE, frame = FALSE) +
  tm_credits("SANG-IL LEE, Geography Education at SNU", 
             size = 0.7, position = c(0.89, -0.005))
my_map
```

- 저장

```{r}
#| echo: false
#| eval: false
my.ratio <- get_asp_ratio(my_map)

my.title <- "8-4-5-2-2 에케르트 IV 도법 150 티소"
my.file.name <- paste0("D:/My Cartography/지도제작/", my.title, ".png")
tmap_save(my_map, filename = my.file.name, height = 12, 
          width = my.ratio*12, dpi = 600)
```

## 로빈슨 도법 1: 0

### 표준 지도

- 지도 제작

```{r}
#| fig-height: 12
#| fig-width: 23.65987
#| fig-dpi: 600

crs_robin_0 <- "+proj=robin +lon_0=0 +datum=WGS84 +units=m +no_defs"

origin_lines <- st_sfc(
  st_linestring(matrix(c(-180, 0, 180, 0), ncol = 2, byrow = TRUE)), 
  st_linestring(matrix(c(0, -90, 0, 90), ncol = 2, byrow = TRUE)),   
  crs = 4326
) |> st_transform(crs_robin_0)

grat <- st_graticule(
  lon = seq(-180, 180, 20),
  lat = seq(-90, 90, 15)
) 

# world_bbox <- tmaptools::bb_earth(projection = crs_robin_0) # 극지방에 두줄 선

lon_0 <- 0
eps <- 0.00001
world_bbox_0 <- st_bbox(
  c(xmin = lon_0 - 180 + eps, xmax = lon_0 + 180 - eps, ymin = -90 + eps, ymax = 90 - eps)) |> 
  st_as_sfc(crs = 4326) |> st_segmentize(dfMaxLength = 1) |> st_set_crs(4326) |> st_transform(crs_robin_0)

my_map <- tm_shape(world_whole, bbox = c(-180, -90, 180, 90)) + tm_fill() +
  tm_shape(grat) + tm_lines(lwd = 0.5, col = "black") +
  tm_shape(origin_lines) + tm_lines(col = "black", lwd = 1.5) +
  tm_shape(world_bbox_0) + tm_lines(col = "black", lwd = 1.5) +
  tm_crs(crs_robin_0, bbox = "FULL") +
  tm_layout(inner.margins = c(0, 0, 0, 0), frame = FALSE, earth_boundary = TRUE) +
  # tm_layout(inner.margins = c(0, 0, 0, 0), frame = FALSE, earth_boundary = TRUE, bg.color = "lightblue") +
  tm_credits("SANG-IL LEE, Geography Education at SNU", 
             size = 0.7, position = c(0.89, -0.005))
my_map
```

- 저장

```{r}
#| echo: false
#| eval: false
my.ratio <- get_asp_ratio(my_map)

my.title <- "8-4-6-1-1 로빈슨 도법 0"
my.file.name <- paste0("D:/My Cartography/지도제작/", my.title, ".png")
tmap_save(my_map, filename = my.file.name, height = 12, 
          width = my.ratio*12, dpi = 600)
```

### 지시타원

- 인디카트릭스 생성

```{r}
lat <- seq(-80,80, by=20L)
lon <- seq(-160,160, by=20L)
coord <- as.matrix(expand.grid(lon,lat))

a_scale <- 6e5
res_list <- tissot::tissot(coord, crs_robin_0) |> tissot::indicatrix(scale = a_scale)
tissot_sf <- indicatrix_list_to_sf(
  res_list, crs_out = crs_robin_0, scale = a_scale, n = 120)
```

- 지도 제작

```{r}
#| fig-height: 12
#| fig-width: 23.65987
#| fig-dpi: 600

world_robin <- st_transform(world_whole, crs_robin_0)

# earth_bbox <- st_bbox(
#   c(xmin = -180, ymin = -90, xmax = 180, ymax = 90),
#   crs = st_crs(4326)
# ) |>
#   st_as_sfc() |>
#   st_segmentize(dfMaxLength = 1) |> st_transform(crs_robin_0)

grat <- st_graticule(
  lon = seq(-180, 180, 10),
  lat = seq(-90, 90, 10)
) 

my_map <- tm_shape(world_robin, bbox = c(-180, -90, 180, 90)) + 
  tm_fill(fill = "#fffff0") +
  tm_shape(grat) + tm_lines(lwd = 0.5, col = "black") +
  tm_shape(origin_lines) + tm_lines(col = "black", lwd = 1.5) +
  tm_shape(world_bbox_0) + tm_lines(col = "black", lwd = 1.5) +
  tm_shape(tissot_sf) + tm_fill(fill = "#e65100", fill_alpha = 0.50) +
  tm_crs(crs_robin_0, bbox = "FULL") +
  tm_layout(inner.margins = c(0, 0, 0, 0), earth_boundary = TRUE, bg.color = "#d1ecf9", frame = FALSE) +
  tm_credits("SANG-IL LEE, Geography Education at SNU", 
             size = 0.7, position = c(0.89, -0.005))
my_map
```

- 저장

```{r}
#| echo: false
#| eval: false
my.ratio <- get_asp_ratio(my_map)

my.title <- "8-4-6-1-2 로빈슨 도법 0 티소"
my.file.name <- paste0("D:/My Cartography/지도제작/", my.title, ".png")
tmap_save(my_map, filename = my.file.name, height = 12, 
          width = my.ratio*12, dpi = 600)
```

## 로빈슨 도법 2: 150

### 표준 지도

- 지도 제작

```{r}
#| fig-height: 12
#| fig-width: 24.11541
#| fig-dpi: 600

crs_robin_150e <- "+proj=robin +lon_0=150 +datum=WGS84 +units=m +no_defs"

prime_meridian_line <- st_sfc(
  st_linestring(cbind(rep(150, 181), seq(-90, 90, by = 1))),
  crs = 4326
) |> st_set_precision(1e6) |> 
  st_break_antimeridian(lon_0 = 150) |> 
  st_transform(crs_robin_150e) 

equator_line <- st_sfc(
  st_linestring(cbind(seq(-180, 180, by = 1), rep(0, 361))),
  crs = 4326
) |> st_set_precision(1e6) |> 
  st_break_antimeridian(lon_0 = 150) |> 
  st_transform(crs_robin_150e)

grat <- st_graticule(
  lon = seq(-180, 180, 20),
  lat = seq(-90, 90, 15)
) |> st_set_precision(1e6) |> 
  st_break_antimeridian(lon_0 = 150) |> 
  st_transform(crs_robin_150e)

world_whole_robin <- world_whole |>  
  st_set_precision(1e6) |> 
  st_break_antimeridian(lon_0 = 150) |> 
  st_transform(crs_robin_150e)

lon_0 <- 150
eps <- 0.00001
world_bbox_150e <- st_bbox(
  c(xmin = lon_0 - 180 + eps, xmax = lon_0 + 180 - eps, ymin = -90 + eps, ymax = 90 - eps)) |> 
  st_as_sfc(crs = 4326) |> st_segmentize(dfMaxLength = 1) |> st_set_crs(4326) |> st_transform(crs_robin_150e)

my_map <- tm_shape(world_whole_robin, bbox = c(-180, -90, 180, 90)) + tm_fill() +
  tm_shape(grat) + tm_lines(lwd = 0.5, col = "black") +
  tm_shape(prime_meridian_line) + tm_lines(lwd = 1.5, col = "black") +
  tm_shape(equator_line) + tm_lines(lwd = 1.5, col = "black") +
  tm_shape(world_bbox_150e) + tm_lines(col = "black", lwd = 1.5) +
  tm_crs(crs_robin_150e, bbox = "FULL") +
  tm_layout(inner.margins = c(0, 0.007, 0, 0.007), frame = FALSE) +
  tm_credits("SANG-IL LEE, Geography Education at SNU", 
             size = 0.7, position = c(0.89, -0.005))
my_map
```

- 저장

```{r}
#| echo: false
#| eval: false
my.ratio <- get_asp_ratio(my_map)

my.title <- "8-4-6-2-1 로빈슨 도법 150"
my.file.name <- paste0("D:/My Cartography/지도제작/", my.title, ".png")
tmap_save(my_map, filename = my.file.name, height = 12, 
          width = my.ratio*12, dpi = 600)
```

### 지시타원

- 지시타원 생성

```{r}
lat <- seq(-80,80, by=20L)
lon <- seq(-160,160, by=20L)
coord <- as.matrix(expand.grid(lon,lat))

a_scale <- 6e5
res_list <- tissot::tissot(coord, crs_robin_0) |> tissot::indicatrix(scale = a_scale) # 여기는 0
tissot_sf <- indicatrix_list_to_sf(
  res_list, crs_out = crs_robin_150e, scale = a_scale, n = 120) # 여기는 150
```

- 지도 제작

```{r}
#| fig-height: 12
#| fig-width: 23.82141
#| fig-dpi: 600

prime_meridian_line <- st_sfc(
  st_linestring(cbind(rep(150, 181), seq(-90, 90, by = 1))),
  crs = 4326
) |> st_set_precision(1e6) |> 
  st_break_antimeridian(lon_0 = 150) |> 
  st_transform(crs_robin_150e) 

equator_line <- st_sfc(
  st_linestring(cbind(seq(-180, 180, by = 1), rep(0, 361))),
  crs = 4326
) |> st_set_precision(1e6) |> 
  st_break_antimeridian(lon_0 = 150) |> 
  st_transform(crs_robin_150e)

grat <- st_graticule(
  lon = seq(-180, 180, 10),
  lat = seq(-90, 90, 10)
) |> st_set_precision(1e6) |> 
  st_break_antimeridian(lon_0 = 150) |> 
  st_transform(crs_robin_150e)

world_whole_robin <- world_whole |>  
  st_set_precision(1e6) |> 
  st_break_antimeridian(lon_0 = 150) |> 
  st_transform(crs_robin_150e)

lon_0 <- 150
eps <- 0.00001
world_bbox_150e <- st_bbox(
  c(xmin = lon_0 - 180 + eps, xmax = lon_0 + 180 - eps, ymin = -90 + eps, ymax = 90 - eps)) |> 
  st_as_sfc(crs = 4326) |> st_segmentize(dfMaxLength = 1) |> st_set_crs(4326) |> st_transform(crs_robin_150e)

my_map <- tm_shape(world_bbox_150e) + tm_polygons(fill = "#d1ecf9", col = "black", lwd = 1.5) +
  tm_shape(world_whole_robin, bbox = c(-180, -90, 180, 90)) + tm_fill(fill = "#fffff0") +
  tm_shape(tissot_sf) + tm_fill(fill = "#e65100", fill_alpha = 0.50) +
  tm_shape(grat) + tm_lines(lwd = 0.5, col = "black") +
  tm_shape(prime_meridian_line) + tm_lines(lwd = 1.5, col = "black") +
  tm_shape(equator_line) + tm_lines(lwd = 1.5, col = "black") +
  tm_crs(crs_robin_150e, bbox = "FULL") +
  tm_layout(inner.margins = c(0, 0.007, 0, 0.007), earth_boundary = TRUE, frame = FALSE) +
  tm_credits("SANG-IL LEE, Geography Education at SNU", 
             size = 0.7, position = c(0.89, -0.005))
my_map
```

- 저장

```{r}
#| echo: false
#| eval: false
my.ratio <- get_asp_ratio(my_map)

my.title <- "8-4-6-2-2 로빈슨 도법 150 티소"
my.file.name <- paste0("D:/My Cartography/지도제작/", my.title, ".png")
tmap_save(my_map, filename = my.file.name, height = 12, 
          width = my.ratio*12, dpi = 600)
```

## 빈켈 트리펠 도법 1: 0

### 표준 지도

- 지도 제작

```{r}
#| fig-height: 12
#| fig-width: 19.63827
#| fig-dpi: 600

crs_wintri_0 <- "+proj=wintri +lon_0=0 +lat_1=50.467 +datum=WGS84 +units=m +no_defs"

origin_lines <- st_sfc(
  st_linestring(matrix(c(-180, 0, 180, 0), ncol = 2, byrow = TRUE)), 
  st_linestring(matrix(c(0, -90, 0, 90), ncol = 2, byrow = TRUE)),   
  crs = 4326
) |> st_transform(crs_wintri_0)

grat <- st_graticule(
  lon = seq(-180, 180, 20),
  lat = seq(-90, 90, 15)
) 

# world_bbox <- tmaptools::bb_earth(projection = crs_robin_0) # 극지방에 두줄선
lon_0 <- 0
eps <- 0.00001
world_bbox_0 <- st_bbox(
  c(xmin = lon_0 - 180 + eps, xmax = lon_0 + 180 - eps, ymin = -90 + eps, ymax = 90 - eps)) |> 
  st_as_sfc(crs = 4326) |> st_segmentize(dfMaxLength = 1) |> st_set_crs(4326) |> st_transform(crs_robin_150e)

my_map <- tm_shape(world_whole, bbox = c(-180, -90, 180, 90)) + tm_fill() +
  tm_shape(grat) + tm_lines(lwd = 0.5, col = "black") +
  tm_shape(origin_lines) + tm_lines(col = "black", lwd = 1.5) +
  tm_shape(world_bbox_0) + tm_lines(col = "black", lwd = 1.5) + 
  tm_crs(crs_wintri_0, bbox = "FULL") +
  tm_layout(inner.margins = c(0, 0.001, 0, 0.001), frame = FALSE, earth_boundary = TRUE) +
  tm_credits("SANG-IL LEE, Geography Education at SNU", 
             size = 0.7, position = c(0.89, -0.005))
my_map
```

- 저장

```{r}
#| echo: false
#| eval: false
my.ratio <- get_asp_ratio(my_map)

my.title <- "8-4-7-1-1 빈켈 트리펠 도법 0"
my.file.name <- paste0("D:/My Cartography/지도제작/", my.title, ".png")
tmap_save(my_map, filename = my.file.name, height = 12, 
          width = my.ratio*12, dpi = 600)
```

### 지시타원

- 지시타원 생성

```{r}
lat <- seq(-80,80, by=20L)
lon <- seq(-160,160, by=20L)
coord <- as.matrix(expand.grid(lon,lat))

a_scale <- 6e5
res_list <- tissot::tissot(coord, crs_wintri_0) |> tissot::indicatrix(scale = a_scale)
tissot_sf <- indicatrix_list_to_sf(
  res_list, crs_out = crs_wintri_0, scale = a_scale, n = 120)
```

- 지도 제작

```{r}
#| fig-height: 12
#| fig-width: 19.63827
#| fig-dpi: 600

world_wintri <- st_transform(world_whole, crs_wintri_0)

grat <- st_graticule(
  lon = seq(-180, 180, 10),
  lat = seq(-90, 90, 10)
) 

lon_0 <- 0
eps <- 0.00001
world_bbox_0 <- st_bbox(
  c(xmin = lon_0 - 180 + eps, xmax = lon_0 + 180 - eps, ymin = -90 + eps, ymax = 90 - eps)) |> 
  st_as_sfc(crs = 4326) |> st_segmentize(dfMaxLength = 1) |> st_set_crs(4326) |> st_transform(crs_wintri_0)

my_map <- tm_shape(world_wintri, bbox = c(-180, -90, 180, 90)) + 
  tm_fill(fill = "#fffff0") +
  tm_shape(grat) + tm_lines(lwd = 0.5, col = "black") +
  tm_shape(origin_lines) + tm_lines(col = "black", lwd = 1.5) +
  tm_shape(world_bbox_0) + tm_lines(col = "black", lwd = 1.5) +
  tm_shape(tissot_sf) + tm_fill(fill = "#e65100", fill_alpha = 0.50) +
  tm_crs(crs_wintri_0, bbox = "FULL") +
  tm_layout(inner.margins = c(0, 0.001, 0, 0.001), earth_boundary = TRUE, bg.color = "#d1ecf9", frame = FALSE) +
  tm_credits("SANG-IL LEE, Geography Education at SNU", 
             size = 0.7, position = c(0.89, -0.005))
my_map
```

- 저장

```{r}
#| echo: false
#| eval: false
my.ratio <- get_asp_ratio(my_map)

my.title <- "8-4-7-1-2 빈켈-트리펠 도법 0 티소"
my.file.name <- paste0("D:/My Cartography/지도제작/", my.title, ".png")
tmap_save(my_map, filename = my.file.name, height = 12, 
          width = my.ratio*12, dpi = 600)
```

## 빈켈 트리펠 도법 2: 150

### 표준 지도

- 지도 제작

```{r}
#| fig-height: 12
#| fig-width: 19.8102
#| fig-dpi: 600

crs_wintri_150e <- "+proj=wintri +lon_0=150 +lat_1=50.467 +datum=WGS84 +units=m +no_defs"

prime_meridian_line <- st_sfc(
  st_linestring(cbind(rep(150, 181), seq(-90, 90, by = 1))),
  crs = 4326
) |> st_set_precision(1e6) |> 
  st_break_antimeridian(lon_0 = 150) |> 
  st_transform(crs_wintri_150e)

equator_line <- st_sfc(
  st_linestring(cbind(seq(-180, 180, by = 1), rep(0, 361))),
  crs = 4326
) |> st_set_precision(1e6) |> 
  st_break_antimeridian(lon_0 = 150) |> 
  st_transform(crs_wintri_150e)

grat <- st_graticule(
  lon = seq(-180, 180, 20),
  lat = seq(-90, 90, 15)
) |>  st_set_precision(1e6) |> 
  st_break_antimeridian(lon_0 = 150) |> 
  st_transform(crs_wintri_150e) # 이렇게 하지 않으면 이중 위선 생성됨. 동시에 위선이 동서말단과 조금 떨어져 있는 문제 해결!!!

world_whole_wintri <- world_whole |>  
  st_set_precision(1e6) |> 
  st_break_antimeridian(lon_0 = 150) |> 
  st_transform(crs_wintri_150e)

lon_0 <- 150
eps <- 0.00001
world_bbox_150e <- st_bbox(
  c(xmin = lon_0 - 180 + eps, xmax = lon_0 + 180 - eps, ymin = -90 + eps, ymax = 90 - eps)) |> 
  st_as_sfc(crs = 4326) |> st_segmentize(dfMaxLength = 1) |> st_set_crs(4326) |> st_transform(crs_wintri_150e)

my_map <- tm_shape(world_whole_wintri, bbox = c(-180, -90, 180, 90)) + tm_fill() +
  tm_shape(grat) + tm_lines(lwd = 0.5, col = "black") +
  tm_shape(prime_meridian_line) + tm_lines(lwd = 1.5, col = "black") +
  tm_shape(equator_line) + tm_lines(lwd = 1.5, col = "black") +
  tm_shape(world_bbox_150e) + tm_lines(col = "black", lwd = 1.5) +
  tm_crs(crs_wintri_150e, bbox = "FULL") +
  tm_layout(inner.margins = c(0, 0.008, 0, 0.008), frame = FALSE) +
  tm_credits("SANG-IL LEE, Geography Education at SNU", 
             size = 0.7, position = c(0.89, -0.005))
my_map
```

- 저장

```{r}
#| echo: false
#| eval: false
my.ratio <- get_asp_ratio(my_map)

my.title <- "8-4-7-2-1 빈켈 트리펠 도법 150"
my.file.name <- paste0("D:/My Cartography/지도제작/", my.title, ".png")
tmap_save(my_map, filename = my.file.name, height = 12, 
          width = my.ratio*12, dpi = 600)
```

### 지시타원

- 지시타원 생성

```{r}
lat <- seq(-80,80, by=20L)
lon <- seq(-160,160, by=20L)
coord <- as.matrix(expand.grid(lon,lat))

a_scale <- 6e5
res_list <- tissot::tissot(coord, crs_wintri_0) |> tissot::indicatrix(scale = a_scale) # 여기는 0
tissot_sf <- indicatrix_list_to_sf(
  res_list, crs_out = crs_wintri_150e, scale = a_scale, n = 120) # 여기는 150
```

- 지도 제작

```{r}
#| fig-height: 12
#| fig-width: 23.82141
#| fig-dpi: 600

prime_meridian_line <- st_sfc(
  st_linestring(cbind(rep(150, 181), seq(-90, 90, by = 1))),
  crs = 4326
) |> st_set_precision(1e6) |> 
  st_break_antimeridian(lon_0 = 150) |> 
  st_transform(crs_wintri_150e) 

equator_line <- st_sfc(
  st_linestring(cbind(seq(-180, 180, by = 1), rep(0, 361))),
  crs = 4326
) |> st_set_precision(1e6) |> 
  st_break_antimeridian(lon_0 = 150) |> 
  st_transform(crs_wintri_150e)

grat <- st_graticule(
  lon = seq(-180, 180, 10),
  lat = seq(-90, 90, 10)
) |> st_set_precision(1e6) |> 
  st_break_antimeridian(lon_0 = 150) |> 
  st_transform(crs_wintri_150e)

world_whole_wintri <- world_whole |>  
  st_set_precision(1e6) |> 
  st_break_antimeridian(lon_0 = 150) |> 
  st_transform(crs_wintri_150e)

lon_0 <- 150
eps <- 0.00001
world_bbox_150e <- st_bbox(
  c(xmin = lon_0 - 180 + eps, xmax = lon_0 + 180 - eps, ymin = -90 + eps, ymax = 90 - eps)) |> 
  st_as_sfc(crs = 4326) |> st_segmentize(dfMaxLength = 1) |> st_set_crs(4326) |> st_transform(crs_wintri_150e)

my_map <- tm_shape(world_bbox_150e) + tm_polygons(fill = "#d1ecf9", col = "black", lwd = 1.5) +
  tm_shape(world_whole_wintri, bbox = c(-180, -90, 180, 90)) + tm_fill(fill = "#fffff0") +
  tm_shape(tissot_sf) + tm_fill(fill = "#e65100", fill_alpha = 0.50) +
  tm_shape(grat) + tm_lines(lwd = 0.5, col = "black") +
  tm_shape(prime_meridian_line) + tm_lines(lwd = 1.5, col = "black") +
  tm_shape(equator_line) + tm_lines(lwd = 1.5, col = "black") +
  tm_crs(crs_wintri_150e, bbox = "FULL") +
  tm_layout(inner.margins = c(0, 0.008, 0, 0.008), earth_boundary = TRUE, frame = FALSE) +
  tm_credits("SANG-IL LEE, Geography Education at SNU", 
             size = 0.7, position = c(0.89, -0.005))
my_map
```

- 저장

```{r}
#| echo: false
#| eval: false
my.ratio <- get_asp_ratio(my_map)

my.title <- "8-4-7-2-2 빈켈 트리펠 도법 150 티소"
my.file.name <- paste0("D:/My Cartography/지도제작/", my.title, ".png")
tmap_save(my_map, filename = my.file.name, height = 12, 
          width = my.ratio*12, dpi = 600)
```

## 이퀄 어스 도법 1: 0

### 표준 지도

- 지도 제작

```{r}
#| fig-height: 12
#| fig-width: 24.65499
#| fig-dpi: 600

crs_eqearth_0 <- "+proj=eqearth +lon_0=0 +datum=WGS84 +units=m +no_defs"

origin_lines <- st_sfc(
  st_linestring(matrix(c(-180, 0, 180, 0), ncol = 2, byrow = TRUE)), 
  st_linestring(matrix(c(0, -90, 0, 90), ncol = 2, byrow = TRUE)),   
  crs = 4326
) |> st_transform(crs_wintri_0)

grat <- st_graticule(
  lon = seq(-180, 180, 20),
  lat = seq(-90, 90, 15)
) 

lon_0 <- 0
eps <- 0.00001
world_bbox_0 <- st_bbox(
  c(xmin = lon_0 - 180 + eps, xmax = lon_0 + 180 - eps, ymin = -90 + eps, ymax = 90 - eps)) |> 
  st_as_sfc(crs = 4326) |> st_segmentize(dfMaxLength = 1) |> st_set_crs(4326) |> st_transform(crs_eqearth_0)

my_map <- tm_shape(world_whole, bbox = c(-180, -90, 180, 90)) + tm_fill() +
  tm_shape(grat) + tm_lines(lwd = 0.5, col = "black") +
  tm_shape(origin_lines) + tm_lines(col = "black", lwd = 1.5) +
  tm_shape(world_bbox_0) + tm_lines(col = "black", lwd = 1.5) +
  tm_crs(crs_eqearth_0) +
  tm_layout(inner.margins = c(0, 0, 0, 0), frame = FALSE, earth_boundary = TRUE) +
  tm_credits("SANG-IL LEE, Geography Education at SNU", 
             size = 0.7, position = c(0.89, -0.005))
my_map
```

- 저장

```{r}
#| echo: false
#| eval: false
my.ratio <- get_asp_ratio(my_map)

my.title <- "8-4-8-1-1 이퀄 어스 도법 0"
my.file.name <- paste0("D:/My Cartography/지도제작/", my.title, ".png")
tmap_save(my_map, filename = my.file.name, height = 12, 
          width = my.ratio*12, dpi = 600)
```

### 지시타원

- 지시타원 생성

```{r}
lat <- seq(-80,80, by=20L)
lon <- seq(-160,160, by=20L)
coord <- as.matrix(expand.grid(lon,lat))

a_scale <- 6e5
res_list <- tissot::tissot(coord, crs_eqearth_0) |> tissot::indicatrix(scale = a_scale)
tissot_sf <- indicatrix_list_to_sf(
  res_list, crs_out = crs_eqearth_0, scale = a_scale, n = 120)
```

- 지도 제작

```{r}
#| fig-height: 12
#| fig-width: 24.7043
#| fig-dpi: 600

world_eqearth <- st_transform(world_whole, crs_eqearth_0)

grat <- st_graticule(
  lon = seq(-180, 180, 10),
  lat = seq(-90, 90, 10)
) 

lon_0 <- 0
eps <- 0.00001
world_bbox_0 <- st_bbox(
  c(xmin = lon_0 - 180 + eps, xmax = lon_0 + 180 - eps, ymin = -90 + eps, ymax = 90 - eps)) |> 
  st_as_sfc(crs = 4326) |> st_segmentize(dfMaxLength = 1) |> st_set_crs(4326) |> st_transform(crs_eqearth_0)

my_map <- tm_shape(world_eqearth, bbox = c(-180, -90, 180, 90)) + 
  tm_fill(fill = "#fffff0") +
  tm_shape(grat) + tm_lines(lwd = 0.5, col = "black") +
  tm_shape(origin_lines) + tm_lines(col = "black", lwd = 1.5) +
  tm_shape(world_bbox_0) + tm_lines(col = "black", lwd = 1.5) +
  tm_shape(tissot_sf) + tm_fill(fill = "#e65100", fill_alpha = 0.50) +
  tm_crs(crs_eqearth_0, bbox = "FULL") +
  tm_layout(inner.margins = c(0, 0.001, 0, 0.001), earth_boundary = TRUE, bg.color = "#d1ecf9", frame = FALSE) +
  tm_credits("SANG-IL LEE, Geography Education at SNU", 
             size = 0.7, position = c(0.89, -0.005))
my_map
```

- 저장

```{r}
#| echo: false
#| eval: false
my.ratio <- get_asp_ratio(my_map)

my.title <- "8-4-8-1-2 이퀄 어스 도법 0 티소"
my.file.name <- paste0("D:/My Cartography/지도제작/", my.title, ".png")
tmap_save(my_map, filename = my.file.name, height = 12, 
          width = my.ratio*12, dpi = 600)
```

## 이퀄 어스 도법 2: 150

### 표준 지도

- 지도 제작

```{r}
#| fig-height: 12
#| fig-width: 24.87206
#| fig-dpi: 600

crs_eqearth_150e <- "+proj=eqearth +lon_0=150 +datum=WGS84 +units=m +no_defs"

prime_meridian_line <- st_sfc(
  st_linestring(cbind(rep(150, 181), seq(-90, 90, by = 1))),
  crs = 4326
) |> st_set_precision(1e6) |> 
  st_break_antimeridian(lon_0 = 150) |> 
  st_transform(crs_eqearth_150e)

equator_line <- st_sfc(
  st_linestring(cbind(seq(-180, 180, by = 1), rep(0, 361))),
  crs = 4326
) |> st_set_precision(1e6) |> 
  st_break_antimeridian(lon_0 = 150) |> 
  st_transform(crs_eqearth_150e)

grat <- st_graticule(
  lon = seq(-180, 180, 20),
  lat = seq(-90, 90, 15)
) |> st_set_precision(1e6) |> 
  st_break_antimeridian(lon_0 = 150) |> 
  st_transform(crs_eqearth_150e)

world_whole_eqearth <- world_whole |>  
  st_set_precision(1e6) |> 
  st_break_antimeridian(lon_0 = 150) |> 
  st_transform(crs_eqearth_150e)

lon_0 <- 150
eps <- 0.00001
world_bbox_150e <- st_bbox(
  c(xmin = lon_0 - 180 + eps, xmax = lon_0 + 180 - eps, ymin = -90 + eps, ymax = 90 - eps)) |> 
  st_as_sfc(crs = 4326) |> st_segmentize(dfMaxLength = 1) |> st_set_crs(4326) |> st_transform(crs_eqearth_150e)

my_map <- tm_shape(world_whole_eqearth, bbox = c(-180, -90, 180, 90)) + tm_fill() +
  tm_shape(grat) + tm_lines(lwd = 0.5, col = "black") +
  tm_shape(prime_meridian_line) + tm_lines(lwd = 1.5, col = "black") +
  tm_shape(equator_line) + tm_lines(lwd = 1.5, col = "black") +
  tm_shape(world_bbox_150e) + tm_lines(col = "black", lwd = 1.5) +
  tm_crs(crs_eqearth_150e, bbox = "FULL") +
  tm_layout(inner.margins = c(0, 0.008, 0, 0.008), frame = FALSE) +
  tm_credits("SANG-IL LEE, Geography Education at SNU", 
             size = 0.7, position = c(0.89, -0.005))
my_map
```

- 저장

```{r}
#| echo: false
#| eval: false
my.ratio <- get_asp_ratio(my_map)

my.title <- "8-4-8-2-1 이퀄 어스 도법 150"
my.file.name <- paste0("D:/My Cartography/지도제작/", my.title, ".png")
tmap_save(my_map, filename = my.file.name, height = 12, 
          width = my.ratio*12, dpi = 600)
```

### 지시타원

- 지시타원 생성

```{r}
lat <- seq(-80,80, by=20L)
lon <- seq(-160,160, by=20L)
coord <- as.matrix(expand.grid(lon,lat))

a_scale <- 6e5
res_list <- tissot::tissot(coord, crs_eqearth_0) |> tissot::indicatrix(scale = a_scale) # 여기는 0
tissot_sf <- indicatrix_list_to_sf(
  res_list, crs_out = crs_eqearth_150e, scale = a_scale, n = 120) # 여기는 150
```

- 지도 제작

```{r}
#| fig-height: 12
#| fig-width: 23.82141
#| fig-dpi: 600

prime_meridian_line <- st_sfc(
  st_linestring(cbind(rep(150, 181), seq(-90, 90, by = 1))),
  crs = 4326
) |> st_set_precision(1e6) |> 
  st_break_antimeridian(lon_0 = 150) |> 
  st_transform(crs_eqearth_150e) 

equator_line <- st_sfc(
  st_linestring(cbind(seq(-180, 180, by = 1), rep(0, 361))),
  crs = 4326
) |> st_set_precision(1e6) |> 
  st_break_antimeridian(lon_0 = 150) |> 
  st_transform(crs_eqearth_150e)

grat <- st_graticule(
  lon = seq(-180, 180, 10),
  lat = seq(-90, 90, 10)
) |> st_set_precision(1e6) |> 
  st_break_antimeridian(lon_0 = 150) |> 
  st_transform(crs_eqearth_150e)

world_whole_wintri <- world_whole |>  
  st_set_precision(1e6) |> 
  st_break_antimeridian(lon_0 = 150) |> 
  st_transform(crs_eqearth_150e)

lon_0 <- 150
eps <- 0.00001
world_bbox_150e <- st_bbox(
  c(xmin = lon_0 - 180 + eps, xmax = lon_0 + 180 - eps, ymin = -90 + eps, ymax = 90 - eps)) |> 
  st_as_sfc(crs = 4326) |> st_segmentize(dfMaxLength = 1) |> st_set_crs(4326) |> st_transform(crs_eqearth_150e)

my_map <- tm_shape(world_bbox_150e) + tm_polygons(fill = "#d1ecf9", col = "black", lwd = 1.5) +
  tm_shape(world_whole_eqearth, bbox = c(-180, -90, 180, 90)) + tm_fill(fill = "#fffff0") +
  tm_shape(tissot_sf) + tm_fill(fill = "#e65100", fill_alpha = 0.50) +
  tm_shape(grat) + tm_lines(lwd = 0.5, col = "black") +
  tm_shape(prime_meridian_line) + tm_lines(lwd = 1.5, col = "black") +
  tm_shape(equator_line) + tm_lines(lwd = 1.5, col = "black") +
  tm_crs(crs_eqearth_150e, bbox = "FULL") +
  tm_layout(inner.margins = c(0, 0.008, 0, 0.008), earth_boundary = TRUE, frame = FALSE) +
  tm_credits("SANG-IL LEE, Geography Education at SNU", 
             size = 0.7, position = c(0.89, -0.005))
my_map
```

- 저장

```{r}
#| echo: false
#| eval: false
my.ratio <- get_asp_ratio(my_map)

my.title <- "8-4-8-2-2 이퀄 어스 도법 150 티소"
my.file.name <- paste0("D:/My Cartography/지도제작/", my.title, ".png")
tmap_save(my_map, filename = my.file.name, height = 12, 
          width = my.ratio*12, dpi = 600)
```

## 내추럴 어스 도법 1: 0

### 표준 지도

- 지도 제작

```{r}
#| fig-height: 12
#| fig-width: 23.07708
#| fig-dpi: 600

crs_natearth_0 <- "+proj=natearth +lon_0=0 +datum=WGS84 +units=m +no_defs"

origin_lines <- st_sfc(
  st_linestring(matrix(c(-180, 0, 180, 0), ncol = 2, byrow = TRUE)), 
  st_linestring(matrix(c(0, -90, 0, 90), ncol = 2, byrow = TRUE)),   
  crs = 4326
) |> st_transform(crs_natearth_0)

grat <- st_graticule(
  lon = seq(-180, 180, 20),
  lat = seq(-90, 90, 15)
) 

world_bbox_0 <- st_bbox(
  c(xmin = lon_0 - 180 + eps, xmax = lon_0 + 180 - eps, ymin = -90 + eps, ymax = 90 - eps)) |> 
  st_as_sfc(crs = 4326) |> st_segmentize(dfMaxLength = 1) |> st_set_crs(4326) |> st_transform(crs_natearth_0)

my_map <- tm_shape(world_whole, bbox = c(-180, -90, 180, 90)) + tm_fill() +
  tm_shape(grat) + tm_lines(lwd = 0.5, col = "black") +
  tm_shape(origin_lines) + tm_lines(col = "black", lwd = 1.5) +
  tm_shape(world_bbox_0) + tm_lines(col = "black", lwd = 1.5) +
  tm_crs(crs_natearth_0, bbox = "FULL") +
  tm_layout(inner.margins = c(0, 0.001, 0, 0.001), frame = FALSE, earth_boundary = TRUE) +
  tm_credits("SANG-IL LEE, Geography Education at SNU", 
             size = 0.7, position = c(0.89, -0.005))
my_map
```

- 저장

```{r}
#| echo: false
#| eval: false
my.ratio <- get_asp_ratio(my_map)

my.title <- "8-4-9-1-1 내추럴 어스 도법 0"
my.file.name <- paste0("D:/My Cartography/지도제작/", my.title, ".png")
tmap_save(my_map, filename = my.file.name, height = 12, 
          width = my.ratio*12, dpi = 600)
```

### 지시타원

- 지시타원 생성

```{r}
lat <- seq(-80,80, by=20L)
lon <- seq(-160,160, by=20L)
coord <- as.matrix(expand.grid(lon,lat))

a_scale <- 6e5
res_list <- tissot::tissot(coord, crs_natearth_0) |> tissot::indicatrix(scale = a_scale)
tissot_sf <- indicatrix_list_to_sf(
  res_list, crs_out = crs_natearth_0, scale = a_scale, n = 120)
```

- 지도 제작

```{r}
#| fig-height: 12
#| fig-width: 23.12323
#| fig-dpi: 600

world_natearth <- st_transform(world_whole, crs_natearth_0)

grat <- st_graticule(
  lon = seq(-180, 180, 10),
  lat = seq(-90, 90, 10)
) 

lon_0 <- 0
eps <- 0.00001
world_bbox_0 <- st_bbox(
  c(xmin = lon_0 - 180 + eps, xmax = lon_0 + 180 - eps, ymin = -90 + eps, ymax = 90 - eps)) |> 
  st_as_sfc(crs = 4326) |> st_segmentize(dfMaxLength = 1) |> st_set_crs(4326) |> st_transform(crs_natearth_0)

my_map <- tm_shape(world_natearth, bbox = c(-180, -90, 180, 90)) + 
  tm_fill(fill = "#fffff0") +
  tm_shape(grat) + tm_lines(lwd = 0.5, col = "black") +
  tm_shape(origin_lines) + tm_lines(col = "black", lwd = 1.5) +
  tm_shape(world_bbox_0) + tm_lines(col = "black", lwd = 1.5) +
  tm_shape(tissot_sf) + tm_fill(fill = "#e65100", fill_alpha = 0.50) +
  tm_crs(crs_natearth_0, bbox = "FULL") +
  tm_layout(inner.margins = c(0, 0.001, 0, 0.001), earth_boundary = TRUE, bg.color = "#d1ecf9", frame = FALSE) +
  tm_credits("SANG-IL LEE, Geography Education at SNU", 
             size = 0.7, position = c(0.89, -0.005))
my_map
```

- 저장

```{r}
#| echo: false
#| eval: false
my.ratio <- get_asp_ratio(my_map)

my.title <- "8-4-9-1-2 내추럴 어스 도법 0 티소"
my.file.name <- paste0("D:/My Cartography/지도제작/", my.title, ".png")
tmap_save(my_map, filename = my.file.name, height = 12, 
          width = my.ratio*12, dpi = 600)
```

## 내추럴 어스 도법 2: 150

### 표준 지도

- 지도 제작

```{r}
#| fig-height: 12
#| fig-width: 23.28038
#| fig-dpi: 600

crs_natearth_150e <- "+proj=natearth +lon_0=150 +datum=WGS84 +units=m +no_defs"

prime_meridian_line <- st_sfc(
  st_linestring(cbind(rep(150, 181), seq(-90, 90, by = 1))),
  crs = 4326
) |> st_set_precision(1e6) |> 
  st_break_antimeridian(lon_0 = 150) |> 
  st_transform(crs_natearth_150e)

equator_line <- st_sfc(
  st_linestring(cbind(seq(-180, 180, by = 1), rep(0, 361))),
  crs = 4326
) |> st_set_precision(1e6) |> 
  st_break_antimeridian(lon_0 = 150) |> 
  st_transform(crs_natearth_150e)

grat <- st_graticule(
  lon = seq(-180, 180, 20),
  lat = seq(-90, 90, 15)
) |> st_set_precision(1e6) |> 
  st_break_antimeridian(lon_0 = 150) |> 
  st_transform(crs_natearth_150e)

world_whole_natearth <- world_whole |>  
  st_set_precision(1e6) |> 
  st_break_antimeridian(lon_0 = 150) |> 
  st_transform(crs_natearth_150e)

lon_0 <- 150
eps <- 0.00001
world_bbox_150e <- st_bbox(
  c(xmin = lon_0 - 180 + eps, xmax = lon_0 + 180 - eps, ymin = -90 + eps, ymax = 90 - eps)) |> 
  st_as_sfc(crs = 4326) |> st_segmentize(dfMaxLength = 1) |> st_set_crs(4326) |> st_transform(crs_natearth_150e)

my_map <- tm_shape(world_whole_natearth, bbox = c(-180, -90, 180, 90)) + tm_fill() +
  tm_shape(grat) + tm_lines(lwd = 0.5, col = "black") +
  tm_shape(prime_meridian_line) + tm_lines(lwd = 1.5, col = "black") +
  tm_shape(equator_line) + tm_lines(lwd = 1.5, col = "black") +
  tm_shape(world_bbox_150e) + tm_lines(col = "black", lwd = 1.5) +
  tm_crs(crs_natearth_150e, bbox = "FULL") +
  tm_layout(inner.margins = c(0, 0.008, 0, 0.008), frame = FALSE) +
  tm_credits("SANG-IL LEE, Geography Education at SNU", 
             size = 0.7, position = c(0.89, -0.005))
my_map
```

- 저장

```{r}
#| echo: false
#| eval: false
my.ratio <- get_asp_ratio(my_map)

my.title <- "8-4-9-2-1 내추럴 어스 도법 150"
my.file.name <- paste0("D:/My Cartography/지도제작/", my.title, ".png")
tmap_save(my_map, filename = my.file.name, height = 12, 
          width = my.ratio*12, dpi = 600)
```

### 지시타원

- 지시타원 생성

```{r}
lat <- seq(-80,80, by=20L)
lon <- seq(-160,160, by=20L)
coord <- as.matrix(expand.grid(lon,lat))

a_scale <- 6e5
res_list <- tissot::tissot(coord, crs_natearth_0) |> tissot::indicatrix(scale = a_scale) # 여기는 0
tissot_sf <- indicatrix_list_to_sf(
  res_list, crs_out = crs_natearth_150e, scale = a_scale, n = 120) # 여기는 150
```

- 지도 제작

```{r}
#| fig-height: 12
#| fig-width: 23.2805
#| fig-dpi: 600

prime_meridian_line <- st_sfc(
  st_linestring(cbind(rep(150, 181), seq(-90, 90, by = 1))),
  crs = 4326
) |> st_set_precision(1e6) |> 
  st_break_antimeridian(lon_0 = 150) |> 
  st_transform(crs_natearth_150e) 

equator_line <- st_sfc(
  st_linestring(cbind(seq(-180, 180, by = 1), rep(0, 361))),
  crs = 4326
) |> st_set_precision(1e6) |> 
  st_break_antimeridian(lon_0 = 150) |> 
  st_transform(crs_natearth_150e)

grat <- st_graticule(
  lon = seq(-180, 180, 10),
  lat = seq(-90, 90, 10)
) |> st_set_precision(1e6) |> 
  st_break_antimeridian(lon_0 = 150) |> 
  st_transform(crs_natearth_150e)

world_whole_wintri <- world_whole |>  
  st_set_precision(1e6) |> 
  st_break_antimeridian(lon_0 = 150) |> 
  st_transform(crs_natearth_150e)

lon_0 <- 150
eps <- 0.00001
world_bbox_150e <- st_bbox(
  c(xmin = lon_0 - 180 + eps, xmax = lon_0 + 180 - eps, ymin = -90 + eps, ymax = 90 - eps)) |> 
  st_as_sfc(crs = 4326) |> st_segmentize(dfMaxLength = 1) |> st_set_crs(4326) |> st_transform(crs_natearth_150e)

my_map <- tm_shape(world_bbox_150e) + tm_polygons(fill = "#d1ecf9", col = "black", lwd = 1.5) +
  tm_shape(world_whole_natearth, bbox = c(-180, -90, 180, 90)) + tm_fill(fill = "#fffff0") +
  tm_shape(tissot_sf) + tm_fill(fill = "#e65100", fill_alpha = 0.50) +
  tm_shape(grat) + tm_lines(lwd = 0.5, col = "black") +
  tm_shape(prime_meridian_line) + tm_lines(lwd = 1.5, col = "black") +
  tm_shape(equator_line) + tm_lines(lwd = 1.5, col = "black") +
  tm_crs(crs_natearth_150e, bbox = "FULL") +
  tm_layout(inner.margins = c(0, 0.008, 0, 0.008), earth_boundary = TRUE, frame = FALSE) +
  tm_credits("SANG-IL LEE, Geography Education at SNU", 
             size = 0.7, position = c(0.89, -0.005))
my_map
```

- 저장

```{r}
#| echo: false
#| eval: false
my.ratio <- get_asp_ratio(my_map)

my.title <- "8-4-9-2-2 내추럴 어스 도법 150 티소"
my.file.name <- paste0("D:/My Cartography/지도제작/", my.title, ".png")
tmap_save(my_map, filename = my.file.name, height = 12, 
          width = my.ratio*12, dpi = 600)
```
