---
title: "기타 도법"
author: Sang-Il Lee
date-modified: last-modified
number-sections: true
format: 
  html: 
    toc: true
code-link: true
code-copy: true
execute: 
  warning: false
  error: false
  freeze: auto
editor: visual
editor_options: 
  chunk_output_type: console
---

## 준비

```{r}
library(tidyverse)
library(sf)
library(tmap)
library(tmaptools)
library(spData)
library(geosphere)
library(tissot)
library(rnaturalearth)
source("https://raw.githubusercontent.com/mgimond/tissot/master/Tissot_functions.r")

world <- spData::world
world_whole <- world |> st_union() |> st_as_sf() # 어떤 경우에 잘 안 먹음.
world_no_antarctica <- world |> filter(iso_a2 != "AQ")
world_land <- ne_download(scale = 110, type = "land", category = "physical", returnclass = "sf")

# 함수
indicatrix_list_to_sf <- function(
    ii,
    crs_out,
    scale = 6e5,
    n = 120
) {
  
  ti_ellipse_fun <- get("ti_ellipse", envir = asNamespace("tissot"))
  indicatrix_to_sf_polygon <- function(z) {
    mat <- ti_ellipse_fun(z, scale = scale, n = n)
    mat <- as.matrix(mat)
    mat <- mat[complete.cases(mat), , drop = FALSE]
    if (nrow(mat) < 4) {
      return(st_polygon())
    }
    if (!all(mat[1, ] == mat[nrow(mat), ])) {
      mat <- rbind(mat, mat[1, ])
    }
    st_polygon(list(mat))
  }
  get_num <- function(z, name) {
    x <- z[[name]]
    if (is.null(x) || length(x) == 0) return(NA_real_)
    as.numeric(x[1])
  }
  st_sf(
    lon = map_dbl(ii, \(z) get_num(z, "lon")),
    lat = map_dbl(ii, \(z) get_num(z, "lat")),
    scale_h = map_dbl(ii, \(z) get_num(z, "scale_h")),
    scale_k = map_dbl(ii, \(z) get_num(z, "scale_k")),
    scale_a = map_dbl(ii, \(z) get_num(z, "scale_a")),
    scale_b = map_dbl(ii, \(z) get_num(z, "scale_b")),
    scale_area = map_dbl(ii, \(z) get_num(z, "scale_area")),
    angle_deformation = map_dbl(ii, \(z) get_num(z, "angle_deformation")),
    convergence = map_dbl(ii, \(z) get_num(z, "convergence")),
    geometry = st_sfc(
      map(ii, indicatrix_to_sf_polygon),
      crs = crs_out
    )
  )
}
```

## 구드 호몰로사인 도법(비단열형) 1: 0

### 표준 지도

- 지도 제작

```{r}
#| fig-height: 12
#| fig-width: 27.88002
#| fig-dpi: 600

crs_goode_0  <- "+proj=goode +lon_0=0 +x_0=0 +y_0=0 +ellps=WGS84 +units=m +no_defs"

origin_lines <- st_sfc(
  st_linestring(matrix(c(-180, 0, 180, 0), ncol = 2, byrow = TRUE)), 
  st_linestring(matrix(c(0, -90, 0, 90), ncol = 2, byrow = TRUE)),   
  crs = 4326
)

grat <- st_graticule(
  lon = seq(-180, 180, 20),
  lat = seq(-90, 90, 15)
) 

lon_0 <- 0
eps <- 0.00001
world_bbox_0 <- st_bbox(
  c(xmin = lon_0 - 180 + eps, xmax = lon_0 + 180 - eps, ymin = -90 + eps, ymax = 90 - eps)) |> 
  st_as_sfc(crs = 4326) |> st_segmentize(dfMaxLength = 1) |> st_set_crs(4326) |> st_transform(crs_goode_0)

my_map <- tm_shape(world_whole, bbox = c(-180, -90, 180, 90)) + tm_fill() +
  tm_shape(grat) + tm_lines(lwd = 0.5, col = "black") +
  tm_shape(world_bbox_0) + tm_lines(col = "black", lwd = 1.5) +
  tm_shape(origin_lines) + tm_lines(col = "black", lwd = 1.5) +
  tm_crs(crs_goode_0, bbox = "FULL") +
  tm_layout(inner.margins = c(0, 0, 0, 0), frame = FALSE) +
  tm_credits("SANG-IL LEE, Geography Education at SNU", 
             size = 0.7, position = c(0.89, -0.005))
my_map
```

- 저장

```{r}
#| echo: false
#| eval: false
my.ratio <- get_asp_ratio(my_map)

my.title <- "8-4-1-1-1 구드 호몰로사인 도법(비단열형) 0"
my.file.name <- paste0("D:/My Cartography/지도제작/", my.title, ".png")
tmap_save(my_map, filename = my.file.name, height = 12, 
          width = my.ratio*12, dpi = 600)
```

### 지시타원

- 지시타원 생성

```{r}
lat <- seq(-80,80, by=20L)
lon <- seq(-160,160, by=20L)
coord <- as.matrix(expand.grid(lon,lat))

a_scale <- 6e5
res_list <- tissot::tissot(coord, crs_goode_0) |> tissot::indicatrix(scale = a_scale)
tissot_sf <- indicatrix_list_to_sf(
  res_list, crs_out = crs_goode_0, scale = a_scale, n = 120)
```

- 지도 제작

```{r}
#| fig-height: 12
#| fig-width: 27.74654
#| fig-dpi: 600

world_goode <- st_transform(world_whole, crs_goode_0)

grat <- st_graticule(
  lon = seq(-180, 180, 10),
  lat = seq(-90, 90, 10)
) 

my_map <- tm_shape(world_goode, bbox = c(-180, -90, 180, 90)) + 
  tm_fill(fill = "#fffff0") +
  tm_shape(grat) + tm_lines(lwd = 0.5, col = "black") +
  tm_shape(origin_lines) + tm_lines(col = "black", lwd = 1.5) +
  tm_shape(world_bbox_0) + tm_lines(col = "black", lwd = 1.5) +
  tm_shape(tissot_sf) + tm_fill(fill = "#e65100", fill_alpha = 0.50) +
  tm_crs(crs_goode_0, bbox = "FULL") +
  tm_layout(inner.margins = c(0, 0.001, 0, 0.001), earth_boundary = TRUE, bg.color = "#d1ecf9", frame = FALSE) +
  tm_credits("SANG-IL LEE, Geography Education at SNU", 
             size = 0.7, position = c(0.89, -0.005))
my_map
```

- 저장

```{r}
#| echo: false
#| eval: false
my.ratio <- get_asp_ratio(my_map)

my.title <- "8-4-1-1-2 구드 호몰로사인 도법(비단열형) 0 티소"
my.file.name <- paste0("D:/My Cartography/지도제작/", my.title, ".png")
tmap_save(my_map, filename = my.file.name, height = 12, 
          width = my.ratio*12, dpi = 600)
```

## 구드 호몰로사인 도법(비단열형) 2: 150

### 표준 지도

- 지도 제작

```{r}
#| fig-height: 12
#| fig-width: 27.88002
#| fig-dpi: 600

crs_goode_150e  <- "+proj=goode +lon_0=150 +x_0=0 +y_0=0 +ellps=WGS84 +units=m +no_defs"

origin_lines <- st_sfc(
  st_linestring(matrix(c(-180, 0, 180, 0), ncol = 2, byrow = TRUE)), 
  st_linestring(matrix(c(0, -90, 0, 90), ncol = 2, byrow = TRUE)),   
  crs = 4326
) |> st_set_precision(1e6) |> 
  st_break_antimeridian(lon_0 = 150) |> 
  st_transform(crs_goode_150e)

grat <- st_graticule(
  lon = seq(-180, 180, 20),
  lat = seq(-90, 90, 15)
) |> st_set_precision(1e6) |> 
  st_break_antimeridian(lon_0 = 150) |> 
  st_transform(crs_goode_150e)

world_whole_goode <- world_whole |>  
  st_set_precision(1e6) |> 
  st_break_antimeridian(lon_0 = 150) |> 
  st_transform(crs_goode_150e)

lon_0 <- 150
eps <- 0.00001
world_bbox_150e <- st_bbox(
  c(xmin = lon_0 - 180 + eps, xmax = lon_0 + 180 - eps, ymin = -90 + eps, ymax = 90 - eps)) |> 
  st_as_sfc(crs = 4326) |> st_segmentize(dfMaxLength = 1) |> st_set_crs(4326) |> st_transform(crs_goode_150e)

my_map <- tm_shape(world_whole_goode, bbox = c(-180, -90, 180, 90)) + tm_fill() +
  tm_shape(grat) + tm_lines(lwd = 0.5, col = "black") +
  tm_shape(world_bbox_150e) + tm_lines(col = "black", lwd = 1.5) +
  tm_crs(crs_goode_150e, bbox = "FULL") +
  tm_shape(origin_lines) + tm_lines(col = "black", lwd = 1.5) +
  tm_layout(inner.margins = c(0, 0.007, 0, 0.007), frame = FALSE) +
  tm_credits("SANG-IL LEE, Geography Education at SNU", 
             size = 0.7, position = c(0.89, -0.005))
my_map
```

- 저장

```{r}
#| echo: false
#| eval: false
my.ratio <- get_asp_ratio(my_map)

my.title <- "8-4-1-2-1 구드 호몰로사인 도법(비단열형) 150e"
my.file.name <- paste0("D:/My Cartography/지도제작/", my.title, ".png")
tmap_save(my_map, filename = my.file.name, height = 12, 
          width = my.ratio*12, dpi = 600)
```

### 지시타원

- 지시타원 생성

```{r}
lat <- seq(-80,80, by=20L)
lon <- seq(-160,160, by=20L)
coord <- as.matrix(expand.grid(lon,lat))

a_scale <- 6e5
res_list <- tissot::tissot(coord, crs_goode_0) |> tissot::indicatrix(scale = a_scale) # 여기는 0
tissot_sf <- indicatrix_list_to_sf(
  res_list, crs_out = crs_goode_150e, scale = a_scale, n = 120) # 여기는 150
```

- 지도 제작

```{r}
#| fig-height: 12
#| fig-width: 27.88017
#| fig-dpi: 600

prime_meridian_line <- st_sfc(
  st_linestring(cbind(rep(150, 181), seq(-90, 90, by = 1))),
  crs = 4326
) |> st_set_precision(1e6) |> 
  st_break_antimeridian(lon_0 = 150) |> 
  st_transform(crs_goode_150e) 

equator_line <- st_sfc(
  st_linestring(cbind(seq(-180, 180, by = 1), rep(0, 361))),
  crs = 4326
) |> st_set_precision(1e6) |> 
  st_break_antimeridian(lon_0 = 150) |> 
  st_transform(crs_goode_150e)

grat <- st_graticule(
  lon = seq(-180, 180, 10),
  lat = seq(-90, 90, 10)
) |> st_set_precision(1e6) |> 
  st_break_antimeridian(lon_0 = 150) |> 
  st_transform(crs_goode_150e)

world_whole_robin <- world_whole |>  
  st_set_precision(1e6) |> 
  st_break_antimeridian(lon_0 = 150) |> 
  st_transform(crs_goode_150e)

lon_0 <- 150
eps <- 0.00001
world_bbox_150e <- st_bbox(
  c(xmin = lon_0 - 180 + eps, xmax = lon_0 + 180 - eps, ymin = -90 + eps, ymax = 90 - eps)) |> 
  st_as_sfc(crs = 4326) |> st_segmentize(dfMaxLength = 1) |> st_set_crs(4326) |> st_transform(crs_goode_150e)

my_map <- tm_shape(world_bbox_150e) + tm_polygons(fill = "#d1ecf9", col = "black", lwd = 1.5) +
  tm_shape(world_whole_goode, bbox = c(-180, -90, 180, 90)) + tm_fill(fill = "#fffff0") +
  tm_shape(tissot_sf) + tm_fill(fill = "#e65100", fill_alpha = 0.50) +
  tm_shape(grat) + tm_lines(lwd = 0.5, col = "black") +
  tm_shape(prime_meridian_line) + tm_lines(lwd = 1.5, col = "black") +
  tm_shape(equator_line) + tm_lines(lwd = 1.5, col = "black") +
  tm_crs(crs_goode_150e, bbox = "FULL") +
  tm_layout(inner.margins = c(0, 0.007, 0, 0.007), earth_boundary = TRUE, frame = FALSE) +
  tm_credits("SANG-IL LEE, Geography Education at SNU", 
             size = 0.7, position = c(0.89, -0.005))
my_map
```

- 저장

```{r}
#| echo: false
#| eval: false
my.ratio <- get_asp_ratio(my_map)

my.title <- "8-4-1-2-2 구드 호몰로사인 도법(비단열형) 150e 티소"
my.file.name <- paste0("D:/My Cartography/지도제작/", my.title, ".png")
tmap_save(my_map, filename = my.file.name, height = 12, 
          width = my.ratio*12, dpi = 600)
```

## 구드 호몰로사인 도법(단열형) 1: 육지형

### 표준 지도

- 지도 제작

```{r}
#| fig-height: 12
#| fig-width: 27.74661
#| fig-dpi: 600

crs_igh  <- "+proj=igh +lat_0=0 +lon_0=0 +x_0=0 +y_0=0 +datum=WGS84 +units=m +no_defs"

grat <- st_graticule(
  lon = seq(-180, 180, 20),
  lat = seq(-90, 90, 15)
) |> st_set_precision(1e6) |>
  st_transform(crs_igh)

world_whole_igh <- world_whole |> st_set_precision(1e6) |>
  st_transform(crs_igh)

# lon_0 <- 0
# eps <- 0.00001
# world_bbox_0 <- st_bbox(
#   c(xmin = lon_0 - 180 + eps, xmax = lon_0 + 180 - eps, ymin = -90 + eps, ymax = 90 - eps)) |>
#   st_as_sfc(crs = 4326) |> st_segmentize(dfMaxLength = 1) |> st_set_crs(4326) |> st_transform(crs_igh)

# my_map <- tm_shape(world_whole_igh, bbox = c(-180, -90, 180, 90)) + tm_fill() +
#   tm_shape(grat) + tm_lines(lwd = 0.5, col = "black") +
#   tm_crs(crs_igh) +
#   tm_layout(inner.margins = c(0, 0, 0, 0), frame = FALSE) +
#   tm_credits("SANG-IL LEE, Geography Education at SNU",
#              size = 0.7, position = c(0.89, -0.005))
# my_map

# 경위도 좌표열을 투영 좌표열로 변환
project_xy <- function(xy) {
  st_sfc(
    st_linestring(xy),
    crs = 4326
  ) |>
    st_transform(crs_igh) |>
    st_coordinates() |>
    as.matrix() |>
    _[, 1:2]
}

# 투영된 좌표로 lobe polygon 만들기
make_igh_lobe_projected <- function(xmin, xmax, ymin, ymax, n = 720) {
  
  bottom_ll <- cbind(seq(xmin, xmax, length.out = n), rep(ymin, n))
  right_ll  <- cbind(rep(xmax, n), seq(ymin, ymax, length.out = n))
  top_ll    <- cbind(seq(xmax, xmin, length.out = n), rep(ymax, n))
  left_ll   <- cbind(rep(xmin, n), seq(ymax, ymin, length.out = n))
  
  bottom <- project_xy(bottom_ll)
  right  <- project_xy(right_ll)
  top    <- project_xy(top_ll)
  left   <- project_xy(left_ll)
  
  coords <- rbind(
    bottom,
    right[-1, ],
    top[-1, ],
    left[-1, ],
    bottom[1, ]
  )
  
  st_polygon(list(coords))
}

# 단열형 Goode Homolosine lobe polygon
eps <- 1e-5
igh_lobes_proj <- st_sfc(
  make_igh_lobe_projected(-180 + eps,  -40 - eps,   0 + eps,  90 - eps),
  make_igh_lobe_projected( -40 + eps,  180 - eps,   0 + eps,  90 - eps),
  make_igh_lobe_projected(-180 + eps, -100 - eps, -90 + eps,   0 - eps),
  make_igh_lobe_projected(-100 + eps,  -20 - eps, -90 + eps,   0 - eps),
  make_igh_lobe_projected( -20 + eps,   80 - eps, -90 + eps,   0 - eps),
  make_igh_lobe_projected(  80 + eps,  180 - eps, -90 + eps,   0 - eps),
  crs = crs_igh
) |>
  st_sf(geometry = _)

world_whole_igh_clip <- world_whole_igh |> st_make_valid() |> st_intersection(igh_lobes_proj)
grat_clip <- grat |> st_make_valid() |> st_intersection(igh_lobes_proj)

my_map <- tm_shape(world_whole_igh_clip, bbox = c(-180, -90, 180, 90)) + tm_fill() +
  tm_shape(grat_clip) + tm_lines(lwd = 0.5, col = "black") +
  tm_shape(igh_lobes_proj) + tm_borders(col = "black", lwd = 1.5) +
  tm_crs(crs_igh) +
  tm_layout(inner.margins = c(0.001, 0.001, 0.001, 0.001), frame = FALSE) +
  tm_credits("SANG-IL LEE, Geography Education at SNU", 
             size = 0.7, position = c(0.89, -0.005))
my_map
```

- 저장

```{r}
#| echo: false
#| eval: false
my.ratio <- get_asp_ratio(my_map)

my.title <- "8-4-2-1-1 구드 호몰로사인 도법(단열형) 1 육지형"
my.file.name <- paste0("D:/My Cartography/지도제작/", my.title, ".png")
tmap_save(my_map, filename = my.file.name, height = 12, 
          width = my.ratio*12, dpi = 600)
```

### 지시타원

- 지시타원 생성


```{r}
lat <- seq(-80,80, by=20L)
lon <- seq(-160,160, by=20L)
coord <- as.matrix(expand.grid(lon,lat))

# a_scale <- 6e5
# res_list <- tissot::tissot(coord, crs_igh) |> tissot::indicatrix(scale = a_scale) 
# tissot_sf <- indicatrix_list_to_sf(
#   res_list, crs_out = crs_igh, scale = a_scale, n = 120) 

coord_df <- expand.grid(lon = lon, lat = lat)
coord_df <- coord_df |>
  dplyr::filter(
    !(
      lat > 0 & lon == -40 |
      lat < 0 & lon %in% c(-100, -20, 80) |
      lat == 0 & lon %in% c(-100, -40, -20, 80)
    )
  )
coord <- as.matrix(coord_df[, c("lon", "lat")])

a_scale <- 6e5
res_list <- tissot::tissot(coord, crs_igh) |> tissot::indicatrix(scale = a_scale) 
tissot_sf <- indicatrix_list_to_sf(
  res_list, crs_out = crs_igh, scale = a_scale, n = 120) 
```

- 지도 제작

```{r}
#| fig-height: 12
#| fig-width: 27.74661
#| fig-dpi: 600

tissot_sf_clip <- tissot_sf |> st_intersection(igh_lobes_proj)
grat_clip <- st_graticule(
  lon = seq(-180, 180, 10),
  lat = seq(-90, 90, 10)
) |> st_set_precision(1e6) |>
  st_transform(crs_igh) |> st_intersection(igh_lobes_proj)

my_map <- tm_shape(igh_lobes_proj) + tm_fill("#d1ecf9") +
  tm_shape(world_whole_igh_clip, bbox = c(-180, -90, 180, 90)) + tm_fill("#fffff0") +
  tm_shape(tissot_sf_clip) + tm_fill(fill = "#e65100", fill_alpha = 0.50) +
  tm_shape(grat_clip) + tm_lines(lwd = 0.5, col = "black") +
  tm_shape(igh_lobes_proj) + tm_borders(col = "black", lwd = 1.5) +
  tm_crs(crs_igh) +
  tm_layout(inner.margins = c(0.001, 0.001, 0.001, 0.001), frame = FALSE) +
  tm_credits("SANG-IL LEE, Geography Education at SNU", 
             size = 0.7, position = c(0.89, -0.005))
my_map
```

- 저장

```{r}
#| echo: false
#| eval: false
my.ratio <- get_asp_ratio(my_map)

my.title <- "8-4-2-1-2 구드 호몰로사인 도법(단열형) 1 육지형 티소"
my.file.name <- paste0("D:/My Cartography/지도제작/", my.title, ".png")
tmap_save(my_map, filename = my.file.name, height = 12, 
          width = my.ratio*12, dpi = 600)
```


## 구드 호몰로사인 도법(단열형) 2: 해양형

### 표준 지도

- 지도 제작

```{r}

# ------------------------------------------------------------
# 1. 해양형 Goode Homolosine 설정
# ------------------------------------------------------------

R <- 6371007.181
degR <- R * pi / 180

phi0 <- 40 + 44 / 60 + 11.8 / 3600
phi0_rad <- phi0 * pi / 180

lobe_tbl <- tribble(
  ~id, ~hemi, ~xmin, ~xmax, ~ymin, ~ymax, ~lon0, ~lon0_display,
  "N1", "N",  -30,    50,     0,    90,    10,    10,
  "N2", "N",   50,  -150,     0,    90,   140,   140,
  "N3", "N", -150,   -30,     0,    90,   -80,   280,
  "S1", "S",  -30,    90,   -90,     0,    40,    40,
  "S2", "S",   90,  -110,   -90,     0,   170,   170,
  "S3", "S", -110,   -30,   -90,     0,   -70,   290
) |>
  mutate(xoff = lon0_display * degR)

# ------------------------------------------------------------
# 2. 직접 투영 함수
# ------------------------------------------------------------

wrap_dlon <- function(lon, lon0) {
  ((lon - lon0 + 180) %% 360) - 180
}

moll_theta <- function(phi) {
  
  theta <- phi
  
  near_north <- abs(phi - pi / 2) < 1e-12
  near_south <- abs(phi + pi / 2) < 1e-12
  normal <- !(near_north | near_south)
  
  theta[near_north] <-  pi / 2
  theta[near_south] <- -pi / 2
  
  if (any(normal)) {
    th <- theta[normal]
    ph <- phi[normal]
    
    for (i in seq_len(12)) {
      th <- th -
        (2 * th + sin(2 * th) - pi * sin(ph)) /
        (2 + 2 * cos(2 * th))
    }
    
    theta[normal] <- th
  }
  
  theta
}

theta0 <- moll_theta(phi0_rad)
y0_sinu <- R * phi0_rad
y0_moll <- sqrt(2) * R * sin(theta0)
y_offset <- y0_sinu - y0_moll

goode_xy <- function(lon, lat, lon0, xoff = 0) {
  
  lat <- pmax(pmin(lat, 90 - 1e-10), -90 + 1e-10)
  
  lambda <- wrap_dlon(lon, lon0) * pi / 180
  phi <- lat * pi / 180
  
  x <- numeric(length(phi))
  y <- numeric(length(phi))
  
  low <- abs(lat) <= phi0
  high <- !low
  
  x[low] <- R * lambda[low] * cos(phi[low])
  y[low] <- R * phi[low]
  
  if (any(high)) {
    theta <- moll_theta(phi[high])
    x[high] <- (2 * sqrt(2) * R / pi) * lambda[high] * cos(theta)
    y_moll <- sqrt(2) * R * sin(theta)
    y[high] <- y_moll + sign(phi[high]) * y_offset
  }
  
  cbind(x + xoff, y)
}

# ------------------------------------------------------------
# 3. sf geometry 투영 함수
# ------------------------------------------------------------

project_mat <- function(mat, lon0, xoff) {
  goode_xy(mat[, 1], mat[, 2], lon0 = lon0, xoff = xoff)
}

project_sfg <- function(g, lon0, xoff) {
  
  gt <- as.character(st_geometry_type(g))
  
  if (st_is_empty(g)) {
    return(st_geometrycollection())
  }
  
  if (gt == "POINT") {
    st_point(as.numeric(project_mat(matrix(g, ncol = 2), lon0, xoff)))
    
  } else if (gt == "MULTIPOINT") {
    st_multipoint(project_mat(g, lon0, xoff))
    
  } else if (gt == "LINESTRING") {
    st_linestring(project_mat(g, lon0, xoff))
    
  } else if (gt == "MULTILINESTRING") {
    st_multilinestring(lapply(g, project_mat, lon0 = lon0, xoff = xoff))
    
  } else if (gt == "POLYGON") {
    st_polygon(lapply(g, project_mat, lon0 = lon0, xoff = xoff))
    
  } else if (gt == "MULTIPOLYGON") {
    st_multipolygon(
      lapply(g, function(poly) {
        lapply(poly, project_mat, lon0 = lon0, xoff = xoff)
      })
    )
    
  } else if (gt == "GEOMETRYCOLLECTION") {
    st_geometrycollection(
      lapply(g, project_sfg, lon0 = lon0, xoff = xoff)
    )
    
  } else {
    stop("지원하지 않는 geometry type입니다: ", gt)
  }
}

project_sf <- function(x, lon0, xoff) {
  
  if (nrow(x) == 0) {
    return(x)
  }
  
  geom2 <- st_sfc(
    lapply(st_geometry(x), project_sfg, lon0 = lon0, xoff = xoff)
  )
  
  st_sf(st_drop_geometry(x), geometry = geom2)
}

# ------------------------------------------------------------
# 4. lobe polygon 생성 함수: 경계 densify
# ------------------------------------------------------------

make_box_ll <- function(xmin, xmax, ymin, ymax, eps = 1e-5, n = 720) {
  
  bottom <- cbind(seq(xmin + eps, xmax - eps, length.out = n), ymin + eps)
  right  <- cbind(xmax - eps, seq(ymin + eps, ymax - eps, length.out = n))
  top    <- cbind(seq(xmax - eps, xmin + eps, length.out = n), ymax - eps)
  left   <- cbind(xmin + eps, seq(ymax - eps, ymin + eps, length.out = n))
  
  st_polygon(list(rbind(
    bottom,
    right[-1, ],
    top[-1, ],
    left[-1, ],
    bottom[1, ]
  )))
}

make_lobe_ll_parts <- function(xmin, xmax, ymin, ymax, eps = 1e-5, n = 720) {
  
  if (xmin < xmax) {
    st_sfc(
      make_box_ll(xmin, xmax, ymin, ymax, eps, n),
      crs = 4326
    )
  } else {
    st_sfc(
      make_box_ll(xmin, 180, ymin, ymax, eps, n),
      make_box_ll(-180, xmax, ymin, ymax, eps, n),
      crs = 4326
    )
  }
}

make_lobe_projected <- function(xmin, xmax, ymin, ymax, lon0, xoff, eps = 1e-5, n = 720) {
  
  if (xmin < xmax) {
    lon_left <- xmin + eps
    lon_right <- xmax - eps
  } else {
    lon_left <- xmin + eps
    lon_right <- xmax + 360 - eps
  }
  
  bottom <- cbind(seq(lon_left, lon_right, length.out = n), ymin + eps)
  right  <- cbind(lon_right, seq(ymin + eps, ymax - eps, length.out = n))
  top    <- cbind(seq(lon_right, lon_left, length.out = n), ymax - eps)
  left   <- cbind(lon_left, seq(ymax - eps, ymin + eps, length.out = n))
  
  ll <- rbind(
    bottom,
    right[-1, ],
    top[-1, ],
    left[-1, ],
    bottom[1, ]
  )
  
  ll[, 1] <- ((ll[, 1] + 180) %% 360) - 180
  ll[ll[, 1] == -180, 1] <- 180
  
  st_polygon(list(
    goode_xy(ll[, 1], ll[, 2], lon0 = lon0, xoff = xoff)
  ))
}

# ------------------------------------------------------------
# 5. 원자료 준비
# ------------------------------------------------------------

sf::sf_use_s2(FALSE)

world_ll <- world_whole |>
  st_set_precision(1e6) |>
  st_make_valid()

grat_ll <- st_graticule(
  lon = seq(-160, 160, 20),
  lat = seq(-90, 90, 15)
) |>
  st_set_precision(1e6)

# ------------------------------------------------------------
# 6. lobe별 clipping + 투영 + projected clipping
# ------------------------------------------------------------

world_ocean_list <- list()
grat_ocean_list <- list()
lobe_border_list <- list()

eps <- 1e-5

for (i in seq_len(nrow(lobe_tbl))) {
  
  lb <- lobe_tbl[i, ]
  
  lobe_ll <- make_lobe_ll_parts(
    xmin = lb$xmin,
    xmax = lb$xmax,
    ymin = lb$ymin,
    ymax = lb$ymax,
    eps  = eps
  )
  
  lobe_sf <- st_sf(geometry = lobe_ll)
  
  lobe_proj <- st_sf(
    id = lb$id,
    geometry = st_sfc(
      make_lobe_projected(
        xmin = lb$xmin,
        xmax = lb$xmax,
        ymin = lb$ymin,
        ymax = lb$ymax,
        lon0 = lb$lon0,
        xoff = lb$xoff,
        eps = eps
      )
    )
  )
  
  world_clip_ll <- suppressWarnings(
    st_intersection(world_ll, lobe_sf)
  ) |>
    st_make_valid()
  
  grat_clip_ll <- suppressWarnings(
    st_intersection(grat_ll, lobe_sf)
  )
  
  if (nrow(world_clip_ll) > 0) {
    
    world_proj <- project_sf(
      world_clip_ll,
      lon0 = lb$lon0,
      xoff = lb$xoff
    ) |>
      st_make_valid()
    
    # 핵심: 투영 후 lobe polygon으로 다시 자르기
    world_proj_clip <- suppressWarnings(
      st_intersection(world_proj, lobe_proj)
    ) |>
      st_make_valid()
    
    world_ocean_list[[length(world_ocean_list) + 1]] <- world_proj_clip
  }
  
  if (nrow(grat_clip_ll) > 0) {
    
    grat_ocean_list[[length(grat_ocean_list) + 1]] <- project_sf(
      grat_clip_ll,
      lon0 = lb$lon0,
      xoff = lb$xoff
    )
  }
  
  if (lb$xmin > lb$xmax) {
    
    dateline_xy <- goode_xy(
      lon = rep(180, 300),
      lat = seq(lb$ymin + eps, lb$ymax - eps, length.out = 300),
      lon0 = lb$lon0,
      xoff = lb$xoff
    )
    
    grat_ocean_list[[length(grat_ocean_list) + 1]] <- st_sf(
      geometry = st_sfc(st_linestring(dateline_xy))
    )
  }
  
  lobe_border_list[[length(lobe_border_list) + 1]] <- lobe_proj
}

world_ocean <- do.call(
  rbind,
  lapply(world_ocean_list, \(x) st_sf(geometry = st_geometry(x)))
)

grat_ocean <- do.call(
  rbind,
  lapply(grat_ocean_list, \(x) st_sf(geometry = st_geometry(x)))
)

igh_lobes_ocean <- do.call(rbind, lobe_border_list)

# ------------------------------------------------------------
# 7. 지도 출력
# ------------------------------------------------------------

my_map <-   tm_shape(igh_lobes_ocean) + tm_borders(col = "black", lwd = 1.5) +
  tm_shape(world_ocean) + tm_fill() +
  tm_shape(grat_ocean) + tm_lines(lwd = 0.5, col = "black") +
  tm_shape(igh_lobes_ocean) + tm_borders(col = "black", lwd = 1.5) +
  tm_layout(inner.margins = c(0.001, 0.001, 0.001, 0.001), frame = FALSE) +
  tm_credits("SANG-IL LEE, Geography Education at SNU", 
             size = 0.7, position = c(0.89, -0.005))
my_map
```

- 저장

```{r}
#| echo: false
#| eval: false
my.ratio <- get_asp_ratio(my_map)

my.title <- "8-4-2-2-1 구드 호몰로사인 도법(단열형) 2 해양형"
my.file.name <- paste0("D:/My Cartography/지도제작/", my.title, ".png")
tmap_save(my_map, filename = my.file.name, height = 12, 
          width = my.ratio*12, dpi = 600)
```

### 지시타원

- 지시타원 생성

```{r}
# ------------------------------------------------------------
# 8. 해양형 Goode Homolosine indicatrix 생성
# ------------------------------------------------------------

get_ocean_lobe <- function(lon, lat) {
  
  if (lat >= 0) {
    
    if (lon >= -30 & lon < 50) {
      list(lon0 = 10, xoff = 10 * degR)
      
    } else if (lon >= 50 | lon < -150 | lon == 180) {
      list(lon0 = 140, xoff = 140 * degR)
      
    } else {
      list(lon0 = -80, xoff = 280 * degR)
    }
    
  } else {
    
    if (lon >= -30 & lon < 90) {
      list(lon0 = 40, xoff = 40 * degR)
      
    } else if (lon >= 90 | lon < -110 | lon == 180) {
      list(lon0 = 170, xoff = 170 * degR)
      
    } else {
      list(lon0 = -70, xoff = 290 * degR)
    }
  }
}

make_indicatrix_goode_ocean <- function(
    coord_df,
    radius = 2,
    n = 120
) {
  
make_circle <- function(lon0, lat0, r_deg, n) {
  
  ang <- seq(0, 2 * pi, length.out = n)
  
  lat_rad <- lat0 * pi / 180
  
  # ★ 핵심 보정
  dlat <- r_deg * sin(ang)
  dlon <- (r_deg * cos(ang)) / cos(lat_rad)
  
  cbind(
    lon0 + dlon,
    lat0 + dlat
  )
}
  
  poly_list <- list()
  lon_list <- numeric(0)
  lat_list <- numeric(0)
  
  for (i in seq_len(nrow(coord_df))) {
    
    lon <- coord_df$lon[i]
    lat <- coord_df$lat[i]
    
    lb <- get_ocean_lobe(lon, lat)
    
    circ_ll <- make_circle(
      lon0 = lon,
      lat0 = lat,
      r = radius,
      n = n
    )
    
    circ_ll[, 2] <- pmax(pmin(circ_ll[, 2], 90 - 1e-10), -90 + 1e-10)
    circ_ll[, 1] <- ((circ_ll[, 1] + 180) %% 360) - 180
    circ_ll[circ_ll[, 1] == -180, 1] <- 180
    
    circ_xy <- goode_xy(
      lon = circ_ll[, 1],
      lat = circ_ll[, 2],
      lon0 = lb$lon0,
      xoff = lb$xoff
    )
    
    if (any(!is.finite(circ_xy))) {
      next
    }
    
    if (!all(circ_xy[1, ] == circ_xy[nrow(circ_xy), ])) {
      circ_xy <- rbind(circ_xy, circ_xy[1, ])
    }
    
    poly_list[[length(poly_list) + 1]] <- st_polygon(list(circ_xy))
    lon_list <- c(lon_list, lon)
    lat_list <- c(lat_list, lat)
  }
  
  st_sf(
    lon = lon_list,
    lat = lat_list,
    geometry = st_sfc(poly_list)
  )
}

# ------------------------------------------------------------
# 9. indicatrix 중심점 생성
# ------------------------------------------------------------

lat <- seq(-80, 80, by = 20)
lon <- c(seq(-160, 160, by = 20), 180)

coord_df_ocean <- expand.grid(lon = lon, lat = lat) |>
  dplyr::filter(
    !(
      lat > 0 & lon %in% c(-30, 50, -150) |
      lat < 0 & lon %in% c(-30, 90, -110) |
      lat == 0 & lon %in% c(-30, 50, -150, 90, -110)
    )
  )

# ------------------------------------------------------------
# 10. indicatrix 생성
# ------------------------------------------------------------

a_scale = 6e5
tissot_ocean <- make_indicatrix_goode_ocean(
  coord_df = coord_df_ocean,
  radius = a_scale / 111000,
  n = 120
)

```

- 지도 제작

```{r}

grat_ll_ind <- st_graticule(
  lon = seq(-180, 180, 10),
  lat = seq(-90, 90, 10)
) |>
  st_set_precision(1e6)

grat_ocean_list_ind <- list()
eps <- 1e-5
for (i in seq_len(nrow(lobe_tbl))) {
  lb <- lobe_tbl[i, ]
  lobe_ll <- make_lobe_ll_parts(
    xmin = lb$xmin, xmax = lb$xmax, ymin = lb$ymin, ymax = lb$ymax,
    eps  = eps
  )
  lobe_sf <- st_sf(geometry = lobe_ll)
  grat_clip_ll <- suppressWarnings(
    st_intersection(grat_ll_ind, lobe_sf)
  )
  if (nrow(grat_clip_ll) > 0) {
    grat_ocean_list_ind[[length(grat_ocean_list_ind) + 1]] <- project_sf(
      grat_clip_ll,
      lon0 = lb$lon0,
      xoff = lb$xoff
    )
  }
  if (lb$xmin > lb$xmax) {
    dateline_xy <- goode_xy(
      lon = rep(180, 300),
      lat = seq(lb$ymin + eps, lb$ymax - eps, length.out = 300),
      lon0 = lb$lon0,
      xoff = lb$xoff
    )
    grat_ocean_list_ind[[length(grat_ocean_list_ind) + 1]] <- st_sf(
      geometry = st_sfc(st_linestring(dateline_xy))
    )
  }
}
grat_ocean_ind <- do.call(
  rbind, lapply(grat_ocean_list_ind, \(x) st_sf(geometry = st_geometry(x)))
)

tissot_ocean_clip <- tissot_ocean |> st_intersection(igh_lobes_ocean)

my_map <- tm_shape(igh_lobes_ocean) + tm_fill("#d1ecf9") +
  tm_shape(world_ocean) + tm_fill("#fffff0") +
  tm_shape(tissot_ocean_clip) + tm_fill(fill = "#e65100", fill_alpha = 0.50) +
  tm_shape(grat_ocean_ind) + tm_lines(lwd = 0.5, col = "black") +
  tm_shape(igh_lobes_ocean) + tm_borders(col = "black", lwd = 1.5) +
  tm_layout(inner.margins = c(0.001, 0.001, 0.001, 0.001), frame = FALSE) +
  tm_credits("SANG-IL LEE, Geography Education at SNU", 
             size = 0.7, position = c(0.89, -0.005))
my_map

```

- 저장

```{r}
#| echo: false
#| eval: false
my.ratio <- get_asp_ratio(my_map)

my.title <- "8-4-2-2-2 구드 호몰로사인 도법(단열형) 2 해양형 티소"
my.file.name <- paste0("D:/My Cartography/지도제작/", my.title, ".png")
tmap_save(my_map, filename = my.file.name, height = 12, 
          width = my.ratio*12, dpi = 600)
```


## 시뉴소이드 도법 1: 0

### 표준 지도

- 지도 제작

```{r}
#| fig-height: 12
#| fig-width: 24.04028
#| fig-dpi: 600

crs_sinu_0  <- "+proj=sinu +lon_0=0 +datum=WGS84 +units=m +no_defs"

origin_lines <- st_sfc(
  st_linestring(matrix(c(-180, 0, 180, 0), ncol = 2, byrow = TRUE)), 
  st_linestring(matrix(c(0, -90, 0, 90), ncol = 2, byrow = TRUE)),   
  crs = 4326
)

grat <- st_graticule(
  lon = seq(-180, 180, 20),
  lat = seq(-90, 90, 15)
) 

lon_0 <- 0
eps <- 0.00001
world_bbox_0 <- st_bbox(
  c(xmin = lon_0 - 180 + eps, xmax = lon_0 + 180 - eps, ymin = -90 + eps, ymax = 90 - eps)) |> 
  st_as_sfc(crs = 4326) |> st_segmentize(dfMaxLength = 1) |> st_set_crs(4326) |> st_transform(crs_sinu_0)

my_map <- tm_shape(world_whole, bbox = c(-180, -90, 180, 90)) + tm_fill() +
  tm_shape(grat) + tm_lines(lwd = 0.5, col = "black") +
  tm_shape(world_bbox_0) + tm_lines(col = "black", lwd = 1.5) +
  tm_shape(origin_lines) + tm_lines(col = "black", lwd = 1.5) +
  tm_crs(crs_sinu_0, bbox = "FULL") +
  tm_layout(inner.margins = c(0, 0.001, 0, 0.001), frame = FALSE) +
  tm_credits("SANG-IL LEE, Geography Education at SNU", 
             size = 0.7, position = c(0.89, -0.005))
my_map
```

- 저장

```{r}
#| echo: false
#| eval: false
my.ratio <- get_asp_ratio(my_map)

my.title <- "8-4-3-1-1 시뉴소이드 도법 0도"
my.file.name <- paste0("D:/My Cartography/지도제작/", my.title, ".png")
tmap_save(my_map, filename = my.file.name, height = 12, 
          width = my.ratio*12, dpi = 600)
```

### 지시타원

- 인디카트릭스 생성

```{r}
lat <- seq(-80,80, by=20L)
lon <- seq(-160,160, by=20L)
coord <- as.matrix(expand.grid(lon,lat))

a_scale <- 6e5
res_list <- tissot::tissot(coord, crs_sinu_0) |> tissot::indicatrix(scale = a_scale)
tissot_sf <- indicatrix_list_to_sf(
  res_list, crs_out = crs_sinu_0, scale = a_scale, n = 120)
```

- 지도 제작

```{r}
#| fig-height: 12
#| fig-width: 24.048
#| fig-dpi: 600

world_sinu <- st_transform(world_whole, crs_sinu_0)

grat <- st_graticule(
  lon = seq(-180, 180, 10),
  lat = seq(-90, 90, 10)
) 

my_map <- tm_shape(world_sinu, bbox = c(-180, -90, 180, 90)) + 
  tm_fill(fill = "#fffff0") +
  tm_shape(grat) + tm_lines(lwd = 0.5, col = "black") +
  tm_shape(origin_lines) + tm_lines(col = "black", lwd = 1.5) +
  tm_shape(world_bbox_0) + tm_lines(col = "black", lwd = 1.5) +
  tm_shape(tissot_sf) + tm_fill(fill = "#e65100", fill_alpha = 0.50) +
  tm_crs(crs_sinu_0, bbox = "FULL") +
  tm_layout(inner.margins = c(0, 0.001, 0, 0.001), earth_boundary = TRUE, bg.color = "#d1ecf9", frame = FALSE) +
  tm_credits("SANG-IL LEE, Geography Education at SNU", 
             size = 0.7, position = c(0.89, -0.005))
my_map
```

- 저장

```{r}
#| echo: false
#| eval: false
my.ratio <- get_asp_ratio(my_map)

my.title <- "8-4-3-1-2 시뉴소이드 도법 0도 티소"
my.file.name <- paste0("D:/My Cartography/지도제작/", my.title, ".png")
tmap_save(my_map, filename = my.file.name, height = 12, 
          width = my.ratio*12, dpi = 600)
```

## 시뉴소이드 도법 2: 150

### 표준 지도

- 지도 제작

```{r}
#| fig-height: 12
#| fig-width: 23.86862
#| fig-dpi: 600

crs_sinu_150e  <- "+proj=sinu +lon_0=150 +datum=WGS84 +units=m +no_defs"

origin_lines <- st_sfc(
  st_linestring(matrix(c(-180, 0, 180, 0), ncol = 2, byrow = TRUE)), 
  st_linestring(matrix(c(0, -90, 0, 90), ncol = 2, byrow = TRUE)),   
  crs = 4326
) |> st_set_precision(1e6) |> 
  st_break_antimeridian(lon_0 = 150) |> 
  st_transform(crs_sinu_150e)

grat <- st_graticule(
  lon = seq(-180, 180, 20),
  lat = seq(-90, 90, 15)
) |> st_set_precision(1e6) |> 
  st_break_antimeridian(lon_0 = 150) |> 
  st_transform(crs_sinu_150e)

world_whole_sinu <- world_whole |>  
  st_set_precision(1e6) |> 
  st_break_antimeridian(lon_0 = 150) |> 
  st_transform(crs_sinu_150e)

lon_0 <- 150
eps <- 0.00001
world_bbox_150e <- st_bbox(
  c(xmin = lon_0 - 180 + eps, xmax = lon_0 + 180 - eps, ymin = -90 + eps, ymax = 90 - eps)) |> 
  st_as_sfc(crs = 4326) |> st_segmentize(dfMaxLength = 1) |> st_set_crs(4326) |> st_transform(crs_sinu_150e)

my_map <- tm_shape(world_whole_sinu, bbox = c(-180, -90, 180, 90)) + tm_fill() +
  tm_shape(grat) + tm_lines(lwd = 0.5, col = "black") +
  tm_shape(world_bbox_150e) + tm_lines(col = "black", lwd = 1.5) +
  tm_crs(crs_sinu_150e, bbox = "FULL") +
  tm_shape(origin_lines) + tm_lines(col = "black", lwd = 1.5) +
  tm_layout(inner.margins = c(0, 0.007, 0, 0.007), frame = FALSE) +
  tm_credits("SANG-IL LEE, Geography Education at SNU", 
             size = 0.7, position = c(0.89, -0.005))
my_map
```

- 저장

```{r}
#| echo: false
#| eval: false
my.ratio <- get_asp_ratio(my_map)

my.title <- "8-4-3-2-1 시뉴소이드 도법 150e"
my.file.name <- paste0("D:/My Cartography/지도제작/", my.title, ".png")
tmap_save(my_map, filename = my.file.name, height = 12, 
          width = my.ratio*12, dpi = 600)
```

### 지시타원

- 지시타원 생성

```{r}
lat <- seq(-80,80, by=20L)
lon <- seq(-160,160, by=20L)
coord <- as.matrix(expand.grid(lon,lat))

a_scale <- 6e5
res_list <- tissot::tissot(coord, crs_sinu_0) |> tissot::indicatrix(scale = a_scale) # 여기는 0
tissot_sf <- indicatrix_list_to_sf(
  res_list, crs_out = crs_sinu_150e, scale = a_scale, n = 120) # 여기는 150
```

- 지도 제작

```{r}
#| fig-height: 12
#| fig-width: 24.20447
#| fig-dpi: 600

prime_meridian_line <- st_sfc(
  st_linestring(cbind(rep(150, 181), seq(-90, 90, by = 1))),
  crs = 4326
) |> st_set_precision(1e6) |> 
  st_break_antimeridian(lon_0 = 150) |> 
  st_transform(crs_sinu_150e) 

equator_line <- st_sfc(
  st_linestring(cbind(seq(-180, 180, by = 1), rep(0, 361))),
  crs = 4326
) |> st_set_precision(1e6) |> 
  st_break_antimeridian(lon_0 = 150) |> 
  st_transform(crs_sinu_150e)

grat <- st_graticule(
  lon = seq(-180, 180, 10),
  lat = seq(-90, 90, 10)
) |> st_set_precision(1e6) |> 
  st_break_antimeridian(lon_0 = 150) |> 
  st_transform(crs_sinu_150e)

world_whole_robin <- world_whole |>  
  st_set_precision(1e6) |> 
  st_break_antimeridian(lon_0 = 150) |> 
  st_transform(crs_sinu_150e)

lon_0 <- 150
eps <- 0.00001
world_bbox_150e <- st_bbox(
  c(xmin = lon_0 - 180 + eps, xmax = lon_0 + 180 - eps, ymin = -90 + eps, ymax = 90 - eps)) |> 
  st_as_sfc(crs = 4326) |> st_segmentize(dfMaxLength = 1) |> st_set_crs(4326) |> st_transform(crs_sinu_150e)

my_map <- tm_shape(world_bbox_150e) + tm_polygons(fill = "#d1ecf9", col = "black", lwd = 1.5) +
  tm_shape(world_whole_sinu, bbox = c(-180, -90, 180, 90)) + tm_fill(fill = "#fffff0") +
  tm_shape(tissot_sf) + tm_fill(fill = "#e65100", fill_alpha = 0.50) +
  tm_shape(grat) + tm_lines(lwd = 0.5, col = "black") +
  tm_shape(prime_meridian_line) + tm_lines(lwd = 1.5, col = "black") +
  tm_shape(equator_line) + tm_lines(lwd = 1.5, col = "black") +
  tm_crs(crs_sinu_150e, bbox = "FULL") +
  tm_layout(inner.margins = c(0, 0.007, 0, 0.007), earth_boundary = TRUE, frame = FALSE) +
  tm_credits("SANG-IL LEE, Geography Education at SNU", 
             size = 0.7, position = c(0.89, -0.005))
my_map
```

- 저장

```{r}
#| echo: false
#| eval: false
my.ratio <- get_asp_ratio(my_map)

my.title <- "8-4-3-2-2 시뉴소이드 도법 150e 티소"
my.file.name <- paste0("D:/My Cartography/지도제작/", my.title, ".png")
tmap_save(my_map, filename = my.file.name, height = 12, 
          width = my.ratio*12, dpi = 600)
```

## 몰바이데 도법 1: 0

### 표준 지도

- 지도 제작

```{r}
#| fig-height: 12
#| fig-width: 24
#| fig-dpi: 600

crs_moll_0  <- "+proj=moll +lon_0=0 +datum=WGS84 +units=m +no_defs"

origin_lines <- st_sfc(
  st_linestring(matrix(c(-180, 0, 180, 0), ncol = 2, byrow = TRUE)), 
  st_linestring(matrix(c(0, -90, 0, 90), ncol = 2, byrow = TRUE)),   
  crs = 4326
) 

grat <- st_graticule(
  lon = seq(-180, 180, 20),
  lat = seq(-90, 90, 15)
) 

lon_0 <- 0
eps <- 0.00001
world_bbox_0 <- st_bbox(
  c(xmin = lon_0 - 180 + eps, xmax = lon_0 + 180 - eps, ymin = -90 + eps, ymax = 90 - eps)) |> 
  st_as_sfc(crs = 4326) |> st_segmentize(dfMaxLength = 1) |> st_set_crs(4326) |> st_transform(crs_moll_0)

my_map <- tm_shape(world_whole, bbox = c(-180, -90, 180, 90)) + tm_fill() +
  tm_shape(grat) + tm_lines(lwd = 0.5, col = "black") +
  tm_shape(world_bbox_0) + tm_lines(col = "black", lwd = 1.5) +
  tm_shape(origin_lines) + tm_lines(col = "black", lwd = 1.5) +
  tm_crs(crs_moll_0, bbox = "FULL") +
  tm_layout(inner.margins = c(0, 0.001, 0, 0.001), frame = FALSE) +
  tm_credits("SANG-IL LEE, Geography Education at SNU", 
             size = 0.7, position = c(0.89, -0.005))
my_map
```

- 저장

```{r}
#| echo: false
#| eval: false
my.ratio <- get_asp_ratio(my_map)

my.title <- "8-4-4-1-1 몰바디에 도법 0"
my.file.name <- paste0("D:/My Cartography/지도제작/", my.title, ".png")
tmap_save(my_map, filename = my.file.name, height = 12, 
          width = my.ratio*12, dpi = 600)
```

### 지시타원

- 지시타원 생성

```{r}
lat <- seq(-80,80, by=20L)
lon <- seq(-160,160, by=20L)
coord <- as.matrix(expand.grid(lon,lat))

a_scale <- 6e5
res_list <- tissot::tissot(coord, crs_moll_0) |> tissot::indicatrix(scale = a_scale)
tissot_sf <- indicatrix_list_to_sf(
  res_list, crs_out = crs_moll_0, scale = a_scale, n = 120)
```

- 지도 제작

```{r}
#| fig-height: 12
#| fig-width: 24.048
#| fig-dpi: 600

world_moll <- st_transform(world_whole, crs_moll_0)

grat <- st_graticule(
  lon = seq(-180, 180, 10),
  lat = seq(-90, 90, 10)
) 

my_map <- tm_shape(world_moll, bbox = c(-180, -90, 180, 90)) + 
  tm_fill(fill = "#fffff0") +
  tm_shape(grat) + tm_lines(lwd = 0.5, col = "black") +
  tm_shape(origin_lines) + tm_lines(col = "black", lwd = 1.5) +
  tm_shape(world_bbox_0) + tm_lines(col = "black", lwd = 1.5) +
  tm_shape(tissot_sf) + tm_fill(fill = "#e65100", fill_alpha = 0.50) +
  tm_crs(crs_moll_0, bbox = "FULL") +
  tm_layout(inner.margins = c(0, 0.001, 0, 0.001), earth_boundary = TRUE, bg.color = "#d1ecf9", frame = FALSE) +
  tm_credits("SANG-IL LEE, Geography Education at SNU", 
             size = 0.7, position = c(0.89, -0.005))
my_map
```

- 저장

```{r}
#| echo: false
#| eval: false
my.ratio <- get_asp_ratio(my_map)

my.title <- "8-4-4-1-2 몰바디에 도법 티소"
my.file.name <- paste0("D:/My Cartography/지도제작/", my.title, ".png")
tmap_save(my_map, filename = my.file.name, height = 12, 
          width = my.ratio*12, dpi = 600)
```

## 몰바이데 도법 2: 150

### 표준 지도

- 지도 제작

```{r}
#| fig-height: 12
#| fig-width: 24.048
#| fig-dpi: 600

crs_moll_150e  <- "+proj=moll +lon_0=150 +datum=WGS84 +units=m +no_defs"

prime_meridian_line <- st_sfc(
  st_linestring(cbind(rep(150, 181), seq(-90, 90, by = 1))),
  crs = 4326
) |> st_set_precision(1e6) |> 
  st_break_antimeridian(lon_0 = 150) |> 
  st_transform(crs_moll_150e)

equator_line <- st_sfc(
  st_linestring(cbind(seq(-180, 180, by = 1), rep(0, 361))),
  crs = 4326
) |> st_set_precision(1e6) |> 
  st_break_antimeridian(lon_0 = 150) |> 
  st_transform(crs_moll_150e)


grat <- st_graticule(
  lon = seq(-180, 180, 20),
  lat = seq(-90, 90, 15)
) |> st_set_precision(1e6) |> 
  st_break_antimeridian(lon_0 = 150) |> 
  st_transform(crs_moll_150e)

world_whole_moll <- world_whole |>  
  st_set_precision(1e6) |> 
  st_break_antimeridian(lon_0 = 150) |> 
  st_transform(crs_moll_150e)

lon_0 <- 150
eps <- 0.00001
world_bbox_150e <- st_bbox(
  c(xmin = lon_0 - 180 + eps, xmax = lon_0 + 180 - eps, ymin = -90 + eps, ymax = 90 - eps)) |> 
  st_as_sfc(crs = 4326) |> st_segmentize(dfMaxLength = 1) |> st_set_crs(4326) |> st_transform(crs_moll_150e)

my_map <- tm_shape(world_whole_moll, bbox = c(-180, -90, 180, 90)) + tm_fill() +
  tm_shape(grat) + tm_lines(lwd = 0.5, col = "black") +
  tm_shape(prime_meridian_line) + tm_lines(lwd = 1.5, col = "black") +
  tm_shape(equator_line) + tm_lines(lwd = 1.5, col = "black") +
  tm_shape(world_bbox_150e) + tm_lines(col = "black", lwd = 1.5) +
  tm_crs(crs_moll_150e, bbox = "FULL") +
  tm_layout(inner.margins = c(0, 0.007, 0, 0.007), frame = FALSE) +
  tm_credits("SANG-IL LEE, Geography Education at SNU", 
             size = 0.7, position = c(0.89, -0.005))
my_map
```

- 저장

```{r}
#| echo: false
#| eval: false
my.ratio <- get_asp_ratio(my_map)

my.title <- "8-4-4-2-1 몰바디에 도법 150"
my.file.name <- paste0("D:/My Cartography/지도제작/", my.title, ".png")
tmap_save(my_map, filename = my.file.name, height = 12, 
          width = my.ratio*12, dpi = 600)
```

### 지시타원

- 지시타원 생성

```{r}
lat <- seq(-80,80, by=20L)
lon <- seq(-160,160, by=20L)
coord <- as.matrix(expand.grid(lon,lat))

a_scale <- 6e5
res_list <- tissot::tissot(coord, crs_moll_0) |> tissot::indicatrix(scale = a_scale) # 여기는 0
tissot_sf <- indicatrix_list_to_sf(
  res_list, crs_out = crs_moll_150e, scale = a_scale, n = 120) # 여기는 150
```

- 지도 제작

```{r}
#| fig-height: 12
#| fig-width: 23.82141
#| fig-dpi: 600

prime_meridian_line <- st_sfc(
  st_linestring(cbind(rep(150, 181), seq(-90, 90, by = 1))),
  crs = 4326
) |> st_set_precision(1e6) |> 
  st_break_antimeridian(lon_0 = 150) |> 
  st_transform(crs_moll_150e) 

equator_line <- st_sfc(
  st_linestring(cbind(seq(-180, 180, by = 1), rep(0, 361))),
  crs = 4326
) |> st_set_precision(1e6) |> 
  st_break_antimeridian(lon_0 = 150) |> 
  st_transform(crs_moll_150e)

grat <- st_graticule(
  lon = seq(-180, 180, 10),
  lat = seq(-90, 90, 10)
) |> st_set_precision(1e6) |> 
  st_break_antimeridian(lon_0 = 150) |> 
  st_transform(crs_moll_150e)

world_whole_robin <- world_whole |>  
  st_set_precision(1e6) |> 
  st_break_antimeridian(lon_0 = 150) |> 
  st_transform(crs_moll_150e)

lon_0 <- 150
eps <- 0.00001
world_bbox_150e <- st_bbox(
  c(xmin = lon_0 - 180 + eps, xmax = lon_0 + 180 - eps, ymin = -90 + eps, ymax = 90 - eps)) |> 
  st_as_sfc(crs = 4326) |> st_segmentize(dfMaxLength = 1) |> st_set_crs(4326) |> st_transform(crs_moll_150e)

my_map <- tm_shape(world_bbox_150e) + tm_polygons(fill = "#d1ecf9", col = "black", lwd = 1.5) +
  tm_shape(world_whole_moll, bbox = c(-180, -90, 180, 90)) + tm_fill(fill = "#fffff0") +
  tm_shape(tissot_sf) + tm_fill(fill = "#e65100", fill_alpha = 0.50) +
  tm_shape(grat) + tm_lines(lwd = 0.5, col = "black") +
  tm_shape(prime_meridian_line) + tm_lines(lwd = 1.5, col = "black") +
  tm_shape(equator_line) + tm_lines(lwd = 1.5, col = "black") +
  tm_crs(crs_moll_150e, bbox = "FULL") +
  tm_layout(inner.margins = c(0, 0.007, 0, 0.007), earth_boundary = TRUE, frame = FALSE) +
  tm_credits("SANG-IL LEE, Geography Education at SNU", 
             size = 0.7, position = c(0.89, -0.005))
my_map
```

- 저장

```{r}
#| echo: false
#| eval: false
my.ratio <- get_asp_ratio(my_map)

my.title <- "8-4-4-2-2 몰바디에 도법 150 티소"
my.file.name <- paste0("D:/My Cartography/지도제작/", my.title, ".png")
tmap_save(my_map, filename = my.file.name, height = 12, 
          width = my.ratio*12, dpi = 600)
```

## 에케르트 IV 도법 1: 0

### 표준 지도

- 지도 제작

```{r}
#| fig-height: 12
#| fig-width: 24.048
#| fig-dpi: 600

crs_eck4_0  <- "+proj=eck4 +lon_0=0 +datum=WGS84 +units=m +no_defs"

origin_lines <- st_sfc(
  st_linestring(matrix(c(-180, 0, 180, 0), ncol = 2, byrow = TRUE)), 
  st_linestring(matrix(c(0, -90, 0, 90), ncol = 2, byrow = TRUE)),   
  crs = 4326
) |> st_transform(crs_eck4_0)

grat <- st_graticule(
  lon = seq(-180, 180, 20),
  lat = seq(-90, 90, 15)
) 

lon_0 <- 0
eps <- 0.00001
world_bbox_0 <- st_bbox(
  c(xmin = lon_0 - 180 + eps, xmax = lon_0 + 180 - eps, ymin = -90 + eps, ymax = 90 - eps)) |> 
  st_as_sfc(crs = 4326) |> st_segmentize(dfMaxLength = 1) |> st_set_crs(4326) |> st_transform(crs_eck4_0)

my_map <- tm_shape(world_whole, bbox = c(-180, -90, 180, 90)) + tm_fill() +
  tm_shape(grat) + tm_lines(lwd = 0.5, col = "black") +
  tm_shape(world_bbox_0) + tm_lines(col = "black", lwd = 1.5) +
  tm_shape(origin_lines) + tm_lines(col = "black", lwd = 1.5) +
  tm_crs(crs_eck4_0, bbox = "FULL") +
  tm_layout(inner.margins = c(0, 0.001, 0, 0.001), frame = FALSE, earth_boundary = TRUE) +
  tm_credits("SANG-IL LEE, Geography Education at SNU", 
             size = 0.7, position = c(0.89, -0.005))
my_map
```

- 저장

```{r}
#| echo: false
#| eval: false
my.ratio <- get_asp_ratio(my_map)

my.title <- "8-4-5-1-1 에케르트 IV 도법 0"
my.file.name <- paste0("D:/My Cartography/지도제작/", my.title, ".png")
tmap_save(my_map, filename = my.file.name, height = 12, 
          width = my.ratio*12, dpi = 600)
```

### 지시타원

- 지시타원 생성

```{r}
lat <- seq(-80,80, by=20L)
lon <- seq(-160,160, by=20L)
coord <- as.matrix(expand.grid(lon,lat))

a_scale <- 6e5
res_list <- tissot::tissot(coord, crs_eck4_0) |> tissot::indicatrix(scale = a_scale)
tissot_sf <- indicatrix_list_to_sf(
  res_list, crs_out = crs_eck4_0, scale = a_scale, n = 120)
```

- 지도 제작

```{r}
#| fig-height: 12
#| fig-width: 24.048
#| fig-dpi: 600

world_eck4 <- st_transform(world_whole, crs_eck4_0)

grat <- st_graticule(
  lon = seq(-180, 180, 10),
  lat = seq(-90, 90, 10)
) 

my_map <- tm_shape(world_eck4, bbox = c(-180, -90, 180, 90)) + 
  tm_fill(fill = "#fffff0") +
  tm_shape(grat) + tm_lines(lwd = 0.5, col = "black") +
  tm_shape(origin_lines) + tm_lines(col = "black", lwd = 1.5) +
  tm_shape(world_bbox_0) + tm_lines(col = "black", lwd = 1.5) +
  tm_shape(tissot_sf) + tm_fill(fill = "#e65100", fill_alpha = 0.50) +
  tm_crs(crs_eck4_0, bbox = "FULL") +
  tm_layout(inner.margins = c(0, 0.001, 0, 0.001), earth_boundary = TRUE, bg.color = "#d1ecf9", frame = FALSE) +
  tm_credits("SANG-IL LEE, Geography Education at SNU", 
             size = 0.7, position = c(0.89, -0.005))
my_map
```

- 저장

```{r}
#| echo: false
#| eval: false
my.ratio <- get_asp_ratio(my_map)

my.title <- "8-4-5-1-2 에케르트 IV 도법 0 티소"
my.file.name <- paste0("D:/My Cartography/지도제작/", my.title, ".png")
tmap_save(my_map, filename = my.file.name, height = 12, 
          width = my.ratio*12, dpi = 600)
```

## 에케르트 IV 도법 2: 150

### 표준 지도

- 지도 제작

```{r}
#| fig-height: 12
#| fig-width: 24.11551
#| fig-dpi: 600

crs_eck4_150e  <- "+proj=eck4 +lon_0=150 +datum=WGS84 +units=m +no_defs"

prime_meridian_line <- st_sfc(
  st_linestring(cbind(rep(150, 181), seq(-90, 90, by = 1))),
  crs = 4326
) |> st_set_precision(1e6) |> 
  st_break_antimeridian(lon_0 = 150) |> 
  st_transform(crs_eck4_150e)

equator_line <- st_sfc(
  st_linestring(cbind(seq(-180, 180, by = 1), rep(0, 361))),
  crs = 4326
) |> st_set_precision(1e6) |> 
  st_break_antimeridian(lon_0 = 150) |> 
  st_transform(crs_eck4_150e)

grat <- st_graticule(
  lon = seq(-180, 180, 20),
  lat = seq(-90, 90, 15)
) |> st_set_precision(1e6) |> 
  st_break_antimeridian(lon_0 = 150) |> 
  st_transform(crs_eck4_150e)

world_whole_eck4 <- world_whole |>  
  st_set_precision(1e6) |> 
  st_break_antimeridian(lon_0 = 150) |> 
  st_transform(crs_eck4_150e)

lon_0 <- 150
eps <- 0.00001
world_bbox_150e <- st_bbox(
  c(xmin = lon_0 - 180 + eps, xmax = lon_0 + 180 - eps, ymin = -90 + eps, ymax = 90 - eps)) |> 
  st_as_sfc(crs = 4326) |> st_segmentize(dfMaxLength = 1) |> st_set_crs(4326) |> st_transform(crs_eck4_150e)

my_map <- tm_shape(world_whole_eck4, bbox = c(-180, -90, 180, 90)) + tm_fill() +
  tm_shape(grat) + tm_lines(lwd = 0.5, col = "black") +
  tm_shape(prime_meridian_line) + tm_lines(lwd = 1.5, col = "black") +
  tm_shape(equator_line) + tm_lines(lwd = 1.5, col = "black") +
  tm_shape(world_bbox_150e) + tm_lines(col = "black", lwd = 1.5) +
  tm_crs(crs_eck4_150e, bbox = "FULL") +
  tm_layout(inner.margins = c(0, 0.007, 0, 0.007), frame = FALSE) +
  tm_credits("SANG-IL LEE, Geography Education at SNU", 
             size = 0.7, position = c(0.89, -0.005))
my_map
```

- 저장

```{r}
#| echo: false
#| eval: false
my.ratio <- get_asp_ratio(my_map)

my.title <- "8-4-5-2-1 에케르트 IV 도법 150"
my.file.name <- paste0("D:/My Cartography/지도제작/", my.title, ".png")
tmap_save(my_map, filename = my.file.name, height = 12, 
          width = my.ratio*12, dpi = 600)
```

### 지시타원

- 지시타원 생성

```{r}
lat <- seq(-80,80, by=20L)
lon <- seq(-160,160, by=20L)
coord <- as.matrix(expand.grid(lon,lat))

a_scale <- 6e5
res_list <- tissot::tissot(coord, crs_eck4_0) |> tissot::indicatrix(scale = a_scale) # 여기는 0
tissot_sf <- indicatrix_list_to_sf(
  res_list, crs_out = crs_eck4_150e, scale = a_scale, n = 120) # 여기는 150
```

- 지도 제작

```{r}
#| fig-height: 12
#| fig-width: 23.82141
#| fig-dpi: 600

prime_meridian_line <- st_sfc(
  st_linestring(cbind(rep(150, 181), seq(-90, 90, by = 1))),
  crs = 4326
) |> st_set_precision(1e6) |> 
  st_break_antimeridian(lon_0 = 150) |> 
  st_transform(crs_eck4_150e) 

equator_line <- st_sfc(
  st_linestring(cbind(seq(-180, 180, by = 1), rep(0, 361))),
  crs = 4326
) |> st_set_precision(1e6) |> 
  st_break_antimeridian(lon_0 = 150) |> 
  st_transform(crs_eck4_150e)

grat <- st_graticule(
  lon = seq(-180, 180, 10),
  lat = seq(-90, 90, 10)
) |> st_set_precision(1e6) |> 
  st_break_antimeridian(lon_0 = 150) |> 
  st_transform(crs_eck4_150e)

world_whole_robin <- world_whole |>  
  st_set_precision(1e6) |> 
  st_break_antimeridian(lon_0 = 150) |> 
  st_transform(crs_eck4_150e)

lon_0 <- 150
eps <- 0.00001
world_bbox_150e <- st_bbox(
  c(xmin = lon_0 - 180 + eps, xmax = lon_0 + 180 - eps, ymin = -90 + eps, ymax = 90 - eps)) |> 
  st_as_sfc(crs = 4326) |> st_segmentize(dfMaxLength = 1) |> st_set_crs(4326) |> st_transform(crs_eck4_150e)

my_map <- tm_shape(world_bbox_150e) + tm_polygons(fill = "#d1ecf9", col = "black", lwd = 1.5) +
  tm_shape(world_whole_eck4, bbox = c(-180, -90, 180, 90)) + tm_fill(fill = "#fffff0") +
  tm_shape(tissot_sf) + tm_fill(fill = "#e65100", fill_alpha = 0.50) +
  tm_shape(grat) + tm_lines(lwd = 0.5, col = "black") +
  tm_shape(prime_meridian_line) + tm_lines(lwd = 1.5, col = "black") +
  tm_shape(equator_line) + tm_lines(lwd = 1.5, col = "black") +
  tm_crs(crs_eck4_150e, bbox = "FULL") +
  tm_layout(inner.margins = c(0, 0.007, 0, 0.007), earth_boundary = TRUE, frame = FALSE) +
  tm_credits("SANG-IL LEE, Geography Education at SNU", 
             size = 0.7, position = c(0.89, -0.005))
my_map
```

- 저장

```{r}
#| echo: false
#| eval: false
my.ratio <- get_asp_ratio(my_map)

my.title <- "8-4-5-2-2 에케르트 IV 도법 150 티소"
my.file.name <- paste0("D:/My Cartography/지도제작/", my.title, ".png")
tmap_save(my_map, filename = my.file.name, height = 12, 
          width = my.ratio*12, dpi = 600)
```

## 로빈슨 도법 1: 0

### 표준 지도

- 지도 제작

```{r}
#| fig-height: 12
#| fig-width: 23.65987
#| fig-dpi: 600

crs_robin_0 <- "+proj=robin +lon_0=0 +datum=WGS84 +units=m +no_defs"

origin_lines <- st_sfc(
  st_linestring(matrix(c(-180, 0, 180, 0), ncol = 2, byrow = TRUE)), 
  st_linestring(matrix(c(0, -90, 0, 90), ncol = 2, byrow = TRUE)),   
  crs = 4326
) |> st_transform(crs_robin_0)

grat <- st_graticule(
  lon = seq(-180, 180, 20),
  lat = seq(-90, 90, 15)
) 

# world_bbox <- tmaptools::bb_earth(projection = crs_robin_0) # 극지방에 두줄 선

lon_0 <- 0
eps <- 0.00001
world_bbox_0 <- st_bbox(
  c(xmin = lon_0 - 180 + eps, xmax = lon_0 + 180 - eps, ymin = -90 + eps, ymax = 90 - eps)) |> 
  st_as_sfc(crs = 4326) |> st_segmentize(dfMaxLength = 1) |> st_set_crs(4326) |> st_transform(crs_robin_0)

my_map <- tm_shape(world_whole, bbox = c(-180, -90, 180, 90)) + tm_fill() +
  tm_shape(grat) + tm_lines(lwd = 0.5, col = "black") +
  tm_shape(origin_lines) + tm_lines(col = "black", lwd = 1.5) +
  tm_shape(world_bbox_0) + tm_lines(col = "black", lwd = 1.5) +
  tm_crs(crs_robin_0, bbox = "FULL") +
  tm_layout(inner.margins = c(0, 0, 0, 0), frame = FALSE, earth_boundary = TRUE) +
  # tm_layout(inner.margins = c(0, 0, 0, 0), frame = FALSE, earth_boundary = TRUE, bg.color = "lightblue") +
  tm_credits("SANG-IL LEE, Geography Education at SNU", 
             size = 0.7, position = c(0.89, -0.005))
my_map
```

- 저장

```{r}
#| echo: false
#| eval: false
my.ratio <- get_asp_ratio(my_map)

my.title <- "8-4-6-1-1 로빈슨 도법 0"
my.file.name <- paste0("D:/My Cartography/지도제작/", my.title, ".png")
tmap_save(my_map, filename = my.file.name, height = 12, 
          width = my.ratio*12, dpi = 600)
```

### 지시타원

- 인디카트릭스 생성

```{r}
lat <- seq(-80,80, by=20L)
lon <- seq(-160,160, by=20L)
coord <- as.matrix(expand.grid(lon,lat))

a_scale <- 6e5
res_list <- tissot::tissot(coord, crs_robin_0) |> tissot::indicatrix(scale = a_scale)
tissot_sf <- indicatrix_list_to_sf(
  res_list, crs_out = crs_robin_0, scale = a_scale, n = 120)
```

- 지도 제작

```{r}
#| fig-height: 12
#| fig-width: 23.65987
#| fig-dpi: 600

world_robin <- st_transform(world_whole, crs_robin_0)

# earth_bbox <- st_bbox(
#   c(xmin = -180, ymin = -90, xmax = 180, ymax = 90),
#   crs = st_crs(4326)
# ) |>
#   st_as_sfc() |>
#   st_segmentize(dfMaxLength = 1) |> st_transform(crs_robin_0)

grat <- st_graticule(
  lon = seq(-180, 180, 10),
  lat = seq(-90, 90, 10)
) 

my_map <- tm_shape(world_robin, bbox = c(-180, -90, 180, 90)) + 
  tm_fill(fill = "#fffff0") +
  tm_shape(grat) + tm_lines(lwd = 0.5, col = "black") +
  tm_shape(origin_lines) + tm_lines(col = "black", lwd = 1.5) +
  tm_shape(world_bbox_0) + tm_lines(col = "black", lwd = 1.5) +
  tm_shape(tissot_sf) + tm_fill(fill = "#e65100", fill_alpha = 0.50) +
  tm_crs(crs_robin_0, bbox = "FULL") +
  tm_layout(inner.margins = c(0, 0, 0, 0), earth_boundary = TRUE, bg.color = "#d1ecf9", frame = FALSE) +
  tm_credits("SANG-IL LEE, Geography Education at SNU", 
             size = 0.7, position = c(0.89, -0.005))
my_map
```

- 저장

```{r}
#| echo: false
#| eval: false
my.ratio <- get_asp_ratio(my_map)

my.title <- "8-4-6-1-2 로빈슨 도법 0 티소"
my.file.name <- paste0("D:/My Cartography/지도제작/", my.title, ".png")
tmap_save(my_map, filename = my.file.name, height = 12, 
          width = my.ratio*12, dpi = 600)
```

## 로빈슨 도법 2: 150

### 표준 지도

- 지도 제작

```{r}
#| fig-height: 12
#| fig-width: 24.11541
#| fig-dpi: 600

crs_robin_150e <- "+proj=robin +lon_0=150 +datum=WGS84 +units=m +no_defs"

prime_meridian_line <- st_sfc(
  st_linestring(cbind(rep(150, 181), seq(-90, 90, by = 1))),
  crs = 4326
) |> st_set_precision(1e6) |> 
  st_break_antimeridian(lon_0 = 150) |> 
  st_transform(crs_robin_150e) 

equator_line <- st_sfc(
  st_linestring(cbind(seq(-180, 180, by = 1), rep(0, 361))),
  crs = 4326
) |> st_set_precision(1e6) |> 
  st_break_antimeridian(lon_0 = 150) |> 
  st_transform(crs_robin_150e)

grat <- st_graticule(
  lon = seq(-180, 180, 20),
  lat = seq(-90, 90, 15)
) |> st_set_precision(1e6) |> 
  st_break_antimeridian(lon_0 = 150) |> 
  st_transform(crs_robin_150e)

world_whole_robin <- world_whole |>  
  st_set_precision(1e6) |> 
  st_break_antimeridian(lon_0 = 150) |> 
  st_transform(crs_robin_150e)

lon_0 <- 150
eps <- 0.00001
world_bbox_150e <- st_bbox(
  c(xmin = lon_0 - 180 + eps, xmax = lon_0 + 180 - eps, ymin = -90 + eps, ymax = 90 - eps)) |> 
  st_as_sfc(crs = 4326) |> st_segmentize(dfMaxLength = 1) |> st_set_crs(4326) |> st_transform(crs_robin_150e)

my_map <- tm_shape(world_whole_robin, bbox = c(-180, -90, 180, 90)) + tm_fill() +
  tm_shape(grat) + tm_lines(lwd = 0.5, col = "black") +
  tm_shape(prime_meridian_line) + tm_lines(lwd = 1.5, col = "black") +
  tm_shape(equator_line) + tm_lines(lwd = 1.5, col = "black") +
  tm_shape(world_bbox_150e) + tm_lines(col = "black", lwd = 1.5) +
  tm_crs(crs_robin_150e, bbox = "FULL") +
  tm_layout(inner.margins = c(0, 0.007, 0, 0.007), frame = FALSE) +
  tm_credits("SANG-IL LEE, Geography Education at SNU", 
             size = 0.7, position = c(0.89, -0.005))
my_map
```

- 저장

```{r}
#| echo: false
#| eval: false
my.ratio <- get_asp_ratio(my_map)

my.title <- "8-4-6-2-1 로빈슨 도법 150"
my.file.name <- paste0("D:/My Cartography/지도제작/", my.title, ".png")
tmap_save(my_map, filename = my.file.name, height = 12, 
          width = my.ratio*12, dpi = 600)
```

### 지시타원

- 지시타원 생성

```{r}
lat <- seq(-80,80, by=20L)
lon <- seq(-160,160, by=20L)
coord <- as.matrix(expand.grid(lon,lat))

a_scale <- 6e5
res_list <- tissot::tissot(coord, crs_robin_0) |> tissot::indicatrix(scale = a_scale) # 여기는 0
tissot_sf <- indicatrix_list_to_sf(
  res_list, crs_out = crs_robin_150e, scale = a_scale, n = 120) # 여기는 150
```

- 지도 제작

```{r}
#| fig-height: 12
#| fig-width: 23.82141
#| fig-dpi: 600

prime_meridian_line <- st_sfc(
  st_linestring(cbind(rep(150, 181), seq(-90, 90, by = 1))),
  crs = 4326
) |> st_set_precision(1e6) |> 
  st_break_antimeridian(lon_0 = 150) |> 
  st_transform(crs_robin_150e) 

equator_line <- st_sfc(
  st_linestring(cbind(seq(-180, 180, by = 1), rep(0, 361))),
  crs = 4326
) |> st_set_precision(1e6) |> 
  st_break_antimeridian(lon_0 = 150) |> 
  st_transform(crs_robin_150e)

grat <- st_graticule(
  lon = seq(-180, 180, 10),
  lat = seq(-90, 90, 10)
) |> st_set_precision(1e6) |> 
  st_break_antimeridian(lon_0 = 150) |> 
  st_transform(crs_robin_150e)

world_whole_robin <- world_whole |>  
  st_set_precision(1e6) |> 
  st_break_antimeridian(lon_0 = 150) |> 
  st_transform(crs_robin_150e)

lon_0 <- 150
eps <- 0.00001
world_bbox_150e <- st_bbox(
  c(xmin = lon_0 - 180 + eps, xmax = lon_0 + 180 - eps, ymin = -90 + eps, ymax = 90 - eps)) |> 
  st_as_sfc(crs = 4326) |> st_segmentize(dfMaxLength = 1) |> st_set_crs(4326) |> st_transform(crs_robin_150e)

my_map <- tm_shape(world_bbox_150e) + tm_polygons(fill = "#d1ecf9", col = "black", lwd = 1.5) +
  tm_shape(world_whole_robin, bbox = c(-180, -90, 180, 90)) + tm_fill(fill = "#fffff0") +
  tm_shape(tissot_sf) + tm_fill(fill = "#e65100", fill_alpha = 0.50) +
  tm_shape(grat) + tm_lines(lwd = 0.5, col = "black") +
  tm_shape(prime_meridian_line) + tm_lines(lwd = 1.5, col = "black") +
  tm_shape(equator_line) + tm_lines(lwd = 1.5, col = "black") +
  tm_crs(crs_robin_150e, bbox = "FULL") +
  tm_layout(inner.margins = c(0, 0.007, 0, 0.007), earth_boundary = TRUE, frame = FALSE) +
  tm_credits("SANG-IL LEE, Geography Education at SNU", 
             size = 0.7, position = c(0.89, -0.005))
my_map
```

- 저장

```{r}
#| echo: false
#| eval: false
my.ratio <- get_asp_ratio(my_map)

my.title <- "8-4-6-2-2 로빈슨 도법 150 티소"
my.file.name <- paste0("D:/My Cartography/지도제작/", my.title, ".png")
tmap_save(my_map, filename = my.file.name, height = 12, 
          width = my.ratio*12, dpi = 600)
```

## 빈켈 트리펠 도법 1: 0

### 표준 지도

- 지도 제작

```{r}
#| fig-height: 12
#| fig-width: 19.63827
#| fig-dpi: 600

crs_wintri_0 <- "+proj=wintri +lon_0=0 +lat_1=50.467 +datum=WGS84 +units=m +no_defs"

origin_lines <- st_sfc(
  st_linestring(matrix(c(-180, 0, 180, 0), ncol = 2, byrow = TRUE)), 
  st_linestring(matrix(c(0, -90, 0, 90), ncol = 2, byrow = TRUE)),   
  crs = 4326
) |> st_transform(crs_wintri_0)

grat <- st_graticule(
  lon = seq(-180, 180, 20),
  lat = seq(-90, 90, 15)
) 

# world_bbox <- tmaptools::bb_earth(projection = crs_robin_0) # 극지방에 두줄선
lon_0 <- 0
eps <- 0.00001
world_bbox_0 <- st_bbox(
  c(xmin = lon_0 - 180 + eps, xmax = lon_0 + 180 - eps, ymin = -90 + eps, ymax = 90 - eps)) |> 
  st_as_sfc(crs = 4326) |> st_segmentize(dfMaxLength = 1) |> st_set_crs(4326) |> st_transform(crs_robin_150e)

my_map <- tm_shape(world_whole, bbox = c(-180, -90, 180, 90)) + tm_fill() +
  tm_shape(grat) + tm_lines(lwd = 0.5, col = "black") +
  tm_shape(origin_lines) + tm_lines(col = "black", lwd = 1.5) +
  tm_shape(world_bbox_0) + tm_lines(col = "black", lwd = 1.5) + 
  tm_crs(crs_wintri_0, bbox = "FULL") +
  tm_layout(inner.margins = c(0, 0.001, 0, 0.001), frame = FALSE, earth_boundary = TRUE) +
  tm_credits("SANG-IL LEE, Geography Education at SNU", 
             size = 0.7, position = c(0.89, -0.005))
my_map
```

- 저장

```{r}
#| echo: false
#| eval: false
my.ratio <- get_asp_ratio(my_map)

my.title <- "8-4-7-1-1 빈켈 트리펠 도법 0"
my.file.name <- paste0("D:/My Cartography/지도제작/", my.title, ".png")
tmap_save(my_map, filename = my.file.name, height = 12, 
          width = my.ratio*12, dpi = 600)
```

### 지시타원

- 지시타원 생성

```{r}
lat <- seq(-80,80, by=20L)
lon <- seq(-160,160, by=20L)
coord <- as.matrix(expand.grid(lon,lat))

a_scale <- 6e5
res_list <- tissot::tissot(coord, crs_wintri_0) |> tissot::indicatrix(scale = a_scale)
tissot_sf <- indicatrix_list_to_sf(
  res_list, crs_out = crs_wintri_0, scale = a_scale, n = 120)
```

- 지도 제작

```{r}
#| fig-height: 12
#| fig-width: 19.63827
#| fig-dpi: 600

world_wintri <- st_transform(world_whole, crs_wintri_0)

grat <- st_graticule(
  lon = seq(-180, 180, 10),
  lat = seq(-90, 90, 10)
) 

lon_0 <- 0
eps <- 0.00001
world_bbox_0 <- st_bbox(
  c(xmin = lon_0 - 180 + eps, xmax = lon_0 + 180 - eps, ymin = -90 + eps, ymax = 90 - eps)) |> 
  st_as_sfc(crs = 4326) |> st_segmentize(dfMaxLength = 1) |> st_set_crs(4326) |> st_transform(crs_wintri_0)

my_map <- tm_shape(world_wintri, bbox = c(-180, -90, 180, 90)) + 
  tm_fill(fill = "#fffff0") +
  tm_shape(grat) + tm_lines(lwd = 0.5, col = "black") +
  tm_shape(origin_lines) + tm_lines(col = "black", lwd = 1.5) +
  tm_shape(world_bbox_0) + tm_lines(col = "black", lwd = 1.5) +
  tm_shape(tissot_sf) + tm_fill(fill = "#e65100", fill_alpha = 0.50) +
  tm_crs(crs_wintri_0, bbox = "FULL") +
  tm_layout(inner.margins = c(0, 0.001, 0, 0.001), earth_boundary = TRUE, bg.color = "#d1ecf9", frame = FALSE) +
  tm_credits("SANG-IL LEE, Geography Education at SNU", 
             size = 0.7, position = c(0.89, -0.005))
my_map
```

- 저장

```{r}
#| echo: false
#| eval: false
my.ratio <- get_asp_ratio(my_map)

my.title <- "8-4-7-1-2 빈켈-트리펠 도법 0 티소"
my.file.name <- paste0("D:/My Cartography/지도제작/", my.title, ".png")
tmap_save(my_map, filename = my.file.name, height = 12, 
          width = my.ratio*12, dpi = 600)
```

## 빈켈 트리펠 도법 2: 150

### 표준 지도

- 지도 제작

```{r}
#| fig-height: 12
#| fig-width: 19.8102
#| fig-dpi: 600

crs_wintri_150e <- "+proj=wintri +lon_0=150 +lat_1=50.467 +datum=WGS84 +units=m +no_defs"

prime_meridian_line <- st_sfc(
  st_linestring(cbind(rep(150, 181), seq(-90, 90, by = 1))),
  crs = 4326
) |> st_set_precision(1e6) |> 
  st_break_antimeridian(lon_0 = 150) |> 
  st_transform(crs_wintri_150e)

equator_line <- st_sfc(
  st_linestring(cbind(seq(-180, 180, by = 1), rep(0, 361))),
  crs = 4326
) |> st_set_precision(1e6) |> 
  st_break_antimeridian(lon_0 = 150) |> 
  st_transform(crs_wintri_150e)

grat <- st_graticule(
  lon = seq(-180, 180, 20),
  lat = seq(-90, 90, 15)
) |>  st_set_precision(1e6) |> 
  st_break_antimeridian(lon_0 = 150) |> 
  st_transform(crs_wintri_150e) # 이렇게 하지 않으면 이중 위선 생성됨. 동시에 위선이 동서말단과 조금 떨어져 있는 문제 해결!!!

world_whole_wintri <- world_whole |>  
  st_set_precision(1e6) |> 
  st_break_antimeridian(lon_0 = 150) |> 
  st_transform(crs_wintri_150e)

lon_0 <- 150
eps <- 0.00001
world_bbox_150e <- st_bbox(
  c(xmin = lon_0 - 180 + eps, xmax = lon_0 + 180 - eps, ymin = -90 + eps, ymax = 90 - eps)) |> 
  st_as_sfc(crs = 4326) |> st_segmentize(dfMaxLength = 1) |> st_set_crs(4326) |> st_transform(crs_wintri_150e)

my_map <- tm_shape(world_whole_wintri, bbox = c(-180, -90, 180, 90)) + tm_fill() +
  tm_shape(grat) + tm_lines(lwd = 0.5, col = "black") +
  tm_shape(prime_meridian_line) + tm_lines(lwd = 1.5, col = "black") +
  tm_shape(equator_line) + tm_lines(lwd = 1.5, col = "black") +
  tm_shape(world_bbox_150e) + tm_lines(col = "black", lwd = 1.5) +
  tm_crs(crs_wintri_150e, bbox = "FULL") +
  tm_layout(inner.margins = c(0, 0.008, 0, 0.008), frame = FALSE) +
  tm_credits("SANG-IL LEE, Geography Education at SNU", 
             size = 0.7, position = c(0.89, -0.005))
my_map
```

- 저장

```{r}
#| echo: false
#| eval: false
my.ratio <- get_asp_ratio(my_map)

my.title <- "8-4-7-2-1 빈켈 트리펠 도법 150"
my.file.name <- paste0("D:/My Cartography/지도제작/", my.title, ".png")
tmap_save(my_map, filename = my.file.name, height = 12, 
          width = my.ratio*12, dpi = 600)
```

### 지시타원

- 지시타원 생성

```{r}
lat <- seq(-80,80, by=20L)
lon <- seq(-160,160, by=20L)
coord <- as.matrix(expand.grid(lon,lat))

a_scale <- 6e5
res_list <- tissot::tissot(coord, crs_wintri_0) |> tissot::indicatrix(scale = a_scale) # 여기는 0
tissot_sf <- indicatrix_list_to_sf(
  res_list, crs_out = crs_wintri_150e, scale = a_scale, n = 120) # 여기는 150
```

- 지도 제작

```{r}
#| fig-height: 12
#| fig-width: 23.82141
#| fig-dpi: 600

prime_meridian_line <- st_sfc(
  st_linestring(cbind(rep(150, 181), seq(-90, 90, by = 1))),
  crs = 4326
) |> st_set_precision(1e6) |> 
  st_break_antimeridian(lon_0 = 150) |> 
  st_transform(crs_wintri_150e) 

equator_line <- st_sfc(
  st_linestring(cbind(seq(-180, 180, by = 1), rep(0, 361))),
  crs = 4326
) |> st_set_precision(1e6) |> 
  st_break_antimeridian(lon_0 = 150) |> 
  st_transform(crs_wintri_150e)

grat <- st_graticule(
  lon = seq(-180, 180, 10),
  lat = seq(-90, 90, 10)
) |> st_set_precision(1e6) |> 
  st_break_antimeridian(lon_0 = 150) |> 
  st_transform(crs_wintri_150e)

world_whole_wintri <- world_whole |>  
  st_set_precision(1e6) |> 
  st_break_antimeridian(lon_0 = 150) |> 
  st_transform(crs_wintri_150e)

lon_0 <- 150
eps <- 0.00001
world_bbox_150e <- st_bbox(
  c(xmin = lon_0 - 180 + eps, xmax = lon_0 + 180 - eps, ymin = -90 + eps, ymax = 90 - eps)) |> 
  st_as_sfc(crs = 4326) |> st_segmentize(dfMaxLength = 1) |> st_set_crs(4326) |> st_transform(crs_wintri_150e)

my_map <- tm_shape(world_bbox_150e) + tm_polygons(fill = "#d1ecf9", col = "black", lwd = 1.5) +
  tm_shape(world_whole_wintri, bbox = c(-180, -90, 180, 90)) + tm_fill(fill = "#fffff0") +
  tm_shape(tissot_sf) + tm_fill(fill = "#e65100", fill_alpha = 0.50) +
  tm_shape(grat) + tm_lines(lwd = 0.5, col = "black") +
  tm_shape(prime_meridian_line) + tm_lines(lwd = 1.5, col = "black") +
  tm_shape(equator_line) + tm_lines(lwd = 1.5, col = "black") +
  tm_crs(crs_wintri_150e, bbox = "FULL") +
  tm_layout(inner.margins = c(0, 0.008, 0, 0.008), earth_boundary = TRUE, frame = FALSE) +
  tm_credits("SANG-IL LEE, Geography Education at SNU", 
             size = 0.7, position = c(0.89, -0.005))
my_map
```

- 저장

```{r}
#| echo: false
#| eval: false
my.ratio <- get_asp_ratio(my_map)

my.title <- "8-4-7-2-2 빈켈 트리펠 도법 150 티소"
my.file.name <- paste0("D:/My Cartography/지도제작/", my.title, ".png")
tmap_save(my_map, filename = my.file.name, height = 12, 
          width = my.ratio*12, dpi = 600)
```

## 이퀄 어스 도법 1: 0

### 표준 지도

- 지도 제작

```{r}
#| fig-height: 12
#| fig-width: 24.65499
#| fig-dpi: 600

crs_eqearth_0 <- "+proj=eqearth +lon_0=0 +datum=WGS84 +units=m +no_defs"

origin_lines <- st_sfc(
  st_linestring(matrix(c(-180, 0, 180, 0), ncol = 2, byrow = TRUE)), 
  st_linestring(matrix(c(0, -90, 0, 90), ncol = 2, byrow = TRUE)),   
  crs = 4326
) |> st_transform(crs_wintri_0)

grat <- st_graticule(
  lon = seq(-180, 180, 20),
  lat = seq(-90, 90, 15)
) 

lon_0 <- 0
eps <- 0.00001
world_bbox_0 <- st_bbox(
  c(xmin = lon_0 - 180 + eps, xmax = lon_0 + 180 - eps, ymin = -90 + eps, ymax = 90 - eps)) |> 
  st_as_sfc(crs = 4326) |> st_segmentize(dfMaxLength = 1) |> st_set_crs(4326) |> st_transform(crs_eqearth_0)

my_map <- tm_shape(world_whole, bbox = c(-180, -90, 180, 90)) + tm_fill() +
  tm_shape(grat) + tm_lines(lwd = 0.5, col = "black") +
  tm_shape(origin_lines) + tm_lines(col = "black", lwd = 1.5) +
  tm_shape(world_bbox_0) + tm_lines(col = "black", lwd = 1.5) +
  tm_crs(crs_eqearth_0) +
  tm_layout(inner.margins = c(0, 0, 0, 0), frame = FALSE, earth_boundary = TRUE) +
  tm_credits("SANG-IL LEE, Geography Education at SNU", 
             size = 0.7, position = c(0.89, -0.005))
my_map
```

- 저장

```{r}
#| echo: false
#| eval: false
my.ratio <- get_asp_ratio(my_map)

my.title <- "8-4-8-1-1 이퀄 어스 도법 0"
my.file.name <- paste0("D:/My Cartography/지도제작/", my.title, ".png")
tmap_save(my_map, filename = my.file.name, height = 12, 
          width = my.ratio*12, dpi = 600)
```

### 지시타원

- 지시타원 생성

```{r}
lat <- seq(-80,80, by=20L)
lon <- seq(-160,160, by=20L)
coord <- as.matrix(expand.grid(lon,lat))

a_scale <- 6e5
res_list <- tissot::tissot(coord, crs_eqearth_0) |> tissot::indicatrix(scale = a_scale)
tissot_sf <- indicatrix_list_to_sf(
  res_list, crs_out = crs_eqearth_0, scale = a_scale, n = 120)
```

- 지도 제작

```{r}
#| fig-height: 12
#| fig-width: 24.7043
#| fig-dpi: 600

world_eqearth <- st_transform(world_whole, crs_eqearth_0)

grat <- st_graticule(
  lon = seq(-180, 180, 10),
  lat = seq(-90, 90, 10)
) 

lon_0 <- 0
eps <- 0.00001
world_bbox_0 <- st_bbox(
  c(xmin = lon_0 - 180 + eps, xmax = lon_0 + 180 - eps, ymin = -90 + eps, ymax = 90 - eps)) |> 
  st_as_sfc(crs = 4326) |> st_segmentize(dfMaxLength = 1) |> st_set_crs(4326) |> st_transform(crs_eqearth_0)

my_map <- tm_shape(world_eqearth, bbox = c(-180, -90, 180, 90)) + 
  tm_fill(fill = "#fffff0") +
  tm_shape(grat) + tm_lines(lwd = 0.5, col = "black") +
  tm_shape(origin_lines) + tm_lines(col = "black", lwd = 1.5) +
  tm_shape(world_bbox_0) + tm_lines(col = "black", lwd = 1.5) +
  tm_shape(tissot_sf) + tm_fill(fill = "#e65100", fill_alpha = 0.50) +
  tm_crs(crs_eqearth_0, bbox = "FULL") +
  tm_layout(inner.margins = c(0, 0.001, 0, 0.001), earth_boundary = TRUE, bg.color = "#d1ecf9", frame = FALSE) +
  tm_credits("SANG-IL LEE, Geography Education at SNU", 
             size = 0.7, position = c(0.89, -0.005))
my_map
```

- 저장

```{r}
#| echo: false
#| eval: false
my.ratio <- get_asp_ratio(my_map)

my.title <- "8-4-8-1-2 이퀄 어스 도법 0 티소"
my.file.name <- paste0("D:/My Cartography/지도제작/", my.title, ".png")
tmap_save(my_map, filename = my.file.name, height = 12, 
          width = my.ratio*12, dpi = 600)
```

## 이퀄 어스 도법 2: 150

### 표준 지도

- 지도 제작

```{r}
#| fig-height: 12
#| fig-width: 24.87206
#| fig-dpi: 600

crs_eqearth_150e <- "+proj=eqearth +lon_0=150 +datum=WGS84 +units=m +no_defs"

prime_meridian_line <- st_sfc(
  st_linestring(cbind(rep(150, 181), seq(-90, 90, by = 1))),
  crs = 4326
) |> st_set_precision(1e6) |> 
  st_break_antimeridian(lon_0 = 150) |> 
  st_transform(crs_eqearth_150e)

equator_line <- st_sfc(
  st_linestring(cbind(seq(-180, 180, by = 1), rep(0, 361))),
  crs = 4326
) |> st_set_precision(1e6) |> 
  st_break_antimeridian(lon_0 = 150) |> 
  st_transform(crs_eqearth_150e)

grat <- st_graticule(
  lon = seq(-180, 180, 20),
  lat = seq(-90, 90, 15)
) |> st_set_precision(1e6) |> 
  st_break_antimeridian(lon_0 = 150) |> 
  st_transform(crs_eqearth_150e)

world_whole_eqearth <- world_whole |>  
  st_set_precision(1e6) |> 
  st_break_antimeridian(lon_0 = 150) |> 
  st_transform(crs_eqearth_150e)

lon_0 <- 150
eps <- 0.00001
world_bbox_150e <- st_bbox(
  c(xmin = lon_0 - 180 + eps, xmax = lon_0 + 180 - eps, ymin = -90 + eps, ymax = 90 - eps)) |> 
  st_as_sfc(crs = 4326) |> st_segmentize(dfMaxLength = 1) |> st_set_crs(4326) |> st_transform(crs_eqearth_150e)

my_map <- tm_shape(world_whole_eqearth, bbox = c(-180, -90, 180, 90)) + tm_fill() +
  tm_shape(grat) + tm_lines(lwd = 0.5, col = "black") +
  tm_shape(prime_meridian_line) + tm_lines(lwd = 1.5, col = "black") +
  tm_shape(equator_line) + tm_lines(lwd = 1.5, col = "black") +
  tm_shape(world_bbox_150e) + tm_lines(col = "black", lwd = 1.5) +
  tm_crs(crs_eqearth_150e, bbox = "FULL") +
  tm_layout(inner.margins = c(0, 0.008, 0, 0.008), frame = FALSE) +
  tm_credits("SANG-IL LEE, Geography Education at SNU", 
             size = 0.7, position = c(0.89, -0.005))
my_map
```

- 저장

```{r}
#| echo: false
#| eval: false
my.ratio <- get_asp_ratio(my_map)

my.title <- "8-4-8-2-1 이퀄 어스 도법 150"
my.file.name <- paste0("D:/My Cartography/지도제작/", my.title, ".png")
tmap_save(my_map, filename = my.file.name, height = 12, 
          width = my.ratio*12, dpi = 600)
```

### 지시타원

- 지시타원 생성

```{r}
lat <- seq(-80,80, by=20L)
lon <- seq(-160,160, by=20L)
coord <- as.matrix(expand.grid(lon,lat))

a_scale <- 6e5
res_list <- tissot::tissot(coord, crs_eqearth_0) |> tissot::indicatrix(scale = a_scale) # 여기는 0
tissot_sf <- indicatrix_list_to_sf(
  res_list, crs_out = crs_eqearth_150e, scale = a_scale, n = 120) # 여기는 150
```

- 지도 제작

```{r}
#| fig-height: 12
#| fig-width: 23.82141
#| fig-dpi: 600

prime_meridian_line <- st_sfc(
  st_linestring(cbind(rep(150, 181), seq(-90, 90, by = 1))),
  crs = 4326
) |> st_set_precision(1e6) |> 
  st_break_antimeridian(lon_0 = 150) |> 
  st_transform(crs_eqearth_150e) 

equator_line <- st_sfc(
  st_linestring(cbind(seq(-180, 180, by = 1), rep(0, 361))),
  crs = 4326
) |> st_set_precision(1e6) |> 
  st_break_antimeridian(lon_0 = 150) |> 
  st_transform(crs_eqearth_150e)

grat <- st_graticule(
  lon = seq(-180, 180, 10),
  lat = seq(-90, 90, 10)
) |> st_set_precision(1e6) |> 
  st_break_antimeridian(lon_0 = 150) |> 
  st_transform(crs_eqearth_150e)

world_whole_wintri <- world_whole |>  
  st_set_precision(1e6) |> 
  st_break_antimeridian(lon_0 = 150) |> 
  st_transform(crs_eqearth_150e)

lon_0 <- 150
eps <- 0.00001
world_bbox_150e <- st_bbox(
  c(xmin = lon_0 - 180 + eps, xmax = lon_0 + 180 - eps, ymin = -90 + eps, ymax = 90 - eps)) |> 
  st_as_sfc(crs = 4326) |> st_segmentize(dfMaxLength = 1) |> st_set_crs(4326) |> st_transform(crs_eqearth_150e)

my_map <- tm_shape(world_bbox_150e) + tm_polygons(fill = "#d1ecf9", col = "black", lwd = 1.5) +
  tm_shape(world_whole_eqearth, bbox = c(-180, -90, 180, 90)) + tm_fill(fill = "#fffff0") +
  tm_shape(tissot_sf) + tm_fill(fill = "#e65100", fill_alpha = 0.50) +
  tm_shape(grat) + tm_lines(lwd = 0.5, col = "black") +
  tm_shape(prime_meridian_line) + tm_lines(lwd = 1.5, col = "black") +
  tm_shape(equator_line) + tm_lines(lwd = 1.5, col = "black") +
  tm_crs(crs_eqearth_150e, bbox = "FULL") +
  tm_layout(inner.margins = c(0, 0.008, 0, 0.008), earth_boundary = TRUE, frame = FALSE) +
  tm_credits("SANG-IL LEE, Geography Education at SNU", 
             size = 0.7, position = c(0.89, -0.005))
my_map
```

- 저장

```{r}
#| echo: false
#| eval: false
my.ratio <- get_asp_ratio(my_map)

my.title <- "8-4-8-2-2 이퀄 어스 도법 150 티소"
my.file.name <- paste0("D:/My Cartography/지도제작/", my.title, ".png")
tmap_save(my_map, filename = my.file.name, height = 12, 
          width = my.ratio*12, dpi = 600)
```

## 내추럴 어스 도법 1: 0

### 표준 지도

- 지도 제작

```{r}
#| fig-height: 12
#| fig-width: 23.07708
#| fig-dpi: 600

crs_natearth_0 <- "+proj=natearth +lon_0=0 +datum=WGS84 +units=m +no_defs"

origin_lines <- st_sfc(
  st_linestring(matrix(c(-180, 0, 180, 0), ncol = 2, byrow = TRUE)), 
  st_linestring(matrix(c(0, -90, 0, 90), ncol = 2, byrow = TRUE)),   
  crs = 4326
) |> st_transform(crs_natearth_0)

grat <- st_graticule(
  lon = seq(-180, 180, 20),
  lat = seq(-90, 90, 15)
) 

world_bbox_0 <- st_bbox(
  c(xmin = lon_0 - 180 + eps, xmax = lon_0 + 180 - eps, ymin = -90 + eps, ymax = 90 - eps)) |> 
  st_as_sfc(crs = 4326) |> st_segmentize(dfMaxLength = 1) |> st_set_crs(4326) |> st_transform(crs_natearth_0)

my_map <- tm_shape(world_whole, bbox = c(-180, -90, 180, 90)) + tm_fill() +
  tm_shape(grat) + tm_lines(lwd = 0.5, col = "black") +
  tm_shape(origin_lines) + tm_lines(col = "black", lwd = 1.5) +
  tm_shape(world_bbox_0) + tm_lines(col = "black", lwd = 1.5) +
  tm_crs(crs_natearth_0, bbox = "FULL") +
  tm_layout(inner.margins = c(0, 0.001, 0, 0.001), frame = FALSE, earth_boundary = TRUE) +
  tm_credits("SANG-IL LEE, Geography Education at SNU", 
             size = 0.7, position = c(0.89, -0.005))
my_map
```

- 저장

```{r}
#| echo: false
#| eval: false
my.ratio <- get_asp_ratio(my_map)

my.title <- "8-4-9-1-1 내추럴 어스 도법 0"
my.file.name <- paste0("D:/My Cartography/지도제작/", my.title, ".png")
tmap_save(my_map, filename = my.file.name, height = 12, 
          width = my.ratio*12, dpi = 600)
```

### 지시타원

- 지시타원 생성

```{r}
lat <- seq(-80,80, by=20L)
lon <- seq(-160,160, by=20L)
coord <- as.matrix(expand.grid(lon,lat))

a_scale <- 6e5
res_list <- tissot::tissot(coord, crs_natearth_0) |> tissot::indicatrix(scale = a_scale)
tissot_sf <- indicatrix_list_to_sf(
  res_list, crs_out = crs_natearth_0, scale = a_scale, n = 120)
```

- 지도 제작

```{r}
#| fig-height: 12
#| fig-width: 23.12323
#| fig-dpi: 600

world_natearth <- st_transform(world_whole, crs_natearth_0)

grat <- st_graticule(
  lon = seq(-180, 180, 10),
  lat = seq(-90, 90, 10)
) 

lon_0 <- 0
eps <- 0.00001
world_bbox_0 <- st_bbox(
  c(xmin = lon_0 - 180 + eps, xmax = lon_0 + 180 - eps, ymin = -90 + eps, ymax = 90 - eps)) |> 
  st_as_sfc(crs = 4326) |> st_segmentize(dfMaxLength = 1) |> st_set_crs(4326) |> st_transform(crs_natearth_0)

my_map <- tm_shape(world_natearth, bbox = c(-180, -90, 180, 90)) + 
  tm_fill(fill = "#fffff0") +
  tm_shape(grat) + tm_lines(lwd = 0.5, col = "black") +
  tm_shape(origin_lines) + tm_lines(col = "black", lwd = 1.5) +
  tm_shape(world_bbox_0) + tm_lines(col = "black", lwd = 1.5) +
  tm_shape(tissot_sf) + tm_fill(fill = "#e65100", fill_alpha = 0.50) +
  tm_crs(crs_natearth_0, bbox = "FULL") +
  tm_layout(inner.margins = c(0, 0.001, 0, 0.001), earth_boundary = TRUE, bg.color = "#d1ecf9", frame = FALSE) +
  tm_credits("SANG-IL LEE, Geography Education at SNU", 
             size = 0.7, position = c(0.89, -0.005))
my_map
```

- 저장

```{r}
#| echo: false
#| eval: false
my.ratio <- get_asp_ratio(my_map)

my.title <- "8-4-9-1-2 내추럴 어스 도법 0 티소"
my.file.name <- paste0("D:/My Cartography/지도제작/", my.title, ".png")
tmap_save(my_map, filename = my.file.name, height = 12, 
          width = my.ratio*12, dpi = 600)
```

## 내추럴 어스 도법 2: 150

### 표준 지도

- 지도 제작

```{r}
#| fig-height: 12
#| fig-width: 23.28038
#| fig-dpi: 600

crs_natearth_150e <- "+proj=natearth +lon_0=150 +datum=WGS84 +units=m +no_defs"

prime_meridian_line <- st_sfc(
  st_linestring(cbind(rep(150, 181), seq(-90, 90, by = 1))),
  crs = 4326
) |> st_set_precision(1e6) |> 
  st_break_antimeridian(lon_0 = 150) |> 
  st_transform(crs_natearth_150e)

equator_line <- st_sfc(
  st_linestring(cbind(seq(-180, 180, by = 1), rep(0, 361))),
  crs = 4326
) |> st_set_precision(1e6) |> 
  st_break_antimeridian(lon_0 = 150) |> 
  st_transform(crs_natearth_150e)

grat <- st_graticule(
  lon = seq(-180, 180, 20),
  lat = seq(-90, 90, 15)
) |> st_set_precision(1e6) |> 
  st_break_antimeridian(lon_0 = 150) |> 
  st_transform(crs_natearth_150e)

world_whole_natearth <- world_whole |>  
  st_set_precision(1e6) |> 
  st_break_antimeridian(lon_0 = 150) |> 
  st_transform(crs_natearth_150e)

lon_0 <- 150
eps <- 0.00001
world_bbox_150e <- st_bbox(
  c(xmin = lon_0 - 180 + eps, xmax = lon_0 + 180 - eps, ymin = -90 + eps, ymax = 90 - eps)) |> 
  st_as_sfc(crs = 4326) |> st_segmentize(dfMaxLength = 1) |> st_set_crs(4326) |> st_transform(crs_natearth_150e)

my_map <- tm_shape(world_whole_natearth, bbox = c(-180, -90, 180, 90)) + tm_fill() +
  tm_shape(grat) + tm_lines(lwd = 0.5, col = "black") +
  tm_shape(prime_meridian_line) + tm_lines(lwd = 1.5, col = "black") +
  tm_shape(equator_line) + tm_lines(lwd = 1.5, col = "black") +
  tm_shape(world_bbox_150e) + tm_lines(col = "black", lwd = 1.5) +
  tm_crs(crs_natearth_150e, bbox = "FULL") +
  tm_layout(inner.margins = c(0, 0.008, 0, 0.008), frame = FALSE) +
  tm_credits("SANG-IL LEE, Geography Education at SNU", 
             size = 0.7, position = c(0.89, -0.005))
my_map
```

- 저장

```{r}
#| echo: false
#| eval: false
my.ratio <- get_asp_ratio(my_map)

my.title <- "8-4-9-2-1 내추럴 어스 도법 150"
my.file.name <- paste0("D:/My Cartography/지도제작/", my.title, ".png")
tmap_save(my_map, filename = my.file.name, height = 12, 
          width = my.ratio*12, dpi = 600)
```

### 지시타원

- 지시타원 생성

```{r}
lat <- seq(-80,80, by=20L)
lon <- seq(-160,160, by=20L)
coord <- as.matrix(expand.grid(lon,lat))

a_scale <- 6e5
res_list <- tissot::tissot(coord, crs_natearth_0) |> tissot::indicatrix(scale = a_scale) # 여기는 0
tissot_sf <- indicatrix_list_to_sf(
  res_list, crs_out = crs_natearth_150e, scale = a_scale, n = 120) # 여기는 150
```

- 지도 제작

```{r}
#| fig-height: 12
#| fig-width: 23.2805
#| fig-dpi: 600

prime_meridian_line <- st_sfc(
  st_linestring(cbind(rep(150, 181), seq(-90, 90, by = 1))),
  crs = 4326
) |> st_set_precision(1e6) |> 
  st_break_antimeridian(lon_0 = 150) |> 
  st_transform(crs_natearth_150e) 

equator_line <- st_sfc(
  st_linestring(cbind(seq(-180, 180, by = 1), rep(0, 361))),
  crs = 4326
) |> st_set_precision(1e6) |> 
  st_break_antimeridian(lon_0 = 150) |> 
  st_transform(crs_natearth_150e)

grat <- st_graticule(
  lon = seq(-180, 180, 10),
  lat = seq(-90, 90, 10)
) |> st_set_precision(1e6) |> 
  st_break_antimeridian(lon_0 = 150) |> 
  st_transform(crs_natearth_150e)

world_whole_wintri <- world_whole |>  
  st_set_precision(1e6) |> 
  st_break_antimeridian(lon_0 = 150) |> 
  st_transform(crs_natearth_150e)

lon_0 <- 150
eps <- 0.00001
world_bbox_150e <- st_bbox(
  c(xmin = lon_0 - 180 + eps, xmax = lon_0 + 180 - eps, ymin = -90 + eps, ymax = 90 - eps)) |> 
  st_as_sfc(crs = 4326) |> st_segmentize(dfMaxLength = 1) |> st_set_crs(4326) |> st_transform(crs_natearth_150e)

my_map <- tm_shape(world_bbox_150e) + tm_polygons(fill = "#d1ecf9", col = "black", lwd = 1.5) +
  tm_shape(world_whole_natearth, bbox = c(-180, -90, 180, 90)) + tm_fill(fill = "#fffff0") +
  tm_shape(tissot_sf) + tm_fill(fill = "#e65100", fill_alpha = 0.50) +
  tm_shape(grat) + tm_lines(lwd = 0.5, col = "black") +
  tm_shape(prime_meridian_line) + tm_lines(lwd = 1.5, col = "black") +
  tm_shape(equator_line) + tm_lines(lwd = 1.5, col = "black") +
  tm_crs(crs_natearth_150e, bbox = "FULL") +
  tm_layout(inner.margins = c(0, 0.008, 0, 0.008), earth_boundary = TRUE, frame = FALSE) +
  tm_credits("SANG-IL LEE, Geography Education at SNU", 
             size = 0.7, position = c(0.89, -0.005))
my_map
```

- 저장

```{r}
#| echo: false
#| eval: false
my.ratio <- get_asp_ratio(my_map)

my.title <- "8-4-9-2-2 내추럴 어스 도법 150 티소"
my.file.name <- paste0("D:/My Cartography/지도제작/", my.title, ".png")
tmap_save(my_map, filename = my.file.name, height = 12, 
          width = my.ratio*12, dpi = 600)
```
