---
title: "도형표현도"
author: Sang-Il Lee
date-modified: last-modified
number-sections: true
format: 
  html: 
    toc: true
code-link: true
code-copy: true
execute: 
  warning: false
  error: false
  freeze: auto
editor: visual
editor_options: 
  chunk_output_type: console
---

## 기본 개념

### 지도 제작 데이터

- 필수적인 패키지

```{r}
library(tidyverse) 
library(readxl) 
library(sf) 
library(tmap)
library(tmaptools)
library(ggspatial)
```

- 형상 데이터 불러오기

```{r}
sido <- read_sf("D:/My R/Korean Administrative Areas/행정구역 셰이프 파일/3 Generalization/2020_2Q/SIDO_2020_2Q_GEN_0050.shp", options = "ENCODING=CP949")
sigun1 <- read_sf("D:/My R/Korean Administrative Areas/행정구역 셰이프 파일/3 Generalization/2020_2Q/SIGUN1_2020_2Q_GEN_0050.shp", options = "ENCODING=CP949")
sigungu1 <- read_sf("D:/My R/Korean Administrative Areas/행정구역 셰이프 파일/3 Generalization/2020_2Q/SIGUNGU1_2020_2Q_GEN_0050.shp", options = "ENCODING=CP949")
emd <- read_sf("D:/My R/Korean Administrative Areas/행정구역 셰이프 파일/3 Generalization/2020_2Q/EMD_2020_2Q_GEN_0050.shp", options = "ENCODING=CP949")
sido_polyline <- read_sf("D:/My R/Korean Administrative Areas/행정구역 셰이프 파일/3 Generalization/2020_2Q/SIDO_Polyline_2020_2Q_GEN_0050.shp", options = "ENCODING=CP949")
bbox_ulleung <- read_sf("D:/My R/Korean Administrative Areas/행정구역 셰이프 파일/3 Generalization/2020_2Q/BBOX_Ulleung_2020_2Q_GEN_0050.shp", options = "ENCODING=CP949")
bbox_seohae <- read_sf("D:/My R/Korean Administrative Areas/행정구역 셰이프 파일/3 Generalization/2020_2Q/BBOX_Seohae3_2020_2Q_GEN_0050.shp", options = "ENCODING=CP949")
seoul_gu <- read_sf(
  "D:/My R/Korean Administrative Areas/행정구역 셰이프 파일/2 Original Cleaning/2021_4Q/SEOUL_GU_2021_4Q.shp", options = "ENCODING=CP949"
  ) 
seoul_sido <- read_sf(
  "D:/My R/Korean Administrative Areas/행정구역 셰이프 파일/2 Original Cleaning/2021_4Q/SEOUL_SIDO_2021_4Q.shp", options = "ENCODING=CP949"
  )
```

- 인구 데이터

```{r}
pop_SDGG <- read_excel(path = "D:/My R/Population Geography/1 Population Growth/POP_1975_2021_SDGG.xlsx")
pop_data <- pop_SDGG |> 
  select(Code, Region, pop_2015 = `2015`, pop_2020 = `2020`) |> 
  mutate(
    pgr = 0.2*log(pop_2020/pop_2015) * 100
  )
```

- 면적 데이터

```{r}
area_data <- read_excel(path = "D:/My R/Korea Census Data Manipulation/11 Etc/DM_AREA_2020_SDGG.xlsx")
```

- 시군구1과 연결

```{r}
my_sgg_data <- sigungu1 |> 
  left_join(pop_data, join_by(SGG1_CD == Code)) |> 
  left_join(
    select(area_data, SDGG_CD, Area), join_by(SGG1_CD == SDGG_CD)
  ) |> 
  mutate(
    pop_den = pop_2020/(Area/1000000)
  )
```

- 시군1과 연결

```{r}
my_sg_data <- sigun1 |> 
  left_join(pop_data, join_by(SG1_CD == Code)) |> 
  left_join(
    select(area_data, SDGG_CD, Area), join_by(SG1_CD == SDGG_CD)
  ) |> 
  mutate(
    pop_den = pop_2020/(Area/1000000)
  )
```

### 도형표현도의 기본 원리

- 구 행정 구역 지도: 제작

```{r}
#| fig-height: 12
#| fig-width: 14.65581
#| fig-dpi: 600
my_map <- tm_shape(seoul_gu) + tm_polygons() +
  tm_layout(inner.margins = c(0.05, 0.05, 0.05, 0.05)) +
  tm_scalebar(color.dark = "gray60", text.size = 0.6, position = c(0.015, 0.030), 
              breaks = seq(0, 20, 5), allow_clipping = TRUE) + 
  tm_credits("SANG-IL LEE, Geography Education at SNU", 
             size = 0.7, position = c(0.82, 0.025))
my_map
```

- 구 행정 구역 지도: 저장

```{r}
#| echo: false
#| eval: false
my.ratio <- get_asp_ratio(my_map)

my.title <- "10_1_01 서울 구경계 tmap"
my.file.name <- paste0("D:/My Cartography/지도제작/", my.title, ".png")
tmap_save(
  my_map, filename = my.file.name,  height = 12, width = my.ratio*12, dpi = 600)
```

- 센트로이드 지도: 지도 제작

```{r}
#| fig-height: 12
#| fig-width: 14.65581
#| fig-dpi: 600

seoul_gu_pop <- seoul_gu |> 
  left_join(pop_data, join_by(SGG1_CD == Code)) |> 
  left_join(
    select(area_data, SDGG_CD, Area), join_by(SGG1_CD == SDGG_CD)
  ) |> 
  mutate(
    pop_den = pop_2020/(Area/1000000)
  )
  
seoul_gu_cent <- st_centroid(seoul_gu_pop)
my_map <- tm_shape(seoul_gu) + tm_polygons() +
  tm_shape(seoul_gu_cent) + 
  tm_dots(size = 0.5) +
  tm_layout(inner.margins = c(0.05, 0.05, 0.05, 0.05)) +
  tm_scalebar(color.dark = "gray60", text.size = 0.6, position = c(0.015, 0.030), 
              breaks = seq(0, 20, 5), allow_clipping = TRUE) + 
  tm_credits("SANG-IL LEE, Geography Education at SNU", 
             size = 0.7, position = c(0.82, 0.025))  
my_map
```

- 센트로이드 지도: 저장

```{r}
#| echo: false
#| eval: false

my.ratio <- get_asp_ratio(my_map)

my.title <- "10_1_02 서울 구 센트로이드 tmap"
my.file.name <- paste0("D:/My Cartography/지도제작/", my.title, ".png")
tmap_save(
  my_map, filename = my.file.name,  height = 12, width = my.ratio*12, dpi = 600)
```

- 인구 도형표현도: 지도 제작

```{r}
#| fig-height: 12
#| fig-width: 14.65581
#| fig-dpi: 600

my_map <- tm_shape(seoul_gu_pop) + tm_polygons() +
  tm_symbols(
    size = "pop_2020", fill_alpha = 0.8,
    size.scale = tm_scale_continuous(values.scale = 8),
    size.legend = tm_legend_hide()
  ) +
  tm_layout(inner.margins = c(0.05, 0.05, 0.05, 0.05)) +
  tm_scalebar(color.dark = "gray60", text.size = 0.6, position = c(0.015, 0.030), 
              breaks = seq(0, 20, 5), allow_clipping = TRUE) + 
  tm_credits("SANG-IL LEE, Geography Education at SNU", 
             size = 0.7, position = c(0.82, 0.025))  
my_map
```

- 인구 도형표현도: 저장

```{r}
#| echo: false
#| eval: false
 
my.ratio <- get_asp_ratio(my_map)
my.title <- "10_1_03 서울 구 도형표현도 tmap"
my.file.name <- paste0("D:/My Cartography/지도제작/", my.title, ".png")
tmap_save(
  my_map, filename = my.file.name,  height = 12, width = my.ratio*12, dpi = 600)
```

- 인구밀도도: 지도 제작

```{r}
#| fig-height: 12
#| fig-width: 14.65581
#| fig-dpi: 600

my_map <- tm_shape(seoul_gu_pop) + 
  tm_polygons(
    fill = "pop_den",
    fill.scale = tm_scale_intervals(
      values = "brewer.greys", style = "pretty"
    ),
    fill.legend = tm_legend_hide()
  ) +
  tm_layout(inner.margins = c(0.05, 0.05, 0.05, 0.05)) +
  tm_scalebar(color.dark = "gray60", text.size = 0.6, position = c(0.015, 0.030), 
              breaks = seq(0, 20, 5), allow_clipping = TRUE) + 
  tm_credits("SANG-IL LEE, Geography Education at SNU", 
             size = 0.7, position = c(0.82, 0.025))    
my_map
```

- 인구밀도도: 저장

```{r}
#| echo: false
#| eval: false

my.ratio <- get_asp_ratio(my_map)

my.title <- "10_1_04 서울 구 단계구분도 tmap"
my.file.name <- paste0("D:/My Cartography/지도제작/", my.title, ".png")
tmap_save(
  my_map, filename = my.file.name,  height = 12, width = my.ratio*12, dpi = 600)
```

### 비례 심볼의 척도화

### 원과 사각형

- 강원도 시군 데이터

```{r}
gangwon_sgg <- my_sgg_data |> 
  filter(SD_CD == 32)
```

- 원: 지도 제작

```{r}
#| fig-height: 12
#| fig-width: 13.75384
#| fig-dpi: 600

my_map <- tm_shape(gangwon_sgg) + tm_borders() +
  tm_bubbles(
    size = "pop_2020", fill_alpha = 0.8, col = "gray20",
    size.scale = tm_scale_continuous(values.scale = 9),
    size.legend = tm_legend_hide(),
  ) +
  tm_title_in(text = "Symbol: Circle", size = 1.8) +
  tm_layout(inner.margins = c(0.05, 0.05, 0.05, 0.05)) +
  tm_scalebar(color.dark = "gray60", text.size = 0.6, position = c(0.015, 0.030), 
              breaks = seq(0, 50, 10), allow_clipping = TRUE) + 
  tm_credits("SANG-IL LEE, Geography Education at SNU", 
             size = 0.7, position = c(0.80, 0.025))  
my_map
```

- 원: 저장

```{r}
#| echo: false
#| eval: false

my.ratio <- get_asp_ratio(my_map)

my.title <- "10_2_01 서울 구 단계구분도 tmap"
my.file.name <- paste0("D:/My Cartography/지도제작/", my.title, ".png")
tmap_save(
  my_map, filename = my.file.name,  height = 12, width = my.ratio*12, dpi = 600)
```

- 정사각형: 지도 제작

```{r}
#| fig-height: 12
#| fig-width: 13.75384
#| fig-dpi: 600

my_map <- tm_shape(gangwon_sgg) + tm_borders() +
  tm_squares(
    size = "pop_2020", fill_alpha = 0.8, col = "gray20", 
    size.scale = tm_scale_continuous(values.scale = 9),
    size.legend = tm_legend_hide(),
  ) +
  tm_title_in(text = "Symbol: Square", size = 1.8) +
  tm_layout(inner.margins = c(0.05, 0.05, 0.05, 0.05)) +
  tm_scalebar(color.dark = "gray60", text.size = 0.6, position = c(0.015, 0.030), 
              breaks = seq(0, 50, 10), allow_clipping = TRUE) + 
  tm_credits("SANG-IL LEE, Geography Education at SNU", 
             size = 0.7, position = c(0.80, 0.025))  
my_map
```

- 정사각형: 저장

```{r}
#| echo: false
#| eval: false

my.ratio <- get_asp_ratio(my_map)

my.title <- "10_2_02 서울 구 단계구분도 tmap"
my.file.name <- paste0("D:/My Cartography/지도제작/", my.title, ".png")
tmap_save(
  my_map, filename = my.file.name,  height = 12, width = my.ratio*12, dpi = 600)
```

### 척도법: 절대적 vs. 인지적

- 절대적 척도법: 지도 제작

```{r}
#| fig-height: 12
#| fig-width: 13.75384
#| fig-dpi: 600

my_map <- tm_shape(gangwon_sgg) + tm_borders() +
  tm_bubbles(
    size = "pop_2020", col = "gray20", fill_alpha = 0.8,
    size.scale = tm_scale_continuous(
      values.scale = 9, 
      ticks = c(50000, 100000, 200000, 300000), 
      labels = c("50,000", "100,000", "200,000", "300,000") 
    ), 
    size.legend = tm_legend(
      orientation = "portrait",
      title = "Population (2020)", title.align = "center", 
      text.size = 1, 
      position = c(0.78, 0.98), frame = FALSE
    )
  ) +
  tm_title_in(text = "Absolute Scaling", size = 1.8) +
  tm_layout(inner.margins = c(0.05, 0.05, 0.05, 0.05)) +
  tm_scalebar(color.dark = "gray60", text.size = 0.6, position = c(0.015, 0.030), 
              breaks = seq(0, 50, 10), allow_clipping = TRUE) + 
  tm_credits("SANG-IL LEE, Geography Education at SNU", 
             size = 0.7, position = c(0.80, 0.025)) 
my_map


legend_vals <- c(300000, 200000, 100000, 50000)
legend_sizes <- sqrt(legend_vals / max(legend_vals)) * 9

my_map <- tm_shape(gangwon_sgg) + tm_borders() +
  tm_bubbles(
    size = "pop_2020", col = "gray20", fill_alpha = 0.8,
    size.scale = tm_scale_continuous(
      values.scale = 9, 
      ticks = c(50000, 100000, 200000, 300000), 
      labels = c("50,000", "100,000", "200,000", "300,000") 
    ), 
    size.legend = tm_legend_hide()
  ) +
    tm_add_legend(
    title = "Population 2020", title.align = "center", title.size = 1.5,
    type = "symbols",
    size = legend_sizes[1],
    col = "gray20", fill = NA, position = c(0.75, 0.85), frame = FALSE, bg.alpha = 0
  ) +
  tm_add_legend(
    type = "symbols",
    size = legend_sizes[2],
    col = "gray20", fill = NA, position = c(0.763, 0.793), frame = FALSE, bg.alpha = 0
  ) +
  tm_add_legend(
    type = "symbols",
    size = legend_sizes[3],
    col = "gray20", fill = NA, position = c(0.780, 0.759), frame = FALSE, bg.alpha = 0
  ) +
  tm_add_legend(
    type = "symbols",
    size = legend_sizes[4],
    col = "gray20", fill = NA, position = c(0.792, 0.737), frame = FALSE, bg.alpha = 0
  ) +
  tm_title_in(text = "Absolute Scaling", size = 1.8) +
  tm_layout(inner.margins = c(0.05, 0.05, 0.05, 0.05)) +
  tm_scalebar(color.dark = "gray60", text.size = 0.6, position = c(0.015, 0.030), 
              breaks = seq(0, 50, 10), allow_clipping = TRUE) + 
  tm_credits("300,000", size = 1, position = c(0.88, 0.80)) +
  tm_credits("200,000", size = 1, position = c(0.88, 0.78)) +
  tm_credits("100,000", size = 1, position = c(0.88, 0.75)) +
  tm_credits("50,000", size = 1, position = c(0.88, 0.73)) +
  tm_credits("SANG-IL LEE, Geography Education at SNU", 
             size = 0.7, position = c(0.80, 0.025)) 
my_map
```

- 절대적 척도법: 저장

```{r}
#| echo: false
#| eval: false

my.ratio <- get_asp_ratio(my_map)

my.title <- "10_2_03 Absolute Scaling tmap"
my.file.name <- paste0("D:/My Cartography/지도제작/", my.title, ".png")
tmap_save(
  my_map, filename = my.file.name,  height = 12, width = my.ratio*12, dpi = 600)
```

- 인지적 척도법: 지도 제작 (perceptual = TRUE 가 사라짐)

```{r}
#| fig-height: 12
#| fig-width: 13.75384
#| fig-dpi: 600

my_map <- tm_shape(gangwon_sgg) + tm_borders() +
  tm_symbols(
    size = "pop_2020", col = "gray20", fill_alpha = 0.8,
    size.scale = tm_scale_continuous(
      values.scale = 9, 
      ticks = c(50000, 100000, 200000, 300000), 
      labels = c("50,000", "100,000", "200,000", "300,000") 
    ), 
    size.legend = tm_legend(
      orientation = "portrait",
      title = "Population (2020)", title.align = "center", 
      text.size = 1, 
      position = c(0.78, 0.98), frame = FALSE
    )
  ) +
  tm_title_in(text = "Perceptual Scaling", size = 1.8) +
  tm_layout(inner.margins = c(0.05, 0.05, 0.05, 0.05)) +
  tm_scalebar(color.dark = "gray60", text.size = 0.6, position = c(0.015, 0.030), 
              breaks = seq(0, 50, 10), allow_clipping = TRUE) + 
  tm_credits("SANG-IL LEE, Geography Education at SNU", 
             size = 0.7, position = c(0.80, 0.025)) 
my_map
```

- 인지적 척도법: 저장

```{r}
#| echo: false
#| eval: false

my.ratio <- get_asp_ratio(my_map)

my.title <- "10_2_04 Perceptual Scaling tmap"
my.file.name <- paste0("D:/My Cartography/지도제작/", my.title, ".png")
tmap_save(
  my_map, filename = my.file.name,  height = 12, width = my.ratio*12, dpi = 600)
```

## 다양한 도형 표현도

### 2020년 시군1 단위 도형표현도: 비례형 1

- 지도 제작

```{r}
#| fig-height: 12
#| fig-width: 8.601731
#| fig-dpi: 600

my_map <- tm_shape(my_sg_data) + tm_borders() +
  tm_shape(sido_polyline) + tm_lines(col = "black", lwd = 2) +
  tm_shape(bbox_ulleung) + tm_lines(col = "black") +
  tm_shape(bbox_seohae) + tm_lines(col = "black") +
  tm_shape(my_sg_data) + 
  tm_symbols(
    size = "pop_2020", fill = "gray50", col = "gray20", fill_alpha = 0.8,
    size.scale = tm_scale_continuous(
      values.scale = 10,
      ticks = c(500000, 3000000, 10000000),
      labels = c("50", "300", "1,000")
    ),
    size.legend = tm_legend(
      title = "Population (10,000 Persons)", 
      title.size = 1.25, title.align = "center",
      text.size = 1, position = c(0.58, 0.25), frame = FALSE,
      orientation = "landscape", item.space = -1, item_text.margin = -1,  margins = c(0, 0, -0.8, 0)
    )
  ) +
  tm_title_in(text = "Population Distribution, 2020", size = 1.8) +
  tm_layout(inner.margins = c(0.05, 0.025, 0.07, 0.05)) +
  tm_scalebar(breaks = seq(0, 200, 50), text.size = 0.6, color.dark = "gray60", 
             position = c(0.025, 0.03), allow_clipping = TRUE) +
  tm_credits("SANG-IL LEE, Geography Education at SNU", size = 0.7, position = c(0.69, 0.02))
my_map
```

- 저장

```{r}
#| echo: false
#| eval: false

my.ratio <- get_asp_ratio(my_map)

my.title <- "10_2_05 2020년 인구 분포 시군1 비례형 tmap"
my.file.name <- paste0("D:/My Cartography/지도제작/", my.title, ".png")
tmap_save(
  my_map, filename = my.file.name,  height = 12, width = my.ratio*12, dpi = 600)
```

### 2020년 시군1 단위 도형표현도: 비례형 2

- 지도 제작

```{r}
#| fig-height: 12
#| fig-width: 8.601731
#| fig-dpi: 600

legend_vals <- c(10000000, 3000000, 500000)
legend_sizes <- sqrt(legend_vals / max(legend_vals)) * 10

my_map <- tm_shape(my_sg_data) + tm_borders() +
  tm_shape(sido_polyline) + tm_lines(col = "black", lwd = 2) +
  tm_shape(bbox_ulleung) + tm_lines(col = "black") +
  tm_shape(bbox_seohae) + tm_lines(col = "black") +
  tm_shape(my_sg_data) + 
  tm_symbols(
    size = "pop_2020", fill = "gray50", col = "gray20", fill_alpha = 0.8,
    size.scale = tm_scale_continuous(
      values.scale = 10,
      ticks = c(500000, 3000000, 10000000),
      labels = c("50", "300", "1,000")
    ),
    size.legend = tm_legend_hide()
  ) +
  tm_add_legend(
    title = "Population (10,000 Persons)", title.align = "center", title.size = 1.25,
    type = "symbols",
    size = legend_sizes[1],
    col = "gray20", fill = NA, position = c(0.6, 0.25), frame = FALSE, bg.alpha = 0
  ) +
  tm_add_legend(
    type = "symbols",
    size = legend_sizes[2],
    col = "gray20", fill = NA, position = c(0.657, 0.155), frame = FALSE, bg.alpha = 0
  ) +
  tm_add_legend(
    type = "symbols",
    size = legend_sizes[3],
    col = "gray20", fill = NA, position = c(0.697, 0.106), frame = FALSE, bg.alpha = 0
  ) +
  tm_title_in(text = "Population Distribution, 2020", size = 1.8) +
  tm_layout(inner.margins = c(0.05, 0.025, 0.07, 0.05)) +
  tm_scalebar(breaks = seq(0, 200, 50), text.size = 0.6, color.dark = "gray60", 
             position = c(0.025, 0.03), allow_clipping = TRUE) +
  tm_credits("1,000", size = 1, position = c(0.84, 0.20)) +
  tm_credits("300", size = 1, position = c(0.84, 0.140)) +
  tm_credits("50", size = 1, position = c(0.84, 0.10)) +
  tm_credits("SANG-IL LEE, Geography Education at SNU", size = 0.7, position = c(0.69, 0.02))
my_map
```


- 저장

```{r}
#| echo: false
#| eval: false

my.ratio <- get_asp_ratio(my_map)

my.title <- "10_2_05_1 2020년 인구 분포 시군1 비례형 tmap"
my.file.name <- paste0("D:/My Cartography/지도제작/", my.title, ".png")
tmap_save(
  my_map, filename = my.file.name,  height = 12, width = my.ratio*12, dpi = 600)
```


### 2020년 시군1 단위 도형포현도: 등급형

- 지도 제작

```{r}
#| fig-height: 12
#| fig-width: 8.601731
#| fig-dpi: 600

my_sg_data_1 <- my_sg_data |> 
  mutate(
    pop_2020_class = case_when(
      pop_2020 < 100000 ~ 25000,
      pop_2020 >= 100000 & pop_2020 < 250000 ~ 150000,
      pop_2020 >= 250000 & pop_2020 < 500000 ~ 300000,
      pop_2020 >= 500000 & pop_2020 < 1000000 ~ 700000,
      pop_2020 >= 1000000 & pop_2020 < 3000000 ~ 1500000,
      pop_2020 >= 3000000 ~ 3000000
    )
  )

my_map <- tm_shape(my_sg_data_1) + tm_borders() +
  tm_shape(sido_polyline) + tm_lines(col = "black", lwd = 2) +
  tm_shape(bbox_ulleung) + tm_lines(col = "black") +
  tm_shape(bbox_seohae) + tm_lines(col = "black") +
  tm_shape(my_sg_data_1) + 
  tm_symbols(
    size = "pop_2020_class", fill = "gray50", col = "gray20", fill_alpha = 0.8,
    size.scale = tm_scale_continuous(
      values.scale = 6.5,
      ticks = c(25000, 150000, 300000, 700000, 1500000, 3000000),
      labels = c("< 10", "10~25", "25~50", "50~100", "100~300", ">= 300"), 
    ),
    size.legend = tm_legend(
      title = "Population (10,000 Persons)", 
      title.size = 1.25, title.align = "center",
      text.size = 1, position = c(0.43, 0.22), frame = FALSE,
      orientation = "landscape", item.space = 0, item_text.margin = -0.3,  margins = c(0, 0, -0.3, 0)
    )
  ) +
  tm_title_in(text = "Population Distribution, 2020", size = 1.8) +
  tm_layout(inner.margins = c(0.05, 0.025, 0.07, 0.05)) +
  tm_scalebar(breaks = seq(0, 200, 50), text.size = 0.6, color.dark = "gray60", 
             position = c(0.025, 0.03), allow_clipping = TRUE) +
  tm_credits("SANG-IL LEE, Geography Education at SNU", size = 0.7, position = c(0.69, 0.02))
my_map
```

- 저장

```{r}
#| echo: false
#| eval: false

my.ratio <- get_asp_ratio(my_map)

my.title <- "10_2_06 2020년 인구 분포 시군1 등급형 tmap"
my.file.name <- paste0("D:/My Cartography/지도제작/", my.title, ".png")
tmap_save(
  my_map, filename = my.file.name,  height = 12, width = my.ratio*12, dpi = 600)
```

## 도형표현도의 확장

### 인구규모와 인구성장률 1

- 지도 제작

```{r}
#| fig-height: 12
#| fig-width: 8.601731
#| fig-dpi: 600

my_map <- tm_shape(my_sg_data) + tm_borders() +
  tm_shape(sido_polyline) + tm_lines(col = "black", lwd = 2) +
  tm_shape(bbox_ulleung) + tm_lines(col = "black") +
  tm_shape(bbox_seohae) + tm_lines(col = "black") +
  tm_shape(my_sg_data) + 
  tm_symbols(
    fill = "pgr", fill_alpha = 0.8,
    fill.scale = tm_scale_intervals(
      breaks = c(-Inf, -2, -1, 0, 1, 2, Inf),
      labels = c("< -2", "-2 ~ -1", "-1 ~ 0", "0 ~ 1", "1 ~ 2", ">= 2"),
      values = "-brewer.rd_bu", midpoint = 0
    ),
    fill.legend = tm_legend(
      title = "PGR (%, 2015~2020)",
      title.size = 1, title.align = "left",
      text.size = 0.8, position = c(0.75, 0.33), frame = FALSE
    ),
    size = "pop_2020", col = "gray20",
    size.scale = tm_scale_continuous(
      values.scale = 10,
      ticks = c(500000, 3000000, 10000000),
      labels = c("50", "300", "1,000")
    ),
    size.legend = tm_legend(
      title = "Population (10,000 Persons)", fill = "gray90",
      title.size = 1, title.align = "center",
      text.size = 0.8, position = c(0.58, 0.19), frame = FALSE,
      orientation = "landscape", item.space = -1, item_text.margin = -1,  margins = c(0, 0, -1, 0)
    )
  ) +
  tm_title_in(text = "Population Distribution, 2020", size = 1.8) +
  tm_layout(inner.margins = c(0.1, 0.025, 0.07, 0.05)) +
  tm_scalebar(breaks = seq(0, 200, 50), text.size = 0.6, color.dark = "gray60", 
             position = c(0.025, 0.05), allow_clipping = TRUE) +
  tm_credits("SANG-IL LEE, Geography Education at SNU", size = 0.7, position = c(0.025, 0.02))
my_map
```

- 저장

```{r}
#| echo: false
#| eval: false

my.ratio <- get_asp_ratio(my_map)

my.title <- "10_2_07 혼합 tmap"
my.file.name <- paste0("D:/My Cartography/지도제작/", my.title, ".png")
tmap_save(
  my_map, filename = my.file.name,  height = 12, width = my.ratio*12, dpi = 600)
```


### 인구규모와 인구성장률 2

- 지도 제작

```{r}
#| fig-height: 12
#| fig-width: 8.601731
#| fig-dpi: 600

legend_vals <- c(10000000, 3000000, 500000)
legend_sizes <- sqrt(legend_vals / max(legend_vals)) * 10

my_map <- tm_shape(my_sg_data) + tm_borders() +
  tm_shape(sido_polyline) + tm_lines(col = "black", lwd = 2) +
  tm_shape(bbox_ulleung) + tm_lines(col = "black") +
  tm_shape(bbox_seohae) + tm_lines(col = "black") +
  tm_shape(my_sg_data) + 
  tm_symbols(
    fill = "pgr", fill_alpha = 0.8,
    fill.scale = tm_scale_intervals(
      breaks = c(-Inf, -2, -1, 0, 1, 2, Inf),
      labels = c("< -2", "-2 ~ -1", "-1 ~ 0", "0 ~ 1", "1 ~ 2", ">= 2"),
      values = "-brewer.rd_bu", midpoint = 0
    ),
    fill.legend = tm_legend(
      title = "PGR (%, 2015~2020)",
      title.size = 1, title.align = "left",
      text.size = 0.8, position = c(0.75, 0.33), frame = FALSE
    ),
    size = "pop_2020", col = "gray20",
    size.scale = tm_scale_continuous(
      values.scale = 10,
      ticks = c(500000, 3000000, 10000000),
      labels = c("50", "300", "1,000")
    ),
    size.legend = tm_legend_hide()
  ) +
  tm_add_legend(
    title = "Population (10,000 Persons)", title.align = "center", title.size = 1,
    type = "symbols",
    size = legend_sizes[1],
    col = "gray20", fill = NA, position = c(0.6, 0.19), frame = FALSE, bg.alpha = 0,
    margins = c(0, 0, -0.5, 0)
  ) +
  tm_add_legend(
    type = "symbols",
    size = legend_sizes[2],
    col = "gray20", fill = NA, position = c(0.653, 0.111), frame = FALSE, bg.alpha = 0
  ) +
  tm_add_legend(
    type = "symbols",
    size = legend_sizes[3],
    col = "gray20", fill = NA, position = c(0.695, 0.062), frame = FALSE, bg.alpha = 0
  ) +  
  tm_title_in(text = "Population Distribution, 2020", size = 1.8) +
  tm_layout(inner.margins = c(0.1, 0.025, 0.07, 0.05)) +
  tm_scalebar(breaks = seq(0, 200, 50), text.size = 0.6, color.dark = "gray60", 
             position = c(0.025, 0.05), allow_clipping = TRUE) +
  tm_credits("1,000", size = 0.8, position = c(0.84, 0.15)) +
  tm_credits("300", size = 0.8, position = c(0.84, 0.09)) +
  tm_credits("50", size = 0.8, position = c(0.84, 0.055)) +
  tm_credits("SANG-IL LEE, Geography Education at SNU", size = 0.7, position = c(0.025, 0.02))
my_map
```

- 저장

```{r}
#| echo: false
#| eval: false

my.ratio <- get_asp_ratio(my_map)

my.title <- "10_2_07_1 혼합 tmap"
my.file.name <- paste0("D:/My Cartography/지도제작/", my.title, ".png")
tmap_save(
  my_map, filename = my.file.name,  height = 12, width = my.ratio*12, dpi = 600)
```

