---
title: "코로플레스맵"
author: Sang-Il Lee
date-modified: last-modified
number-sections: true
format: 
  html: 
    toc: true
code-link: true
code-copy: true
execute: 
  warning: false
  error: false
  freeze: auto
editor: visual
editor_options: 
  chunk_output_type: console
---

## 기본 개념

## 계급구분 방법

### 지도 제작 데이터

#### 필수적인 패키지

```{r}
library(tidyverse) 
library(scales)
library(readxl) 
library(sf) 
library(tmap) 
library(tmaptools)
library(rnaturalearth)
```

#### 우리나라 데이터

- 도형 데이터

```{r}
#| results: hide
seoul_EMD_2020 <- read_sf(
  "D:/My R/Korean Administrative Areas/행정구역 셰이프 파일/2 Original Cleaning/2020_2Q/SEOUL_EMD_2020_2Q.shp", options = "ENCODING=CP949"
  ) 
seoul_gu <- read_sf(
  "D:/My R/Korean Administrative Areas/행정구역 셰이프 파일/2 Original Cleaning/2021_4Q/SEOUL_GU_2021_4Q.shp", options = "ENCODING=CP949"
  ) 
seoul_sido <- read_sf(
  "D:/My R/Korean Administrative Areas/행정구역 셰이프 파일/2 Original Cleaning/2021_4Q/SEOUL_SIDO_2021_4Q.shp", options = "ENCODING=CP949"
  )
```

- 속성 데이터: 1인가구 비중

```{r}
house_SDGGEMD_2020 <- read_excel(
  "D:/My R/Population Geography/3 Population Structure/Housing_Size_2020_Adj.xlsx", sheet = 1
  )
```

- 결합하기

```{r}
seoul_EMD_2020 <- seoul_EMD_2020 |> 
  mutate(
    EMD_ID = as.numeric(EMD_ID)
  )
seoul_df <-seoul_EMD_2020 |> 
  left_join(
    house_SDGGEMD_2020, join_by(EMD_ID == Code)
  )
```

#### 세계 데이터

- 도형 데이터

```{r}
countries_m <- read_sf("D:/My R/World Data Manupulation/NaturalEarth/new_2_ne_50m_admin_0_countries.shp") 
tiny_m <- ne_download(scale = "medium", type = "tiny_countries", category = "cultural", returnclass = "sf")
grat_bb_m <- ne_download(scale = "medium", type = "wgs84_bounding_box", category = "physical", returnclass = "sf")
grat_10_m <- ne_download(scale = "medium", type = "graticules_10", category = "physical", returnclass = "sf")
grat_30_m <- ne_download(scale = "medium", type = "graticules_30", category = "physical", returnclass = "sf")

tiny_m <- tiny_m |> 
  mutate(
    ISO_N3_CD = as.numeric(ISO_N3)
  )
```

- 속성 데이터: TFR(1955, 2024, 2050, 2100)

```{r}
wpp_2024 <- read_rds("wpp_2024.rds")
wpp_TFR <- wpp_2024 |> 
  select(region_name, location_code, type, year, TFR) |> 
  filter(type == "Country/Area", year %in% c(1950, 1990, 2026, 2100)) |> 
  pivot_wider(
    id_cols = c(region_name, location_code, type), 
    names_from = year,
    values_from = TFR
  ) |> 
  rename(
    y1950 = `1950`,
    y1990 = `1990`,
    y2026 = `2026`,
    y2100 = `2100`
  )
```

- 결합하기

```{r}
new_world <- countries_m |> 
  left_join(wpp_TFR, join_by(ISO_N3_CD == location_code))
new_tiny <- tiny_m |> 
  left_join(wpp_TFR, join_by(ISO_N3_CD == location_code))
```

### 4가지 계급구분 방법: 서울

#### 평범한 지도

- 최대값과 최소값의 계산

```{r}
min_max <- seoul_df |> 
  st_drop_geometry() |> 
  summarize(
    min_value = min(House1_p, na.rm = TRUE), 
    max_value = max(House1_p, na.rm = TRUE)
  ) |> 
  mutate(across(everything(), label_number(accuracy = 0.1)))

min.val <- min_max[[1]]
max.val <- min_max[[2]]
```

- 지도 제작

```{r}
#| fig-height: 12
#| fig-width: 16.5
#| fig-dpi: 600
my_map <- tm_shape(seoul_df) +
  tm_polygons(
    fill = "House1_p", lwd = 0.75, 
    fill.scale = tm_scale_intervals(
      breaks = c(-Inf, 15, 25, 35, 45, 55, 65, Inf),
      labels = c(paste0("< 15", " (Min: ", min.val, ")"),
               "15 ~ 25", "25 ~ 35", "35 ~ 45", "45 ~ 55",
               "55 ~ 65", paste0(">= 65", " (Max: ", max.val, ")")),
      values = "brewer.bu_pu"
    ),
    fill.legend = tm_legend(
      title = "One Person (2020)", title.size = 1.2, 
      title.align = "center", 
      text.size = 1, item.space = 0
    ),
    fill.chart = tm_chart_histogram(),
  ) +
  tm_shape(seoul_gu) + tm_borders(col = "gray20", lwd = 1.75) +
  tm_title(
    text = "One-Person Households in Seoul, 2020", size = 2, 
    position = c("left", "top")
  ) +
  tm_layout(inner.margins = c(0.05, 0.05, 0.05, 0.05)) + 
  tm_scalebar(color.dark = "gray60", position = c(0.02, 0.030), 
              breaks = seq(0, 20, 5), allow_clipping = TRUE
  ) + 
  tm_credits("SANG-IL LEE, Geography Education at SNU", 
             size = 0.7, position = c(0.78, 0.025)
  )
my_map
```

- 저장

```{r}
#| echo: false
#| eval: false

my.ratio <- get_asp_ratio(my_map)

my.title <- "17_1_01 서울 단계구분도 일반 tmap"
my.file.name <- paste0("D:/My Cartography/지도제작/", my.title, ".png")
tmap_save(
  my_map, filename = my.file.name,  height = 12, width = 16.5, dpi = 600)
```

#### 자연단절 분류법

- 지도 제작

```{r}
#| fig-height: 12
#| fig-width: 16.5
#| fig-dpi: 600
my_map <- tm_shape(seoul_df) +
  tm_polygons(
    fill = "House1_p", lwd = 0.75, 
    fill.scale = tm_scale_intervals(
      style = "jenks", n = 7, values = "brewer.bu_pu",
      label.format = tm_label_format(digits = 1)
    ),
    fill.legend = tm_legend(
      title = "One Person (2020)", title.size = 1.2, 
      title.align = "center", 
      text.size = 1, item.space = 0
    ),
    fill.chart = tm_chart_histogram(),
  ) +
  tm_shape(seoul_gu) + tm_borders(col = "gray20", lwd = 1.75) +
  tm_title(
    text = "Natural Breaks (Jenks)", size = 2, 
    position = c("left", "top")
  ) +
  tm_layout(inner.margins = c(0.05, 0.05, 0.05, 0.05)) + 
  tm_scalebar(color.dark = "gray60", position = c(0.02, 0.030), 
              breaks = seq(0, 20, 5), allow_clipping = TRUE
  ) + 
  tm_credits("SANG-IL LEE, Geography Education at SNU", 
             size = 0.7, position = c(0.78, 0.025)
  )
my_map
```

- 저장

```{r}
#| echo: false
#| eval: false

my.ratio <- get_asp_ratio(my_map)

my.title <- "17_1_02 서울 단계구분도 Jenks tmap"
my.file.name <- paste0("D:/My Cartography/지도제작/", my.title, ".png")
tmap_save(
  my_map, filename = my.file.name,  height = 12, width = 16.5, dpi = 600)
```

#### 등개수 분류법

- 지도 제작

```{r}
#| fig-height: 12
#| fig-width: 16.5
#| fig-dpi: 600
my_map <- tm_shape(seoul_df) +
  tm_polygons(
    fill = "House1_p", lwd = 0.75, 
    fill.scale = tm_scale_intervals(
      style = "quantile", n = 7, values = "brewer.bu_pu",
      label.format = tm_label_format(digits = 1)
    ),
    fill.legend = tm_legend(
      title = "One Person (2020)", title.size = 1.2, 
      title.align = "center", 
      text.size = 1, item.space = 0
    ),
    fill.chart = tm_chart_histogram(),
  ) +
  tm_shape(seoul_gu) + tm_borders(col = "gray20", lwd = 1.75) +
  tm_title(
    text = "Quantile", size = 2, 
    position = c("left", "top")
  ) +
  tm_layout(inner.margins = c(0.05, 0.05, 0.05, 0.05)) + 
  tm_scalebar(color.dark = "gray60", position = c(0.02, 0.030), 
              breaks = seq(0, 20, 5), allow_clipping = TRUE
  ) + 
  tm_credits("SANG-IL LEE, Geography Education at SNU", 
             size = 0.7, position = c(0.78, 0.025)
  )
my_map
```

- 저장

```{r}
#| echo: false
#| eval: false

my.ratio <- get_asp_ratio(my_map)

my.title <- "17_1_03 서울 단계구분도 등개수분류법 tmap"
my.file.name <- paste0("D:/My Cartography/지도제작/", my.title, ".png")
tmap_save(
  my_map, filename = my.file.name,  height = 12, width = 16.5, dpi = 600)
```

#### 등간격 분류법

- 지도 제작

```{r}
#| fig-height: 12
#| fig-width: 16.5
#| fig-dpi: 600
my_map <- tm_shape(seoul_df) +
  tm_polygons(
    fill = "House1_p", lwd = 0.75, 
    fill.scale = tm_scale_intervals(
      style = "equal", n = 7, values = "brewer.bu_pu",
      label.format = tm_label_format(digits = 1)
    ),
    fill.legend = tm_legend(
      title = "One Person (2020)", title.size = 1.2, 
      title.align = "center", 
      text.size = 1, item.space = 0
    ),
    fill.chart = tm_chart_histogram(),
  ) +
  tm_shape(seoul_gu) + tm_borders(col = "gray20", lwd = 1.75) +
  tm_title(
    text = "Equal Interval", size = 2, 
    position = c("left", "top")
  ) +
  tm_layout(inner.margins = c(0.05, 0.05, 0.05, 0.05)) + 
  tm_scalebar(color.dark = "gray60", position = c(0.02, 0.030), 
              breaks = seq(0, 20, 5), allow_clipping = TRUE
  ) + 
  tm_credits("SANG-IL LEE, Geography Education at SNU", 
             size = 0.7, position = c(0.78, 0.025)
  )
my_map
```

- 저장

```{r}
#| echo: false
#| eval: false

my.ratio <- get_asp_ratio(my_map)

my.title <- "17_1_04 서울 단계구분도 등간격분류법 tmap"
my.file.name <- paste0("D:/My Cartography/지도제작/", my.title, ".png")
tmap_save(
  my_map, filename = my.file.name,  height = 12, width = 16.5, dpi = 600)
```

#### 표준편차 분류법

```{r}
#| fig-height: 12
#| fig-width: 16.5
#| fig-dpi: 600
my_map <- tm_shape(seoul_df) +
  tm_polygons(
    fill = "House1_p", lwd = 0.75, 
    fill.scale = tm_scale_intervals(
      style = "sd", n = 7, values = "brewer.bu_pu",
      label.format = tm_label_format(digits = 1)
    ),
    fill.legend = tm_legend(
      title = "One Person (2020)", title.size = 1.2, 
      title.align = "center", 
      text.size = 1, item.space = 0
    ),
    fill.chart = tm_chart_histogram(),
  ) +
  tm_shape(seoul_gu) + tm_borders(col = "gray20", lwd = 1.75) +
  tm_title(
    text = "Standard Deviation", size = 2, 
    position = c("left", "top")
  ) +
  tm_layout(inner.margins = c(0.05, 0.05, 0.05, 0.05)) + 
  tm_scalebar(color.dark = "gray60", position = c(0.02, 0.030), 
              breaks = seq(0, 20, 5), allow_clipping = TRUE
  ) + 
  tm_credits("SANG-IL LEE, Geography Education at SNU", 
             size = 0.7, position = c(0.78, 0.025)
  )
my_map
```

```{r}
#| echo: false
#| eval: false

my.ratio <- get_asp_ratio(my_map)

my.title <- "17_1_05 서울 단계구분도 표준편차분류법 tmap"
my.file.name <- paste0("D:/My Cartography/지도제작/", my.title, ".png")
tmap_save(
  my_map, filename = my.file.name,  height = 12, width = 16.5, dpi = 600)
```

#### 무분류

- 지도 제작

```{r}
#| fig-height: 12
#| fig-width: 16.5
#| fig-dpi: 600
my_map <- tm_shape(seoul_df) +
  tm_polygons(
    fill = "House1_p", lwd = 0.75, 
    fill.scale = tm_scale_continuous(
      ticks = seq(0, 80, 10),
      values = "brewer.bu_pu",
      label.format = tm_label_format(digits = 0)
    ),
    fill.legend = tm_legend(
      title = "One Person (2020)", title.size = 1.2, 
      title.align = "center", 
      text.size = 1, item.space = 0, height = 20
    )
  ) +
  tm_shape(seoul_gu) + tm_borders(col = "gray20", lwd = 1.75) +
  tm_title(
    text = "Unclassed", size = 2, 
    position = c("left", "top")
  ) +
  tm_layout(inner.margins = c(0.05, 0.05, 0.05, 0.05)) + 
  tm_scalebar(color.dark = "gray60", position = c(0.02, 0.030), 
              breaks = seq(0, 20, 5), allow_clipping = TRUE
  ) + 
  tm_credits("SANG-IL LEE, Geography Education at SNU", 
             size = 0.7, position = c(0.78, 0.025)
  )
my_map
```

- 저장

```{r}
#| echo: false
#| eval: false

my.ratio <- get_asp_ratio(my_map)

my.title <- "17_1_06 서울 단계구분도 무분류 tmap"
my.file.name <- paste0("D:/My Cartography/지도제작/", my.title, ".png")
tmap_save(
  my_map, filename = my.file.name,  height = 12, width = 16.5, dpi = 600)
```

### 등개수 분류법과 등간격 분류법의 비교: 세계 TFR

#### 등개수 분류법: 1950년

- 지도 제작

```{r}
#| fig-height: 12
#| fig-width: 23.42859
#| fig-dpi: 600
my_map <- tm_shape(grat_bb_m, crs = "+proj=robin") + tm_borders(lwd = 1) + 
  tm_shape(grat_30_m) + tm_lines(lwd = 0.2) +
  tm_shape(new_world) +
  tm_polygons(
    fill = "y1950", 
    fill.scale = tm_scale_intervals(
      style = "quantile", n = 5, values = "brewer.reds",
      label.format = tm_label_format(digits = 3)
    ),
    fill.legend = tm_legend(
      title = "TFR, 1950", title.size = 1.4, text.size = 1.1,
      # position = tm_pos_in("left", "bottom"),
      group_id = "tfr_box"
    ), 
    fill.chart = tm_chart_histogram(
      group_id = "tfr_box"
    )
  ) +
  tm_shape(tiny_m) + tm_dots(size = 0.01) +
  tm_components(
    group_id = "tfr_box",
    position = tm_pos_in("left", "bottom"),
    stack = "vertical", frame = TRUE,
    bg = TRUE, bg.color = "grey95", bg.alpha = 1
  ) +  
  tm_layout(inner.margins = c(0.01, 0.01, 0.02, 0.01), frame = FALSE) +
  tm_credits("SANG-IL LEE, Geography Education at SNU", size = 0.7, position = c(0.87, 0.02))
my_map
```

- 저장

```{r}
#| echo: false
#| eval: false

my.ratio <- get_asp_ratio(my_map)

my.title <- "17_2_01 세계 TFR 등개수분류법 1950 tmap"
my.file.name <- paste0("D:/My Cartography/지도제작/", my.title, ".png")
tmap_save(
  my_map, filename = my.file.name,  height = 12, width = my.ratio*12, dpi = 600)
```

#### 등개수 분류법: 1990년

- 지도 제작

```{r}
#| fig-height: 12
#| fig-width: 23.42859
#| fig-dpi: 600
my_map <- tm_shape(grat_bb_m, crs = "+proj=robin") + tm_borders(lwd = 1) + 
  tm_shape(grat_30_m) + tm_lines(lwd = 0.2) +
  tm_shape(new_world) +
  tm_polygons(
    fill = "y1990", 
    fill.scale = tm_scale_intervals(
      style = "quantile", n = 5, values = "brewer.reds",
      label.format = tm_label_format(digits = 3)
    ),
    fill.legend = tm_legend(
      title = "TFR, 1990", title.size = 1.4, text.size = 1.1,
      group_id = "tfr_box"
    ), 
    fill.chart = tm_chart_histogram(
      group_id = "tfr_box"
    )
  ) +
  tm_shape(tiny_m) + tm_dots(size = 0.01) +
  tm_components(
    group_id = "tfr_box",
    position = tm_pos_in("left", "bottom"),
    stack = "vertical", frame = TRUE,
    bg = TRUE, bg.color = "grey95", bg.alpha = 1
  ) +  
  tm_layout(inner.margins = c(0.01, 0.01, 0.02, 0.01), frame = FALSE) +
  tm_credits("SANG-IL LEE, Geography Education at SNU", size = 0.7, position = c(0.87, 0.02))
my_map
```

- 저장

```{r}
#| echo: false
#| eval: false

my.ratio <- get_asp_ratio(my_map)

my.title <- "17_2_02 세계 TFR 등개수분류법 1990 tmap"
my.file.name <- paste0("D:/My Cartography/지도제작/", my.title, ".png")
tmap_save(
  my_map, filename = my.file.name,  height = 12, width = my.ratio*12, dpi = 600)
```

#### 등개수 분류법: 2026년

- 지도 제작

```{r}
#| fig-height: 12
#| fig-width: 23.42859
#| fig-dpi: 600
my_map <- tm_shape(grat_bb_m, crs = "+proj=robin") + tm_borders(lwd = 1) + 
  tm_shape(grat_30_m) + tm_lines(lwd = 0.2) +
  tm_shape(new_world) +
  tm_polygons(
    fill = "y2026", 
    fill.scale = tm_scale_intervals(
      style = "quantile", n = 5, values = "brewer.reds",
      label.format = tm_label_format(digits = 3)
    ),
    fill.legend = tm_legend(
      title = "TFR, 2026", title.size = 1.4, text.size = 1.1,
      group_id = "tfr_box"
    ), 
    fill.chart = tm_chart_histogram(
      group_id = "tfr_box"
    )
  ) +
  tm_shape(tiny_m) + tm_dots(size = 0.01) +
  tm_components(
    group_id = "tfr_box",
    position = tm_pos_in("left", "bottom"),
    stack = "vertical", frame = TRUE,
    bg = TRUE, bg.color = "grey95", bg.alpha = 1
  ) +  
  tm_layout(inner.margins = c(0.01, 0.01, 0.02, 0.01), frame = FALSE) +
  tm_credits("SANG-IL LEE, Geography Education at SNU", size = 0.7, position = c(0.87, 0.02))
my_map
```

- 저장

```{r}
#| echo: false
#| eval: false

my.ratio <- get_asp_ratio(my_map)

my.title <- "17_2_03 세계 TFR 등개수분류법 2026 tmap"
my.file.name <- paste0("D:/My Cartography/지도제작/", my.title, ".png")
tmap_save(
  my_map, filename = my.file.name,  height = 12, width = my.ratio*12, dpi = 600)
```

#### 등개수 분류법: 2100년

- 지도 제작

```{r}
#| fig-height: 12
#| fig-width: 23.42859
#| fig-dpi: 600
my_map <- tm_shape(grat_bb_m, crs = "+proj=robin") + tm_borders(lwd = 1) + 
  tm_shape(grat_30_m) + tm_lines(lwd = 0.2) +
  tm_shape(new_world) +
  tm_polygons(
    fill = "y2100", 
    fill.scale = tm_scale_intervals(
      style = "quantile", n = 5, values = "brewer.reds",
      label.format = tm_label_format(digits = 3)
    ),
    fill.legend = tm_legend(
      title = "TFR, 2100", title.size = 1.4, text.size = 1.1,
      group_id = "tfr_box"
    ), 
    fill.chart = tm_chart_histogram(
      group_id = "tfr_box"
    )
  ) +
  tm_shape(tiny_m) + tm_dots(size = 0.01) +
  tm_components(
    group_id = "tfr_box",
    position = tm_pos_in("left", "bottom"),
    stack = "vertical", frame = TRUE,
    bg = TRUE, bg.color = "grey95", bg.alpha = 1
  ) +  
  tm_layout(inner.margins = c(0.01, 0.01, 0.02, 0.01), frame = FALSE) +
  tm_credits("SANG-IL LEE, Geography Education at SNU", size = 0.7, position = c(0.87, 0.02))
my_map
```

- 저장

```{r}
#| echo: false
#| eval: false

my.ratio <- get_asp_ratio(my_map)

my.title <- "17_2_04 세계 TFR 등개수분류법 2100 tmap"
my.file.name <- paste0("D:/My Cartography/지도제작/", my.title, ".png")
tmap_save(
  my_map, filename = my.file.name,  height = 12, width = my.ratio*12, dpi = 600)
```

#### 등간격 분류법: 단절값 계산

```{r}
vals <- new_world |> 
  st_drop_geometry() |>
  select(y1950, y1990, y2026, y2100) |>
  unlist() |>
  as.numeric()
rng <- range(vals, na.rm = TRUE)
brks <- seq(
  from = rng[1],
  to   = rng[2],
  length.out = 6
)[2:5]
```

#### 등간격 분류법: 1950년

- 지도 제작

```{r}
#| fig-height: 12
#| fig-width: 23.42859
#| fig-dpi: 600
my_map <- tm_shape(grat_bb_m, crs = "+proj=robin") + tm_borders(lwd = 1) + 
  tm_shape(grat_30_m) + tm_lines(lwd = 0.2) +
  tm_shape(new_world) +
  tm_polygons(
    fill = "y1950", 
    fill.scale = tm_scale_intervals(
      style = "fixed", n = 5, values = "brewer.reds",
      breaks = c(-Inf, brks, Inf), 
      labels = c("0.698 - 2.279", "2.280 - 3.860", "3.861 - 5.442", "5.443 - 7.023", "7.024 - 8.606"), 
      label.format = tm_label_format(digits = 3)
    ),
    fill.legend = tm_legend(
      title = "TFR, 1950", title.size = 1.4, text.size = 1.1,
      group_id = "tfr_box"
    ), 
    fill.chart = tm_chart_histogram(
      group_id = "tfr_box"
    )
  ) +
  tm_shape(tiny_m) + tm_dots(size = 0.01) +
  tm_components(
    group_id = "tfr_box",
    position = tm_pos_in("left", "bottom"),
    stack = "vertical", frame = TRUE,
    bg = TRUE, bg.color = "grey95", bg.alpha = 1
  ) +  
  tm_layout(inner.margins = c(0.01, 0.01, 0.02, 0.01), frame = FALSE) +
  tm_credits("SANG-IL LEE, Geography Education at SNU", size = 0.7, position = c(0.87, 0.02))
my_map
```

- 저장

```{r}
#| echo: false
#| eval: false

my.ratio <- get_asp_ratio(my_map)

my.title <- "17_3_01 세계 TFR 등간격분류법 1950 tmap"
my.file.name <- paste0("D:/My Cartography/지도제작/", my.title, ".png")
tmap_save(
  my_map, filename = my.file.name,  height = 12, width = my.ratio*12, dpi = 600)
```

#### 등간격 분류법: 1990년

- 지도 제작

```{r}
#| fig-height: 12
#| fig-width: 23.42859
#| fig-dpi: 600
my_map <- tm_shape(grat_bb_m, crs = "+proj=robin") + tm_borders(lwd = 1) + 
  tm_shape(grat_30_m) + tm_lines(lwd = 0.2) +
  tm_shape(new_world) +
  tm_polygons(
    fill = "y1990", 
    fill.scale = tm_scale_intervals(
      style = "fixed", n = 5, values = "brewer.reds",
      breaks = c(-Inf, brks, Inf), 
      labels = c("0.698 - 2.279", "2.280 - 3.860", "3.861 - 5.442", "5.443 - 7.023", "7.024 - 8.606"), 
      label.format = tm_label_format(digits = 3)
    ),
    fill.legend = tm_legend(
      title = "TFR, 1990", title.size = 1.4, text.size = 1.1,
      group_id = "tfr_box"
    ), 
    fill.chart = tm_chart_histogram(
      group_id = "tfr_box"
    )
  ) +
  tm_shape(tiny_m) + tm_dots(size = 0.01) +
  tm_components(
    group_id = "tfr_box",
    position = tm_pos_in("left", "bottom"),
    stack = "vertical", frame = TRUE,
    bg = TRUE, bg.color = "grey95", bg.alpha = 1
  ) +  
  tm_layout(inner.margins = c(0.01, 0.01, 0.02, 0.01), frame = FALSE) +
  tm_credits("SANG-IL LEE, Geography Education at SNU", size = 0.7, position = c(0.87, 0.02))
my_map
```

- 저장

```{r}
#| echo: false
#| eval: false

my.ratio <- get_asp_ratio(my_map)

my.title <- "17_3_02 세계 TFR 등간격분류법 1990 tmap"
my.file.name <- paste0("D:/My Cartography/지도제작/", my.title, ".png")
tmap_save(
  my_map, filename = my.file.name,  height = 12, width = my.ratio*12, dpi = 600)
```

#### 등간격 분류법: 2026년

- 지도 제작

```{r}
#| fig-height: 12
#| fig-width: 23.42859
#| fig-dpi: 600
my_map <- tm_shape(grat_bb_m, crs = "+proj=robin") + tm_borders(lwd = 1) + 
  tm_shape(grat_30_m) + tm_lines(lwd = 0.2) +
  tm_shape(new_world) +
  tm_polygons(
    fill = "y2026", 
    fill.scale = tm_scale_intervals(
      style = "fixed", n = 5, values = "brewer.reds",
      breaks = c(-Inf, brks, Inf), 
      labels = c("0.698 - 2.279", "2.280 - 3.860", "3.861 - 5.442", "5.443 - 7.023", "7.024 - 8.606"), 
      label.format = tm_label_format(digits = 3)
    ),
    fill.legend = tm_legend(
      title = "TFR, 2026", title.size = 1.4, text.size = 1.1,
      group_id = "tfr_box"
    ), 
    fill.chart = tm_chart_histogram(
      group_id = "tfr_box"
    )
  ) +
  tm_shape(tiny_m) + tm_dots(size = 0.01) +
  tm_components(
    group_id = "tfr_box",
    position = tm_pos_in("left", "bottom"),
    stack = "vertical", frame = TRUE,
    bg = TRUE, bg.color = "grey95", bg.alpha = 1
  ) +  
  tm_layout(inner.margins = c(0.01, 0.01, 0.02, 0.01), frame = FALSE) +
  tm_credits("SANG-IL LEE, Geography Education at SNU", size = 0.7, position = c(0.87, 0.02))
my_map
```

- 저장

```{r}
#| echo: false
#| eval: false

my.ratio <- get_asp_ratio(my_map)

my.title <- "17_3_03 세계 TFR 등간격분류법 2026 tmap"
my.file.name <- paste0("D:/My Cartography/지도제작/", my.title, ".png")
tmap_save(
  my_map, filename = my.file.name,  height = 12, width = my.ratio*12, dpi = 600)
```

#### 등간격 분류법: 2100년

- 지도 제작

```{r}
#| fig-height: 12
#| fig-width: 23.42859
#| fig-dpi: 600
my_map <- tm_shape(grat_bb_m, crs = "+proj=robin") + tm_borders(lwd = 1) + 
  tm_shape(grat_30_m) + tm_lines(lwd = 0.2) +
  tm_shape(new_world) +
  tm_polygons(
    fill = "y2100", 
    fill.scale = tm_scale_intervals(
      style = "fixed", n = 5, values = "brewer.reds",
      breaks = c(-Inf, brks, Inf), 
      labels = c("0.698 - 2.279", "2.280 - 3.860", "3.861 - 5.442", "5.443 - 7.023", "7.024 - 8.606"), 
      label.format = tm_label_format(digits = 3)
    ),
    fill.legend = tm_legend(
      title = "TFR, 2100", title.size = 1.4, text.size = 1.1,
      group_id = "tfr_box"
    ), 
    fill.chart = tm_chart_histogram(
      group_id = "tfr_box"
    )
  ) +
  tm_shape(tiny_m) + tm_dots(size = 0.01) +
  tm_components(
    group_id = "tfr_box",
    position = tm_pos_in("left", "bottom"),
    stack = "vertical", frame = TRUE,
    bg = TRUE, bg.color = "grey95", bg.alpha = 1
  ) +  
  tm_layout(inner.margins = c(0.01, 0.01, 0.02, 0.01), frame = FALSE) +
  tm_credits("SANG-IL LEE, Geography Education at SNU", size = 0.7, position = c(0.87, 0.02))
my_map
```

- 저장

```{r}
#| echo: false
#| eval: false

my.ratio <- get_asp_ratio(my_map)

my.title <- "17_3_04 세계 TFR 등간격분류법 2100 tmap"
my.file.name <- paste0("D:/My Cartography/지도제작/", my.title, ".png")
tmap_save(
  my_map, filename = my.file.name,  height = 12, width = my.ratio*12, dpi = 600)
```

#### 비분류: 2026년

- 지도 제작

```{r}
#| fig-height: 12
#| fig-width: 23.42859
#| fig-dpi: 600
my_map <- tm_shape(grat_bb_m, crs = "+proj=robin") + tm_borders(lwd = 1) + 
  tm_shape(grat_30_m) + tm_lines(lwd = 0.2) +
  tm_shape(new_world) +
  tm_polygons(
    fill = "y2026", 
    fill.scale = tm_scale_continuous(
      values = "brewer.reds",
      label.format = tm_label_format(digits = 1)
    ),
    fill.legend = tm_legend(
      title = "TFR, 2026", title.size = 1.4, text.size = 1.1,
      position = tm_pos_in("left", "bottom"), height = 15
    )
  ) +
  tm_shape(tiny_m) + tm_dots(size = 0.01) +
  tm_layout(inner.margins = c(0.01, 0.01, 0.02, 0.01), frame = FALSE) +
  tm_credits("SANG-IL LEE, Geography Education at SNU", size = 0.7, position = c(0.87, 0.02))
my_map
```

- 저장

```{r}
#| echo: false
#| eval: false

my.ratio <- get_asp_ratio(my_map)

my.title <- "17_4_01 세계 TFR 무분류 2026 tmap"
my.file.name <- paste0("D:/My Cartography/지도제작/", my.title, ".png")
tmap_save(
  my_map, filename = my.file.name,  height = 12, width = my.ratio*12, dpi = 600)
```

## 색 배열(color scheme)

### 함수

```{r}
snu.color.scheme.generator <- function(sel, type){
  if (type == "seq"){
    col.schemes <- c("brewer.yl_gn", "brewer.yl_gn_bu", "brewer.gn_bu", "brewer.bu_gn", "brewer.pu_bu_gn", "brewer.pu_bu", "brewer.bu_pu", "brewer.rd_pu", "brewer.pu_rd", "brewer.or_rd", "brewer.yl_or_rd", "brewer.yl_or_br", "brewer.purples", "brewer.blues", "brewer.greens", "brewer.oranges", "brewer.reds", "brewer.greys")
  }
  else if(type == "div"){
    col.schemes <- c("brewer._puor", "brewer.br_bG", "brewer.pr_gn", "brewer.pi_yg", "brewer.rd_bu", "brewer.rd_gy", "brewer.rd_yl_bu", "brewer.spectral", "brewer.rd_ylgn")
  }
  else {col.schemes = c("brewer.set3", "brewer.pastel1", "brewer.set1", "brewer.pastel2", "brewer.set2", "brewer.dark2", "brewer.paired", "brewer.accent")}
  col.sel <- col.schemes[sel]
  n <- length(sel)
  map.name.list <- list()
  i <- 1
  for (i in 1:n){
    my.pal <- col.sel[i]
    var.sel <- "House1_p"
    map.name <- paste0(my.pal, ".map")
    map.name <- tm_shape(seoul_df) + 
      tm_polygons(
        fill = var.sel, 
        fill.scale = tm_scale_intervals(
          values = my.pal,
          breaks = c(-Inf, 15, 25, 35, 45, 55, 65, Inf),
        ),
        fill.legend = tm_legend_hide()
      ) +
      tm_shape(seoul_gu) + tm_borders(lwd = 1.5, col = "black") +
      tm_layout(inner.margins = c(0.05, 0.05, 0.05, 0.05)) +
      tm_credits(text = my.pal, size = 1, position = c(0.05, 0.75))
      map.name.list[[i]] <- map.name
  }
  map.name.list
}
```

```{r}
snu.color.scheme.generator <- function(sel, type){
  if (type == "seq"){
    col.schemes <- c("YlGn", "YlGnBu", "GnBu", "BuGn", "PuBuGn", "PuBu", "BuPu", "RdPu", "PuRd", 
                     "OrRd", "YlOrRd", "YlOrBr", "Purples", "Blues", "Greens", "Oranges", "Reds", "Greys")
  }
  else if(type == "div"){
    col.schemes <- c("PuOr", "BrBG", "PRGn", "PiYG", "RdBu", "RdGy", "RdYlBu", "Spectral", "RdYlGn")
  }
  else {col.schemes = c("Set3", "Pastel1", "Set1", "Pastel2", "Set2", "Dark2", "Paired", "Accent")}
  col.sel <- col.schemes[sel]
  n <- length(sel)
  map.name.list <- list()
  for (i in 1:n){
    my.pal <- col.sel[i]
    var.sel <- "House1_p"
    map.name <- paste0(my.pal, ".map")
    if (type == "seq" | type == "div"){
       map.name <- tm_shape(seoul_df) + 
      tm_polygons(
        fill = var.sel, 
        fill.scale = tm_scale_intervals(
          values = my.pal,
          breaks = c(-Inf, 15, 25, 35, 45, 55, 65, Inf),
        ),
        fill.legend = tm_legend_hide()
      ) +
      tm_shape(seoul_gu) + tm_borders(lwd = 1.5, col = "black") +
      tm_credits(text = my.pal, size = 1, position = c(0.05, 0.95))
      map.name.list[[i]] <- map.name
    }
    else{
      map.name <- tm_shape(seoul_df) +
        tm_polygons(
          fill = "MAP_COLORS",
          fill.scale = tm_scale_categorical(
            values = my.pal
          )
        ) +
        tm_shape(seoul_gu) + tm_borders(lwd = 1.5, col = "black") +
        tm_credits(text = my.pal, size = 1, position = c(0.05, 0.95))
      map.name.list[[i]] <- map.name
    }
  }
  map.name.list
}
```

### 순차 배열

- 지도 제작과 저장 1

```{r}
#| echo: false
#| eval: false
seq.1 <- snu.color.scheme.generator(1:9, type = "seq")
col.seq.1 <- tmap_arrange(seq.1[[1]], seq.1[[2]], seq.1[[3]], seq.1[[4]], seq.1[[5]], seq.1[[6]], 
                          seq.1[[7]], seq.1[[8]], seq.1[[9]], ncol = 3)

my.title <- "17_5_01 컬러 팔레트 순차 배열 1 tmap"
my.file.name <- paste0("D:/My Cartography/지도제작/", my.title, ".png")
tmap_save(
  col.seq.1, filename = my.file.name,  height = 12, width = 15, dpi = 600)
```

- 지도 제작과 저장 2

```{r}
#| echo: false
#| eval: false
seq.2 <- snu.color.scheme.generator(10:18, type = "seq")
col.seq.2 <- tmap_arrange(seq.2[[1]], seq.2[[2]], seq.2[[3]], seq.2[[4]], seq.2[[5]], seq.2[[6]], 
                          seq.2[[7]], seq.2[[8]], seq.2[[9]], ncol = 3)
my.title <- "17_5_02 컬러 팔레트 순차 배열 2 tmap"
my.file.name <- paste0("D:/My Cartography/지도제작/", my.title, ".png")
tmap_save(
  col.seq.2, filename = my.file.name,  height = 12, width = 15, dpi = 600)
```

### 분기 배열

- 지도 제작 및 저장

```{r}
#| echo: false
#| eval: false
div <- snu.color.scheme.generator(1:9, type = "div")
col.div <- tmap_arrange(div[[1]], div[[2]], div[[3]], div[[4]], div[[5]], div[[6]], 
                        div[[7]], div[[8]], div[[9]], ncol = 3)

my.title <- "17_5_03 컬러 팔레트 분기 배열 tmap"
my.file.name <- paste0("D:/My Cartography/지도제작/", my.title, ".png")
tmap_save(
  col.div, filename = my.file.name,  height = 12, width = 15, dpi = 600)
```

### 정성적 배열

```{r}
#| echo: false
#| eval: false
qual <- snu.color.scheme.generator(1:8, type = "qual")
col.qual <- tmap_arrange(qual[[1]], qual[[2]], qual[[3]], qual[[4]], qual[[5]], qual[[6]], 
                         qual[[7]], qual[[8]], ncol = 3)

my.title <- "17_5_04 컬러 팔레트 정성적 배열 tmap"
my.file.name <- paste0("D:/My Cartography/지도제작/", my.title, ".png")
tmap_save(
  col.qual, filename = my.file.name,  height = 12, width = 15, dpi = 600)
```

## 공간단위의 차이

### 서울시의 경우: 1인가구 비중

#### 읍면동 수준

- 지도 제작

```{r}
#| fig-height: 12
#| fig-width: 15.58845
#| fig-dpi: 600
my_map <- tm_shape(seoul_df) +
  tm_polygons(
    fill = "House1_p", lwd = 0.75, 
    fill.scale = tm_scale_intervals(
      breaks = c(-Inf, 15, 25, 35, 45, 55, 65, Inf),
      labels = c("< 15", "15 - 25", "25 - 35", "35 - 45", "45 - 55", "55 - 65", "65+"),
      values = "brewer.bu_pu"
    ),
    fill.legend = tm_legend(
      title = "One Person (%)", frame = FALSE, position = c(0.86, 0.22), 
      title.size = 1.2, text.size = 1, item.space = 0
    )
  ) +
  tm_shape(seoul_gu) + tm_borders(col = "gray20", lwd = 1.75) +
  tm_title(
    text = "One-Person Households in Seoul, 2020", size = 2, 
    position = c("left", "top")
  ) +
  tm_layout(inner.margins = c(0.05, 0.05, 0.05, 0.12)) + 
  tm_scalebar(color.dark = "gray60", position = c(0.025, 0.025), 
              breaks = seq(0, 20, 5), allow_clipping = TRUE
  ) + 
  tm_credits("SANG-IL LEE, Geography Education at SNU", 
             size = 0.7, position = c(0.82, 0.025)
  )
my_map
```

- 저장

```{r}
#| echo: false
#| eval: false
my.ratio <- get_asp_ratio(my_map)

my.title <- "17_6_01 공간단위의 차이 읍면동 tmap"
my.file.name <- paste0("D:/My Cartography/지도제작/", my.title, ".png")
tmap_save(
  my_map, filename = my.file.name,  height = 12, width = my.ratio*12, dpi = 600)
```

#### 시군구 수준

- 데이터

```{r}
seoul_gu_df <-seoul_gu |> 
  left_join(
    house_SDGGEMD_2020, join_by(SGG1_CD == Code)
  )
```

- 지도 제작

```{r}
#| fig-height: 12
#| fig-width: 15.58845
#| fig-dpi: 600
my_map <- tm_shape(seoul_gu_df) +
  tm_polygons(
    fill = "House1_p", lwd = 0.75, 
    fill.scale = tm_scale_intervals(
      breaks = c(-Inf, 15, 25, 35, 45, 55, 65, Inf),
      labels = c("< 15", "15 - 25", "25 - 35", "35 - 45", "45 - 55", "55 - 65", "65+"),
      values = "brewer.bu_pu"
    ),
    fill.legend = tm_legend(
      title = "One Person (%)", frame = FALSE, position = c(0.86, 0.22), 
      title.size = 1.2, text.size = 1, item.space = 0
    )
  ) +
  tm_shape(seoul_gu) + tm_borders(col = "gray20", lwd = 1.75) +
  tm_title(
    text = "One-Person Households in Seoul, 2020", size = 2, 
    position = c("left", "top")
  ) +
  tm_layout(inner.margins = c(0.05, 0.05, 0.05, 0.12)) + 
  tm_scalebar(color.dark = "gray60", position = c(0.025, 0.025), 
              breaks = seq(0, 20, 5), allow_clipping = TRUE
  ) + 
  tm_credits("SANG-IL LEE, Geography Education at SNU", 
             size = 0.7, position = c(0.82, 0.025)
  )
my_map
```

- 저장

```{r}
#| echo: false
#| eval: false
my.ratio <- get_asp_ratio(my_map)

my.title <- "17_6_02 공간단위의 차이 시군구 tmap"
my.file.name <- paste0("D:/My Cartography/지도제작/", my.title, ".png")
tmap_save(
  my_map, filename = my.file.name,  height = 12, width = my.ratio*12, dpi = 600)
```
